臺灣高等法院刑事判決
111年度上易字第320號
上  訴  人  臺灣桃園地方檢察署檢察官  
上  訴  人  
即  被  告  林峻緯



被      告  張君瑩



選任辯護人  陳仲豪律師
            陳力銓律師
上列上訴人等因被告詐欺案件，不服臺灣桃園地方法院109年度
易字第1033號，中華民國110年8月20日第一審判決（起訴案號：
臺灣桃園地方檢察署106年度偵字第10183、10184號），提起上
訴，本院判決如下：
    主  文
原判決關於張君瑩犯如附表編號217、305所示之罪所處罪刑(不
含沒收)暨定執行刑部分均撤銷。
張君瑩犯如附表編號217、305所示之罪，各處如附表編號217、3
05所示之刑。應執行有期徒刑拾月，如易科罰金，以新臺幣壹仟
元折算壹日。
其他上訴駁回(即林俊緯部分及張君瑩如附表編號217、305所示
以外各該編號所示暨沒收部分)。
    事  實
一、張君瑩、林峻緯意圖為自己不法之所有，共同基於詐欺取財
    之犯意聯絡，組成以「權哥」為首之電話詐欺集團，先由林
    峻緯取得如附表所示之人頭金融帳戶之存摺及提款卡、密碼
    後，交予張君瑩，並由許俊信（所涉詐欺犯行，業經臺灣高
    等法院臺中分院102年上訴字第286 號判決判處罪刑確定）
    於民國100年3、4月間，自真實姓名年籍不詳、綽號「阿忠
    」之外籍男子處，收購易付卡後，再儲值新臺幣（下同）4,
    000元之通話費於該易付卡；又自不詳處所之攤商處收購手
    機，設定轉接至大陸地區之電話號碼，將收購之易付卡、手
    機等物寄至詐騙集團成員即張君瑩（綽號「小五」姊）指定
    之地點，每轉接1支電話可獲取7,500元之報酬，由詐騙集團
    成員將報酬，匯入許俊信所使用之聯邦商業銀行西湖分行戶
    名ROESIH、帳號000000000000000號帳戶。嗣由「權哥」撥
    打電話以網路購物作業疏失而需解除分期付款等方式進行詐
    騙，於如附表所示被害人將款項匯入如附表所示帳戶後，再
    由張君瑩指揮如附表所示之陳信文（所涉詐欺犯行，業經臺
    灣高等法院臺中分院103年度上訴字第1240號判決判處罪刑
    確定）、劉彥廷（所涉詐欺犯行，業經臺灣屏東地方法院10
    2年度易字第191號、臺灣高雄地方法院103年度簡上字第16
    號判決判處確定）、陳政宜（所涉詐欺犯行，業經臺灣高等
    法院高雄分院以105年度上易字第197號判決判處確定）、許
    孟諺（所涉詐欺犯行，業經臺灣臺中地方法院103年度簡字
    第299號判決判處確定）、李郁祥（所涉詐欺犯行，業經臺
    灣臺中地方法院102年度易字第325、927號判決確定）、王
    洋程（已歿，所涉詐欺罪嫌，業經臺灣臺中地方法院103 年
    度易字第1751號判決諭知公訴不受理確定）等車手以至金融
    機構臨櫃或由自動付款設備（ATM）方式領取詐騙所得後交
    予張君瑩轉匯予「權哥」，其中張君瑩每月可獲得人民幣1
    萬元之報酬，林峻緯每取得1個金融帳戶即可獲得人民幣800
    元之報酬。其等即以上開分工模式，由「權哥」及詐騙集團
    成員於如附表所示之時間，向如附表所示之被害人，以如附
    表所示詐騙方式致使上開被害人陷於錯誤，而於如附表所示
    匯款時間，將如附表所示之款項匯入如附表所示人頭帳戶帳
    號帳戶中，並由上開車手領取款項後交與張君瑩轉匯予「權
    哥」。嗣因各該被害人查覺受騙，報警處理，始悉上情。
二、案經如附表所示陳雅涵等人訴由屏東縣政府警察局刑事警察
    大隊報請臺灣屏東地方檢察署、新竹縣政府警察局刑事警察
    大隊報請臺灣新竹地方檢察署陳請臺灣高等檢察署令轉臺灣
    桃園地方檢察署檢察官偵查後起訴。
    理  由
壹、證據能力部分：
一、按被告以外之人（包括證人、鑑定人、告訴人、被害人及共
    同被告等）於審判外之陳述雖不符刑事訴訟法第159條之1至
    之4等四條之規定，然經當事人於審判程序同意作為證據，
    法院審酌該言詞陳述或書面陳述作成時之情況，認為適當者
    ，亦得為證據；當事人、代理人或辯護人於法院調查證據時
    ，知有刑事訴訟法第159條第1項不得為證據之情形，而未於
    言詞辯論終結前聲明異議者，視為有前項之同意，同法第15
    9條之5定有明文。立法意旨在於傳聞證據未經當事人之反對
    詰問予以核實，原則上先予排除。惟若當事人已放棄反對詰
    問權，於審判程序中表明同意該等傳聞證據可作為證據；或
    於言詞辯論終結前未聲明異議，基於尊重當事人對傳聞證據
    之處分權，及證據資料愈豐富，愈有助於真實發見之理念，
    且強化言詞辯論主義，使訴訟程序得以順暢進行，上開傳聞
    證據亦均具有證據能力。查本件以下所引用之被告以外之人
    於審判外之供述證據，因檢察官、上訴人即被告林峻緯(下
    稱被告林峻緯)、被告張君瑩(與被告林峻緯下稱被告2人)及
    其辯護人已於本院準備程序及審判程序時對其證據能力均表
    示沒有意見（見本院卷一第507至532頁，本院卷二第7至31
    、109至164頁)，且迄至言詞辯論終結前均未聲明異議，而
    本院審酌上開供述證據資料製作時之情況，無不當取供及證
    明力明顯過低之瑕疵，認以之作為證據應屬適當，揆諸前開
    規定，本院亦認為均應有證據能力。
二、另本院以下援引之其餘非供述證據資料，因檢察官、被告2
    人及被告張君瑩辯護人於本院準備程序及審判程序時對其證
    據能力均表示沒有意見(見本院卷一第532至590頁，本院卷
    二第31至89、165至234頁)，且其中關於刑事訴訟法第164條
    第2項規定，證物如為文書部分，係屬證物範圍。該等可為
    證據之文書，已經依法踐行調查證據之程序，即提示或告以
    要旨，自具有證據能力，併此敘明。
貳、實體部分：　
一、認定犯罪事實所憑之證據及理由：
(一)上揭事實，業據被告2人於原審及本院準備程序、審判程序
    時均坦承不諱（見原審卷一第163至169，原審卷二第6至44
    頁，本院卷一第506、590頁，本院卷二第6、89至90、109、
    234至235、237頁)，並有如附表各編號證據資料欄所示證據
    資料附卷可稽，是被告2人上開任意性自白確與事實相符，
    均堪採信。
(二)從而，本案事證明確，被告2人上開詐欺取財犯行，均堪認
    定，應予分別依法論科。　　
二、論罪部分：
(一)新舊法比較部分：
　　按行為後法律有變更者，適用行為時之法律。但行為後之法
    律有利於行為人者，適用最有利於行為人之法律，刑法第2
    條第1項定有明文。查被告張君瑩、林峻緯行為後，刑法第3
    39條業於103年6月18日修正公布施行，並自同年月20日起生
    效。修正前刑法第339條第1項規定：「意圖為自己或第三人
    不法之所有，以詐術使人將本人或第三人之物交付者，處5
    年以下有期徒刑、拘役或科或併科1000元以下罰金。」修正
    後則規定為：「意圖為自己或第三人不法之所有，以詐術使
    人將本人或第三人之物交付者，處5年以下有期徒刑、拘役
    或科或併科50萬元以下罰金」，並增訂第339條之4規定：「
    犯第339條詐欺罪而有下列情形之一者，處1年以上7年以下
    有期徒刑，得併科100萬元以下罰金：一、冒用政府機關或
    公務員名義犯之。二、三人以上共同犯之。三、以廣播電視
    、電子通訊、網際網路或其他媒體等傳播工具，對公眾散布
    而犯之。前項之未遂犯罰之。」本案被告2人涉犯本件詐欺
    取財行為，係3人以上共同犯罪之情形，然經比較新舊法後
    ，因新法之法律效果較修正前為不利於本案被告2人，依刑
    法第2條第1項前段規定，自應適用被告2人行為時即103年6
    月18日修正前刑法第339條第1項規定。
(二)核被告2人就附表編號1至537所示部分所為，均係犯修正前
    刑法第339條第1項之詐欺取財罪(共計537罪)。又本件有部
    分事實款項雖未經領出，惟被害人既已依指示匯入指定帳戶
    ，犯罪進程即已因實現法益侵害而達既遂，併此敘明。
(三)按共同正犯之意思聯絡，不限於事前有所協議，其於行為當
    時，基於相互之認識，以共同犯罪之意思參與者，亦無礙於
    共同正犯之成立，且其表示之方法，亦不以明示通謀為必要
    ，即相互間有默示之合致，亦無不可；又共同正犯之意思聯
    絡，原不以數人間直接發生者為限，即有間接之聯絡者，亦
    包括在內；共同實施犯罪行為之人，在合同意思範圍以內，
    各自分擔犯罪行為之一部，相互利用他人之行為，以達其犯
    罪之目的者，即應對於全部所發生之結果，共同負責；共同
    正犯應就全部犯罪結果共負責任，故正犯中之一人，其犯罪
    已達於既遂程度者，其他正犯亦應以既遂論科。從而，本件
    被告2人與附表「共同正犯」欄所示之人，各自分擔詐欺取
    財犯行之一部，相互利用他人之行為以遂行犯罪目的，具有
    犯意聯絡及行為分擔，均應論以共同正犯。
(四)又本件詐欺集團成員基於同一詐欺取財之目的，以需至提款
    機操作匯款為由對被害人進行詐騙，應認係基於詐騙同一被
    害人交付款項之單一目的所為之接續行為，其等基於同一目
    的、於密切接近之時間地點實行，侵害同一法益所為各該行
    為之獨立性極為薄弱，依一般社會健全觀念，難以強行分開
    ，在刑法評價上，視為數個舉動之接續實行，合為包括之一
    行為予以評價，較為合理，故本案詐欺集團成員基於對同一
    被害人詐欺取財之單一目的，接續詐欺同一被害人多次匯款
    （或轉帳、交付現金）之行為，應認係接續犯，而各論以一
    罪。
(五)本件被告2人就附表編號1至537所示各罪間，犯意各別，行
    為互殊，應予分論併罰。
三、撤銷改判部分(即原判決被告張君瑩如附表編號217、305所
    示暨定執行刑部分)：
(一)原審就被告張君瑩如附表編號217、305所示犯行，認事證明
    確，予以論罪科刑，固非無見。惟查，按犯罪後態度是否良
    好，為刑法第57條第10款量刑應審酌事項，而被告犯後是否
    與被害人達成和解、彌補被害人損害，自為量刑因子之一，
    查本件被告張君瑩於原審判決後及本院審理中分別與附表編
    號305所示被害人劉羿緯、附表編號217所示被害人林子宸達
    成民事調(和)解，分別賠償被害人劉羿緯15,000元、被害人
    林子宸12,000元，有調解筆錄、和解筆錄影本各1份附卷可
    稽(見本院卷一第595至597頁)，堪認被告張君瑩此部分犯後
    態度良好，是被告張君瑩就此部分之量刑基礎核與原審自有
    不同，原審就此部分未及審酌，尚有未妥。是檢察官就被告
    張君瑩此部分提起上訴，請求從重量刑等語，揆諸上揭說明
    ，為無理由。檢察官就此部分上訴，雖無理由，惟原判決就
    此部分既有上揭可議之處，自屬無可維持，應由本院就原判
    決關於被告張君瑩如附表編號217、305所示暨定執行刑部分
    予以撤銷改判。
(二)爰審酌被告張君瑩正值青壯，不思循正途獲取經濟收入，為
    圖一己之私利而加入詐騙集團，採集團性、組織性、系統性
    之詐騙模式施行詐術，有規模計畫性詐騙他人，嚴重危害社
    會治安。且本件於參與期間內，經認明遭詐騙之被害人人數
    眾多，顯見其所屬詐騙集團應具有相當規模，對民眾之財產
    權亦造成鉅大之威脅，不宜輕縱；惟念及被告張君瑩犯後坦
    承犯行，且分別與附表編號305所示被害人劉羿緯、附表編
    號217所示被害人林子宸達成民事調(和)解，分別賠償被害
    人劉羿緯15,000元、被害人林子宸12,000元，兼衡其自述高
    職畢業之智識程度、未婚，現從事居家清潔工作，月薪3萬
    元之家庭經濟生活等一切情狀(見本院卷二第236頁)，分別
    量處如附表編號217、305所示之刑，並合併定應執行有期徒
    刑10月，如易科罰金，以1,000元折算1日，以示懲儆。
四、上訴駁回部分（即原判決被告林俊緯部分及被告張君瑩附表
    編號217、305所示以外各該編號所示暨沒收部分)：　　
(一)原審以被告林俊緯如附表所示及被告張君瑩附表編號217、3
    05所示以外各該編號所示犯行，事證明確，並審酌被告2人
    正值青壯，不思循正途獲取經濟收入，為圖一己之私利而加
    入詐騙集團，採集團性、組織性、系統性之詐騙模式施行詐
    術，有規模計畫性詐騙他人，嚴重危害社會治安；且本件於
    參與期間內，經認明遭詐騙之被害人人數眾多，顯見其等所
    屬詐騙集團應具有相當規模，對民眾之財產權亦造成鉅大之
    威脅，不宜輕縱；惟念及被告2人犯後坦承犯行，兼衡被告
    張君瑩自述高職畢業之智識程度，現以家庭清潔為業；被告
    林峻緯自述智識程度為高中肄業、家庭經濟生活狀況勉持等
    一切情狀，分別量處如原判決主文所示之刑，並就被告林峻
    緯部分合併定應執行有期徒刑7年；並就沒收部分，敘明被
    告張君瑩供稱：伊每個月的薪資係人民幣8,000元至10,000
    元（見106年度偵字第10183號卷第37頁），參以本件被害人
    數眾多，以每月薪資人民幣10,000元作為計算，尚無違常理
    ，則參以本件起訴書附表所示，被告張君瑩係自100年11月
    間參與本案詐騙，迄至101年6月終止，則本件被告張君瑩之
    犯罪所得為人民幣80,000元（計算式：10,0008＝80,000）
    ，上開未扣案之犯罪所得，爰依修正後刑法第38條之1 第1
    項、第3項之規定宣告沒收，於全部或一部不能沒收或不宜
    執行沒收時，追徵其價額；另參諸被告林峻緯於警詢中供稱
    ：成功詐騙到一個應徵者的提款卡，並且使用該提款卡，可
    以得到人民幣800元的報酬等語（見屏東縣政府警察局刑案
    偵查卷宗第9頁），則經計算本件使用之帳戶計有：曾義程
    、劉韋麟2個、余俊傑、邱淯銘、高正勇、林莉雯、潘建源
    、簡蒞福、郭素蘭、王楚禾、簡玟茵、黃勇誠、李昱陞、張
    賢蘋2個、陳玉良、賴智偉2個、林文華、金燕吟2個、趙韋
    傑2個、賴雅玲2個、黃政偉、蔡依潔、楊育雯、游凱莉、沈
    晏羽、田佩怡、林儷芬、黃文宏、顧佩紋、周韋汝、林欣柔
    2個、陳志豪、許希婷、東文晟2個、陳政良、黃一展、吳敏
    郁3個、張峰源2個、包恭宏、周敬倫、陳秀雲、林錫良、陳
    依佩、李應烽、王乃葵、曾定邦2個、陳忠鴻、陳曉芬、曾
    福偉、吳逸書2個、謝明谷、溫俊銘2個、林惠梓2個、林伯
    融3個、江雨涵2個、葉建志4個、余筱培2個、廖壬敏、吳凱
    祥、莊景明3個、吳俊慶2個、劉邦泰、黃瀅2個、陳清輝3個
    、鄒佳格2個、朱佑倫2個、曾怡維、曾宜緯、黃妍錚、陳仕
    安4個、呂欽豪、謝榮輝3個、葉凱伶、郭安安3個、邱健原3
    個、林淑敏、許玉潔2個、呂淑婷2個、朱志平、陳雅文、吳
    笙琵、謝施羽2個、李姿瑩3個、余鈺翔、陳明賢、謝勝德、
    謝宛芸、陳佩裿、吳佩瑜2個、萬文彥、李俊宏、王筱捷2 
    個、林筠真、謝東遠、劉家豪、黃碧嬌、潘美怡、劉嘉田、
    徐志賢、洪梓愷、華家誠、林瑞珺、呂皓霖3 個、謝志航、
    楊川德、雲靈生2個、林昶瑞3個、高春菊、潘淳琳2個、吳
    進財、王信智、王晨翔2個、邱朝瑋、林建翰、江建昇2個、
    林聿妘3個、周毓菁2個、張文欣、蘇啟豪、黃文楷、林雋緯
    、林宇庭、周朱鳳英、張益、楊儒祈、江佩珊2個、胡淑英
    、黃晴霞、劉士名、張微宜、羅浩宇3個、曾福偉、徐順德2
    個、蔡桂琴2個、陳瑩杉、王紫珊、林俊松、林香蓁2個、張
    偵誼、曾芷柔、卓宛玲2個、劉三僖、劉晏廷、邱玉慧、葉
    凱伶、李靖雯、陳炫諭、湯佳郁、葉順興、吳羽潔2個、林
    沛瑜、程俐雯、潘昀暄、吳詠誼、楊浩昀、紀美玲3個、賴
    坤仙及起訴書附表三所示之臺灣銀行鳳山分行、臺灣銀行黎
    明分行、大里草湖郵局、通霄白沙屯郵局等4個帳號，共計2
    28個帳號，經計算被告林峻緯之犯罪所得為人民幣182,400
    元（計算式：228×800＝182,400），上開未扣案之犯罪所得
    ，爰依修正後刑法第38條之1第1項、第3項之規定宣告沒收
    ，於全部或一部不能沒收或不宜執行沒收時，追徵其價額。
    經核認事用法均無不合，量刑亦甚妥適。
(二)被告林峻緯提起上訴，其上訴理由主張：原審量刑過重，請
    求從輕量刑云云（見本院卷二第6、89至90、109、234至235
    、237頁)；檢察官提起上訴，其上訴理由主張：原審就被告
    2人之量刑過輕，請求從重量刑云云。惟查：㈠按量刑之輕重
    ，屬於為裁判之法院得依職權自由裁量之事項，苟其量刑已
    以行為人之責任為基礎，並斟酌刑法第57條所列一切情狀，
    在法定刑度內，酌量科刑，如無偏執一端，致明顯輕重失衡
    情形，不得遽指為不當或違法。查本件原判決已審酌刑法第
    57條所定科刑應審酌事項，在法定刑度範圍內予以科刑，難
    認有何輕重失衡情形，另按量刑輕重係屬事實審法院得依職
    權自由裁量之事項，本件原審量刑已審酌被告2人正值青壯
    ，不思循正途獲取經濟收入，為圖一己之私利而加入詐騙集
    團，採集團性、組織性、系統性之詐騙模式施行詐術，有規
    模計畫性詐騙他人，嚴重危害社會治安；且本件被告2人於
    參與期間內，經認明遭詐騙之被害人人數眾多，顯見其等所
    屬詐騙集團應具有相當規模，對民眾之財產權亦造成鉅大之
    威脅，不宜輕縱；惟念及被告2人犯後坦承犯行，兼衡被告
    張君瑩自述高職畢業之智識程度，現以家庭清潔為業；被告
    林峻緯自述智識程度為高中肄業、家庭經濟生活狀況勉持等
    一切情狀，而為刑之量定，既未逾越法定刑度，亦無濫用自
    由裁量權限或違反比例原則，其量刑自屬妥適，而無檢察官
    及被告林峻緯上訴意旨所指之顯然失出或有失衡平情事。是
    檢察官及被告林峻緯上揭上訴意旨，均無理由，均應予駁回
    。
據上論斷，應依刑事訴訟法第369條第1項前段、第368條、第364
條、第299條第1項前段，修正前刑法第339條第1項，刑法第2條
，第28條、第41條第1項前段、第51條第5款，刑法施行法第1條
之1第1項、第2項前段，判決如主文。　　　　　
本案經檢察官鄭皓文提起公訴，檢察官范玟茵提起上訴，檢察官
張秋雲到庭執行職務。
中　　華　　民　　國　　111 　年　　8 　　月　　9 　　日
                  刑事第一庭    審判長法  官  周煙平 
　　　　　　　　　　　　　　　　　　　法  官  連育群 
　　　　　　　　　　　　　　　　　　　法  官  吳炳桂
以上正本證明與原本無異。
不得上訴。　　　　　　　　　　　　　　　　　　　　　
                                      書記官  鄭舒方
中　　華　　民　　國　　111 　年　　8 　　月　　10　　日
附錄本案論罪科刑法條全文：
修正前刑法第339條：
意圖為自己或第三人不法之所有，以詐術使人將本人或第三人之
物交付者，處5 年以下有期徒刑、拘役或科或併科1,000 元以下
罰金。
以前項方法得財產上不法之利益或使第三人得之者，亦同。

附表：

   編號 告訴人或被害人           詐騙方式 匯入金額及詐騙帳戶  證據資料 主文及宣告刑(原判決主文【不含編號217、305張君瑩部分】)         共犯/參與行為人    1【※起訴書附表一編號1-1】 童小珍 於100年11月04日11時50分由某姓名、年籍不詳之詐欺集團成員假冒被害人的同學顏如淳，說有急用向被害人借款6萬5千元，被害人不疑有他，當日14時30分（正確時間為13時45分）於臺南市○區○○路000號台新國際商業銀行臨櫃匯款65,000元至歹徒指定的右列帳號，事後跟同學聯絡，同學稱並無向被害人借錢，被害人始知遭詐騙。（佯稱親友借錢詐財案） 65,000 ①告訴人童小珍於警詢中之供述（見臺灣桃園地方檢察署101年度偵字第13643號卷六第1頁至第1頁背面） ②童小珍之台新國際商業銀行國內匯款申請書（見臺灣桃園地方檢察署101年度偵字第13643號卷六第2頁) ③郭素蘭之中華郵局帳號000-00000000000000號帳戶之開戶資料（暨交易明細）（見臺灣臺中地方檢察署101年度偵字第26459號卷二第155頁） 張君瑩共同犯詐欺取財罪，處有期徒刑7月。    林峻緯共同犯詐欺取財罪，處有期徒刑7月。    中華郵政股份有限公司大甲幼獅郵局帳號：000-00000000000000戶名：郭素蘭     許孟諺、真實姓名年籍不詳之詐欺集團成員    2【※起訴書附表一編號1-2】 林治緯 被害人於100年11月04日18時許接獲某姓名、年籍不詳之詐欺集團成員假借"PC-HOME購物中心"的名義，誆稱被害人之前購買物品結帳時，因某種因素而導致變成分期付款，會造成被害人的帳戶12個月會自動扣款，被害人沒多久又接到自稱是"華南銀行"客服人員的電話，稱要幫被害人做取消分期扣款，被害人不疑有他，便按照指示去提款機操作進而遭詐騙，被騙金額共新台幣29,915元。（網購設定分期付款錯誤詐財案） 29,915 ①告訴人林治緯於警詢中之供述（見臺灣桃園地方檢察署101年度偵字第13643號卷六第3頁至第4頁） ②林治緯之臺北富邦商業銀行自動櫃員機交易明細表（見臺灣桃園地方檢察署101年度偵字第13643號卷六第4-1頁) ③郭素蘭之中華郵局帳號000-00000000000000號帳戶之開戶資料（暨交易明細）（見臺灣臺中地方檢察署101年度偵字第26459號卷二第155頁） 張君瑩共同犯詐欺取財罪，處有期徒刑7月。    林峻緯共同犯詐欺取財罪，處有期徒刑7月。    中華郵政股份有限公司大甲幼獅郵局帳號：000-00000000000000戶名：郭素蘭     許孟諺、真實姓名年籍不詳之詐欺集團成員    3【※起訴書附表一編號2-1】 吳俊賢 被害人於100年11月04日17時許接獲某姓名、年籍不詳之詐欺集團成員假"奇摩網購賣家"的名義，誆稱被害人之前購買物品結帳時，因某種因素而導致變成分期付款，會造成被害人的帳戶12個月會自動扣款，被害人沒多久又接到自稱是"第一銀行"客服人員的電話，稱要幫被害人做取消分期扣款，被害人不疑有他，便按照指示去提款機操作進而遭詐騙，被騙金額共新台幣20,123元。（網購設定分期付款錯誤詐財案） 20,123 ①告訴人吳俊賢於警詢中之供述（見臺灣桃園地方檢察署101年度偵字第13643號卷六第5頁至第6頁） ②吳俊賢之壯圍鄉農會自動櫃員機交易明細表、第一銀行存摺封面影本（見臺灣桃園地方檢察署101年度偵字第13643號卷六第7頁至第8頁） ③王楚禾之中華郵局帳號000-00000000000000號帳戶之開戶資料（暨交易明細）（見臺灣臺中地方檢察署101年度偵字第26458號卷二第72-1頁） 張君瑩共同犯詐欺取財罪，處有期徒刑7月。    林峻緯共同犯詐欺取財罪，處有期徒刑7月。    中華郵政股份有限公司甲仙郵局帳號：000-00000000000000戶名：王楚禾     許孟諺、真實姓名年籍不詳之詐欺集團成員    4【※起訴書附表一編號2-2】 吳政憲 被害人於100年11月04日19時許接獲某姓名、年籍不詳之詐欺集團成員假"奇摩網購賣家"的名義，誆稱被害人之前購買物品結帳時，因某種因素而導致變成分期付款，會造成被害人的帳戶12個月會自動扣款，稱要幫被害人做取消分期扣款，被害人不疑有他，便按照指示去提款機操作進而遭詐騙，被騙金額共新台幣29,989元。（網購設定分期付款錯誤詐財案） 29,989 ①告訴人吳政憲於警詢中之供述（見臺灣桃園地方檢察署101年度偵字第13643號卷六第8頁至第9頁） ②吳政憲之中華郵政自動櫃員機交易明細表（見臺灣桃園地方檢察署101年度偵字第13643號卷六第9頁背面） ③王楚禾之中華郵局帳號000-00000000000000號帳戶之開戶資料（暨交易明細）（見臺灣臺中地方檢察署101年度偵字第26458號卷二第72-1頁） 張君瑩共同犯詐欺取財罪，處有期徒刑7月。    林峻緯共同犯詐欺取財罪，處有期徒刑7月。    中華郵政股份有限公司甲仙郵局帳號：000-00000000000000戶名：王楚禾     許孟諺、真實姓名年籍不詳之詐欺集團成員    5【※起訴書附表一編號2-3】 陳惠珍 被害人於100年11月04日19時許接獲某姓名、年籍不詳之詐欺集團成員假"網購賣家"的名義，誆稱被害人之前購買物品結帳時，因某種因素而導致變成分期付款，會造成被害人的帳戶12個月會自動扣款，被害人沒多久又接到自稱是"郵局"客服人員的電話，稱要幫被害人做取消分期扣款，被害人不疑有他，便按照指示去提款機操作進而遭詐騙，被騙金額共新台幣9,912元。（網購設定分期付款錯誤詐財案） 9,912 ①告訴人陳惠珍於警詢中之供述（見臺灣桃園地方檢察署101年度偵字第13643號卷六第10頁至第10頁背面） ②陳惠珍之中華郵政自動櫃員機交易明細表、郵政存簿儲金簿封面影本（見臺灣桃園101年度偵字第13643號卷六第11頁至第11頁背面） ③王楚禾之中華郵局帳號000-00000000000000號帳戶之開戶資料（暨交易明細）（見臺灣臺中地方檢察署101年度偵字第26458號卷二第72-1頁） 張君瑩共同犯詐欺取財罪，處有期徒刑7月。    林峻緯共同犯詐欺取財罪，處有期徒刑7月。    中華郵政股份有限公司甲仙郵局帳號：000-00000000000000戶名：王楚禾     許孟諺、真實姓名年籍不詳之詐欺集團成員    6【※起訴書附表一編號2-4】 林俞嫻 被害人於100年11月04日下午許接獲某姓名、年籍不詳之詐欺集團成員假"網購賣家"的名義，誆稱被害人之前購買物品結帳時，因某種因素而導致變成分期付款，會造成被害人的帳戶12個月會自動扣款，被害人沒多久又接到自稱是"郵局"客服人員的電話，稱要幫被害人做取消分期扣款，被害人不疑有他，便按照指示去提款機操作進而遭詐騙，被騙金額共新台幣11,111元。（網購設定分期付款錯誤詐財案） 11,111 ①告訴人林俞嫻於警詢中之供述（見臺灣桃園地方檢察署101年度偵字第13643號卷六第12頁背面至第13頁） ②王楚禾之中華郵局帳號000-00000000000000號帳戶之開戶資料（暨交易明細）（見臺灣臺中地方檢察署101年度偵字第26458號卷二第72-1頁） 張君瑩共同犯詐欺取財罪，處有期徒刑7月。    林峻緯共同犯詐欺取財罪，處有期徒刑7月。    中華郵政股份有限公司甲仙郵局帳號：000-00000000000000戶名：王楚禾     許孟諺、真實姓名年籍不詳之詐欺集團成員    7【※起訴書附表一編號3-1】 陳素敏 被害人於100年11月05日時許接獲某姓名、年籍不詳之詐欺集團成員假"奇摩拍賣賣家"的名義，誆稱被害人之前購買物品結帳時，因某種因素而導致變成分期付款，會造成被害人的帳戶12個月會自動扣款，被害人沒多久又接到自稱是"郵局"客服人員的電話，稱要幫被害人做取消分期扣款，被害人不疑有他，便按照指示去提款機操作進而遭詐騙，共被騙金額共新台幣78,832元，另遭詐騙2,000元遊戲點卡。（網購設定分期付款錯誤詐財案） 28,000 ①告訴人陳素敏於警詢中之供述（見臺灣臺中地方檢察署101年度偵字第26460號卷第82頁至第84頁） ②陳素敏之土地銀行之自動櫃員機交易明細表4張、MyCard點數購買收據7張（見臺灣臺中地方檢察署101年度偵字第26460號卷第85頁至第88頁) ③簡玟茵之土地銀行帳號000-000000000000號帳戶之開戶資料暨交易明細（見臺灣臺中地方檢察署101年度偵字第26458號卷二第172頁至第173頁） 張君瑩共同犯詐欺取財罪，處有期徒刑7月。    林峻緯共同犯詐欺取財罪，處有期徒刑7月。    28,000      2,000      2,000      18,832      臺灣土地銀行小港分行帳號：000-000000000000戶名：簡玟茵     許孟諺、真實姓名年籍不詳之詐欺集團成員    8【※起訴書附表一編號3-2】 詹文涵 被害人於100年11月05日時許接獲某姓名、年籍不詳之詐欺集團成員假"奇摩拍賣賣家"的名義，誆稱被害人之前購買物品結帳時，因某種因素而導致變成分期付款，會造成被害人的帳戶12個月會自動扣款，被害人沒多久又接到自稱是"郵局"客服人員的電話，稱要幫被害人做取消分期扣款，被害人不疑有他，便按照指示去提款機操作進而遭詐騙，被騙金額共新台幣23,610元。（網購設定分期付款錯誤詐財案） 23,610 ①告訴人詹文涵於警詢中之供述（見臺灣臺中地方檢察署101年度偵字第26460號卷第90頁至第90頁背面） ②詹文涵之中華郵政之自動櫃員機交易明細表（見臺灣臺中地方檢察署101年度偵字第26460號卷第93頁） ③簡玟茵之土地銀行帳號000-000000000000號帳戶之開戶資料暨交易明細（見臺灣臺中地方檢察署101年度偵字第26458號卷二第172頁至第173頁） 張君瑩共同犯詐欺取財罪，處有期徒刑7月。    林峻緯共同犯詐欺取財罪，處有期徒刑7月。    臺灣土地銀行小港分行帳號：000-000000000000戶名：簡玟茵     許孟諺、真實姓名年籍不詳之詐欺集團成員    9【※起訴書附表一編號8-2】 劉士綺 被害人於100年11月06日14時22分許接獲某姓名、年籍不詳之詐欺集團成員假"奇摩拍賣賣家"的名義，誆稱被害人之前購買物品結帳時，因某種因素而導致變成分期付款，會造成被害人的帳戶12個月會自動扣款，被害人沒多久又接到自稱是"郵局"客服人員的電話，稱要幫被害人做取消分期扣款，被害人不疑有他，便按照指示去提款機操作進而遭詐騙，被騙金額共新台幣15,723元。（網購設定分期付款錯誤詐財案） 15,723 ①告訴人劉士綺於警詢中之供述（見臺灣臺中地方檢察署101年度偵字第26460號卷第95頁至第95頁背面） ②劉士綺之受理詐騙帳戶通報警示簡便格式表、中華郵政之自動櫃員機交易明細表（見臺灣臺中地方檢察署101年度偵字第26460號卷第96頁至第95頁背面） ③陳玉良之中國信託商業銀行帳號000-0000000000000號帳戶之開戶資料暨交易明細（見臺灣臺中地方檢察署101年度偵字第26458號卷二第87頁至第122頁背面） 張君瑩共同犯詐欺取財罪，處有期徒刑7月。    林峻緯共同犯詐欺取財罪，處有期徒刑7月。    中國信託商業銀行三民分行帳號：000-000000000000戶名：陳玉良     許孟諺、真實姓名年籍不詳之詐欺集團成員    10【※起訴書附表一編號11-3】 許家緯 被害人於100年11月07日17時許接獲某姓名、年籍不詳之詐欺集團成員假"奇摩網拍賣家"的名義，誆稱被害人之前購買物品結帳時，因某種因素而導致變成分期付款，會造成被害人的帳戶12個月會自動扣款，被害人沒多久又接到自稱是"郵局"客服人員的電話，稱要幫被害人做取消分期扣款，被害人不疑有他，便按照指示去提款機操作進而遭詐騙，被騙金額共新台幣15,122元。（網購設定分期付款錯誤詐財案） 15,122 ①告訴人許家緯於警詢中之供述（見臺灣臺中地方檢察署101年度偵字第26460號卷第98頁至第99頁） ②許家緯之臺灣銀行之自動櫃員機交易明細表（見臺灣臺中地方檢察署101年度偵字第26460號卷第100頁） ③林文華之中國信託商業銀行帳號000-000000000000號帳戶之開戶資料暨交易明細（見臺灣臺中地方檢察署101年度偵字第26459號卷三第149頁至第150頁） 張君瑩共同犯詐欺取財罪，處有期徒刑7月。    林峻緯共同犯詐欺取財罪，處有期徒刑7月。    中國信託商業銀行文心分行帳號：000-000000000000戶名：林文華     許孟諺、真實姓名年籍不詳之詐欺集團成員    11【※起訴書附表一編號26-2】 陳致安 被害人於100年11月11日17時29分許接獲某姓名、年籍不詳之詐欺集團成員假"大買家量販店網路購物中心客服"的名義，誆稱被害人之前購買物品結帳時，因某種因素而導致變成分期付款，會造成被害人的帳戶12個月會自動扣款，被害人沒多久又接到自稱是"國泰世華"客服人員的電話，稱要幫被害人做取消分期扣款，被害人不疑有他，便按照指示去提款機操作進而遭詐騙，被騙金額共新台幣19,019元。（網購設定分期付款錯誤詐財案） 19,019 ①告訴人陳致安於警詢中之供述（見臺灣臺中地方檢察署101年度偵字第26460號卷第102頁至第103頁） ②陳致安之第一銀行之自動櫃員機交易明細表（見臺灣臺中地方檢察署101年度偵字第26460號卷第104頁） ③顏佩紋之中華郵局帳號000-00000000000000號帳戶之開戶資料（暨交易明細）（見臺灣臺中地方檢察署101年度偵字第26458號卷二第78頁） 張君瑩共同犯詐欺取財罪，處有期徒刑7月。    林峻緯共同犯詐欺取財罪，處有期徒刑7月。    中華郵政股份有限公司朴子郵局帳號：000-00000000000000戶名：顏佩紋    （起訴書所載為：顧佩紋）     許孟諺、真實姓名年籍不詳之詐欺集團成員    12【※起訴書附表一編號34-1】 黃妍綾 被害人於100年11月17日18時許接獲某姓名、年籍不詳之詐欺集團成員假"奇摩網拍賣家-AIMEE包包屋"的名義，誆稱被害人之前購買物品結帳時，因某種因素而導致變成分期付款，會造成被害人的帳戶12個月會自動扣款，被害人沒多久又接到自稱是"台北富邦銀行"客服人員的電話，稱要幫被害人做取消分期扣款，被害人不疑有他，便按照指示去提款機操作進而遭詐騙，被騙金額共新台幣29,989元。（網購設定分期付款錯誤詐財案） 29,989 ①告訴人黃妍綾於警詢中之供述（見臺灣臺中地方檢察署101年度偵字第26460號卷第106頁至第107頁） ②黃妍綾之臺北富邦銀行之自動櫃員機交易明細表（見臺灣臺中地方檢察署101年度偵字第26460號卷第108頁） ③陳政良之中華郵局帳號000-00000000000000號帳戶之開戶資料（暨交易明細)（見臺灣臺中地方檢察署101年度偵字第26458號卷二第78-1頁） 張君瑩共同犯詐欺取財罪，處有期徒刑7月。    林峻緯共同犯詐欺取財罪，處有期徒刑7月。    中華郵政股份有限公司大坑郵局帳號：000-00000000000000戶名：陳政良     許孟諺、真實姓名年籍不詳之詐欺集團成員    13【※起訴書附表一編號65-4】 吳泰瑤 被害人於100年11月25日時許接獲某姓名、年籍不詳之詐欺集團成員假"PCHOME線上購物賣家"的名義，誆稱被害人之前購買物品結帳時，因某種因素而導致變成分期付款，會造成被害人的帳戶12個月會自動扣款，被害人沒多久又接到自稱是"臺灣銀行"客服人員的電話，稱要幫被害人做取消分期扣款，被害人不疑有他，便按照指示去提款機操作進而遭詐騙，被騙金額共新台幣32,443元。（網購設定分期付款錯誤詐財案） 6,543 ①告訴人吳泰瑤於警詢中之供述（見臺灣臺中地方檢察署101年度偵字第26460號卷第110頁至第112頁） ②吳泰瑤之中過信託銀行存摺封面暨內頁、臺灣銀行存摺內頁影本（見臺灣臺中地方檢察署101年度偵字第26460號卷第113頁至第115頁） ③葉建志之玉山銀行帳號000-0000000000000號帳戶之開戶資料暨交易明細（見臺灣臺中地方檢察署101年度偵字第26459號卷三第130-1頁、第137頁至第137頁背面） 張君瑩共同犯詐欺取財罪，處有期徒刑7月。    林峻緯共同犯詐欺取財罪，處有期徒刑7月。    玉山商業銀行豐原分行帳號：000-0000000000000戶名：葉建志     許孟諺、真實姓名年籍不詳之詐欺集團成員    14【※起訴書附表一編號65-5】 聶瑋玲 被害人於100年11月25日時許接獲某姓名、年籍不詳之詐欺集團成員假"臺灣企銀客服"的名義，誆稱被害人之前在網路購買物品結帳時，因某種因素而導致變成分期付款，會造成被害人的帳戶12個月會自動扣款，稱要幫被害人做取消分期扣款，被害人不疑有他，便按照指示去提款機操作進而遭詐騙，被騙金額共新台幣9,999元。（網購設定分期付款錯誤詐財案） 9,999 ①告訴人聶瑋玲於警詢中之供述（見臺灣臺中地方檢察署101年度偵字第26460號卷第119頁至第120頁） ②聶瑋玲之渣打銀行之自動櫃員機交易明細表（見臺灣臺中地方檢察署101年度偵字第26460號卷第121頁） ③葉建志之玉山銀行帳號000-0000000000000號帳戶之開戶資料暨交易明細（見臺灣臺中地方檢察署101年度偵字第26459號卷三第130-1頁、第137頁至第137頁背面） 張君瑩共同犯詐欺取財罪，處有期徒刑7月。    林峻緯共同犯詐欺取財罪，處有期徒刑7月。    玉山商業銀行豐原分行帳號：000-0000000000000戶名：葉建志     許孟諺、真實姓名年籍不詳之詐欺集團成員    15【※起訴書附表四編號15-1、附表一編號79-2】 蕭竣澤 被害人於12月06日17時50分許接獲某姓名、年籍不詳之詐欺集團成員假網拍賣家的名義，誆稱被害人之前網路購物結帳時，因某種因素而導致變成分期付款，會造成被害人的帳戶12個月會自動扣款，被害人沒多久又接到自稱是"郵局"的電話，稱要幫被害人做取消分期扣款，被害人不疑有他，便按照指示去提款機操作進而遭詐騙，共被騙金額新台幣59,321元，另遭詐騙30,000元的遊戲點卡。（網購設定分期付款錯誤詐財案） 30,000 ①告訴人蕭竣澤於警詢中之供述（見臺灣臺中地方檢察署101年度偵字第26460號卷第125頁至第127頁） ②蕭竣澤之第一銀行及中國信託商業銀行之自動櫃員機交易明細表、萬泰銀行存摺封面暨內頁影本、MyCard點數購買收據10張（見臺灣臺中地方檢察署101年度偵字第26460號卷第128頁至第136頁） ③黃瀅之玉山銀行帳號000-0000000000000號帳戶之開戶資料暨交易明細（見臺灣臺中地方檢察署101年度偵字第26459號卷三第131頁、第139頁至第139頁背面） ④林俊松之第一商業銀行帳號000-00000000000號帳戶之開戶資料暨交易明細（見臺灣臺中地方檢察署101年度偵字第26459號卷一第96頁至第99頁） 張君瑩共同犯詐欺取財罪，處有期徒刑7月。    林峻緯共同犯詐欺取財罪，處有期徒刑7月。    29,321      第一商業銀行苗栗分行帳號：000-00000000000（戶名：林俊松）      玉山商業銀行復興分行帳號：000-0000000000000戶名：黃瀅     許孟諺、王洋程、真實姓名年籍不詳之詐欺集團成員    16【※起訴書附表一編號91-2】 許哲琮（起訴書誤載為許哲宗） 被害人於12月10日接獲某姓名、年籍不詳之詐欺集團成員假"奇摩網拍賣家-金山二手書攤"的名義，誆稱被害人之前網路購物結帳時，因某種因素而導致變成分期付款，會造成被害人的帳戶12個月會自動扣款，被害人沒多久又接到自稱是"郵局"的電話，稱要幫被害人做取消分期扣款，被害人不疑有他，便按照指示去提款機操作進而遭詐騙，被騙金額共新台幣29,989元。（網購設定分期付款錯誤詐財案） 29,989 ①告訴人許哲琮於警詢中之供述（見臺灣臺中地方檢察署101年度偵字第26460號卷第138頁至第140頁） ②許哲琮之中華郵政之自動櫃員機交易明細表（見臺灣臺中地方檢察署101年度偵字第26460號卷第142頁） ③陳仕安之新光銀行帳號000-0000000000000號帳戶之（開戶資料）暨交易明細（見臺灣臺中地方檢察署101年度偵字第26459號卷二第143頁） 張君瑩共同犯詐欺取財罪，處有期徒刑7月。    林峻緯共同犯詐欺取財罪，處有期徒刑7月。    臺灣新光商業銀行城北分行帳號：000-0000000000000戶名：陳仕安     許孟諺、真實姓名年籍不詳之詐欺集團成員    17【※起訴書附表一編號95-3】 矯君怡 被害人於100年12月10日19時46分、19時54分許接獲某姓名、年籍不詳之詐欺集團成員假奇摩網拍賣家名義，誆稱被害人之前購買物品結帳時，因某種因素而導致變成分期付款，會造成被害人的帳戶12個月會自動扣款，被害人沒多久又接到自稱是銀行客服人員的電話，稱要幫被害人做取消分期扣款，被害人不疑有他，便按照指示去提款機操作進而遭詐騙，被騙金額共新台幣31,972元。（網購設定分期付款錯誤詐財案） 29,989 ①告訴人矯君怡於警詢中之供述（見臺灣臺中地方檢察署101年度偵字第26460號卷第144頁至第144頁背面） ②矯君怡之臺北富邦商業銀行之自動櫃員機交易明細表（見臺灣臺中地方檢察署101年度偵字第26460號卷第146頁至第148頁） ③呂欽豪之第一商業銀行000-00000000000號帳戶之開戶資料暨交易明細（見臺灣臺中地方檢察署101年度偵字第26459號卷三第45頁至第46頁背面） 張君瑩共同犯詐欺取財罪，處有期徒刑7月。    林峻緯共同犯詐欺取財罪，處有期徒刑7月。    1,983      第一商業銀行太平分行帳號：000-00000000000戶名：呂欽豪     許孟諺、真實姓名年籍不詳之詐欺集團成員    18【※起訴書附表一編號 110-2、附表四編號29-2】 洪榮智 被害人於100年12月13日接獲某姓名、年籍不詳之詐欺集團成員假網購賣家來電，謊稱被害人因購物付款時，因某種因素而導致變成分期付款，會造成被害人的帳戶12個月會自動扣款，要幫被害人通知銀行作取消分期扣款，之後歹徒假冒臺灣企銀行員來電稱要幫被害人做取消分期扣款，被害人不疑有他，便按照指示去提款機操作進而遭詐騙，被騙金額新台幣29,242元。（網購設定分期付款錯誤詐財案）。 29,242 ①告訴人洪榮智於警詢中之供述（見臺灣臺中地方檢察署101年度偵字第26460號卷第150頁至第152頁） ②洪榮智之臺灣銀行之自動櫃員機交易明細表（見臺灣臺中地方檢察署101年度偵字第26460號卷第153頁） 張君瑩共同犯詐欺取財罪，處有期徒刑7月。    林峻緯共同犯詐欺取財罪，處有期徒刑7月。    中華郵政股份有限公司前峰郵局帳號：000-00000000000000戶名：朱志平     許孟諺、王洋程、真實姓名年籍不詳之詐欺集團成員    19【※起訴書附表一編號114-1】 陳家娜 被害人於12月13日時分許接獲某姓名、年籍不詳之詐欺集團成員假"奇摩網拍賣家"的名義，誆稱被害人之前網路購物結帳時，因某種因素而導致變成分期付款，會造成被害人的帳戶12個月會自動扣款，被害人沒多久又接到自稱是"中國信託銀行客服"的電話，稱要幫被害人做取消分期扣款，被害人不疑有他，便按照指示去提款機操作進而遭詐騙，被騙金額共新台幣29,989元。（網購設定分期付款錯誤詐財案） 29,989 ①告訴人陳家娜於警詢中之供述（見臺灣臺中地方檢察署101年度偵字第26460號卷第155頁至第157頁） ②陳家娜之中國信託商業銀行之自動櫃員機交易明細表（見臺灣臺中地方檢察署101年度偵字第26460號卷第159頁） ③謝施羽之合作金庫銀行帳號000-0000000000000號帳戶之（開戶資料暨）交易明細（見臺灣臺中地方檢察署101年度偵字第26459號卷三第127頁） 張君瑩共同犯詐欺取財罪，處有期徒刑7月。    林峻緯共同犯詐欺取財罪，處有期徒刑7月。    合作金庫商業銀行台中分行帳號：000-0000000000000戶名：謝施羽     許孟諺、真實姓名年籍不詳之詐欺集團成員    20【※起訴書附表一編號129】 林筠真 被害人於100年12月22日19時50分許接獲某姓名、年籍不詳之詐欺集團成員假"網拍賣家"來電，謊稱被害人之前購物付款時，因某種因素而導致變成分期付款，會造成被害人的帳戶12個月會自動扣款，之後歹徒又假冒"台中二信客服"來電，稱要幫被害人做取消分期扣款，被害人不疑有他，便按照指示將個人右列帳戶金融卡寄到歹徒指定的處所，28日被害人查覺有問題，經檢視個人帳戶內交易資料，發現被領走新台幣20,000元。（網購設定分期付款錯誤詐財案） 20,000 ①告訴人林筠真於警詢中之供述（見臺灣臺中地方檢察署101年度偵字第26460號卷第161頁至第162頁） ②林筠真之宅配通收據、台中二信銀行存摺內頁影本（見見臺灣臺中地方檢察署101年度偵字第26460號卷第163頁至第164頁） ③林筠真之台中市第二信用合作社帳號000-00000000000000號帳戶之開戶資料暨交易明細（見臺灣臺中地方檢察署101年度偵字第26458號卷一第53頁至第62頁） 張君瑩共同犯詐欺取財罪，處有期徒刑7月。    林峻緯共同犯詐欺取財罪，處有期徒刑7月。    台中第二信用合作社帳號：000-00000000000000戶名：林筠真     許孟諺、真實姓名年籍不詳之詐欺集團成員    21【※起訴書附表一編號131-1】 吳珮綺 被害人於100年12月24日時分許接獲某姓名、年籍不詳之詐欺集團成員假"網拍賣家"來電，謊稱被害人之前購物付款時，因某種因素而導致變成分期付款，會造成被害人的帳戶12個月會自動扣款，之後歹徒又假冒"銀行客服"來電，稱要幫被害人做取消分期扣款，被害人不疑有他，便按照指示去提款機操作進而遭詐騙，共被騙金額新台幣29,983元。（網購設定分期付款錯誤詐財案） 29,983 ①告訴人吳珮綺於警詢中之供述（見臺灣臺中地方檢察署101年度偵字第26460號卷第165頁至第165頁背面） ②吳珮綺之臺北富邦商業銀行之銀行卡正反面、存摺內頁影本、網路銀行交易明細（見臺灣臺中地方檢察署101年度偵字第26460號卷第166頁至第167頁背面） ③劉家豪之中華郵局帳號000-00000000000000號帳戶之開戶資料（暨交易明細）（見臺灣臺中地方檢察署101年度偵字第26458號卷二第82-1頁） 張君瑩共同犯詐欺取財罪，處有期徒刑7月。    林峻緯共同犯詐欺取財罪，處有期徒刑7月。    中華郵政股份有限公司彰化曉陽路郵局帳號：000-00000000000000戶名：劉家豪     許孟諺、真實姓名年籍不詳之詐欺集團成員    22【※起訴書附表一編號152-3】 吳芷逸 被害人於101年02月09日時分許接獲某姓名、年籍不詳之詐欺集團成員假"網購客服"來電，謊稱被害人之前購物付款時，因某種因素而導致變成分期付款，會造成被害人的帳戶12個月會自動扣款，之後歹徒又假冒"銀行客服"來電，要幫被害人做取消分期扣款，被害人不疑有他，便按照指示去提款機操作進而遭詐騙，共被騙金額新台幣68,332元。（網購設定分期付款錯誤詐財案）【右列詐騙金額因人頭帳戶遭報案警示未被領出】 29,989【未被領出】 ①告訴人吳芷逸於警詢中之供述（見臺灣臺中地方檢察署101年度偵字第26460號卷第169頁至第170頁） ②吳芷逸之中華郵政自動櫃員機交易明細表、MyCard點數購買收據37張（見臺灣臺中地方檢察署101年度偵字第26460號卷第171頁至第173頁） ③吳進財之渣打銀行帳號000-00000000000000號帳戶之開戶資料暨交易明細（見臺灣臺中地方檢察署101年度偵字第26459號卷二第152頁背面至第153頁） 張君瑩共同犯詐欺取財罪，處有期徒刑7月。    林峻緯共同犯詐欺取財罪，處有期徒刑7月。    渣打國際商業銀行大園分行帳號：000-00000000000000戶名：吳進財     許孟諺、真實姓名年籍不詳之詐欺集團成員    23【※起訴書附表一編號153-3】 吳怡慧 被害人於101年02月12日時分許接獲某姓名、年籍不詳之詐欺集團成員假"奇摩網拍賣家"來電，謊稱被害人之前購物付款時，因某種因素而導致變成分期付款，會造成被害人的帳戶12個月會自動扣款，之後歹徒又假冒"郵局客服"來電，稱要幫被害人做取消分期扣款，被害人不疑有他，便按照指示去提款機操作進而遭詐騙，共被騙金額新台幣29,989元，另遭詐騙36,000元遊戲點卡及個人的合作金庫及郵局的金融卡（查被害人的合作金庫及郵局帳戶未被作為詐欺人頭帳戶之用）。（網購設定分期付款錯誤詐財案） 29,989 ①告訴人吳怡慧於警詢中之供述（見臺灣臺中地方檢察署101年度偵字第26460號卷第176頁至第177頁背面） ②吳怡慧之中華郵政自動櫃員機交易明細表、MyCard點數購買收據15張（見臺灣臺中地方檢察署101年度偵字第26460號卷第178頁至第186頁） ③王信智之合作金庫銀行帳號000-0000000000000號帳戶之開戶資料暨交易明細（見臺灣臺中地方檢察署101年度偵字第26459號卷三第115頁至第116頁背面） 張君瑩共同犯詐欺取財罪，處有期徒刑7月。    林峻緯共同犯詐欺取財罪，處有期徒刑7月。    合作金庫商業銀行埔墘分行帳號：000-0000000000000戶名：王信智     許孟諺、真實姓名年籍不詳之詐欺集團成員    24【※起訴書附表一編號4-3】 李明芙 被害人於100年11月05日15時許接獲某姓名、年籍不詳之詐欺集團成員假"網拍賣家"的名義，誆稱被害人之前購買物品結帳時，因某種因素而導致變成分期付款，會造成被害人的帳戶12個月會自動扣款，被害人沒多久又接到自稱是"土地銀行"客服人員的電話，稱要幫被害人做取消分期扣款，被害人不疑有他，便按照指示去提款機操作進而遭詐騙，被騙金額共新台幣12,017元，另遭詐騙26,000元遊戲點卡。（網購設定分期付款錯誤詐財案） 12,017 ①告訴人李明芙於警詢中之供述（見臺灣臺中地方檢察署101年度偵字第26460號卷第188頁至第189頁） ②李明芙之土地銀行自動櫃員機交易明細表、MyCard點數購買收據10張（見臺灣臺中地方檢察署101年度偵字第26460號卷第190頁至第195頁） ③黃勇誠之玉山銀行帳號000-0000000000000號帳戶之開戶資料暨交易明細（見臺灣臺中地方檢察署101年度偵字第26459號卷三第129頁、第132頁） 張君瑩共同犯詐欺取財罪，處有期徒刑7月。    林峻緯共同犯詐欺取財罪，處有期徒刑7月。    玉山銀行小港分行帳號：000-0000000000000戶名：黃勇誠     許孟諺、真實姓名年籍不詳之詐欺集團成員    25【※起訴書附表一編號6-2】 陳家奇 被害人於100年11月05日14時57分許獲某姓名、年籍不詳之詐欺集團成員假"奇摩拍賣賣家"的名義，誆稱被害人之前購買物品結帳時，因某種因素而導致變成分期付款，會造成被害人的帳戶12個月會自動扣款，被害人沒多久又接到自稱是"渣打銀行"客服人員的電話，稱要幫被害人做取消分期扣款，被害人不疑有他，便按照指示去提款機操作進而遭詐騙，被騙金額共新台幣23,151元。（網購設定分期付款錯誤詐財案） 23,151 ①告訴人陳家奇於警詢中之供述（見臺灣臺中地方檢察署101年度偵字第26460號卷第197頁至第198頁） ②陳家奇之安泰商業銀行自動櫃員機交易明細表（見臺灣臺中地方檢察署101年度偵字第26460號卷第200頁） ③張賢蘋之臺灣中小企業銀行帳號000-000000000000帳戶之開戶資料暨交易明細（見臺灣臺中地方檢察署101年度偵字第26458號卷二第133頁至第170頁） 張君瑩共同犯詐欺取財罪，處有期徒刑7月。    林峻緯共同犯詐欺取財罪，處有期徒刑7月。    臺灣中小企業銀行竹北分行帳號：000-00000000000戶名：張賢蘋     許孟諺、真實姓名年籍不詳之詐欺集團成員    26【※起訴書附表一編號32-4】 詹宜蓉 被害人於100年11月17日18時55分許接獲某姓名、年籍不詳之詐欺集團成員假"大買家量販店網路購物中心客服"的名義，誆稱被害人之前購買物品結帳時，因某種因素而導致變成分期付款，會造成被害人的帳戶12個月會自動扣款，被害人沒多久又接到自稱是"中國信託"客服人員的電話，稱要幫被害人做取消分期扣款，被害人不疑有他，便按照指示去提款機操作進而遭詐騙，被騙金額共新台幣10,318元。（網購設定分期付款錯誤詐財案） 10,318 ①告訴人詹宜蓉於警詢中之供述（見臺灣臺中地方檢察署101年度偵字第26460號卷第204頁至第205頁） ②詹宜蓉之中華郵政自動櫃員機交易明細表（見臺灣臺中地方檢察署101年度偵字第26460號卷第206頁） ③東文晟之國泰世華銀行帳號000-000000000000號帳戶之開戶資料暨交易明細（見臺灣臺中地方檢察署101年度偵字第26458號卷二第34頁、第56頁至第58頁） 張君瑩共同犯詐欺取財罪，處有期徒刑7月。    林峻緯共同犯詐欺取財罪，處有期徒刑7月。    國泰世華商業銀行永康分行帳號：000-000000000000戶名：東文晟     許孟諺、真實姓名年籍不詳之詐欺集團成員    27【※起訴書附表一編號34-2】 李美花 被害人於100年11月17日19時05分許接獲某姓名、年籍不詳之詐欺集團成員假"郵局"客服人員的名義，誆稱被害人之前在網路上購買物品結帳時，因某種因素而導致變成分期付款，會造成被害人的帳戶12個月會自動扣款，稱要幫被害人做取消分期扣款，被害人不疑有他，便按照指示去提款機操作進而遭詐騙，被騙金額共新台幣30,000元。（網購設定分期付款錯誤詐財案） 30,000 ①告訴人李美花於警詢中之供述（見臺灣臺中地方檢察署101年度偵字第26460號卷第208頁至第209頁） ②李美花之中華郵政之自動櫃員機交易明細表（見臺灣臺中地方檢察署101年度偵字第26460號卷第210頁） ③陳政良之中華郵局帳號000-00000000000000號帳戶之開戶資料（暨交易明細）（見臺灣臺中地方檢察署101年度偵字第26458號卷二第78-1頁） 張君瑩共同犯詐欺取財罪，處有期徒刑7月。    林峻緯共同犯詐欺取財罪，處有期徒刑7月。    中華郵政股份有限公司大坑郵局帳號：000-00000000000000戶名：陳政良     許孟諺、真實姓名年籍不詳之詐欺集團成員    28【※起訴書附表一編號54-2】 黃俊菁 被害人於100年11月22日18時20分許接獲某姓名、年籍不詳之詐欺集團成員假"奇摩網拍賣家"的名義，誆稱被害人之前購買物品結帳時，因某種因素而導致變成分期付款，會造成被害人的帳戶12個月會自動扣款，被害人沒多久又接到自稱是"郵局"客服人員的電話，稱要幫被害人做取消分期扣款，被害人不疑有他，便按照指示去提款機操作進而遭詐騙，被騙金額共新台幣29,988元，另遭詐騙34,000元遊戲點卡。（網購設定分期付款錯誤詐財案） 29,988 ①告訴人黃俊菁於警詢中之供述（見臺灣臺中地方檢察署101年度偵字第13643號卷八第203頁至第203頁背面） ②黃俊菁之彰化銀行之自動櫃員機交易明細表、彰化銀行存摺封面影本、內政部警政署反詐騙案件紀錄表（見臺灣臺中地方檢察署101年度偵字第26460號卷第211頁至第212頁） ③謝明谷之玉山銀行帳號000-0000000000000號帳戶之開戶資料暨交易明細（見臺灣臺中地方檢察署101年度偵字第26459號卷三第129頁、第頁） 張君瑩共同犯詐欺取財罪，處有期徒刑7月。    林峻緯共同犯詐欺取財罪，處有期徒刑7月。    玉山商業銀行屏東分行帳號：000-0000000000000戶名：謝明谷     許孟諺、真實姓名年籍不詳之詐欺集團成員    29【※起訴書附表一編號56、編號57-1、編號60-2】 李慶輝 被害人於100年11月23日21時許接獲某姓名、年籍不詳之詐欺集團成員假"奇摩網拍賣家-TAIJI服飾"的名義，誆稱被害人之前購買物品結帳時，因某種因素而導致變成分期付款，會造成被害人的帳戶12個月會自動扣款，被害人沒多久又接到自稱是"玉山"客服人員的電話，稱要幫被害人做取消分期扣款，被害人不疑有他，便按照指示去提款機操作進而遭詐騙，被騙金額共新台幣142,272元（網購設定分期付款錯誤詐財案） 49,983 ①告訴人李慶輝於警詢中之供述（見臺灣臺中地方檢察署101年度偵字第26460號卷第214頁至第215頁） ②李慶輝之玉山銀行網路銀行交易明細、郵政存簿儲金簿及玉山銀行存摺封面暨內頁影本、玉山銀行自動櫃員機交易明細表（見臺灣臺中地方檢察署101年度偵字第26460號卷第219頁至第222頁） ③林伯融之玉山銀行帳號000-0000000000000號帳戶之開戶資料暨交易明細（見臺灣臺中地方檢察署101年度偵字第26459號卷三第130頁、第135頁） ④林惠梓之渣打銀行帳號000-00000000000000號帳戶之開戶資料暨交易明細（見臺灣臺中地方檢察署101年度偵字第26459號卷二第151頁至第152頁） ⑤溫俊銘之玉山銀行帳號000-0000000000000號帳戶之開戶資料暨交易明細（見臺灣臺中地方檢察署101年度偵字第26459號卷三第130頁、第134頁） 張君瑩共同犯詐欺取財罪，處有期徒刑7月。    林峻緯共同犯詐欺取財罪，處有期徒刑7月。    41,983      29,983      20,323      玉山商業銀行大順分行帳號：000-0000000000000戶名：溫俊銘      渣打國際商業銀行帳號：000-00000000000000戶名：林惠梓     許孟諺、真實姓名年籍不詳之詐欺集團成員       玉山商業銀行東嘉義分行帳號：000-0000000000000戶名：林伯融   30【※起訴書附表一編號57-2、編號58-2】 陳玟琪（起訴書誤載為陳玟琦） 被害人於100年11月23日20時許接獲某姓名、年籍不詳之詐欺集團成員假"奇摩網拍賣家-欣穎"的名義，誆稱被害人之前購買物品結帳時，因某種因素而導致變成分期付款，會造成被害人的帳戶12個月會自動扣款，被害人沒多久又接到自稱是"華南銀行"客服人員的電話，稱要幫被害人做取消分期扣款，被害人不疑有他，便按照指示去提款機操作進而遭詐騙，被騙金額共新台幣129,967元（網購設定分期付款錯誤詐財案） 69,989 ①告訴人陳玟琪於警詢中之供述（見臺灣臺中地方檢察署101年度偵字第13643號卷八第123頁至第214頁） ②陳玟琪之新光銀行自動櫃員機交易明細表、台新銀行自動櫃員機交易明細表、彰化銀行自動櫃員機交易明細表、內政部警政署反詐騙諮詢專線紀錄表（見臺灣臺中地方檢察署101年度偵字第26460號卷第223頁至第227頁） ③林惠梓之渣打銀行帳號000-00000000000000號帳戶之開戶資料暨交易明細（見臺灣臺中地方檢察署101年度偵字第26459號卷二第151頁至第152頁） ④林惠梓之國泰世華銀行帳號000-000000000000號帳戶之開戶資料暨交易明細（見臺灣臺中地方檢察署101年度偵字第26459號卷三第76頁、第95頁至第96頁） 張君瑩共同犯詐欺取財罪，處有期徒刑7月。    林峻緯共同犯詐欺取財罪，處有期徒刑7月。    29,989      29,989      渣打國際商業銀行帳號：000-00000000000000戶名：林惠梓      國泰世華銀行北新竹分行帳號：000-000000000000戶名：林惠梓     許孟諺、真實姓名年籍不詳之詐欺集團成員    31【※起訴書附表一編號64-3】 陳志鴻（起訴書誤載為陳世鴻） 被害人於100年11月25日22時許接獲某姓名、年籍不詳之詐欺集團成員假"奇摩網拍賣家-SLC"的名義，誆稱被害人之前購買物品結帳時，因某種因素而導致變成分期付款，會造成被害人的帳戶12個月會自動扣款，被害人沒多久又接到自稱是"第一銀行"客服人員的電話，稱要幫被害人做取消分期扣款，被害人不疑有他，便按照指示去提款機操作進而遭詐騙，被騙金額共新台幣12,983元。（網購設定分期付款錯誤詐財案） 12,983 ①告訴人陳志鴻於警詢中之供述（見臺灣臺中地方檢察署101年度偵字第26460號卷第229頁至第229頁背面） ②陳志鴻之國泰世華銀行之自動櫃員機交易明細表（見臺灣臺中地方檢察署101年度偵字第26460號卷第230頁） ③江雨涵之土地銀行帳號000-000000000000號帳戶之開戶資料暨交易明細（見臺灣臺中地方檢察署101年度偵字第26459號卷二第221頁至第224頁） 張君瑩共同犯詐欺取財罪，處有期徒刑7月。    林峻緯共同犯詐欺取財罪，處有期徒刑7月。    臺灣土地銀行石門分行帳號：000-000000000000戶名：江雨涵     許孟諺、真實姓名年籍不詳之詐欺集團成員    32【※起訴書附表一編號73】 辛宇豪 被害人於100年11月30日17時41分許接獲某姓名、年籍不詳之詐欺集團成員假"網拍賣家"的名義，誆稱被害人之前購買物品結帳時，因某種因素而導致變成分期付款，會造成被害人的帳戶12個月會自動扣款，被害人沒多久又接到自稱是"永豐銀行"客服人員的電話，稱要幫被害人做取消分期扣款，被害人不疑有他，便按照指示去提款機操作進而遭詐騙，被騙金額共新台幣29,985元，另遭詐騙96,000元的遊戲點卡。（網購設定分期付款錯誤詐財案） 29,985 ①告訴人辛宇豪於警詢中之供述（見臺灣臺中地方檢察署101年度偵字第26460號卷第234頁至第235頁、第236頁至第236頁背面） ②辛宇豪之鹿港信用合作社網路銀行交易明細、MyCard點數購買收據32張（見臺灣臺中地方檢察署101年度偵字第26460號卷第238頁至第240頁） ③莊景明之中國信託帳號000-000000000000號帳戶之開戶資料暨交易明細（見臺灣臺中地方檢察署101年度偵字第26459號卷三第163頁至第164頁背面） 張君瑩共同犯詐欺取財罪，處有期徒刑7月。    林峻緯共同犯詐欺取財罪，處有期徒刑7月。    臺灣銀行永康分行帳號：000-000000000000戶名：莊景明     許孟諺、真實姓名年籍不詳之詐欺集團成員    33【※起訴書附表一編號86-3、編號90-1】 陳美伃 被害人於12月09日19時10分許接獲某姓名、年籍不詳之詐欺集團成員假"PCHOME網購中心客服"的名義，誆稱被害人之前網路購物結帳時，因某種因素而導致變成分期付款，會造成被害人的帳戶12個月會自動扣款，被害人沒多久又接到自稱是"國泰世華銀行"的電話，稱要幫被害人做取消分期扣款，被害人不疑有他，便按照指示去提款機操作進而遭詐騙，共被騙金額新台幣53,983元，另遭詐騙36,000元的遊戲點卡。（網購設定分期付款錯誤詐財案） 23,998 ①告訴人陳美伃於警詢中之供述（見臺灣臺中地方檢察署101年度偵字第13643號卷九第197頁至第198頁背面） ②陳美伃之台新銀行及中國信託自動櫃員機交易明細表、內政部警政署反詐騙諮詢紀錄表、MyCard遊戲點數購買收據13張（見臺灣臺中地方檢察署101年度偵字第26460號卷第242頁至第243頁、101年度偵字第13643號卷九第232頁至第234頁） ③黃妍錚之華南銀行帳號000-000000000000號帳戶之開戶資料暨交易明細（見臺灣臺中地方檢察署101年度偵字第26459號卷三第14頁、第32頁） ④朱佑倫之臺灣中小企業銀行帳號000-00000000000號帳戶之開戶資料暨交易明細（見臺灣臺中地方檢察署101年度偵字第26459號卷二第183頁至第185頁） 張君瑩共同犯詐欺取財罪，處有期徒刑7月。    林峻緯共同犯詐欺取財罪，處有期徒刑7月。    29,985      臺灣中小企業銀行豐原分行帳號：000-00000000000戶名：朱佑倫      華南商業銀行新莊分行帳號：000-000000000000戶名：黃妍錚     許孟諺、真實姓名年籍不詳之詐欺集團成員    34【※起訴書附表一編號86-4】 賴郁臻 被害人於12月09日19時09分許接獲某姓名、年籍不詳之詐欺集團成員假"奇摩網拍客服"的名義，誆稱被害人之前網路購物結帳時，因某種因素而導致變成分期付款，會造成被害人的帳戶12個月會自動扣款，被害人沒多久又接到自稱是"台北富邦銀行"的電話，稱要幫被害人做取消分期扣款，被害人不疑有他，便按照指示去提款機操作進而遭詐騙，共被騙金額新台幣17,065元。（網購設定分期付款錯誤詐財案） 17,065 ①告訴人賴郁臻於警詢中之供述（見臺灣臺中地方檢察署101年度偵字第26460號卷第245頁至第247頁） ②賴郁臻之彰化銀行自動櫃員機交易明細表（見臺灣臺中地方檢察署101年度偵字第26460號卷第248頁） ③朱佑倫之臺灣中小企業銀行帳號000-00000000000號帳戶之開戶資料暨交易明細（見臺灣臺中地方檢察署101年度偵字第26459號卷二第183頁至第185頁） 張君瑩共同犯詐欺取財罪，處有期徒刑7月。    林峻緯共同犯詐欺取財罪，處有期徒刑7月。    臺灣中小企業銀行豐原分行帳號：000-00000000000戶名：朱佑倫     許孟諺、真實姓名年籍不詳之詐欺集團成員    35【※起訴書附表四編號26-3、附表一編號98-3】 劉乃華 被害人於100年12月14日19時56分許接獲某姓名、年籍不詳之詐欺集團成員假PCHO ME商店街網購賣家來電，謊稱被害人因購物付款時，因某種因素而導致變成分期付款，會造成被害人的帳戶12個月會自動扣款，要幫被害人通知銀行作取消分期扣款，之後歹徒假冒遠東銀行行員來電稱要幫被害人做取消分期扣款，被害人不疑有他，便按照指示去提款機操作進而遭詐騙，共被騙金額新台幣4,989元。（網購設定分期付款錯誤詐財案）。 4,989 ①告訴人劉乃華於警詢中之供述（見臺灣臺中地方檢察署101年度偵字第13643號卷十第1頁至第2頁） ②劉乃華之內政部警政署反詐騙諮詢專線紀錄表、存摺內頁封面影本（見臺灣臺中地方檢察署101年度偵字第26460號卷第249頁至第250頁） 張君瑩共同犯詐欺取財罪，處有期徒刑7月。    林峻緯共同犯詐欺取財罪，處有期徒刑7月。    中華郵政股份有限公司彰化光復路郵局帳號：000-00000000000000戶名：謝榮輝【此人頭帳戶由許孟諺移轉給王洋程】     許孟諺、王洋程、真實姓名年籍不詳之詐欺集團成員    36【※起訴書附表一編號102-1】 李玉生 被害人於12月11日17時57分許接獲某姓名、年籍不詳之詐欺集團成員假"奇摩網拍客服"的名義，誆稱被害人之前網路購物結帳時，因某種因素而導致變成分期付款，會造成被害人的帳戶12個月會自動扣款，被害人沒多久又接到自稱是"合作金庫銀行客服"的電話，稱要幫被害人做取消分期扣款，被害人不疑有他，便按照指示去提款機操作進而遭詐騙，被騙金額共新台幣99,967元。（網購設定分期付款錯誤詐財案） 29,984 ①告訴人李玉生於警詢中之供述（見臺灣臺中地方檢察署101年度偵字第13643號卷十第28頁至第28頁背面） ②李玉生之內政部警政署反詐騙諮詢專線紀錄表、中國信託自動櫃員機交易明細表、玉山銀行網路轉帳交易明細表（見臺灣臺中地方檢察署101年度偵字第26460號卷第251頁至第253頁） ③郭安安之彰化銀行帳號000-00000000000000號帳戶之開戶資料暨交易明細（見臺灣臺中地方檢察署101年度偵字第26459號卷一第255頁至第259頁背面） 張君瑩共同犯詐欺取財罪，處有期徒刑7月。    林峻緯共同犯詐欺取財罪，處有期徒刑7月。    彰化商業銀行虎尾分行帳號：000-00000000000000戶名：郭安安     許孟諺、真實姓名年籍不詳之詐欺集團成員    37【※起訴書附表四編號28-3、附表一編號104-3】 蕭裕銘 被害人於100年12月12日17時33分許接獲某姓名、年籍不詳之詐欺集團成員假FN時尚美鞋客服來電，謊稱被害人因購物付款時，因某種因素而導致變成分期付款，會造成被害人的帳戶12個月會自動扣款，要幫被害人作取消分期扣款，被害人不疑有他，便按照指示去提款機操作進而遭詐騙，共被騙金額新台幣7,122元。（網購設定分期付款錯誤詐財案）。 7,122 ①告訴人蕭裕銘於警詢中之供述（見臺灣臺中地方檢察署101年度偵字第26460號卷第255頁至第256頁） ②蕭裕銘之玉山銀行自動櫃員機交易明細表、玉山銀行存摺封面暨內頁影本（見臺灣臺中地方檢察署101年度偵字第26460號卷第257頁至第258頁） ③邱健原之渣打國際商業銀行帳號000-00000000000000號帳戶之開戶資料暨交易明細（見臺灣臺中地方檢察署101年度偵字第26459號卷一第131-1頁至第132頁背面） 張君瑩共同犯詐欺取財罪，處有期徒刑7月。    林峻緯共同犯詐欺取財罪，處有期徒刑7月。    渣打國際商業銀行台中分行帳號：000-00000000000000戶名：邱健原     許孟諺、王洋程、真實姓名年籍不詳之詐欺集團成員    38【※起訴書附表四編號32-1、附表一編號106-1、編號113-3】 翁祖偉 被害人於100年12月13日19時40分許接獲某姓名、年籍不詳之詐欺集團成員假奇摩拍賣賣家來電，謊稱被害人因購物付款時，因某種因素而導致變成分期付款，會造成被害人的帳戶12個月會自動扣款，要幫被害人通知銀行作取消分期扣款，之後歹徒假冒臺灣企銀行員來電稱要幫被害人做取消分期扣款，被害人不疑有他，便按照指示利用網路操作進而遭詐騙，被騙金額新台幣97,221元。（網購設定分期付款錯誤詐財案）。 57,122 ①告訴人翁祖偉於警詢中之供述（見臺灣臺中地方檢察署1年度偵字第13643號卷十第67頁至第69頁） ②翁祖偉之內政部警政署反詐騙案件紀錄表、中國信託商業銀行自動櫃員機交易明細表、合作金庫網路銀行交易明細表（見臺灣臺中地方檢察署101年度偵字第26460號卷第259頁至第261頁） ③謝施羽之三信商業銀行帳號000-0000000000號帳戶之開戶資料暨交易明細（見臺灣臺中地方檢察署101年度偵字第26459號卷二第104頁至第105頁） ④許玉潔之臺灣中小企業銀行帳號000-00000000000號帳戶之開戶資料暨交易明細（見臺灣臺中地方檢察署101年度偵字第26459號卷一第170頁至第200頁） 張君瑩共同犯詐欺取財罪，處有期徒刑7月。    林峻緯共同犯詐欺取財罪，處有期徒刑7月。    29,985      10,123      臺灣中小企業銀行龍潭分行帳號：000-00000000000戶名：許玉潔      三信商業銀行南屯分行帳號：000-0000000000戶名：謝施羽     被害人於12月13日19時40分許接獲某姓名、年籍不詳之詐欺集團成員假"奇摩網拍客服"的名義，誆稱被害人之前網路購物結帳時，因某種因素而導致變成分期付款，會造成被害人的帳戶12個月會自動扣款，被害人沒多久又接到自稱是"台灣企銀客服"的電話，稱要幫被害人做取消分期扣款，被害人不疑有他，便按照指示去提款機操作進而遭詐騙，被騙金額共新台幣97,231元。（網購設定分期付款錯誤詐財案）      許孟諺、王洋程、真實姓名年籍不詳之詐欺集團成員    39【※起訴書附表四編號31-2、附表一編號107-2】 林利達 被害人於100年12月13日20時37分接獲某姓名、年籍不詳之詐欺集團成員假奇摩拍賣賣家來電，謊稱被害人因購物付款時，因某種因素而導致變成分期付款，會造成被害人的帳戶12個月會自動扣款，要幫被害人通知銀行作取消分期扣款，之後歹徒假冒中國信託銀行行員來電稱要幫被害人做取消分期扣款，被害人不疑有他，便按照指示利用網路操作進而遭詐騙，被騙金額新台幣29,988元，另遭詐騙3,000元的遊戲點卡。（網購設定分期付款錯誤詐財案）。 29,988 ①告訴人林利達於警詢中之供述（見臺灣臺中地方檢察署101年度偵字第136430號卷十第76頁至第77頁） ②林利達之內政部警政署反詐騙諮詢專線紀錄表、中國信託商業銀行自動櫃員機交易明細表、MyCard點數購買收據（見臺灣臺中地方檢察署101年度偵字第26460號卷第262頁至第263頁） ③許玉潔之合作金庫銀行帳號000-0000000000000號帳戶之開戶資料暨交易明細（見臺灣臺中地方檢察署101年度偵字第26459號卷一第53頁至第54頁） 張君瑩共同犯詐欺取財罪，處有期徒刑7月。    林峻緯共同犯詐欺取財罪，處有期徒刑7月。    合作金庫商業銀行桃園分行帳號：000-0000000000000戶名：許玉潔     許孟諺、王洋程、真實姓名年籍不詳之詐欺集團成員    40【※起訴書附表一編號114-2】 孫家珍 被害人於12月13日18時14分許接獲某姓名、年籍不詳之詐欺集團成員假"PCHOME商店街客服"的名義，誆稱被害人之前網路購物結帳時，因某種因素而導致變成分期付款，會造成被害人的帳戶12個月會自動扣款，被害人沒多久又接到自稱是"中國信託銀行客服"的電話，稱要幫被害人做取消分期扣款，被害人不疑有他，便按照指示去提款機操作進而遭詐騙，被騙金額共新台幣54,792元。（網購設定分期付款錯誤詐財案） 29,989 ①告訴人孫家珍於警詢中之供述（見臺灣臺中地方檢察署101年度偵字第26460號卷第265頁至第267頁） ②孫家珍之中國信託商業銀行自動櫃員機交易明細表（見臺灣臺中地方檢察署101年度偵字第26460號卷第268頁） ③謝施羽之合作金庫銀行帳號000-0000000000000號帳戶之（開戶資料暨）交易明細（見臺灣臺中地方檢察署101年度偵字第26459號卷三第127頁） 張君瑩共同犯詐欺取財罪，處有期徒刑7月。    林峻緯共同犯詐欺取財罪，處有期徒刑7月。    10,123      合作金庫商業銀行台中分行帳號：000-0000000000000戶名：謝施羽     許孟諺、真實姓名年籍不詳之詐欺集團成員    41【※起訴書附表一編號115-2】 沈俊年 被害人於12月16日18時許接獲某姓名、年籍不詳之詐欺集團成員假"奇摩網拍客服"的名義，誆稱被害人之前網路購物結帳時，因某種因素而導致變成分期付款，會造成被害人的帳戶12個月會自動扣款，被害人沒多久又接到自稱是"郵局客服"的電話，稱要幫被害人做取消分期扣款，被害人不疑有他，便按照指示去提款機操作進而遭詐騙，被騙金額共新台幣27,998元。（網購設定分期付款錯誤詐財案） 27,998 ①告訴人沈俊年於警詢中之供述（見臺灣臺中地方檢察署101年度偵字第26460號卷第270頁至第271頁） ②沈俊年之郵政存簿儲金簿封面暨內頁影本（見臺灣臺中地方檢察署101年度偵字第26460號卷第272頁） ③李姿瑩之華南銀行帳號000-000000000000號帳戶之開戶資料暨交易明細（見臺灣臺中地方檢察署101年度偵字第26459號卷三第20頁、第35頁） 張君瑩共同犯詐欺取財罪，處有期徒刑7月。    林峻緯共同犯詐欺取財罪，處有期徒刑7月。    華南商業銀行華江分行帳號：000-000000000000戶名：李姿瑩     許孟諺、真實姓名年籍不詳之詐欺集團成員    42【※起訴書附表一編號134-2】 周承逸 被害人於12月27日17時03分許接獲某姓名、年籍不詳之詐欺集團成員假"PCHOME網購客服"的名義，誆稱被害人之前網路購物結帳時，因某種因素而導致變成分期付款，會造成被害人的帳戶12個月會自動扣款，被害人沒多久又接到自稱是"郵局客服"的電話，稱要幫被害人做取消分期扣款，被害人不疑有他，便按照指示去提款機操作進而遭詐騙，被騙金額共新台幣12,345元。（網購設定分期付款錯誤詐財案） 12,345 ①告訴人周承逸於警詢中之供述（見臺灣臺中地方檢察署101年度偵字第26460號卷第275頁至第276頁） ②周承逸之中華郵政自動櫃員機交易明細表（見臺灣臺中地方檢察署101年度偵字第26460號卷第279頁至第280頁） ③劉嘉田之聯邦商業銀行帳號000-000000000000號帳戶之開戶資料（見臺灣臺中地方檢察署101年度偵字第26458號卷一第78頁、第82頁至第87頁） 張君瑩共同犯詐欺取財罪，處有期徒刑7月。    林峻緯共同犯詐欺取財罪，處有期徒刑7月。    聯邦商業銀行帳號：000-000000000000戶名：劉嘉田     許孟諺、真實姓名年籍不詳之詐欺集團成員    43【※起訴書附表一編號141-1】 蘇春子 於100年12月29日11時許由某姓名、年籍不詳之詐欺集團成員假冒被害人的二女兒（王秋英），說有急用向被害人借款，被害人不疑有他，至郵局提領新台幣100,000元，於15時10分，由一名王森添的男子到被害人家中拿走新台幣100,000元後，該王姓男子再依歹徒指示匯入右列人頭帳戶，經被害人與二女兒（王秋英）求證後，二女兒（王秋英）稱並無打電話向被害人借錢，被害人始知遭詐騙。（佯稱親友借錢詐財案） 100,000 ①告訴人蘇春子於警詢中之供述（見臺灣臺中地方檢察署101年度偵字第26460號卷第285頁至第286頁） ②王森添之京城銀行匯款委託書（見臺灣臺中地方檢察署101年度偵字第26460號卷第286頁） ③呂皓霖之臺灣銀行帳號000-000000000000號帳戶之開戶資料（暨交易明細）（見臺灣臺中地方檢察署101年度偵字第26458號卷一第64頁至第64頁背面） 張君瑩共同犯詐欺取財罪，處有期徒刑7月。    林峻緯共同犯詐欺取財罪，處有期徒刑7月。    臺灣銀行左營分行帳號：000-000000000000戶名：呂皓霖     許孟諺、真實姓名年籍不詳之詐欺集團成員    44【※起訴書附表一編號153-1】 陳朝發 被害人於101年02月12日16時50分許接獲某姓名、年籍不詳之詐欺集團成員假"網拍賣家"來電，謊稱被害人之前購物付款時，因某種因素而導致變成分期付款，會造成被害人的帳戶12個月會自動扣款，之後歹徒又假冒"聯邦銀行客服"來電，稱要幫被害人做取消分期扣款，被害人不疑有他，便按照指示去提款機操作進而遭詐騙，共被騙金額新台幣29,983元。（網購設定分期付款錯誤詐財案） 29,989 ①陳朝發之內政部警政署反詐騙諮詢專線紀錄表、土地銀行自動櫃員機交易明細表（見臺灣臺中地方檢察署101年度偵字第26460號卷第287頁至第288頁） ②王信智之合作金庫銀行帳號000-0000000000000號帳戶之開戶資料暨交易明細（見臺灣臺中地方檢察署101年度偵字第26459號卷三第115頁至第116頁背面） 張君瑩共同犯詐欺取財罪，處有期徒刑7月。    林峻緯共同犯詐欺取財罪，處有期徒刑7月。    合作金庫商業銀行埔墘分行帳號：000-0000000000000戶名：王信智     許孟諺、真實姓名年籍不詳之詐欺集團成員    45【※起訴書附表一編號155-2】 柳淑文 被害人於101年02月14日19時11分許接獲某姓名、年籍不詳之詐欺集團成員假"大買家網購客服"來電，謊稱被害人之前購物付款時，因某種因素而導致變成分期付款，會造成被害人的帳戶12個月會自動扣款，之後歹徒又假冒"玉山銀行客服"來電，稱要幫被害人做取消分期扣款，被害人不疑有他，便按照指示去提款機操作進而遭詐騙，被騙金額共新台幣145,236元。（網購設定分期付款錯誤詐財案） 69,999 ①柳淑文之內政部警政署反詐騙諮詢專線紀錄表、玉山銀行網路銀行交易明細、中華郵政自動櫃員機交易明細表（見臺灣臺中地方檢察署101年度偵字第26460號卷第289頁至第291頁背面） ②王晨翔之玉山銀行帳號000-0000000000000號帳戶之開戶資料暨交易明細（見臺灣臺中地方檢察署101年度偵字第26459號卷三第131-1頁、第141頁） 張君瑩共同犯詐欺取財罪，處有期徒刑7月。    林峻緯共同犯詐欺取財罪，處有期徒刑7月。    玉山商業銀行三峽分行帳號：000-0000000000000戶名：王晨翔     許孟諺、真實姓名年籍不詳之詐欺集團成員    46【※起訴書附表一編號156-3】 蔡佩吟 被害人於101年02月14日19時許接獲某姓名、年籍不詳之詐欺集團成員假" PCHOME網拍客服"來電，謊稱被害人之前購物付款時，因某種因素而導致變成分期付款，會造成被害人的帳戶12個月會自動扣款，之後歹徒又假冒"中國信託銀行客服"來電，稱要幫被害人做取消分期扣款，被害人不疑有他，便按照指示去提款機操作進而遭詐騙，被騙金額共新台幣29,989元，另遭詐騙41,000元遊戲點卡。（網購設定分期付款錯誤詐財案） 29,989 ①告訴人蔡佩吟於警詢中之供述（見臺灣臺中地方檢察署101年度偵字第26460號卷第293頁至第295頁） ②蔡佩吟之Mycard點數購買收據15張、中華郵政自動櫃員機交易明細表（見臺灣臺中地方檢察署101年度偵字第26460號卷第296頁至第303頁背面） 張君瑩共同犯詐欺取財罪，處有期徒刑7月。    林峻緯共同犯詐欺取財罪，處有期徒刑7月。    永豐商業銀行江子翠分行帳號：000-00000000000000戶名：邱朝瑋     許孟諺、真實姓名年籍不詳之詐欺集團成員    47【※起訴書附表四編號9-3】 謝宜謹 被害人於11月26日16時30分許接獲某姓名、年籍不詳之詐欺集團成員假網拍賣家的名義，誆稱被害人之前網路購物結帳時，因某種因素而導致變成分期付款，會造成被害人的帳戶12個月會自動扣款，被害人沒多久又接到自稱是"第一商業銀行"的電話，稱要幫被害人做取消分期扣款，被害人不疑有他，便按照指示去提款機操作進而遭詐騙，共被騙金額新台幣29,981元。（網購設定分期付款錯誤詐財案） 9,998 ①告訴人謝宜謹於警詢之供述（見臺灣臺中地方檢察署101年度偵字第26456號卷二第4頁至第6頁） ②謝宜謹之第一商業銀行之自動櫃員機交易明細表1張（見臺灣臺中地方檢察署101年度偵字第26456號卷二第11頁） 張君瑩共同犯詐欺取財罪，處有期徒刑7月。    林峻緯共同犯詐欺取財罪，處有期徒刑7月。    國泰世華商業銀行嘉泰分行帳號：000-000000000000（戶名：蔡桂琴）     王洋程、真實姓名年籍不詳之詐欺集團成員    48【※起訴書附表四編號10-1、附表一編號66-5】 楊基章 被害人於11月26日15時許接獲某姓名、年籍不詳之詐欺集團成員假大買家服務專員的名義，誆稱被害人之前網路購物結帳時，因某種因素而導致變成分期付款，會造成被害人的帳戶12個月會自動扣款，稱要幫被害人做取消分期扣款，被害人不疑有他，便按照指示去提款機操作進而遭詐騙，共被騙金額新台幣252,047元。（網購設定分期付款錯誤詐財案） 27,453 ①告訴人楊基章於警詢之供述（見臺灣臺中地方檢察署101年度偵字第26456號卷二第10頁至第12頁） ②楊基章之土地銀行銀行、中華郵政之自動櫃員機交易明細表（見臺灣臺中地方檢察署101年度偵字第26456號卷二第13頁至第15頁） 張君瑩共同犯詐欺取財罪，處有期徒刑7月。    林峻緯共同犯詐欺取財罪，處有期徒刑7月。    29,989      臺灣銀行太保分行帳號：000-000000000000（戶名：蔡桂琴）      中華郵政股份有限公司后里義里郵局帳號：000-00000000000000戶名：葉建志     許孟諺、王洋程、真實姓名年籍不詳之詐欺集團成員    49【※起訴書附表四編號14-2】 王冠翔 被害人於11月30日18時許接獲某姓名、年籍不詳之詐欺集團成員假網拍賣家的名義，誆稱被害人之前網路購物結帳時，因某種因素而導致變成分期付款，會造成被害人的帳戶12個月會自動扣款，被害人沒多久又接到自稱是"臺灣銀行"行員的電話，稱要幫被害人做取消分期扣款，被害人不疑有他，便按照指示去提款機操作進而遭詐騙，共被騙金額新台幣139,967元。（網購設定分期付款錯誤詐財案） 29,989 ①告訴人王冠翔於警詢之供述（見臺灣臺中地方檢察署101年度偵字第26456號卷二第17頁至第18頁） ②王冠翔之臺灣銀行網路銀行交易明細暨兆豐銀行自動櫃員機交易明細表（見臺灣臺中地方檢察署101年度偵字第26456號卷二第19頁至第22頁） 張君瑩共同犯詐欺取財罪，處有期徒刑7月。    林峻緯共同犯詐欺取財罪，處有期徒刑7月。    彰化商業銀行南屯分行帳號：000-00000000000000(戶名：王紫珊)     王洋程、真實姓名年籍不詳之詐欺集團成員    50【※起訴書附表四編號26-2、附表一編號98-2】 陳雅怡 被害人於100年12月14日20時接獲某姓名、年籍不詳之詐欺集團成員假大買家網路量販店員工來電，謊稱被害人因購物付款時，因某種因素而導致變成分期付款，會造成被害人的帳戶12個月會自動扣款，要幫被害人通知銀行作取消分期扣款，之後歹徒假冒臺灣企銀行員來電稱要幫被害人做取消分期扣款，被害人不疑有他，便按照指示去提款機操作進而遭詐騙，共被騙金額新台幣29,220元。（網購設定分期付款錯誤詐財案） 24,655 ①告訴人陳雅怡於警詢之供述（見臺灣臺中地方檢察署101年度偵字第26456號卷二第23頁至第18頁） ②陳雅怡之土地銀行自動櫃員機交易明細表暨臺灣（見臺灣臺中地方檢察署101年度偵字第26456號卷二第頁至第27頁） 張君瑩共同犯詐欺取財罪，處有期徒刑7月。    林峻緯共同犯詐欺取財罪，處有期徒刑7月。    4,242      中華郵政股份有限公司彰化光復路郵局帳號：000-00000000000000戶名：謝榮輝【此人頭帳戶由許孟諺移轉給王洋程】     許孟諺、王洋程、真實姓名年籍不詳之詐欺集團成員    51【※起訴書附表一編號2-5】 黃乙軒（起訴書誤載為王乙軒） 被害人於100年11月04日20時許接獲某姓名、年籍不詳之詐欺集團成員假"奇摩拍賣HI-TO本舖"的名義，誆稱被害人之前購買物品結帳時，因某種因素而導致變成分期付款，會造成被害人的帳戶12個月會自動扣款，被害人沒多久又接到自稱是"郵局"客服人員的電話，稱要幫被害人做取消分期扣款，被害人不疑有他，便按照指示去提款機操作進而遭詐騙，被騙金額共新台幣22,577元。（網購設定分期付款錯誤詐財案） 22,577 ①告訴人黃乙軒於警詢中之供述（見臺灣桃園地方檢察署101年度偵字第13643號卷六第14頁至第15頁） ②黃乙軒之中華郵政自動櫃員機交易明細表（見臺灣桃園地方檢察署101年度偵字第13643號卷六第15頁背面) ③王楚禾之中華郵局帳號000-00000000000000號帳戶之開戶資料（暨交易明細）（見臺灣臺中地方檢察署101年度偵字第26458號卷二第72-1頁） 張君瑩共同犯詐欺取財罪，處有期徒刑7月。    林峻緯共同犯詐欺取財罪，處有期徒刑7月。    中華郵政股份有限公司甲仙郵局帳號：000-00000000000000戶名：王楚禾     許孟諺、真實姓名年籍不詳之詐欺集團成員    52【※起訴書附表一編號4-1】 張峻豪 被害人於100年11月05日14時27分許接獲某姓名、年籍不詳之詐欺集團成員假"奇摩網拍賣家"的名義，誆稱被害人之前購買物品結帳時，因某種因素而導致變成分期付款，會造成被害人的帳戶12個月會自動扣款，被害人沒多久又接到自稱是"合作金庫銀行"客服人員的電話，稱要幫被害人做取消分期扣款，被害人不疑有他，便按照指示去提款機操作進而遭詐騙，被騙金額共新台幣29,983元，另遭詐騙13,000元遊戲點卡。（網購設定分期付款錯誤詐財案） 29,983 ①告訴人張峻豪於警詢中之供述（見臺灣桃園地方檢察署101年度偵字第13643號卷六第16頁至第17頁） ②張峻豪之MyCard點數購買收據5張、中國信託商業銀行自動櫃員機交易明細表（見臺灣桃園地方檢察署101年度偵字第13643號卷六第17頁背面至第18頁） ③黃勇誠之玉山銀行帳號000-0000000000000號帳戶之開戶資料暨交易明細（見臺灣臺中地方檢察署101年度偵字第26459號卷三第129頁） 張君瑩共同犯詐欺取財罪，處有期徒刑7月。    林峻緯共同犯詐欺取財罪，處有期徒刑7月。    玉山銀行小港分行帳號：000-0000000000000戶名：黃勇誠     許孟諺、真實姓名年籍不詳之詐欺集團成員    53【※起訴書附表一編號4-2】 黃信豪 被害人於100年11月05日14時許接獲某姓名、年籍不詳之詐欺集團成員假"奇摩網購賣家"的名義，誆稱被害人之前購買物品結帳時，因某種因素而導致變成分期付款，會造成被害人的帳戶12個月會自動扣款，稱要幫被害人做取消分期扣款，被害人不疑有他，便按照指示去提款機操作進而遭詐騙，被騙金額共新台幣29,984元。（網購設定分期付款錯誤詐財案） 29,984 ①告訴人黃信豪於警詢中之供述（見臺灣桃園地方檢察署101年度偵字第13643號卷六第19頁至第19頁背面） ②黃信豪之彰化銀行自動櫃員機交易明細表、金融機構聯防機制通報單（見臺灣桃園地方檢察署101年度偵字第13643號卷六第20頁至第20頁背面） ③黃勇誠之玉山銀行帳號000-0000000000000號帳戶之開戶資料暨交易明細（見臺灣臺中地方檢察署101年度偵字第26459號卷三第129頁、第132頁） 張君瑩共同犯詐欺取財罪，處有期徒刑7月。    林峻緯共同犯詐欺取財罪，處有期徒刑7月。    玉山銀行小港分行帳號：000-0000000000000戶名：黃勇誠     許孟諺、真實姓名年籍不詳之詐欺集團成員    54【※起訴書附表一編號5-1】 范聖清（起訴書誤載為范證清） 被害人於100年11月05日16時許接獲某姓名、年籍不詳之詐欺集團成員假"PCHOME商店街賣家"的名義，誆稱被害人之前購買物品結帳時，因某種因素而導致變成分期付款，會造成被害人的帳戶12個月會自動扣款，被害人沒多久又接到自稱是"郵局"客服人員的電話，稱要幫被害人做取消分期扣款，被害人不疑有他，便按照指示去提款機操作進而遭詐騙，被騙金額共新台幣29,640元，另遭詐騙30,000元遊戲點卡。（網購設定分期付款錯誤詐財案） 29,640 ①告訴人范聖清於警詢中之供述（見臺灣桃園地方檢察署101年度偵字第13643號卷六第23頁至第24頁） ②范聖清之MyCard點數購買收據11張（見臺灣桃園地方檢察署101年度偵字第13643號卷六第24頁背面至第26頁） ③李昱陞之中華郵局帳號000-00000000000000號帳戶之開戶資料暨交易明細（見臺灣臺中地方檢察署101年度偵字第26458號卷二第75-1頁） 張君瑩共同犯詐欺取財罪，處有期徒刑7月。    林峻緯共同犯詐欺取財罪，處有期徒刑7月。    中華郵政股份有限公司屏東大埔郵局帳號：000-00000000000000戶名：李昱陞     許孟諺、真實姓名年籍不詳之詐欺集團成員    55【※起訴書附表一編號5-2】 彭賀楷 被害人於100年11月05日17時09分許接獲某姓名、年籍不詳之詐欺集團成員假"網購賣家"的名義，誆稱被害人之前購買物品結帳時，因某種因素而導致變成分期付款，會造成被害人的帳戶12個月會自動扣款，被害人沒多久又接到自稱是"郵局"客服人員的電話，稱要幫被害人做取消分期扣款，被害人不疑有他，便按照指示去提款機操作進而遭詐騙，被騙金額共新台幣26,475元。（網購設定分期付款錯誤詐財案） 26,475 ①告訴人彭賀楷於警詢中之供述（見臺灣桃園地方檢察署101年度偵字第13643號卷六第26頁背面至第29頁） ②李昱陞之中華郵局帳號000-00000000000000號帳戶之開戶資料暨交易明細（見臺灣臺中地方檢察署101年度偵字第26458號卷二第75-1頁、第頁至第頁） 張君瑩共同犯詐欺取財罪，處有期徒刑7月。    林峻緯共同犯詐欺取財罪，處有期徒刑7月。    中華郵政股份有限公司屏東大埔郵局帳號：000-00000000000000戶名：李昱陞     許孟諺、真實姓名年籍不詳之詐欺集團成員    56【※起訴書附表一編號5-3】 吳曉鳳 被害人於100年11月05日17時許接獲某姓名、年籍不詳之詐欺集團成員假"PCHOME商店街賣家"的名義，誆稱被害人之前購買物品結帳時，因某種因素而導致變成分期付款，會造成被害人的帳戶12個月會自動扣款，被害人沒多久又接到自稱是"玉山銀行"客服人員的電話，稱要幫被害人做取消分期扣款，被害人不疑有他，便按照指示去提款機操作進而遭詐騙，被騙金額共新台幣29,989元。（網購設定分期付款錯誤詐財案） 29,989 ①告訴人吳曉鳳於警詢中之供述（見臺灣桃園地方檢察署101年度偵字第13643號卷六第30頁至第30頁背面） ②吳曉鳳之玉山銀行銀行自動櫃員機交易明細表（見臺灣桃園地方檢察署101年度偵字第13643號卷六第31頁） ③李昱陞之中華郵局帳號000-00000000000000號帳戶之開戶資料暨交易明細（見臺灣臺中地方檢察署101年度偵字第26458號卷二第75-1頁） 張君瑩共同犯詐欺取財罪，處有期徒刑7月。    林峻緯共同犯詐欺取財罪，處有期徒刑7月。    中華郵政股份有限公司屏東大埔郵局帳號：000-00000000000000戶名：李昱陞     許孟諺、真實姓名年籍不詳之詐欺集團成員    57【※起訴書附表一編號6-1】 陳禹蓁 被害人於100年11月05日19時30分許接獲某姓名、年籍不詳之詐欺集團成員假"網拍賣家"的名義，誆稱被害人之前購買物品結帳時，因某種因素而導致變成分期付款，會造成被害人的帳戶12個月會自動扣款，稱要幫被害人做取消分期扣款，被害人不疑有他，便按照指示去提款機操作進而遭詐騙，被騙金額共新台幣52,206元。（網購設定分期付款錯誤詐財案） 29,984 ①告訴人陳禹蓁於警詢中之供述（見臺灣桃園地方檢察署101年度偵字第13643號卷六第32頁至第32頁背面） ②陳禹蓁之遠東國際商業銀行自動櫃員機交易明細表（見臺灣桃園地方檢察署101年度偵字第13643號卷六第33頁） ③張賢蘋之臺灣中小企業銀行帳號000-00000000000號帳戶之開戶資料暨交易明細（見臺灣臺中地方檢察署101年度偵字第26458號卷二第133頁至第170頁） 張君瑩共同犯詐欺取財罪，處有期徒刑7月。    林峻緯共同犯詐欺取財罪，處有期徒刑7月。    22,222      臺灣中小企業銀行竹北分行帳號：000-00000000000戶名：張賢蘋     許孟諺、真實姓名年籍不詳之詐欺集團成員    58【※起訴書附表一編號6-3】 孫菀榕 被害人於100年11月05日21時許接獲某姓名、年籍不詳之詐欺集團成員假"奇摩拍賣賣家"天藍小舖"的名義，誆稱被害人之前購買物品結帳時，因某種因素而導致變成分期付款，會造成被害人的帳戶12個月會自動扣款，被害人沒多久又接到自稱是"玉山銀行"客服人員的電話，稱要幫被害人做取消分期扣款，被害人不疑有他，便按照指示去提款機操作進而遭詐騙，被騙金額共新台幣16,013元。（網購設定分期付款錯誤詐財案） 16,013 ①告訴人孫菀榕於警詢中之供述（見臺灣桃園地方檢察署101年度偵字第13643號卷六第35頁至第36頁） ②孫菀榕之第一商業銀行自動櫃員機交易明細表（見臺灣桃園地方檢察署101年度偵字第13643號卷六第36頁背面） ③張賢蘋之臺灣中小企業銀行帳號000-00000000000號帳戶之開戶資料暨交易明細（見臺灣臺中地方檢察署101年度偵字第26458號卷二第133頁至第170頁） 張君瑩共同犯詐欺取財罪，處有期徒刑7月。    林峻緯共同犯詐欺取財罪，處有期徒刑7月。    臺灣中小企業銀行竹北分行帳號：000-00000000000戶名：張賢蘋     許孟諺、真實姓名年籍不詳之詐欺集團成員    59【※起訴書附表一編號6-4】 陳楚 被害人於100年11月05日許接獲某姓名、年籍不詳之詐欺集團成員假"奇摩拍賣賣家"的名義，誆稱被害人之前購買物品結帳時，因某種因素而導致變成分期付款，會造成被害人的帳戶12個月會自動扣款，被害人沒多久又接到自稱是"銀行"客服人員的電話，稱要幫被害人做取消分期扣款，被害人不疑有他，便按照指示去提款機操作進而遭詐騙，被騙金額共新台幣6,987元。（網購設定分期付款錯誤詐財案） 6,987 ①告訴人陳楚於警詢中之供述（見臺灣桃園地方檢察署101年度偵字第13643號卷六第37頁背面至第39頁） ②張賢蘋之臺灣中小企業銀行帳號000-00000000000號帳戶之開戶資料暨交易明細（見臺灣臺中地方檢察署101年度偵字第26458號卷二第133頁至第170頁） 張君瑩共同犯詐欺取財罪，處有期徒刑7月。    林峻緯共同犯詐欺取財罪，處有期徒刑7月。    臺灣中小企業銀行竹北分行帳號：000-00000000000戶名：張賢蘋     許孟諺、真實姓名年籍不詳之詐欺集團成員    60【※起訴書附表一編號7-1】 毛元敏 被害人於100年11月05日16時30分許接獲某姓名、年籍不詳之詐欺集團成員假"大買家網購中心"的名義，誆稱被害人之前購買物品結帳時，因某種因素而導致變成分期付款，會造成被害人的帳戶12個月會自動扣款，被害人沒多久又接到自稱是"玉山銀行"客服人員的電話，稱要幫被害人做取消分期扣款，被害人不疑有他，便按照指示去提款機操作進而遭詐騙，被騙金額共新台幣25,123元。（網購設定分期付款錯誤詐財案） 25,123 ①告訴人毛元敏於警詢中之供述（見臺灣桃園地方檢察署101年度偵字第13643號卷六第40頁至第41頁） ②毛元敏之中華郵政自動櫃員機交易明細表（見臺灣桃園地方檢察署101年度偵字第13643號卷六第41頁背面） ③張賢蘋之中華郵局帳號000-00000000000000號帳戶之開戶資料暨交易明細（見臺灣臺中地方檢察署101年度偵字第26458號卷二第84-1頁） 張君瑩共同犯詐欺取財罪，處有期徒刑7月。    林峻緯共同犯詐欺取財罪，處有期徒刑7月。    中華郵政股份有限公司頭份郵局帳號：000-00000000000000戶名：張賢蘋     許孟諺、真實姓名年籍不詳之詐欺集團成員    61【※起訴書附表一編號7-2】【※起訴書附表四編號42-1】 楊舒涵 被害人於101年01月01日16時36分許接獲某姓名、年籍不詳之詐欺集團成員假大買家網購賣家來電，謊稱被害人因購物付款時，因某種因素而導致變成分期付款，會造成被害人的帳戶12個月會自動扣款，要幫被害人通知銀行作取消分期扣款，之後歹徒假冒郵局行員來電稱要幫被害人做取消分期扣款，被害人不疑有他，便按照指示去提款機操作進而遭詐騙，被騙金額新台幣29,983元，另遭詐騙71,000元的遊戲點卡。（網購設定分期付款錯誤詐財案）。 29,983 ①告訴人楊舒涵於警詢中之供述（見臺灣桃園地方檢察署101年度偵字第13643號卷六第42頁至第43頁） ②楊舒涵之中國信託商業銀行自動櫃員機交易明細表（見臺灣桃園地方檢察署101年度偵字第13643號卷六第43頁背面） ③張賢蘋之中華郵局帳號000-00000000000000號帳戶之開戶資料暨交易明細（見臺灣臺中地方檢察署101年度偵字第26458號卷二第84-1頁 張君瑩共同犯詐欺取財罪，處有期徒刑7月。    林峻緯共同犯詐欺取財罪，處有期徒刑7月。    15,983      中華郵政股份有限公司頭份郵局帳號：000-00000000000000戶名：程俐雯      中華郵政股份有限公司頭份郵局帳號：000-00000000000000戶名：張賢蘋     被害人於100年11月05日19時55分許接獲某姓名、年籍不詳之詐欺集團成員假"PCHOME商店街賣家"的名義，誆稱被害人之前購買物品結帳時，因某種因素而導致變成分期付款，會造成被害人的帳戶12個月會自動扣款，被害人沒多久又接到自稱是"郵局"客服人員的電話，稱要幫被害人做取消分期扣款，被害人不疑有他，便按照指示去提款機操作進而遭詐騙，被騙金額共新台幣15,983元。（網購設定分期付款錯誤詐財案）      許孟諺、王洋程、真實姓名年籍不詳之詐欺集團成員    62【※起訴書附表一編號7-3】 林晏汝 被害人於100年11月05日17時29分許接獲某姓名、年籍不詳之詐欺集團成員假"奇摩拍賣賣家"的名義，誆稱被害人之前購買物品結帳時，因某種因素而導致變成分期付款，會造成被害人的帳戶12個月會自動扣款，被害人沒多久又接到自稱是"新光銀行"客服人員的電話，稱要幫被害人做取消分期扣款，被害人不疑有他，便按照指示去提款機操作進而遭詐騙，被騙金額共新台幣4,888元，另遭詐騙20,000元遊戲點卡。（網購設定分期付款錯誤詐財案）【此筆詐騙金額因人頭帳戶遭報案警示未被領出】 4,888【未被領出】 ①告訴人林晏汝於警詢中之供述（見臺灣桃園地方檢察署101年度偵字第13643號卷六第44頁至第46頁） ②林晏汝之新光商業銀行存摺封面暨內頁影本、Mycard遊戲點數購買收據8張（見臺灣桃園地方檢察署101年度偵字第13643號卷六第46頁背面至第47頁） ③張賢蘋之中華郵局帳號000-00000000000000號帳戶之開戶資料暨交易明細（見臺灣臺中地方檢察署101年度偵字第26458號卷二第84-1頁） 張君瑩共同犯詐欺取財罪，處有期徒刑7月。    林峻緯共同犯詐欺取財罪，處有期徒刑7月。    中華郵政股份有限公司頭份郵局帳號：000-00000000000000戶名：張賢蘋     許孟諺、真實姓名年籍不詳之詐欺集團成員    63【※起訴書附表一編號8-1、9-2、11-1】 劉又禎 被害人於100年11月06日14時許接獲某姓名、年籍不詳之詐欺集團成員假"大買家量販店網路購物中心客服"的名義，誆稱被害人之前購買物品結帳時，因某種因素而導致變成分期付款，會造成被害人的帳戶12個月會自動扣款，被害人沒多久又接到自稱是"渣打銀行"客服人員的電話，稱要幫被害人做取消分期扣款，被害人不疑有他，便按照指示去提款機操作進而遭詐騙，被騙金額共新台幣119,952元。（網購設定分期付款錯誤詐財案） 29,988 ①告訴人劉又禎於警詢中之供述（見臺灣桃園地方檢察署101年度偵字第13643號卷六第48頁至第49頁背面） ②劉又禎之中華郵政及玉山銀行自動櫃員機交易明細表（見臺灣桃園地方檢察署101年度偵字第13643號卷六第50頁至第50頁背面） ③林文華之中國信託商業銀行帳號000-000000000000號帳戶之開戶資料暨交易明細（見臺灣臺中地方檢察署101年度偵字第26459號卷三第149頁至第150頁） ④陳玉良之中國信託商業銀行帳號000-0000000000000號帳戶之開戶資料暨交易明細（見臺灣臺中地方檢察署101年度偵字第26458號卷二第87頁至第122頁背面） 張君瑩共同犯詐欺取財罪，處有期徒刑7月。    林峻緯共同犯詐欺取財罪，處有期徒刑7月。    29,988      29,988      中國信託商業銀行三民分行帳號：000-000000000000戶名：陳玉良      台新國際商業銀行台中分行帳號：000-00000000000000戶名：賴智偉     許孟諺、真實姓名年籍不詳之詐欺集團成員       中國信託商業銀行文心分行帳號：000-000000000000戶名：林文華   64【※起訴書附表一編號8-3】 張騰文 被害人於100年11月06日14時許接獲某姓名、年籍不詳之詐欺集團成員假"奇摩拍賣賣家"的名義，誆稱被害人之前購買物品結帳時，因某種因素而導致變成分期付款，會造成被害人的帳戶12個月會自動扣款，被害人沒多久又接到自稱是"中國信託"客服人員的電話，稱要幫被害人做取消分期扣款，被害人不疑有他，便按照指示去提款機操作進而遭詐騙，被騙金額共新台幣13,123元。（網購設定分期付款錯誤詐財案） 13,123 ①告訴人張騰文於警詢中之供述（見臺灣桃園地方檢察署101年度偵字第13643號卷六第52頁至第53頁） ②陳玉良之中國信託商業銀行帳號000-0000000000000號帳戶之開戶資料暨交易明細（見臺灣臺中地方檢察署101年度偵字第26458號卷二第87頁至第122頁背面） 張君瑩共同犯詐欺取財罪，處有期徒刑7月。    林峻緯共同犯詐欺取財罪，處有期徒刑7月。    中國信託商業銀行三民分行帳號：000-000000000000戶名：陳玉良     許孟諺、真實姓名年籍不詳之詐欺集團成員    65【※起訴書附表一編號8-4】 楊麗卿 被害人於100年11月06日15時30分許接獲某姓名、年籍不詳之詐欺集團成員假"奇摩拍賣賣家"的名義，誆稱被害人之前購買物品結帳時，因某種因素而導致變成分期付款，會造成被害人的帳戶12個月會自動扣款，被害人沒多久又接到自稱是"彰化銀行"客服人員的電話，稱要幫被害人做取消分期扣款，被害人不疑有他，便按照指示去提款機操作進而遭詐騙，被騙金額共新台幣29,999元，另遭詐騙98,000元遊戲點卡。（網購設定分期付款錯誤詐財案） 29,999 ①告訴人楊麗卿於警詢中之供述（見臺灣桃園地方檢察署101年度偵字第13643號卷六第54背面頁至第55頁背面） ②楊麗卿之彰化銀行自動櫃員機交易明細表、Mycard遊戲點數購買收據34張（見臺灣桃園地方檢察署101年度偵字第13643號卷六第56頁至第58頁） ③陳玉良之中國信託商業銀行帳號000-0000000000000號帳戶之開戶資料暨交易明細（見臺灣臺中地方檢察署101年度偵字第26458號卷二第87頁至第122頁背面） 張君瑩共同犯詐欺取財罪，處有期徒刑7月。    林峻緯共同犯詐欺取財罪，處有期徒刑7月。    中國信託商業銀行三民分行帳號：000-000000000000戶名：陳玉良     許孟諺、真實姓名年籍不詳之詐欺集團成員    66【※起訴書附表一編號8-5】 李明諺 被害人於100年11月06日15時18分許接獲某姓名、年籍不詳之詐欺集團成員假"奇摩拍賣賣家（橘子工房）"的名義，誆稱被害人之前購買物品結帳時，因某種因素而導致變成分期付款，會造成被害人的帳戶12個月會自動扣款，被害人沒多久又接到自稱是"華南銀行"客服人員的電話，稱要幫被害人做取消分期扣款，被害人不疑有他，便按照指示去提款機操作進而遭詐騙，被騙金額共新台幣3,012元。（網購設定分期付款錯誤詐財案） 3,012 ①告訴人李明諺於警詢中之供述（見臺灣桃園地方檢察署101年度偵字第13643號卷六第59頁至第59頁背面） ②李明諺之中華郵政自動櫃員機交易明細表（見臺灣桃園地方檢察署101年度偵字第13643號卷六第60頁） ③陳玉良之中國信託商業銀行帳號000-0000000000000號帳戶之開戶資料暨交易明細（見臺灣臺中地方檢察署101年度偵字第26458號卷二第87頁至第122頁背面） 張君瑩共同犯詐欺取財罪，處有期徒刑7月。    林峻緯共同犯詐欺取財罪，處有期徒刑7月。    中國信託商業銀行三民分行帳號：000-000000000000戶名：陳玉良     許孟諺、真實姓名年籍不詳之詐欺集團成員    67【※起訴書附表一編號8-6】 洪薪惠 被害人於100年11月06日15時33分許接獲某姓名、年籍不詳之詐欺集團成員假"大買家量販店網路購物中心客服"的名義，誆稱被害人之前購買物品結帳時，因某種因素而導致變成分期付款，會造成被害人的帳戶12個月會自動扣款，被害人沒多久又接到自稱是"郵局"客服人員的電話，稱要幫被害人做取消分期扣款，被害人不疑有他，便按照指示去提款機操作進而遭詐騙，被騙金額共新台幣2,012元。（網購設定分期付款錯誤詐財案） 2,012 ①告訴人洪薪惠於警詢中之供述（見臺灣桃園地方檢察署101年度偵字第13643號卷六第60頁背面至第62頁） ②陳玉良之中國信託商業銀行帳號000-0000000000000號帳戶之開戶資料暨交易明細（見臺灣臺中地方檢察署101年度偵字第26458號卷二第87頁至第122頁背面） 張君瑩共同犯詐欺取財罪，處有期徒刑7月。    林峻緯共同犯詐欺取財罪，處有期徒刑7月。    中國信託商業銀行三民分行帳號：000-000000000000戶名：陳玉良     許孟諺、真實姓名年籍不詳之詐欺集團成員    68【※起訴書附表一編號9-1】 楊雅琪 被害人於100年11月06日17時49分許接獲某姓名、年籍不詳之詐欺集團成員假"奇摩購物平台商家"的名義，誆稱被害人之前購買物品結帳時，因某種因素而導致變成分期付款，會造成被害人的帳戶12個月會自動扣款，被害人沒多久又接到自稱是"臺灣銀行"客服人員的電話，稱要幫被害人做取消分期扣款，被害人不疑有他，便按照指示去提款機操作進而遭詐騙，被騙金額共新台幣130,837元，另遭詐騙15,000元遊戲點卡。（網購設定分期付款錯誤詐財案） 30,000 ①告訴人楊雅琪於警詢中之供述（見臺灣桃園地方檢察署101年度偵字第13643號卷六第63頁至第65頁） ②楊雅琪之中華郵政自動櫃員機交易明細表、Mycard遊戲點數購買收據5張（見臺灣桃園地方檢察署101年度偵字第13643號卷六第65頁背面至第66頁背面） ③賴智偉之台新銀行帳號000-00000000000000號帳戶之開戶資料暨交易明細（見臺灣臺中地方檢察署101年度偵字第26458號卷二第21頁至第22頁、第26頁至第27頁） 張君瑩共同犯詐欺取財罪，處有期徒刑7月。    林峻緯共同犯詐欺取財罪，處有期徒刑7月。    30,000      20,000      台新國際商業銀行台中分行帳號：000-00000000000000戶名：賴智偉     許孟諺、真實姓名年籍不詳之詐欺集團成員    69【※起訴書附表一編號9-3、編號10-2、編號12-1】 簡瑩華 被害人於100年11月06日20時許接獲某姓名、年籍不詳之詐欺集團成員假"大買家量販店網路購物中心客服"的名義，誆稱被害人之前購買物品結帳時，因某種因素而導致變成分期付款，會造成被害人的帳戶12個月會自動扣款，被害人沒多久又接到自稱是"台北富邦銀行"客服人員的電話，稱要幫被害人做取消分期扣款，被害人不疑有他，便按照指示去提款機操作進而遭詐騙，被騙金額共新台幣274,461元。（網購設定分期付款錯誤詐財案） 40,088 ①告訴人簡瑩華於警詢中之供述（見臺灣桃園地方檢察署101年度偵字第13643號卷六第70頁至第71頁） ②賴智偉之台新銀行帳號000-00000000000000號帳戶之開戶資料暨交易明細（見臺灣臺中地方檢察署101年度偵字第26458號卷二第21頁至第22頁、第26頁至第27頁） ③金燕吟之臺灣中小企業銀行帳號000-00000000000號帳戶之開戶資料暨交易明細（見臺灣臺中地方檢察署101年度偵字第26458號卷二第13頁、臺灣臺中地方檢察署101年度偵字第26459號卷二第188頁至第191頁） 張君瑩共同犯詐欺取財罪，處有期徒刑7月。    林峻緯共同犯詐欺取財罪，處有期徒刑7月。    29,989      34,823      15,464      台新國際商業銀行台中分行帳號：000-00000000000000戶名：賴智偉      國泰世華商業銀行中港分行帳號：000-000000000000戶名：賴智偉     許孟諺、真實姓名年籍不詳之詐欺集團成員       臺灣中小企業銀行永康分行帳號：000-00000000000戶名：金燕吟   70【※起訴書附表一編號10-1、編號15-2】 陳焄瑋（後更名為：陳怡芳） 被害人於100年11月06日19時49分許接獲某姓名、年籍不詳之詐欺集團成員假"IMAGINE MEN購物客服"的名義，誆稱被害人之前購買物品結帳時，因某種因素而導致變成分期付款，會造成被害人的帳戶12個月會自動扣款，被害人沒多久又接到自稱是"彰化銀行"客服人員的電話，稱要幫被害人做取消分期扣款，被害人不疑有他，便按照指示去提款機操作進而遭詐騙，被騙金額共新台幣59,973元。（網購設定分期付款錯誤詐財案） 29,984 ①告訴人陳焄瑋於警詢中之供述（見臺灣桃園地方檢察署101年度偵字第13643號卷六第72頁至第74頁） ②陳焄瑋之玉山銀行、中華郵政自動櫃員機交易明細表（見臺灣桃園地方檢察署101年度偵字第13643號卷六第74頁背面至第75頁） ③趙韋傑之臺灣土地銀行帳號000-000000000000號帳戶之開戶資料暨交易明細（見臺灣臺中地方檢察署101年度偵字第26459號卷一第212頁至第214頁背面） ④賴智偉之國泰世華銀行帳號000-000000000000號帳戶之開戶資料暨交易明細（見臺灣臺中地方檢察署101年度偵字第26458號卷二第31頁、第35頁 張君瑩共同犯詐欺取財罪，處有期徒刑7月。    林峻緯共同犯詐欺取財罪，處有期徒刑7月。    29,989      國泰世華商業銀行中港分行帳號：000-000000000000戶名：賴智偉      臺灣土地銀行屏東分行帳號：000-000000000000戶名：趙韋傑（起訴書誤載為趙偉傑）     許孟諺、真實姓名年籍不詳之詐欺集團成員    71【※起訴書附表一編號10-3】 郭子揚 被害人於100年11月06日21時10許接獲某姓名、年籍不詳之詐欺集團成員假"燦坤3C"的名義，誆稱被害人之前購買物品結帳時，因某種因素而導致變成分期付款，會造成被害人的帳戶12個月會自動扣款，被害人沒多久又接到自稱是"台北富邦銀行"客服人員的電話，稱要幫被害人做取消分期扣款，被害人不疑有他，便按照指示去提款機操作進而遭詐騙，被騙金額共新台幣29,989元。（網購設定分期付款錯誤詐財案） 29,989 ①告訴人郭子揚於警詢中之供述（見臺灣桃園地方檢察署101年度偵字第13643號卷六第78頁至第79頁） ②郭子揚之中華郵政自動櫃員機交易明細表（見臺灣桃園地方檢察署101年度偵字第13643號卷六第80頁） ③賴智偉之國泰世華銀行帳號000-000000000000號帳戶之開戶資料暨交易明細（見臺灣臺中地方檢察署101年度偵字第26458號卷二第31頁、第35頁） 張君瑩共同犯詐欺取財罪，處有期徒刑7月。    林峻緯共同犯詐欺取財罪，處有期徒刑7月。    國泰世華商業銀行中港分行帳號：000-000000000000戶名：賴智偉     許孟諺、真實姓名年籍不詳之詐欺集團成員    72【※起訴書附表一編號10-4】 邱微涵 被害人於100年11月06日20時59分許接獲某姓名、年籍不詳之詐欺集團成員假"大買家量販店網路購物中心客服"的名義，誆稱被害人之前購買物品結帳時，因某種因素而導致變成分期付款，會造成被害人的帳戶12個月會自動扣款，被害人沒多久又接到自稱是"中國信託"客服人員的電話，稱要幫被害人做取消分期扣款，被害人不疑有他，便按照指示去提款機操作進而遭詐騙，被騙金額共新台幣24,123元。（網購設定分期付款錯誤詐財案） 24,123 ①告訴人邱微涵於警詢中之供述（見臺灣桃園地方檢察署101年度偵字第13643號卷六第81頁至第8頁） ②邱微涵之中華郵政自動櫃員機交易明細表（見臺灣桃園地方檢察署101年度偵字第13643號卷六第82頁背面） ③賴智偉之國泰世華銀行帳號000-000000000000號帳戶之開戶資料暨交易明細（見臺灣臺中地方檢察署101年度偵字第26458號卷二第31頁、第35頁） 張君瑩共同犯詐欺取財罪，處有期徒刑7月。    林峻緯共同犯詐欺取財罪，處有期徒刑7月。    國泰世華商業銀行中港分行帳號：000-000000000000戶名：賴智偉     許孟諺、真實姓名年籍不詳之詐欺集團成員    73【※起訴書附表一編號11-2】 魏伊伶 被害人於100年11月07日17時30分許接獲某姓名、年籍不詳之詐欺集團成員假"奇摩網拍賣家"的名義，誆稱被害人之前購買物品結帳時，因某種因素而導致變成分期付款，會造成被害人的帳戶12個月會自動扣款，稱要幫被害人做取消分期扣款，被害人不疑有他，便按照指示去提款機操作進而遭詐騙，被騙金額共新台幣29,984元。（網購設定分期付款錯誤詐財案） 29,984 ①告訴人魏伊伶於警詢中之供述（見臺灣桃園地方檢察署101年度偵字第13643號卷六第86頁至第86頁背面） ②魏伊伶之中華郵政自動櫃員機交易明細表（見臺灣桃園地方檢察署101年度偵字第13643號卷六第87頁） ③林文華之中國信託商業銀行帳號000-000000000000號帳戶之開戶資料暨交易明細（見臺灣臺中地方檢察署101年度偵字第26459號卷三第149頁至第150頁） 張君瑩共同犯詐欺取財罪，處有期徒刑7月。    林峻緯共同犯詐欺取財罪，處有期徒刑7月。    中國信託商業銀行文心分行帳號：000-000000000000戶名：林文華     許孟諺、真實姓名年籍不詳之詐欺集團成員    74【※起訴書附表一編號11-4】 蔡淳宇 被害人於100年11月07日17時10分許接獲某姓名、年籍不詳之詐欺集團成員假"網路商城絲髮小舖"的名義，誆稱被害人之前購買物品結帳時，因某種因素而導致變成分期付款，會造成被害人的帳戶12個月會自動扣款，被害人沒多久又接到自稱是"郵局"客服人員的電話，稱要幫被害人做取消分期扣款，被害人不疑有他，便按照指示去提款機操作進而遭詐騙，被騙金額共新台幣29,987元。（網購設定分期付款錯誤詐財案） 29,987 ①告訴人蔡淳宇於警詢中之供述（見臺灣桃園地方檢察署101年度偵字第13643號卷六第90頁至第91頁） ②蔡淳宇之華南銀行自動櫃員機交易明細表（見臺灣桃園地方檢察署101年度偵字第13643號卷六第91頁背面） ③林文華之中國信託商業銀行帳號000-000000000000號帳戶之開戶資料暨交易明細（見臺灣臺中地方檢察署101年度偵字第26459號卷三第149頁至第150頁） 張君瑩共同犯詐欺取財罪，處有期徒刑7月。    林峻緯共同犯詐欺取財罪，處有期徒刑7月。    中國信託商業銀行文心分行帳號：000-000000000000戶名：林文華     許孟諺、真實姓名年籍不詳之詐欺集團成員    75【※起訴書附表一編號12-2、編號14-1】 郭振儀 被害人於100年11月07日16時許接獲某姓名、年籍不詳之詐欺集團成員假"大買家量販店網路購物中心客服"的名義，誆稱被害人之前購買物品結帳時，因某種因素而導致變成分期付款，會造成被害人的帳戶12個月會自動扣款，被害人沒多久又接到自稱是"中國信託"客服人員的電話，稱要幫被害人做取消分期扣款，被害人不疑有他，便按照指示去提款機操作進而遭詐騙，被騙金額共新台幣49,243元。（網購設定分期付款錯誤詐財案） 24,123 ①告訴人郭振儀於警詢中之供述（見臺灣桃園地方檢察署101年度偵字第13643號卷六第94頁至第95頁） ②郭振儀之中華郵政自動櫃員機交易明細表（見臺灣桃園地方檢察署101年度偵字第13643號卷六第95頁背面） ③金燕吟之臺灣中小企業銀行帳號000-00000000000號帳戶之開戶資料暨交易明細（見臺灣臺中地方檢察署101年度偵字第26458號卷二第13頁、臺灣臺中地方檢察署101年度偵字第26459號卷二第188頁至第191頁） ④趙韋傑之中華郵局帳號000-00000000000000號帳戶之開戶資料暨交易明細（見臺灣臺中地方檢察署101年度偵字第26458號卷二第73頁） 張君瑩共同犯詐欺取財罪，處有期徒刑7月。    林峻緯共同犯詐欺取財罪，處有期徒刑7月。    25,120      臺灣中小企業銀行永康分行帳號：000-00000000000戶名：金燕吟      中華郵政股份有限公司五峰郵局帳號：000-00000000000000戶名：趙韋傑     許孟諺、真實姓名年籍不詳之詐欺集團成員    76【※起訴書附表一編號12-3】 林清玉 被害人於100年11月07日17時11分許接獲某姓名、年籍不詳之詐欺集團成員假"奇摩拍賣賣家-天藍小舖"的名義，誆稱被害人之前購買物品結帳時，因某種因素而導致變成分期付款，會造成被害人的帳戶12個月會自動扣款，被害人沒多久又接到自稱是"遠東商銀"客服人員的電話，稱要幫被害人做取消分期扣款，被害人不疑有他，便按照指示去提款機操作進而遭詐騙，被騙金額共新台幣15,998元。（網購設定分期付款錯誤詐財案） 15,998 ①告訴人林清玉於警詢中之供述（見臺灣桃園地方檢察署101年度偵字第13643號卷六第96頁至第97頁背面） ②林清玉之臺北富邦銀行自動櫃員機交易明細表（見臺灣桃園地方檢察署101年度偵字第13643號卷六第98頁） ③金燕吟之臺灣中小企業銀行帳號000-00000000000號帳戶之開戶資料暨交易明細（見臺灣臺中地方檢察署101年度偵字第26458號卷二第13頁、臺灣臺中地方檢察署101年度偵字第26459號卷二第188頁至第191頁） 張君瑩共同犯詐欺取財罪，處有期徒刑7月。    林峻緯共同犯詐欺取財罪，處有期徒刑7月。    臺灣中小企業銀行永康分行帳號：000-00000000000戶名：金燕吟     許孟諺、真實姓名年籍不詳之詐欺集團成員    77【※起訴書附表一編號12-4、編號13-3】 黃滴滴 被害人於100年11月07日17時29分許接獲某姓名、年籍不詳之詐欺集團成員假"奇摩拍賣賣家-天藍小舖"的名義，誆稱被害人之前購買物品結帳時，因某種因素而導致變成分期付款，會造成被害人的帳戶12個月會自動扣款，被害人沒多久又接到自稱是"合作金庫"客服人員的電話，稱要幫被害人做取消分期扣款，被害人不疑有他，便按照指示去提款機操作進而遭詐騙，被騙金額共新台幣30,987元。（網購設定分期付款錯誤詐財案） 7,989 ①告訴人黃滴滴於警詢中之供述（見臺灣桃園地方檢察署101年度偵字第13643號卷六第99頁至第101頁） ②黃滴滴之安泰商業銀行存摺內頁影本暨自動櫃員機交易明細表、Mycard遊戲點數購買收據4張（見臺灣桃園地方檢察署101年度偵字第13643號卷六第101頁背面至第102頁背面） ③金燕吟之第一商業銀行帳號000-00000000000號帳戶之開戶資料暨交易明細（見臺灣臺中地方檢察署101年度偵字第26458號卷一第171頁至第176頁） ④金燕吟之臺灣中小企業銀行帳號000-00000000000號帳戶之開戶資料暨交易明細（見臺灣臺中地方檢察署101年度偵字第26458號卷二第13頁、臺灣臺中地方檢察署101年度偵字第26459號卷二第188頁至第191頁） 張君瑩共同犯詐欺取財罪，處有期徒刑7月。    林峻緯共同犯詐欺取財罪，處有期徒刑7月。    12,989      臺灣中小企業銀行永康分行帳號：000-00000000000戶名：金燕吟      第一商業銀行安南分行帳號：000-00000000000戶名：金燕吟     許孟諺、真實姓名年籍不詳之詐欺集團成員    78【※起訴書　附表一編號12-5】 楊育雯 被害人於100年11月07日18時許接獲某姓名、年籍不詳之詐欺集團成員假"PCHOME網拍賣家"的名義，誆稱被害人之前購買物品結帳時，因某種因素而導致變成分期付款，會造成被害人的帳戶12個月會自動扣款，被害人沒多久又接到自稱是"國泰世華銀行"客服人員的電話，稱要幫被害人做取消分期扣款，被害人不疑有他，便按照指示去提款機操作進而遭詐騙，被騙金額共新台幣2,044元，另遭詐騙寄出個人國泰世華帳號000000000000的金融卡1張。（網購設定分期付款錯誤詐財案）【上揭被害人的金融卡亦被作為詐騙帳戶之用遭警示，見編號20】 2,044 ①告訴人楊育雯於警詢中之供述（見臺灣桃園地方檢察署101年度偵字第13643號卷六第103頁至第103頁背面） ②楊育雯之中國信託商業銀行自動櫃員機交易明細表（見臺灣桃園地方檢察署101年度偵字第13643號卷六第104頁） ③金燕吟之臺灣中小企業銀行帳號000-00000000000號帳戶之開戶資料暨交易明細（見臺灣臺中地方檢察署101年度偵字第26458號卷二第13頁、臺灣臺中地方檢察署101年度偵字第26459號卷二第188頁至第191頁） 張君瑩共同犯詐欺取財罪，處有期徒刑7月。    林峻緯共同犯詐欺取財罪，處有期徒刑7月。    臺灣中小企業銀行永康分行帳號：000-00000000000戶名：金燕吟     許孟諺、真實姓名年籍不詳之詐欺集團成員    79【※起訴書　　附表一編號13-1】 王麗惠 被害人於100年11月07日16時38分許接獲某姓名、年籍不詳之詐欺集團成員假"奇摩拍賣賣家"的名義，誆稱被害人之前在奇摩購買物品結帳時，因某種因素而導致變成分期付款，會造成被害人的帳戶12個月會自動扣款，被害人沒多久又接到自稱是"永豐銀行"客服人員的電話，稱要幫被害人做取消分期扣款，被害人不疑有他，便按照指示去提款機操作進而遭詐騙，被騙金額共新台幣24,575元。（網購設定分期付款錯誤詐財案） 14,999 ①告訴人王麗惠於警詢中之供述（見臺灣桃園地方檢察署101年度偵字第13643號卷六第105頁至第105頁背面） ②王麗惠之新光銀行自動櫃員機交易明細表（見臺灣桃園地方檢察署101年度偵字第13643號卷六第106頁） ③金燕吟之第一商業銀行帳號000-00000000000號帳戶之開戶資料暨交易明細（見臺灣臺中地方檢察署101年度偵字第26458號卷一第171頁至第176頁） 張君瑩共同犯詐欺取財罪，處有期徒刑7月。    林峻緯共同犯詐欺取財罪，處有期徒刑7月。    9,576      第一商業銀行安南分行帳號：000-00000000000戶名：金燕吟     許孟諺、真實姓名年籍不詳之詐欺集團成員    80【※起訴書　　附表一編號13-2】 陳佳妤 被害人於100年11月07日16時40分許接獲某姓名、年籍不詳之詐欺集團成員假"奇摩拍賣賣家"的名義，誆稱被害人之前購買物品結帳時，因某種因素而導致變成分期付款，會造成被害人的帳戶12個月會自動扣款，被害人沒多久又接到自稱是"銀行"客服人員的電話，稱要幫被害人做取消分期扣款，被害人不疑有他，便按照指示去提款機操作進而遭詐騙，被騙金額共新台幣3,594元。（網購設定分期付款錯誤詐財案） 3,594 ①陳佳妤之中國信託銀行自動櫃員機交易明細表（見臺灣桃園地方檢察署101年度偵字第13643號卷六第108頁背面） ②金燕吟之第一商業銀行帳號000-00000000000號帳戶之開戶資料暨交易明細（見臺灣臺中地方檢察署101年度偵字第26458號卷一第171頁至第176頁） 張君瑩共同犯詐欺取財罪，處有期徒刑7月。    林峻緯共同犯詐欺取財罪，處有期徒刑7月。    第一商業銀行安南分行帳號：000-00000000000戶名：金燕吟     許孟諺、真實姓名年籍不詳之詐欺集團成員    81【※起訴書　　附表一編號14-2】 許玉玲 被害人於100年11月07日17時許接獲某姓名、年籍不詳之詐欺集團成員假"PCHOME商店街賣家"的名義，誆稱被害人之前購買物品結帳時，因某種因素而導致變成分期付款，會造成被害人的帳戶12個月會自動扣款，被害人沒多久又接到自稱是"銀行"客服人員的電話，稱要幫被害人做取消分期扣款，被害人不疑有他，便按照指示去提款機操作進而遭詐騙，被騙金額共新台幣29,988元。（網購設定分期付款錯誤詐財案） 29,988 ①告訴人許玉玲於警詢中之供述（見臺灣桃園地方檢察署101年度偵字第13643號卷六第115頁至第115頁背面） ②許玉玲之臺灣中小企業銀行自動櫃員機交易明細表（見臺灣桃園地方檢察署101年度偵字第13643號卷六第116頁） ③趙韋傑之中華郵局帳號000-00000000000000號帳戶之開戶資料暨交易明細（見臺灣臺中地方檢察署101年度偵字第26458號卷二第73頁） 張君瑩共同犯詐欺取財罪，處有期徒刑7月。    林峻緯共同犯詐欺取財罪，處有期徒刑7月。    中華郵政股份有限公司五峰郵局帳號：000-00000000000000戶名：趙韋傑     許孟諺、真實姓名年籍不詳之詐欺集團成員    82【※起訴書　　附表一編號14-3】 吳文吉 被害人於100年11月07日18時40分許接獲某姓名、年籍不詳之詐欺集團成員假"PCHOME商店街賣家"的名義，誆稱被害人之前購買物品結帳時，因某種因素而導致變成分期付款，會造成被害人的帳戶12個月會自動扣款，被害人沒多久又接到自稱是"郵局"客服人員的電話，稱要幫被害人做取消分期扣款，被害人不疑有他，便按照指示去提款機操作進而遭詐騙，被騙金額共新台幣10,998元。（網購設定分期付款錯誤詐財案） 10,998 ①告訴人吳文吉於警詢中之供述（見臺灣桃園地方檢察署101年度偵字第13643號卷六第117頁至第117頁背面） ②吳文吉之合作金庫銀行自動櫃員機交易明細表（見臺灣桃園地方檢察署101年度偵字第13643號卷六第118頁） ③趙韋傑之中華郵局帳號000-00000000000000號帳戶之開戶資料暨交易明細（見臺灣臺中地方檢察署101年度偵字第26458號卷二第73頁） 張君瑩共同犯詐欺取財罪，處有期徒刑7月。    林峻緯共同犯詐欺取財罪，處有期徒刑7月。    中華郵政股份有限公司五峰郵局帳號：000-00000000000000戶名：趙韋傑     許孟諺、真實姓名年籍不詳之詐欺集團成員    83【※起訴書　　附表一編號14-4】 游竹盛 被害人於100年11月07日18時13分許接獲某姓名、年籍不詳之詐欺集團成員假"PCHOME商店街平台客服"的名義，誆稱被害人之前購買物品結帳時，因某種因素而導致變成分期付款，會造成被害人的帳戶12個月會自動扣款，被害人沒多久又接到自稱是"台北富邦銀行"客服人員的電話，稱要幫被害人做取消分期扣款，被害人不疑有他，便按照指示去提款機操作進而遭詐騙，被騙金額共新台幣29,983元。（網購設定分期付款錯誤詐財案） 29,983 ①告訴人游竹盛於警詢中之供述（見臺灣桃園地方檢察署101年度偵字第13643號卷六第119頁至第120頁） ②游竹盛之中華郵政自動櫃員機交易明細表（見臺灣桃園地方檢察署101年度偵字第13643號卷六第121頁背面） ④趙韋傑之中華郵局帳號000-00000000000000號帳戶之開戶資料暨交易明細（見臺灣臺中地方檢察署101年度偵字第26458號卷二第73頁） 張君瑩共同犯詐欺取財罪，處有期徒刑7月。    林峻緯共同犯詐欺取財罪，處有期徒刑7月。    中華郵政股份有限公司五峰郵局帳號：000-00000000000000戶名：趙韋傑     許孟諺、真實姓名年籍不詳之詐欺集團成員    84【※起訴書　　附表一編號15-1】 黃文彬 被害人於100年11月07日19時許接獲某姓名、年籍不詳之詐欺集團成員假"奇摩網拍賣家"的名義，誆稱被害人之前購買物品結帳時，因某種因素而導致變成分期付款，會造成被害人的帳戶12個月會自動扣款，被害人沒多久又接到自稱是"中國信託"客服人員的電話，稱要幫被害人做取消分期扣款，被害人不疑有他，便按照指示去提款機操作進而遭詐騙，被騙金額共新台幣89,988元。（網購設定分期付款錯誤詐財案） 29,988 ①告訴人黃文彬於警詢中之供述（見臺灣桃園地方檢察署101年度偵字第13643號卷六第122頁背面至第123頁背面） ②黃文彬之土地銀行及中國信託商業銀行自動櫃員機交易明細表（見臺灣桃園地方檢察署101年度偵字第13643號卷六第122頁） ③趙偉（韋）傑之臺灣土地銀行帳號000-000000000000號帳戶之開戶資料暨交易明細（見臺灣臺中地方檢察署101年度偵字第26459號卷一第212頁至第214頁背面） 張君瑩共同犯詐欺取財罪，處有期徒刑7月。    林峻緯共同犯詐欺取財罪，處有期徒刑7月。    30,000      27,000      3,000      臺灣土地銀行屏東分行帳號：000-000000000000戶名：趙韋傑     許孟諺、真實姓名年籍不詳之詐欺集團成員    85【※起訴書　　附表一編號16-1】 黃立維（起訴書誤載為黃力維） 被害人於100年11月08日19時許接獲某姓名、年籍不詳之詐欺集團成員假"奇摩網拍賣家"的名義，誆稱被害人之前購買物品結帳時，因某種因素而導致變成分期付款，會造成被害人的帳戶12個月會自動扣款，被害人沒多久又接到自稱是"合作金庫"客服人員的電話，稱要幫被害人做取消分期扣款，被害人不疑有他，便按照指示去提款機操作進而遭詐騙，被騙金額共新台幣22,103元。（網購設定分期付款錯誤詐財案） 22,103 ①告訴人黃立維於警詢中之供述（見臺灣桃園地方檢察署101年度偵字第13643號卷六第128頁至第128頁背面） ②黃立維之合作金庫銀行自動櫃員機交易明細表（見臺灣桃園地方檢察署101年度偵字第13643號卷六第129頁） ③賴雅玲之華南商業銀行帳號000-000000000000號帳戶之開戶資料暨交易明細（見臺灣臺中地方檢察署101年度偵字第26459號卷一第221頁至第224頁、第226頁） 張君瑩共同犯詐欺取財罪，處有期徒刑7月。    林峻緯共同犯詐欺取財罪，處有期徒刑7月。    華南商業銀行台東分行帳號：000-000000000000戶名：賴雅玲     許孟諺、真實姓名年籍不詳之詐欺集團成員    86【※起訴書　　附表一編號16-2、編號19-2】 林鏞博 被害人於100年11月08日19時許接獲某姓名、年籍不詳之詐欺集團成員假"大買家量販店網路購物中心客服"的名義，誆稱被害人之前購買物品結帳時，因某種因素而導致變成分期付款，會造成被害人的帳戶12個月會自動扣款，被害人沒多久又接到自稱是"玉山銀行"客服人員的電話，稱要幫被害人做取消分期扣款，被害人不疑有他，便按照指示去提款機操作進而遭詐騙，被騙金額共新台幣99,988元。（網購設定分期付款錯誤詐財案） 29,989 ①告訴人林鏞博於警詢中之供述（見臺灣桃園地方檢察署101年度偵字第13643號卷六第130頁至第130頁背面） ②林鏞博之中華郵政自動櫃員機交易明細表（見臺灣桃園地方檢察署101年度偵字第13643號卷六第131頁背面） ③賴雅玲之華南商業銀行帳號000-000000000000號帳戶之開戶資料暨交易明細（見臺灣臺中地方檢察署101年度偵字第26459號卷一第221頁至第224頁、第226頁） ④蔡依潔之合作金庫商業銀行帳號000-0000000000000號帳戶之開戶資料暨交易明細（見臺灣臺中地方檢察署101年度偵字第26458號卷一第163頁至第165頁） 張君瑩共同犯詐欺取財罪，處有期徒刑7月。    林峻緯共同犯詐欺取財罪，處有期徒刑7月。    69,999      華南商業銀行台東分行帳號：000-000000000000戶名：賴雅玲─────────合作金庫商業銀行樹林分行帳號：000-0000000000000戶名：蔡依潔     許孟諺、真實姓名年籍不詳之詐欺集團成員    87【※起訴書　　附表一編號16-3】 沈怡寧 被害人於100年11月08日19時許接獲某姓名、年籍不詳之詐欺集團成員假"PCHOME商店街賣家"的名義，誆稱被害人之前購買物品結帳時，因某種因素而導致變成分期付款，會造成被害人的帳戶12個月會自動扣款，被害人沒多久又接到自稱是"玉山銀行"客服人員的電話，稱要幫被害人做取消分期扣款，被害人不疑有他，便按照指示去提款機操作進而遭詐騙，被騙金額共新台幣5,896元，另遭詐騙8,000元遊戲點卡。（網購設定分期付款錯誤詐財案） 5,896 ①告訴人沈怡寧於警詢中之供述（見臺灣桃園地方檢察署101年度偵字第13643號卷六第132頁至第132頁背面） ②沈怡寧之中國信託銀行自動櫃員機交易明細表、Mycard遊戲點數購買收據3張（見臺灣桃園地方檢察署101年度偵字第13643號卷六第133頁至第134頁） ③賴雅玲之華南商業銀行帳號000-000000000000號帳戶之開戶資料暨交易明細（見臺灣臺中地方檢察署101年度偵字第26459號卷一第221頁至第224頁、第226頁） 張君瑩共同犯詐欺取財罪，處有期徒刑7月。    林峻緯共同犯詐欺取財罪，處有期徒刑7月。    華南商業銀行台東分行帳號：000-000000000000戶名：賴雅玲     許孟諺、真實姓名年籍不詳之詐欺集團成員    88【※起訴書　　附表一編號17-1】 陳新昌 被害人於100年11月08日18時30分許接獲某姓名、年籍不詳之詐欺集團成員假"大買家量販店網路購物中心客服"的名義，誆稱被害人之前購買物品結帳時，因某種因素而導致變成分期付款，會造成被害人的帳戶12個月會自動扣款，被害人沒多久又接到自稱是"花旗銀行"客服人員的電話，稱要幫被害人做取消分期扣款，被害人不疑有他，便按照指示去提款機操作進而遭詐騙，被騙金額共新台幣29,989元。（網購設定分期付款錯誤詐財案） 29,989 ①告訴人陳新昌於警詢中之供述（見臺灣桃園地方檢察署101年度偵字第13643號卷六第135頁至第135頁背面） ②陳新昌之中華郵政自動櫃員機交易明細表（見臺灣桃園地方檢察署101年度偵字第13643號卷六第136頁） ③賴雅玲之中華郵局帳號000-00000000000000號帳戶之開戶資料暨交易明細（見臺灣臺中地方檢察署101年度偵字第26458號卷二第73-1頁） 張君瑩共同犯詐欺取財罪，處有期徒刑7月。    林峻緯共同犯詐欺取財罪，處有期徒刑7月。    中華郵政股份有限公司太麻里郵局帳號：000-00000000000000戶名：賴雅玲     許孟諺、真實姓名年籍不詳之詐欺集團成員    89【※起訴書附表一編號17-2】 趙芷翊 被害人於100年11月08日19時56分許接獲某姓名、年籍不詳之詐欺集團成員假"奇摩拍賣-蔓蒂小舖"的名義，誆稱被害人之前購買物品結帳時，因某種因素而導致變成分期付款，會造成被害人的帳戶12個月會自動扣款，被害人沒多久又接到自稱是"華南銀行"客服人員的電話，稱要幫被害人做取消分期扣款，被害人不疑有他，便按照指示去提款機操作進而遭詐騙，被騙金額共新台幣29,988元。（網購設定分期付款錯誤詐財案） 29,988 ①告訴人趙芷翊於警詢中之供述（見臺灣桃園地方檢察署101年度偵字第13643號卷六第137頁至第137頁背面） ②趙芷翊之台新銀行自動櫃員機交易明細表（見臺灣桃園地方檢察署101年度偵字第13643號卷六第138頁） ③賴雅玲之中華郵局帳號000-00000000000000號帳戶之開戶資料暨交易明細（見臺灣臺中地方檢察署101年度偵字第26458號卷二第73-1頁） 張君瑩共同犯詐欺取財罪，處有期徒刑7月。    林峻緯共同犯詐欺取財罪，處有期徒刑7月。    中華郵政股份有限公司太麻里郵局帳號：000-00000000000000戶名：賴雅玲     許孟諺、真實姓名年籍不詳之詐欺集團成員    90【※起訴書附表一編號17-3】 林芳梅 被害人於100年11月08日19時25分許接獲某姓名、年籍不詳之詐欺集團成員假"大買家量販店網路購物中心客服"的名義，誆稱被害人之前購買物品結帳時，因某種因素而導致變成分期付款，會造成被害人的帳戶12個月會自動扣款，被害人沒多久又接到自稱是"台北富邦銀行"客服人員的電話，稱要幫被害人做取消分期扣款，被害人不疑有他，便按照指示去提款機操作進而遭詐騙，被騙金額共新台幣29,989元。（網購設定分期付款錯誤詐財案） 29,989 ①告訴人林芳梅於警詢中之供述（見臺灣桃園地方檢察署101年度偵字第13643號卷六第139頁） ②林芳梅之中華郵政自動櫃員機交易明細表、受理刑事案件報案三聯單（見臺灣桃園地方檢察署101年度偵字第13643號卷六第139頁背面） ③賴雅玲之中華郵局帳號000-00000000000000號帳戶之開戶資料暨交易明細（見臺灣臺中地方檢察署101年度偵字第26458號卷二第73-1頁） 張君瑩共同犯詐欺取財罪，處有期徒刑7月。    林峻緯共同犯詐欺取財罪，處有期徒刑7月。    中華郵政股份有限公司太麻里郵局帳號：000-00000000000000戶名：賴雅玲     許孟諺、真實姓名年籍不詳之詐欺集團成員    91【※起訴書附表一編號17-4】 邱慶福 被害人於100年11月08日20時許接獲某姓名、年籍不詳之詐欺集團成員假" PCHOME商店街客服"的名義，誆稱被害人之前購買物品結帳時，因某種因素而導致變成分期付款，會造成被害人的帳戶12個月會自動扣款，被害人沒多久又接到自稱是"彰化銀行"客服人員的電話，稱要幫被害人做取消分期扣款，被害人不疑有他，便按照指示去提款機操作進而遭詐騙，被騙金額共新台幣9,988元。（網購設定分期付款錯誤詐財案） 9,988 ①告訴人邱慶福於警詢中之供述（見臺灣桃園地方檢察署101年度偵字第13643號卷六第140頁至第141頁） ②邱慶福之中國信託自動櫃員機交易明細表（見臺灣桃園地方檢察署101年度偵字第13643號卷六第141頁背面） ③賴雅玲之中華郵局帳號000-00000000000000號帳戶之開戶資料暨交易明細（見臺灣臺中地方檢察署101年度偵字第26458號卷二第73-1頁） 張君瑩共同犯詐欺取財罪，處有期徒刑7月。    林峻緯共同犯詐欺取財罪，處有期徒刑7月。    中華郵政股份有限公司太麻里郵局帳號：000-00000000000000戶名：賴雅玲     許孟諺、真實姓名年籍不詳之詐欺集團成員    92【※起訴書附表一編號18-1】 黃泰翔 被害人於100年11月08日20時許接獲某姓名、年籍不詳之詐欺集團成員假"網購賣家"的名義，誆稱被害人之前購買物品結帳時，因某種因素而導致變成分期付款，會造成被害人的帳戶12個月會自動扣款，被害人沒多久又接到自稱是"郵局"客服人員的電話，稱要幫被害人做取消分期扣款，被害人不疑有他，便按照指示去提款機操作進而遭詐騙，被騙金額共新台幣78,379元，另遭詐騙18,000元遊戲點卡。（網購設定分期付款錯誤詐財案） 29,989 ①告訴人黃泰翔於警詢中之供述（見臺灣桃園地方檢察署101年度偵字第13643號卷六第142頁至第143頁背面） ②黃泰翔之板信商業銀行自動櫃員機交易明細表（見臺灣桃園地方檢察署101年度偵字第13643號卷六第144頁） ③黃政偉之中華郵局帳號000-00000000000000之開戶資料暨交易明細（見臺灣臺中地方檢察署101年度偵字第26458號卷二第74頁） 張君瑩共同犯詐欺取財罪，處有期徒刑7月。    林峻緯共同犯詐欺取財罪，處有期徒刑7月。    29,989      18,401      中華郵政股份有限公司明志科大郵局帳號：000-00000000000000戶名：黃政偉     許孟諺、真實姓名年籍不詳之詐欺集團成員                                                     .    93【※起訴書附表一編號18-2】 洪愉茹 被害人於100年11月08日21時許接獲某姓名、年籍不詳之詐欺集團成員假"奇摩網拍賣家"的名義，誆稱被害人之前購買物品結帳時，因某種因素而導致變成分期付款，會造成被害人的帳戶12個月會自動扣款，被害人沒多久又接到自稱是"中國信託"客服人員的電話，稱要幫被害人做取消分期扣款，被害人不疑有他，便按照指示去提款機操作進而遭詐騙，被騙金額共新台幣22,222元。（網購設定分期付款錯誤詐財案） 22,222 ①告訴人洪愉茹於警詢中之供述（見臺灣臺中地方檢察署101年度偵字第13643號卷六第145頁至第145頁背面） ②洪愉茹之中國信託商業銀行之自動櫃員機交易明細表（見臺灣臺中地方檢察署101年度偵字第26460號卷第202頁） ③黃政偉之中華郵局帳號000-00000000000000號帳戶之開戶資料暨交易明細（見臺灣臺中地方檢察署101年度偵字第26458號卷二第74頁） 張君瑩共同犯詐欺取財罪，處有期徒刑7月。    林峻緯共同犯詐欺取財罪，處有期徒刑7月。    中華郵政股份有限公司明志科大郵局帳號：000-00000000000000戶名：黃政偉     許孟諺、真實姓名年籍不詳之詐欺集團成員    94【※起訴書附表一編號19-1】 黃雪珍 被害人於100年11月08日20時許接獲某姓名、年籍不詳之詐欺集團成員假"大買家量販店網路購物中心客服"的名義，誆稱被害人之前購買物品結帳時，因某種因素而導致變成分期付款，會造成被害人的帳戶12個月會自動扣款，被害人沒多久又接到自稱是"玉山銀行"客服人員的電話，稱要幫被害人做取消分期扣款，被害人不疑有他，便按照指示去提款機操作進而遭詐騙，被騙金額共新台幣18,166元。（網購設定分期付款錯誤詐財案） 18,166 ①告訴人黃雪珍於警詢中之供述（見臺灣桃園地方檢察署101年度偵字第13643號卷六第146頁至第147頁） ②黃雪珍之中華郵政自動櫃員機交易明細表（見臺灣桃園地方檢察署101年度偵字第13643號卷六第147頁背面） ③蔡依潔之合作金庫商業銀行帳號000-0000000000000號帳戶之開戶資料暨交易明細（見臺灣臺中地方檢察署101年度偵字第26458號卷一第163頁至第165頁） 張君瑩共同犯詐欺取財罪，處有期徒刑7月。    林峻緯共同犯詐欺取財罪，處有期徒刑7月。    合作金庫商業銀行樹林分行帳號：000-0000000000000戶名：蔡依潔     許孟諺、真實姓名年籍不詳之詐欺集團成員    95【※起訴書附表一編號20】 楊文德 被害人於100年11月09日20時許接獲某姓名、年籍不詳之詐欺集團成員假"奇摩拍賣-HITO"的名義，誆稱被害人之前購買物品結帳時，因某種因素而導致變成分期付款，會造成被害人的帳戶12個月會自動扣款，被害人沒多久又接到自稱是"臺灣企銀"客服人員的電話，稱要幫被害人做取消分期扣款，被害人不疑有他，便按照指示去提款機操作進而遭詐騙，被騙金額共新台幣29,988元。（網購設定分期付款錯誤詐財案） 29,988 ①告訴人楊文德於警詢中之供述（見臺灣桃園地方檢察署101年度偵字第13643號卷六第150頁至第151頁） ②楊文德之臺灣中小企業銀行自動櫃員機交易明細表（見臺灣桃園地方檢察署101年度偵字第13643號卷六第151頁背面） ③楊育雯之國泰世華銀行帳號000-000000000000號帳戶之開戶資料暨交易明細（見臺灣臺中地方檢察署101年度偵字第26458號卷二第32頁、第36頁至第41頁） 張君瑩共同犯詐欺取財罪，處有期徒刑7月。    林峻緯共同犯詐欺取財罪，處有期徒刑7月。    國泰世華商業銀行延平分行帳號：000-000000000000戶名：楊育雯     許孟諺、真實姓名年籍不詳之詐欺集團成員    96【※起訴書附表一編號21-1】 陳易萱 被害人於100年11月10日接獲某姓名、年籍不詳之詐欺集團成員假"艾爾莎客服"的名義，誆稱被害人之前購買物品結帳時，因某種因素而導致變成分期付款，會造成被害人的帳戶12個月會自動扣款，被害人沒多久又接到自稱是"合作金庫"客服人員的電話，稱要幫被害人做取消分期扣款，被害人不疑有他，便按照指示去提款機操作進而遭詐騙，被騙金額共新台幣29,989元。（網購設定分期付款錯誤詐財案） 29,989 ①告訴人陳易萱於警詢中之供述（見臺灣桃園地方檢察署101年度偵字第13643號卷六第152頁至第152頁背面） ②陳易萱之合作金庫銀行自動櫃員機交易明細表（見臺灣桃園地方檢察署101年度偵字第13643號卷六第153頁） ③游凱莉之中華郵局帳號000-00000000000000號帳戶之開戶資料暨交易明細（見臺灣臺中地方檢察署101年度偵字第26458號卷二第76頁、第頁至第頁） 張君瑩共同犯詐欺取財罪，處有期徒刑7月。    林峻緯共同犯詐欺取財罪，處有期徒刑7月。    中華郵政股份有限公司蘆洲郵局帳號：000-00000000000000戶名：游凱莉     許孟諺、真實姓名年籍不詳之詐欺集團成員    97【※起訴書附表一編號21-2】 黃柏熙 被害人於100年11月10日16時56分許接獲某姓名、年籍不詳之詐欺集團成員假"燦坤3C客服"的名義，誆稱被害人之前購買物品結帳時，因某種因素而導致變成分期付款，會造成被害人的帳戶12個月會自動扣款，被害人沒多久又接到自稱是"元大銀行"客服人員的電話，稱要幫被害人做取消分期扣款，被害人不疑有他，便按照指示去提款機操作進而遭詐騙，被騙金額共新台幣27,483元。（網購設定分期付款錯誤詐財案） 22,483 ①告訴人黃柏熙於警詢中之供述（見臺灣桃園地方檢察署101年度偵字第13643號卷六第154頁至第155頁） ②黃柏熙之中華郵政自動櫃員機交易明細表（見臺灣桃園地方檢察署101年度偵字第13643號卷六第155頁背面） ③游凱莉之中華郵局帳號000-00000000000000號帳戶之開戶資料暨交易明細（見臺灣臺中地方檢察署101年度偵字第26458號卷二第76頁） 張君瑩共同犯詐欺取財罪，處有期徒刑7月。    林峻緯共同犯詐欺取財罪，處有期徒刑7月。    5,000      中華郵政股份有限公司蘆洲郵局帳號：000-00000000000000戶名：游凱莉     許孟諺、真實姓名年籍不詳之詐欺集團成員    98【※起訴書附表一編號21-3】 林志飛 被害人於100年11月10日18時許接獲某姓名、年籍不詳之詐欺集團成員假"網拍賣家"的名義，誆稱被害人之前購買物品結帳時，因某種因素而導致變成分期付款，會造成被害人的帳戶12個月會自動扣款，被害人沒多久又接到自稱是"郵局"客服人員的電話，稱要幫被害人做取消分期扣款，被害人不疑有他，便按照指示去提款機操作進而遭詐騙，被騙金額共新台幣13,210元。（網購設定分期付款錯誤詐財案） 13,210 ①告訴人林志飛於警詢中之供述（見臺灣桃園地方檢察署101年度偵字第13643號卷六第156頁背面至第157頁背面） ②林志飛之中華郵政自動櫃員機交易明細表（見臺灣桃園地方檢察署101年度偵字第13643號卷六第156頁） ③游凱莉之中華郵局帳號000-00000000000000號帳戶之開戶資料暨交易明細（見臺灣臺中地方檢察署101年度偵字第26458號卷二第76頁） 張君瑩共同犯詐欺取財罪，處有期徒刑7月。    林峻緯共同犯詐欺取財罪，處有期徒刑7月。    中華郵政股份有限公司蘆洲郵局帳號：000-00000000000000戶名：游凱莉     許孟諺、真實姓名年籍不詳之詐欺集團成員    99【※起訴書附表一編號22-1】 呂明鳳 被害人於100年11月10日18時許接獲某姓名、年籍不詳之詐欺集團成員假"奇摩網拍賣家"的名義，誆稱被害人之前購買物品結帳時，因某種因素而導致變成分期付款，會造成被害人的帳戶12個月會自動扣款，被害人沒多久又接到自稱是"玉山銀行"客服人員的電話，稱要幫被害人做取消分期扣款，被害人不疑有他，便按照指示去提款機操作進而遭詐騙，被騙金額共新台幣29,989元。（網購設定分期付款錯誤詐財案） 29,989 ①告訴人呂明鳳於警詢中之供述（見臺灣桃園地方檢察署101年度偵字第13643號卷六第158頁至第159頁） ②呂明鳳之台新銀行自動櫃員機交易明細表（見臺灣桃園地方檢察署101年度偵字第13643號卷六第160頁） ③沈晏羽之中華郵局帳號000-00000000000000號帳戶之開戶資料暨交易明細（見臺灣臺中地方檢察署101年度偵字第26458號卷二第77-1頁） 張君瑩共同犯詐欺取財罪，處有期徒刑7月。    林峻緯共同犯詐欺取財罪，處有期徒刑7月。    中華郵政股份有限公司台北吳興郵局帳號：000-00000000000000戶名：沈晏羽     許孟諺、真實姓名年籍不詳之詐欺集團成員    100【※起訴書附表一編號22-2】 張礎尹 被害人於100年11月10日18時51分許接獲某姓名、年籍不詳之詐欺集團成員假"奇摩網拍賣家"的名義，誆稱被害人之前購買物品結帳時，因某種因素而導致變成分期付款，會造成被害人的帳戶12個月會自動扣款，被害人沒多久又接到自稱是"郵局"客服人員的電話，稱要幫被害人做取消分期扣款，被害人不疑有他，便按照指示去提款機操作進而遭詐騙，被騙金額共新台幣5,013元。（網購設定分期付款錯誤詐財案）【此筆詐騙金額因人頭帳戶遭報案警示未被領出】 5,013【未被領出】 ①告訴人張礎尹於警詢中之供述（見臺灣桃園地方檢察署101年度偵字第13643號卷六第161頁至第162頁） ②張礎尹之國泰商業銀行存自動櫃員機交易明細表（見臺灣桃園地方檢察署101年度偵字第13643號卷六第162頁背面） ③沈晏羽之中華郵局帳號000-00000000000000號帳戶之開戶資料暨交易明細（見臺灣臺中地方檢察署101年度偵字第26458號卷二第77-1頁） 張君瑩共同犯詐欺取財罪，處有期徒刑7月。    林峻緯共同犯詐欺取財罪，處有期徒刑7月。    中華郵政股份有限公司台北吳興郵局帳號：000-00000000000000戶名：沈晏羽     許孟諺、真實姓名年籍不詳之詐欺集團成員    101【※起訴書附表一編號23-1】 李雅慧 被害人於100年11月10日20時許接獲某姓名、年籍不詳之詐欺集團成員假" PCHOME商店街客服"的名義，誆稱被害人之前購買物品結帳時，因某種因素而導致變成分期付款，會造成被害人的帳戶12個月會自動扣款，被害人沒多久又接到自稱是"玉山銀行"客服人員的電話，稱要幫被害人做取消分期扣款，被害人不疑有他，便按照指示去提款機操作進而遭詐騙，被騙金額共新台幣4,988元。（網購設定分期付款錯誤詐財案） 4,988 ①告訴人李雅慧於警詢中之供述（見臺灣桃園地方檢察署101年度偵字第13643號卷六第163頁至第164頁） ②李雅慧之中國信託銀行自動櫃員機交易明細表（見臺灣桃園地方檢察署101年度偵字第13643號卷六第164頁背面） ③田佩怡之中華郵局帳號000-00000000000000號帳戶之開戶資料暨交易明細（見臺灣臺中地方檢察署101年度偵字第26459號卷二第159-1頁） 張君瑩共同犯詐欺取財罪，處有期徒刑7月。    林峻緯共同犯詐欺取財罪，處有期徒刑7月。    中華郵政股份有限公司水里北埔郵局帳號：000-00000000000000戶名：田佩怡     許孟諺、真實姓名年籍不詳之詐欺集團成員    102【※起訴書附表一編號23-2】 洪寶淞 被害人於100年11月10日19時30分許接獲某姓名、年籍不詳之詐欺集團成員假"奇摩拍賣賣家"的名義，誆稱被害人之前購買物品結帳時，因某種因素而導致變成分期付款，會造成被害人的帳戶12個月會自動扣款，被害人沒多久又接到自稱是"合作金庫"客服人員的電話，稱要幫被害人做取消分期扣款，被害人不疑有他，便按照指示去提款機操作進而遭詐騙。（網購設定分期付款錯誤詐財案） 20,120 ①告訴人洪寶淞於警詢中之供述（見臺灣桃園地方檢察署101年度偵字第13643號卷六第165頁至第165頁背面） ②洪寶淞之合作金庫銀行存摺封面影本、自動櫃員機交易明細表（見臺灣桃園地方檢察署101年度偵字第13643號卷六第166頁） ③田佩怡之中華郵局帳號000-00000000000000號帳戶之開戶資料暨交易明細（見臺灣臺中地方檢察署101年度偵字第26459號卷二第159-1頁） 張君瑩共同犯詐欺取財罪，處有期徒刑7月。    林峻緯共同犯詐欺取財罪，處有期徒刑7月。    中華郵政股份有限公司水里北埔郵局帳號：000-00000000000000戶名：田佩怡     許孟諺、真實姓名年籍不詳之詐欺集團成員    103【※起訴書附表一編號 24-1、編號25-1】 鍾佩芸 被害人於100年11月11日接獲某姓名、年籍不詳之詐欺集團成員假"PCHOME商店街客服"的名義，誆稱被害人之前購買物品結帳時，因某種因素而導致變成分期付款，會造成被害人的帳戶12個月會自動扣款，稱要幫被害人做取消分期扣款，被害人不疑有他，便按照指示去提款機操作進而遭詐騙，被騙金額共新台幣228,922元。（網購設定分期付款錯誤詐財案） 29,989 ①告訴人鍾佩芸於警詢中之供述（見臺灣桃園地方檢察署101年度偵字第13643號卷六第183頁至第184頁） ②鍾佩芸之合作金庫網路銀行交易截圖畫面、合作金庫銀行存摺內頁影本、合作金庫及第一商業銀行自動櫃員機交易明細表（見臺灣桃園地方檢察署101年度偵字第13643號卷六第184頁背面至第185頁背面） ③林儷芬之華南銀行帳號000-000000000000號帳戶之交易明細（見臺灣臺中地方檢察署101年度偵字第26458號卷一第111頁至第115頁） ④黃文宏之第一商業銀行帳號000-00000000000號帳戶之交易明細（見臺灣臺中地方檢察署101年度偵字第26458號卷一第198頁至第201頁） 張君瑩共同犯詐欺取財罪，處有期徒刑7月。    林峻緯共同犯詐欺取財罪，處有期徒刑7月。    29,985      29,989      9,989      29,000      華南商業銀行土城分行帳號：000-000000000000戶名：林儷芬     許孟諺、真實姓名年籍不詳之詐欺集團成員       華南商業銀行土城分行帳號：000-000000000000戶名：林儷芬   104【※起訴書附表一編號24-2】 李厚權 被害人於100年11月11日在網路上看見有人拍賣IPHONE配件，被害人留電話，歹徒假稱被害人付款條碼刷錯，叫被害人到提款機前檢查帳戶內的餘額，被害人不疑有他，便按照指示去提款機操作進而遭詐騙，被騙金額共新台幣9,880元。（網購錯誤詐財案） 9,880 ①告訴人李厚權於警詢中之供述（見臺灣桃園地方檢察署101年度偵字第13643號卷六第171頁至第172頁） ②李厚權之台新銀行自動櫃員機交易明細表（見臺灣桃園地方檢察署101年度偵字第13643號卷六第173頁） ③林儷芬之華南銀行帳號000-000000000000號帳戶之交易明細（見臺灣臺中地方檢察署101年度偵字第26458號卷一第111頁至第115頁） 張君瑩共同犯詐欺取財罪，處有期徒刑7月。    林峻緯共同犯詐欺取財罪，處有期徒刑7月。    華南商業銀行土城分行帳號：000-000000000000戶名：林儷芬     許孟諺、真實姓名年籍不詳之詐欺集團成員    105【※起訴書附表一編號24-3】 吳婉寧 被害人於100年11月11日19時55分許接獲某姓名、年籍不詳之詐欺集團成員假"大買家量販店網路購物中心客服"的名義，誆稱被害人之前購買物品結帳時，因某種因素而導致變成分期付款，會造成被害人的帳戶12個月會自動扣款，被害人沒多久又接到自稱是"郵局"客服人員的電話，稱要幫被害人做取消分期扣款，被害人不疑有他，便按照指示去提款機操作進而遭詐騙，被騙金額共新台幣29,985元，另遭詐騙36,000元遊戲點卡。（網購設定分期付款錯誤詐財案） 29,985 ①告訴人吳婉寧於警詢中之供述（見臺灣桃園地方檢察署101年度偵字第13643號卷六第174頁至第175頁） ②吳婉寧之郵政存簿儲金簿存摺封面暨內頁影本、Mycard遊戲點數購買收據12張（見臺灣桃園地方檢察署101年度偵字第13643號卷六第176頁至第179頁背面） ③林儷芬之華南銀行帳號000-000000000000號帳戶之交易明細（見臺灣臺中地方檢察署101年度偵字第26458號卷一第111頁至第115頁） 張君瑩共同犯詐欺取財罪，處有期徒刑7月。    林峻緯共同犯詐欺取財罪，處有期徒刑7月。    華南商業銀行土城分行帳號：000-000000000000戶名：林儷芬     許孟諺、真實姓名年籍不詳之詐欺集團成員    106【※起訴書附表一編號25-2】 邱淑瑤 被害人於100年11月11日21時30分許接獲某姓名、年籍不詳之詐欺集團成員假"大買家量販店網路購物中心客服"的名義，誆稱被害人之前購買物品結帳時，因某種因素而導致變成分期付款，會造成被害人的帳戶12個月會自動扣款，被害人沒多久又接到自稱是"國泰世華"客服人員的電話，稱要幫被害人做取消分期扣款，被害人不疑有他，便按照指示去提款機操作進而遭詐騙，被騙金額共新台幣119,978元。（網購設定分期付款錯誤詐財案） 30,000 ①告訴人邱淑瑤於警詢中之供述（見臺灣桃園地方檢察署101年度偵字第13643號卷六第180頁至第181頁背面） ②邱淑瑤之第一商業銀行、臺灣中小企業銀行自動櫃員機交易明細表（見臺灣桃園地方檢察署101年度偵字第13643號卷六第182頁背面） ③黃文宏之第一商業銀行帳號000-00000000000號帳戶之交易明細（見臺灣臺中地方檢察署101年度偵字第26458號卷一第198頁至第201頁） 張君瑩共同犯詐欺取財罪，處有期徒刑7月。    林峻緯共同犯詐欺取財罪，處有期徒刑7月。    華南商業銀行土城分行帳號：000-000000000000戶名：林儷芬     許孟諺、真實姓名年籍不詳之詐欺集團成員    107【※起訴書附表一編號26-1】 黃俊仁 被害人於100年11月11日17時50分許接獲某姓名、年籍不詳之詐欺集團成員假"PCHOME商店街客服"的名義，誆稱被害人之前購買物品結帳時，因某種因素而導致變成分期付款，會造成被害人的帳戶12個月會自動扣款，稱要幫被害人做取消分期扣款，被害人不疑有他，便按照指示去提款機操作進而遭詐騙，被騙金額共新台幣59,978元，另遭詐騙37,000元遊戲點卡。（網購設定分期付款錯誤詐財案） 29,989 ①告訴人黃俊仁於警詢中之供述（見臺灣桃園地方檢察署101年度偵字第13643號卷六第186頁至第187頁） ②黃俊仁之Mycard遊戲點數購買收據13張（見臺灣桃園地方檢察署101年度偵字第13643號卷六第187頁背面至第191頁背面） ③顏佩紋之中華郵局帳號000-00000000000000號帳戶之開戶資料（暨交易明細）（見臺灣臺中地方檢察署101年度偵字第26458號卷二第78頁、第頁至第頁） 張君瑩共同犯詐欺取財罪，處有期徒刑7月。    林峻緯共同犯詐欺取財罪，處有期徒刑7月。    中華郵政股份有限公司朴子郵局帳號：000-00000000000000戶名：顏佩紋（起訴書誤載為：顧佩紋）     許孟諺、真實姓名年籍不詳之詐欺集團成員    108【※起訴書附表一編號26-3】 魏士堯 被害人於100年11月11日18時00分許接獲某姓名、年籍不詳之詐欺集團成員假"網購賣家"的名義，誆稱被害人之前購買物品結帳時，因某種因素而導致變成分期付款，會造成被害人的帳戶12個月會自動扣款，被害人沒多久又接到自稱是"台新銀行"客服人員的電話，稱要幫被害人做取消分期扣款，被害人不疑有他，便按照指示去提款機操作進而遭詐騙，被騙金額共新台幣12,023元。（網購設定分期付款錯誤詐財案） 12,023 ①告訴人魏士堯於警詢中之供述（見臺灣桃園地方檢察署101年度偵字第13643號卷六第192頁至第192頁背面） ②魏士堯之台新銀行存摺封面影本、自動櫃員機交易明細表（見臺灣桃園地方檢察署101年度偵字第13643號卷六第193頁至第193頁背面） ③顏佩紋之中華郵局帳號000-00000000000000號帳戶之開戶資料（暨交易明細）（見臺灣臺中地方檢察署101年度偵字第26458號卷二第78頁） 張君瑩共同犯詐欺取財罪，處有期徒刑7月。    林峻緯共同犯詐欺取財罪，處有期徒刑7月。    中華郵政股份有限公司朴子郵局帳號：000-00000000000000戶名：顏佩紋（起訴書誤載為：顧佩紋）     許孟諺、真實姓名年籍不詳之詐欺集團成員    109【※起訴書附表一編號26-4】 吳昌威 被害人於100年11月11日18時05分許接獲某姓名、年籍不詳之詐欺集團成員假"大買家量販店網路購物中心客服"的名義，誆稱被害人之前購買物品結帳時，因某種因素而導致變成分期付款，會造成被害人的帳戶12個月會自動扣款，被害人沒多久又接到自稱是"第一銀行"客服人員的電話，稱要幫被害人做取消分期扣款，被害人不疑有他，便按照指示去提款機操作進而遭詐騙，被騙金額共新台幣12,084元。（網購設定分期付款錯誤詐財案）【此筆詐騙金額因人頭帳戶遭報案警示未被領出】 12,084【未被領出】 ①告訴人吳昌威於警詢中之供述（見臺灣桃園地方檢察署101年度偵字第13643號卷六第194頁至第194頁背面） ②吳昌威之中華郵政自動櫃員機交易明細表（見臺灣桃園地方檢察署101年度偵字第13643號卷六第195頁至第195頁背面） ③顏佩紋之中華郵局帳號000-00000000000000號帳戶之開戶資料（暨交易明細）（見臺灣臺中地方檢察署101年度偵字第26458號卷二第78） 張君瑩共同犯詐欺取財罪，處有期徒刑7月。    林峻緯共同犯詐欺取財罪，處有期徒刑7月。    中華郵政股份有限公司朴子郵局帳號：000-00000000000000戶名：顏佩紋（起訴書誤載為：顧佩紋）     許孟諺、真實姓名年籍不詳之詐欺集團成員    110【※起訴書附表一編號27-1】 蔡蕙齡 被害人於100年11月13日15時許接獲某姓名、年籍不詳之詐欺集團成員假"大買家量販店網路購物中心客服"的名義，誆稱被害人之前購買物品結帳時，因某種因素而導致變成分期付款，會造成被害人的帳戶12個月會自動扣款，被害人沒多久又接到自稱是"國泰世華銀行"客服人員的電話，稱要幫被害人做取消分期扣款，被害人不疑有他，便按照指示去提款機操作進而遭詐騙，被騙金額共新台幣27,123元。（網購設定分期付款錯誤詐財案） 27,123 ①告訴人蔡蕙齡於警詢中之供述（見臺灣桃園地方檢察署101年度偵字第13643號卷六第196頁至第197頁背面） ②周韋汝之華南銀行帳號000-000000000000號帳戶之開戶資料暨交易明細（見臺灣臺中地方檢察署101年度偵字第26458號卷一第116頁至第121頁） 張君瑩共同犯詐欺取財罪，處有期徒刑7月。    林峻緯共同犯詐欺取財罪，處有期徒刑7月。    華南商業銀行竹南分行帳號：000-000000000000戶名：周韋汝     許孟諺、真實姓名年籍不詳之詐欺集團成員    111【※起訴書附表一編號27-3】 莊竹馨 被害人於100年11月13日16時45分許接獲某姓名、年籍不詳之詐欺集團成員假"大買家量販店網路購物中心客服"的名義，誆稱被害人之前購買物品結帳時，因某種因素而導致變成分期付款，會造成被害人的帳戶12個月會自動扣款，被害人沒多久又接到自稱是"台北富邦銀行"客服人員的電話，稱要幫被害人做取消分期扣款，被害人不疑有他，便按照指示去提款機操作進而遭詐騙，被騙金額共新台幣29,989元。（網購設定分期付款錯誤詐財案） 29,989 ①告訴人莊竹馨於警詢中之供述（見臺灣桃園地方檢察署101年度偵字第13643號卷六第200頁至第201頁） ②莊竹馨之中華郵政自動櫃員機交易明細表（見臺灣桃園地方檢察署101年度偵字第13643號卷六第201頁背面） ③周韋汝之華南銀行帳號000-000000000000號帳戶之開戶資料暨交易明細（見臺灣臺中地方檢察署101年度偵字第26458號卷一第116頁至第121頁） 張君瑩共同犯詐欺取財罪，處有期徒刑7月。    林峻緯共同犯詐欺取財罪，處有期徒刑7月。    華南商業銀行竹南分行帳號：000-000000000000戶名：周韋汝     許孟諺、真實姓名年籍不詳之詐欺集團成員    112【※起訴書附表一編號28-1】 楊智宇 被害人於100年11月15日16時45分許接獲某姓名、年籍不詳之詐欺集團成員假"燦坤3C網購客服"的名義，誆稱被害人之前購買物品結帳時，因某種因素而導致變成分期付款，會造成被害人的帳戶12個月會自動扣款，被害人沒多久又接到自稱是"華南銀行"客服人員的電話，稱要幫被害人做取消分期扣款，被害人不疑有他，便按照指示去提款機操作進而遭詐騙，被騙金額共新台幣44,828元。（網購設定分期付款錯誤詐財案） 29,989 ①告訴人楊智宇於警詢中之供述（見臺灣桃園地方檢察署101年度偵字第13643號卷六第202頁背面至第頁203） ②楊智宇之中華郵政及華南銀行自動櫃員機交易明細表（見臺灣桃園地方檢察署101年度偵字第13643號卷六第202頁） ③林欣柔之國泰世華銀行帳號000-000000000000號帳戶之開戶資料暨交易明細（見臺灣臺中地方檢察署101年度偵字第26458號卷二第33頁、第42頁至第55頁） 張君瑩共同犯詐欺取財罪，處有期徒刑7月。    林峻緯共同犯詐欺取財罪，處有期徒刑7月。    4,856      9,983      國泰世華商業銀行斗六分行帳號：000-000000000000戶名：林欣柔     許孟諺、真實姓名年籍不詳之詐欺集團成員    113【※起訴書附表一編號28-2】 張馨尹 被害人於100年11月15日17時59分許接獲某姓名、年籍不詳之詐欺集團成員假"奇摩網拍客服"的名義，誆稱被害人之前購買物品結帳時，因某種因素而導致變成分期付款，會造成被害人的帳戶12個月會自動扣款，被害人沒多久又接到自稱是"郵局"客服人員的電話，稱要幫被害人做取消分期扣款，被害人不疑有他，便按照指示去提款機操作進而遭詐騙，被騙金額共新台幣24,765元。（網購設定分期付款錯誤詐財案） 24,765 ①告訴人張馨尹於警詢中之供述（見臺灣桃園地方檢察署101年度偵字第13643號卷六第204頁至第204頁背面） ②張馨尹之中華郵政自動櫃員機交易明細表（見臺灣桃園地方檢察署101年度偵字第13643號卷六第205頁） ③林欣柔之國泰世華銀行帳號000-000000000000號帳戶之開戶資料暨交易明細（見臺灣臺中地方檢察署101年度偵字第26458號卷二第33頁、第42頁至第55頁） 張君瑩共同犯詐欺取財罪，處有期徒刑7月。    林峻緯共同犯詐欺取財罪，處有期徒刑7月。    國泰世華商業銀行斗六分行帳號：000-000000000000戶名：林欣柔     許孟諺、真實姓名年籍不詳之詐欺集團成員    114【※起訴書附表一編號28-3】 羅凱堂 被害人於100年11月15日18時36分許接獲某姓名、年籍不詳之詐欺集團成員假"奇摩、PCHOME網拍客服"的名義，誆稱被害人之前購買物品結帳時，因某種因素而導致變成分期付款，會造成被害人的帳戶12個月會自動扣款，被害人沒多久又接到自稱是"郵局"客服人員的電話，稱要幫被害人做取消分期扣款，被害人不疑有他，便按照指示去提款機操作進而遭詐騙，被騙金額共新台幣29,989元。（網購設定分期付款錯誤詐財案） 29,989 ①告訴人羅凱堂於警詢中之供述（見臺灣桃園地方檢察署101年度偵字第13643號卷六第206頁至第207頁） ②羅凱堂之存摺內頁影本（見臺灣桃園地方檢察署101年度偵字第13643號卷六第207頁背面） ③林欣柔之國泰世華銀行帳號000-000000000000號帳戶之開戶資料暨交易明細（見臺灣臺中地方檢察署101年度偵字第26458號卷二第33頁、第42頁至第55頁） 張君瑩共同犯詐欺取財罪，處有期徒刑7月。    林峻緯共同犯詐欺取財罪，處有期徒刑7月。    國泰世華商業銀行斗六分行帳號：000-000000000000戶名：林欣柔     許孟諺、真實姓名年籍不詳之詐欺集團成員    115【※起訴書附表一編號29】 吳中熙（起訴誤載為吳忠熙） 於100年11月15日11時40分許由某姓名、年籍不詳之詐欺集團成員假冒被害人的嬸嬸（任文弟），說有急用向被害人借款10萬元，被害人不疑有他，當日13時00分於臺北市○○路000○0號吳興街郵局臨櫃匯款100,000元至歹徒指定的右列帳號，事後問嬸嬸，嬸嬸稱並無打電話向被害人借錢，被害人始知遭詐騙。（佯稱親友借錢詐財案） 100,000 ①告訴人吳中熙於警詢中之供述（見臺灣桃園地方檢察署101年度偵字第13643號卷六第208頁至第208頁背面） ②吳中熙之郵政國內匯款執據（見臺灣桃園地方檢察署101年度偵字第13643號卷六第209頁背面） ③林欣柔之國泰世華銀行帳號000-000000000000號帳戶之開戶資料暨交易明細（見臺灣臺中地方檢察署101年度偵字第26458號卷二第33頁、第42頁至第55頁） 張君瑩共同犯詐欺取財罪，處有期徒刑7月。    林峻緯共同犯詐欺取財罪，處有期徒刑7月。    中華郵政股份有限公司西螺郵局帳號：000-00000000000000戶名：林欣柔     許孟諺、真實姓名年籍不詳之詐欺集團成員    116【※起訴書附表一編號30-1】 林偉濤 被害人於100年11月15日18時36分許接獲某姓名、年籍不詳之詐欺集團成員假"網拍商家-海克力斯健身補給"的名義，誆稱被害人之前購買物品結帳時，因某種因素而導致變成分期付款，會造成被害人的帳戶12個月會自動扣款，被害人沒多久又接到自稱是"郵局"客服人員的電話，稱要幫被害人做取消分期扣款，被害人不疑有他，便按照指示去提款機操作進而遭詐騙，被騙金額共新台幣29,988元，另遭詐騙59,000元遊戲點卡。（網購設定分期付款錯誤詐財案） 29,988 ①告訴人林偉濤於警詢中之供述（見臺灣桃園地方檢察署101年度偵字第13643號卷六第210頁至第212頁） ②林偉濤之郵政存簿儲金簿摺內頁影本、中華郵政存自動櫃員機交易明細表、Mycard遊戲點數購買收據30張（見臺灣桃園地方檢察署101年度偵字第13643號卷六第212頁背面至第220頁） ③陳志豪之中華郵局帳號000-00000000000000號帳戶之開戶資料暨交易明細（見臺灣臺中地方檢察署101年度偵字第26459號卷二第161頁） 張君瑩共同犯詐欺取財罪，處有期徒刑7月。    林峻緯共同犯詐欺取財罪，處有期徒刑7月。    中華郵政股份有限公司台中大坑口郵局帳號：000-00000000000000戶名：陳志豪     許孟諺、真實姓名年籍不詳之詐欺集團成員    117【※起訴書附表四編號1-1】 匡龍明 被害人於11月18日17時許接獲某姓名、年籍不詳之詐欺集團成員假借花旗銀行客服的名義，誆稱被害人之前網路購物結帳時，因某種因素而導致變成分期付款，會造成被害人的帳戶12個月會自動扣款，稱要幫被害人做取消分期扣款，被害人不疑有他，便按照指示於17時32分許，在新北市○○區○○路000號（林口中湖頭郵局）提款機操作進而遭詐騙，被騙金額共新台幣29,989元。（網購設定分期付款錯誤詐財案） 29,989 ①告訴人匡龍明於警詢中之供述（見臺灣桃園地方檢察署101年度偵字第13643號卷七第1頁至第1頁背面） ②匡龍明之中華郵政自動櫃員機交易明細表（見臺灣桃園地方檢察署101年度偵字第13643號卷七第2頁） ③張微宜之中華郵局帳號000-00000000000000號帳戶之開戶資料暨交易明細（見臺灣臺中地） 張君瑩共同犯詐欺取財罪，處有期徒刑7月。    林峻緯共同犯詐欺取財罪，處有期徒刑7月。    中華郵政股份有限公司台中北屯郵局帳號000-00000000000000（戶名：張微宜）     王洋程、真實姓名年籍不詳之詐欺集團成員    118【※起訴書附表四編號1-2】 留亭穎 被害人於11月18日17時29分許接獲某姓名、年籍不詳之詐欺集團成員假奇摩網拍賣家的名義，誆稱被害人之前購買物品結帳時，因某種因素而導致變成分期付款，會造成被害人的帳戶12個月會自動扣款，被害人沒多久又接到自稱是"郵局"的電話，稱要幫被害人做取消分期扣款，被害人不疑有他，便按照指示於18時12分許，在新竹新大學路56號（7-11梅竹門市）提款機操作進而遭詐騙，被騙金額新台幣29,989元。（網購設定分期付款錯誤詐財案） 29,989 ①告訴人留亭穎於警詢中之供述（見臺灣桃園地方檢察署101年度偵字第13643號卷七第3頁至第3頁背面） ②留亭穎之中國信託商業自動櫃員機交易明細表（見臺灣桃園地方檢察署101年度偵字第13643號卷七第4頁） 張君瑩共同犯詐欺取財罪，處有期徒刑7月。    林峻緯共同犯詐欺取財罪，處有期徒刑7月。    中華郵政股份有限公司台中北屯郵局帳號000-00000000000000（戶名：張微宜）     王洋程、真實姓名年籍不詳之詐欺集團成員    119【※起訴書附表四編號1-3】 許瓊云 被害人於11月18日18時35許由某姓名、年籍不詳之詐欺集團成員假網路賣家的名義，誆稱被害人之前購買物品結帳時，多刷一筆會造成被害人的帳戶重複扣款，稱要幫被害人做取消重複扣款，被害人不疑有他，便按照指示於18時35分許，在屏東縣○○鄉○○村○○路0號圖書館的提款機操作進而遭詐騙，被騙金額新台幣9,983元，另遭詐騙34,000元的遊戲點卡。（網購設定分期付款錯誤詐財案）【人頭帳戶因遭警示，此筆詐騙金額未被領出】 9,983【未被領出】 ①告訴人許瓊云於警詢中之供述（見臺灣桃園地方檢察署101年度偵字第13643號卷七第5頁） ②許瓊云之中華郵政自動櫃員機交易明細表（見臺灣桃園地方檢察署101年度偵字第13643號卷七第7頁背面） 張君瑩共同犯詐欺取財罪，處有期徒刑7月。    林峻緯共同犯詐欺取財罪，處有期徒刑7月。    中華郵政股份有限公司台中北屯郵局帳號000-00000000000000（戶名：張微宜）     王洋程、真實姓名年籍不詳之詐欺集團成員    120【※起訴書附表四編號2-1】 許瑀涵 被害人於11月21日16時53分許接獲某姓名、年籍不詳之詐欺集團成員假雅虎拍賣鞋店的名義，誆稱被害人之前購買鞋子結帳時，因某種因素而導致變成分期付款，會造成被害人的帳戶12個月會自動扣款，被害人沒多久又接到自稱是"郵局"的電話，稱要幫被害人做取消分期扣款，被害人不疑有他，便按照指示去提款機操作進而遭詐騙，被騙金額新台幣60,000元，另遭詐騙32,000元的遊戲點卡。（網購設定分期付款錯誤詐財案） 30,000 ①告訴人許瑀涵於警詢中之供述（見臺灣桃園地方檢察署101年度偵字第13643號卷七第6頁至第7頁） ②許瑀涵之台新銀行自動櫃員機交易明細表、Mycard遊戲點數購買收據18張（見臺灣桃園地方檢察署101年度偵字第13643號卷七第8頁至第9頁背面） ③羅浩宇之台新銀行帳號000-00000000000000號帳戶之開戶資料暨交易明細（見臺灣臺中地方檢察署101年度偵字第26459號卷一第285頁至第386頁） 張君瑩共同犯詐欺取財罪，處有期徒刑7月。    林峻緯共同犯詐欺取財罪，處有期徒刑7月。    30,000      台新國際商業銀行文心分行帳號：000-00000000000000（戶名：羅浩宇）      台新國際商業銀行文心分行帳號：000-00000000000000（戶名：羅浩宇）     王洋程、真實姓名年籍不詳之詐欺集團成員    121【※起訴書附表四編號 2-2、編號3-1、編號4-1】 陳政言 被害人於11月21日18時06分許接獲某姓名、年籍不詳之詐欺集團成員假PC-HOME購物中心的名義，誆稱被害人之前購買襯衫結帳時，因某種因素而導致變成分期付款，會造成被害人的帳戶12個月會自動扣款，被害人沒多久又接到自稱是"華南銀行"的電話，稱要幫被害人做取消分期扣款，被害人不疑有他，便按照指示去提款機操作進而遭詐騙，共被騙金額新台幣59,504元。（網購設定分期付款錯誤詐財案） 12,555 ①告訴人陳政言於警詢中之供述（見臺灣桃園地方檢察署101年度偵字第13643號卷七第10頁至第11頁背面） ②陳政言之中華郵政、華南商業自動櫃員機交易明細表、（見臺灣桃園地方檢察署101年度偵字第13643號卷七第12頁） ③羅浩宇之台新銀行開戶資料暨交易明細（見臺灣臺中地方檢察署101年度偵字第26459號卷一第285頁至第386頁） ④羅浩宇之臺灣中小企業銀行帳號000-00000000000號帳戶之開戶資料暨交易明細（見臺灣臺中地方檢察署101年度偵字第26459號卷一第133-1頁至第159頁） ⑤羅浩宇之臺灣銀行帳號000-000000000000號帳戶之開戶資料暨交易明細（見臺灣臺中地方檢察署101年度偵字第26459號卷一第228頁至第231頁） 張君瑩共同犯詐欺取財罪，處有期徒刑7月。    林峻緯共同犯詐欺取財罪，處有期徒刑7月。    6,449      23,517      16,983      台新國際商業銀行文心分行帳號：000-00000000000000（戶名：羅浩宇）     王洋程、真實姓名年籍不詳之詐欺集團成員 臺灣銀行豐原分行帳號：000-000000000000(戶名：羅浩宇)      臺灣中小企業銀行潭子分行帳號：000-00000000000（戶名：羅浩宇）   122【※起訴書附表四編號2-3】 許素貞 被害人於11月21日19時05分許接獲兒子來電說，有郵局人員，稱被害人之前網路購物時，多匯購物金額要退還，被害人沒多久接到自稱是"郵局"的電話，稱要幫被害人做退錢動作，被害人不疑有他，便按照指示去提款機操作進而遭詐騙，被騙金額新台幣21,000元。（網購設定分期付款錯誤詐財案） 21,000 ①告訴人許素貞於警詢中之供述（見臺灣桃園地方檢察署101年度偵字第13643號卷七第13頁至第13頁背面） ②許素貞之台新銀行自動櫃員機交易明細表（見臺灣桃園地方檢察署101年度偵字第13643號卷七第14頁） ③羅浩宇之台新銀行帳號000-00000000000000號帳戶之開戶資料暨交易明細（見臺灣臺中地方檢察署101年度偵字第26459號卷一第285頁至第386頁） 張君瑩共同犯詐欺取財罪，處有期徒刑7月。    林峻緯共同犯詐欺取財罪，處有期徒刑7月。    台新國際商業銀行文心分行帳號：000-00000000000000（戶名：羅浩宇）     王洋程、真實姓名年籍不詳之詐欺集團成員    123【※起訴書附表四編號 3-2、編號4-2】 許玉娟 被害人於11月21日19時00分許接獲某姓名、年籍不詳之詐欺集團成員假奇摩網拍賣家的名義，誆稱被害人之前網路購物結帳時，因某種因素而導致變成分期付款，會造成被害人的帳戶12個月會自動扣款，被害人沒多久又接到自稱是"華南銀行"的電話，稱要幫被害人做取消分期扣款，被害人不疑有他，便按照指示去提款機操作進而遭詐騙，共被騙金額新台幣133,002元。（網購設定分期付款錯誤詐財案） 29,985 ①告訴人許玉娟於警詢中之供述（見臺灣桃園地方檢察署101年度偵字第13643號卷七第18頁至第19頁） ②許玉娟之玉山銀行自動櫃員機交易明細表（見臺灣桃園地方檢察署101年度偵字第13643號卷七第19頁至第19頁背面） ③羅浩宇之臺灣中小企業銀行帳號000-00000000000號帳戶之開戶資料暨交易明細（見臺灣臺中地方檢察署101年度偵字第26459號卷一第133-1頁至第159頁） ④羅浩宇之臺灣中小企業銀行帳號000-00000000000號帳戶之開戶資料暨交易明細（見臺灣臺中地方檢察署101年度偵字第26459號卷一第133-1頁至第159頁） 張君瑩共同犯詐欺取財罪，處有期徒刑7月。    林峻緯共同犯詐欺取財罪，處有期徒刑7月。    29,985      17,682      55,350      臺灣銀行豐原分行帳號：000-000000000000(戶名：羅浩宇)     王洋程、真實姓名年籍不詳之詐欺集團成員 臺灣銀行豐原分行帳號：000-000000000000(戶名：羅浩宇)      臺灣銀行豐原分行帳號：000-000000000000(戶名：羅浩宇)      臺灣中小企業銀行潭子分行帳號：000-00000000000(戶名：羅浩宇)   124【※起訴書附表四編號 4-3、附表一編號47-1】 林意純 被害人於11月21日19時12分許接獲某姓名、年籍不詳之詐欺集團成員假網路賣家的名義，誆稱被害人之前網路購物結帳時，因某種因素而導致變成分期付款，會造成被害人的帳戶12個月會自動扣款，稱要幫被害人做取消分期扣款，被害人不疑有他，便按照指示去提款機操作進而遭詐騙，共被騙金額新台幣51,429元。（網購設定分期付款錯誤詐財案 18,983 ①告訴人林意純於警詢中之供述（見臺灣桃園地方檢察署101年度偵字第13643號卷七第27頁至第28頁） ②林意純之中國信託、第一銀行自動櫃員機交易明細表（見臺灣桃園地方檢察署101年度偵字第13643號卷八第156頁至第157頁背面） ③羅浩宇之臺灣中小企業銀行帳號000-00000000000號帳戶之開戶資料暨交易明細（見臺灣臺中地方檢察署101年度偵字第26459號卷一第133-1頁至第159頁） ④王乃葵之中華郵局帳號000-00000000000000號帳戶之開戶資料暨交易明細（見臺灣臺中地方檢察署101年度偵字第26459號卷二第164頁） 張君瑩共同犯詐欺取財罪，處有期徒刑7月。    林峻緯共同犯詐欺取財罪，處有期徒刑7月。    26,983      臺灣中小企業銀行潭子分行帳號：000-00000000000(戶名：羅浩宇)      中華郵政股份有限公司瑞穗郵局帳號：000-00000000000000戶名：王乃葵     許孟諺、王洋程、真實姓名年籍不詳之詐欺集團成員    125【※起訴書附表四編號 5-1、附表一編號52-1】 徐培芯 被害人於11月22日18時28分許接獲某姓名、年籍不詳之詐欺集團成員假奇摩拍賣賣家的名義，誆稱被害人之前購買外套結帳時，因某種因素而導致變成分期付款，會造成被害人的帳戶12個月會自動扣款，被害人沒多久又接到自稱是"郵局"的電話，稱要幫被害人做取消分期扣款，被害人不疑有他，便按照指示去提款機操作進而遭詐騙，共被騙金額新台幣30,000元，另遭詐騙2,000元的遊戲點卡。（網購設定分期付款錯誤詐財案） 5,000 ①告訴人徐培芯於警詢中之供述（見臺灣桃園地方檢察署101年度偵字第13643號卷七第31頁至第32頁） ②徐培芯之合作金庫銀行自動櫃員機交易明細表、Mycard遊戲點數購買收據2張（見臺灣桃園地方檢察署101年度偵字第13643號卷八第193頁至第193頁背面） ③曾福偉之合作金庫銀行帳號000-0000000000000號帳戶之開戶資料暨交易明細（見臺灣臺中地方檢察署101年度偵字第26459號卷一第60頁至第69頁） 張君瑩共同犯詐欺取財罪，處有期徒刑7月。    林峻緯共同犯詐欺取財罪，處有期徒刑7月。    17,000      8,000      合作金庫商業銀行苗栗分行帳號：000-0000000000000(戶名：曾福偉)     許孟諺、王洋程、真實姓名年籍不詳之詐欺集團成員    126【※起訴書附表四編號 5-2、附表一編號50-4、編號52-2】 黃楷翔 被害人於11月22日20時許接獲某姓名、年籍不詳之詐欺集團成員假奇摩拍賣賣家的名義，誆稱被害人之前網路購物結帳時，因某種因素而導致變成分期付款，會造成被害人的帳戶12個月會自動扣款，被害人沒多久又接到自稱是"合作金庫銀行"的電話，稱要幫被害做取消分期扣款，被害人不疑有他，便按照指示去提款機操作進而遭詐騙，被騙金額新台幣11,988元。（網購設定分期付款錯誤詐財案） 9,989 ①告訴人黃楷翔於警詢中之供述（見臺灣桃園地方檢察署101年度偵字第13643號卷七第35頁至第36頁） ②黃楷翔之合作金庫自動櫃員機交易明細表（見臺灣桃園地方檢察署101年度偵字第13643號卷七第36頁背面） ③曾福偉之合作金庫銀行帳號000-0000000000000號帳戶之開戶資料暨交易明細（見臺灣臺中地方檢察署101年度偵字第26459號卷一第60頁至第69頁） ④陳忠鴻之京城商業銀行帳號000-000000000000號帳戶之（開戶資料暨）交易明細（見臺灣臺中地方檢察署101年度偵字第26459號卷三第192頁） 張君瑩共同犯詐欺取財罪，處有期徒刑7月。    林峻緯共同犯詐欺取財罪，處有期徒刑7月。    1,999【未被領出】      合作金庫商業銀行苗栗分行帳號：000-0000000000000(戶名：曾福偉)      京城商業銀行嘉義分行帳號：000-000000000000戶名：陳忠鴻     許孟諺、王洋程、真實姓名年籍不詳之詐欺集團成員    127【※起訴書附表四編號6附表一編號51】 莊恒瑋（起訴書誤載為莊恆瑋） 被害人於11月22日21時許接獲某姓名、年籍不詳之詐欺集團成員假奇摩拍賣賣家的名義，誆稱被害人之前網路購物結帳時，因某種因素而導致變成分期付款，會造成被害人的帳戶12個月會自動扣款，被害人沒多久又接到自稱是"郵局"的電話，稱要幫被害人做取消分期扣款，被害人不疑有他，便按照指示去提款機操作進而遭詐騙，被騙金額新台幣29,989元。（網購設定分期付款錯誤詐財案） 29,989 ①告訴人莊恆瑋於警詢中之供述（見臺灣桃園地方檢察署101年度偵字第13643號卷七第37頁至第37頁背面） ②莊恆瑋之中國郵政自動櫃員機交易明細表（見臺灣桃園地方檢察署101年度偵字第13643號卷七第38頁） 張君瑩共同犯詐欺取財罪，處有期徒刑7月。    林峻緯共同犯詐欺取財罪，處有期徒刑7月。    中華郵政股份有限公司新竹內湖路郵局帳號：000-00000000000000（戶名：陳曉芬）     許孟諺、王洋程、真實姓名年籍不詳之詐欺集團成員    128【※起訴書附表四編號 7-1、編號8-4、附表一編號63-2】 黃鈺茹 被害人於11月24日19時10分許接獲某姓名、年籍不詳之詐欺集團成員假拍賣賣家的名義，誆稱被害人之前網路購物結帳時，因某種因素而導致變成分期付款，會造成被害人的帳戶12個月會自動扣款，被害人沒多久又接到自稱是"郵局"的電話，稱要幫被害人做取消分期扣款，被害人不疑有他，便按照指示去提款機操作進而遭詐騙，共被騙金額新台幣55,655元，另遭詐騙43,000元的遊戲點卡。（網購設定分期付款錯誤詐財案） 29,983 ①告訴人黃鈺茹於警詢中之供述（見臺灣桃園地方檢察署101年度偵字第13643號卷七第39頁至第40頁背面） ②黃鈺茹之台新銀行自動櫃員機交易明細表、Mycard遊戲點數購買收據2張（見臺灣桃園地方檢察署101年度偵字第13643號卷八第250頁至第250頁背面） ③江雨涵之中華郵局帳號000-00000000000000號帳戶之開戶資料暨交易明細（見臺灣臺中地方檢察署101年度偵字第26459號卷二第165-1頁） ④徐順德之彰化銀行帳號000-00000000000000號帳戶之開戶資料暨交易明細（見臺灣臺中地方檢察署101年度偵字第26459號卷一第265頁至第266頁） ⑤徐順德之渣打國際商業銀行帳號000-00000000000000號帳戶之開戶資料暨交易明細（見臺灣臺中地方檢察署101年度偵字第26459號卷一第131頁至第132頁） 張君瑩共同犯詐欺取財罪，處有期徒刑7月。    林峻緯共同犯詐欺取財罪，處有期徒刑7月。    4,000      21,672      渣打國際商業銀行台中分行帳號：000-00000000000000（戶名：徐順德）      彰化商業銀行嘉義分行帳號：000-00000000000000（戶名：徐順德）     許孟諺、王洋程、真實姓名年籍不詳之詐欺集團成員       中華郵政股份有限公司龍潭中興郵局帳號：000-00000000000000戶名：江雨涵   129【※起訴書附表四編號7-2】 李治萱 被害人於11月24日19時26分許接獲某姓名、年籍不詳之詐欺集團成員假柴果網路賣家的名義，誆稱被害人之前購買衣服結帳時，因某種因素而導致變成分期付款，會造成被害人的帳戶12個月會自動扣款，被害人沒多久又接到自稱是"郵局"的電話，稱要幫被害人做取消分期扣款，被害人不疑有他，便按照指示去提款機操作進而遭詐騙，共被騙金額新台幣43,959元，另遭詐騙35,000元的遊戲點卡。（網購設定分期付款錯誤詐財案） 29,989 ①告訴人李治萱於警詢中之供述（見臺灣桃園地方檢察署101年度偵字第13643號卷七第42頁至第44頁背面） ②李治萱之彰化銀行自動櫃員機交易明細表（見臺灣桃園地方檢察署101年度偵字第13643號卷七第45頁） ③徐順德之渣打國際商業銀行帳號000-00000000000000號帳戶之開戶資料暨交易明細（見臺灣臺中地方檢察署101年度偵字第26459號卷一第131頁至第132頁） 張君瑩共同犯詐欺取財罪，處有期徒刑7月。    林峻緯共同犯詐欺取財罪，處有期徒刑7月。    13,970      渣打國際商業銀行台中分行帳號：000-00000000000000（戶名：徐順德）     王洋程、真實姓名年籍不詳之詐欺集團成員    130【※起訴書附表四編號7-3】 許順良 被害人於11月24日20時許接獲某姓名、年籍不詳之詐欺集團成員假奇摩拍賣賣家的名義，誆稱被害人之前網路購買衣服結帳時，因某種因素而導致變成分期付款，會造成被害人的帳戶12個月會自動扣款，被害人沒多久又接到自稱是"郵局"的電話，稱要幫被害人做取消分期扣款，被害人不疑有他，便按照指示去提款機操作進而遭詐騙，被騙金額新台幣29,989元，另遭詐騙59,000元的遊戲點卡。（網購設定分期付款錯誤詐財案） 29,989 ①告訴人許順良於警詢中之供述（見臺灣桃園地方檢察署101年度偵字第13643號卷七第46頁至第47頁） ②許順良之臺灣銀行客戶往來明細查詢單（見臺灣桃園地方檢察署101年度偵字第13643號卷七第47頁背面） ③徐順德之渣打國際商業銀行帳號000-00000000000000號帳戶之開戶資料暨交易明細（見臺灣臺中地方檢察署101年度偵字第26459號卷一第131頁至第132頁） 張君瑩共同犯詐欺取財罪，處有期徒刑7月。    林峻緯共同犯詐欺取財罪，處有期徒刑7月。    彰化商業銀行嘉義分行帳號：000-00000000000000（戶名：徐順德）     王洋程、真實姓名年籍不詳之詐欺集團成員    131【※起訴書附表四編號7-4】 郭俊傑 被害人於11月24日19時30分許接獲某姓名、年籍不詳之詐欺集團成員假奇摩拍賣賣家的名義，誆稱被害人之前網路購物結帳時，因某種因素而導致變成分期付款，會造成被害人的帳戶12個月會自動扣款，被害人沒多久又接到自稱是"合作金庫商業銀行"的電話，稱要幫被害人做取消分期扣款，被害人不疑有他，便按照指示去提款機操作進而遭詐騙，被騙金額新台幣25,123元。（網購設定分期付款錯誤詐財案） 25,123 ①告訴人郭俊傑於警詢中之供述（見臺灣桃園地方檢察署101年度偵字第13643號卷七第48頁至第49頁） ②郭俊傑之合作金庫銀行自動櫃員機交易明細表（見臺灣桃園地方檢察署101年度偵字第13643號卷七第49頁背面） ③徐順德之渣打國際商業銀行帳號000-00000000000000號帳戶之開戶資料暨交易明細（見臺灣臺中地方檢察署101年度偵字第26459號卷一第131頁至第132頁） 張君瑩共同犯詐欺取財罪，處有期徒刑7月。    林峻緯共同犯詐欺取財罪，處有期徒刑7月。    彰化商業銀行嘉義分行帳號：000-00000000000000（戶名：徐順德）     王洋程、真實姓名年籍不詳之詐欺集團成員    132【※起訴書附表四編號 7-5、編號8-1】 許儀伶 被害人於11月24日19時43分許接獲某姓名、年籍不詳之詐欺集團成員假拍賣賣家的名義，誆稱被害人之前網路購物結帳時，因某種因素而導致變成分期付款，會造成被害人的帳戶12個月會自動扣款，被害人沒多久又接到自稱是"華南商業銀行"的電話，稱要幫被害人做取消分期扣款，被害人不疑有他，便按照指示去提款機操作進而遭詐騙，共被騙金額新台幣77,931元。（網購設定分期付款錯誤詐財案） 29,983 ①告訴人許儀伶於警詢中之供述（見臺灣桃園地方檢察署101年度偵字第13643號卷七第50頁至第51頁） ②許儀伶之台新銀行、彰化銀行自動櫃員機交易明細表（見臺灣桃園地方檢察署101年度偵字第13643號卷七第52頁至第52頁背面） ③徐順德之渣打國際商業銀行帳號000-00000000000000號帳戶之開戶資料暨交易明細（見臺灣臺中地方檢察署101年度偵字第26459號卷一第131頁至第132頁） ④徐順德之彰化銀行帳號000-00000000000000號帳戶之開戶資料暨交易明細（見臺灣臺中地方檢察署101年度偵字第26459號卷一第265頁至第266頁） 張君瑩共同犯詐欺取財罪，處有期徒刑7月。    林峻緯共同犯詐欺取財罪，處有期徒刑7月。    21,948      26,000      彰化商業銀行嘉義分行帳號：000-00000000000000（戶名：徐順德）     王洋程、真實姓名年籍不詳之詐欺集團成員    133【※起訴書附表四編號7-6】 廖珮雯 被害人於11月24日18時41分許接獲某姓名、年籍不詳之詐欺集團成員假網路拍賣賣家的名義，誆稱被害人之前網路購物結帳時，因某種因素而導致變成分期付款，會造成被害人的帳戶12個月會自動扣款，被害人沒多久又接到自稱是"彰化商業銀行"的電話，稱要幫被害人做取消分期扣款，被害人不疑有他，便按照指示去提款機操作進而遭詐騙，被騙金額新台幣24,057元。（網購設定分期付款錯誤詐財案） 24,057 ①告訴人廖珮雯於警詢中之供述（見臺灣桃園地方檢察署101年度偵字第13643號卷七第53頁至第54頁） ②廖珮雯之彰化銀行自動櫃員機交易明細表（見臺灣桃園地方檢察署101年度偵字第13643號卷七第54頁背面） ③徐順德之渣打國際商業銀行帳號000-00000000000000號帳戶之開戶資料暨交易明細（見臺灣臺中地方檢察署101年度偵字第26459號卷一第131頁至第132頁） 張君瑩共同犯詐欺取財罪，處有期徒刑7月。    林峻緯共同犯詐欺取財罪，處有期徒刑7月。    彰化商業銀行嘉義分行帳號：000-00000000000000（戶名：徐順德）     王洋程、真實姓名年籍不詳之詐欺集團成員    134【※起訴書附表四編號8-2】 謝芸涵 被害人於11月24日20時17分許接獲某姓名、年籍不詳之詐欺集團成員假拍賣賣家的名義，誆稱被害人之前網路購物結帳時，因某種因素而導致變成分期付款，會造成被害人的帳戶12個月會自動扣款，被害人沒多久又接到自稱是"華南商業銀行"的電話，稱要幫被害人做取消分期扣款，被害人不疑有他，便按照指示去提款機操作進而遭詐騙，被騙金額新台幣24,998元，另遭詐騙13,000元的遊戲點卡。（網購設定分期付款錯誤詐財案） 24,998 ①告訴人謝芸涵於警詢中之供述（見臺灣桃園地方檢察署101年度偵字第13643號卷七第58頁至第58頁背面） ②謝芸涵之中國信託自動櫃員機交易明細表、Mycard遊戲點數購買收據5張（見臺灣桃園地方檢察署101年度偵字第13643號卷七第59頁至第60頁） ③徐順德之彰化銀行帳號000-00000000000000號帳戶之開戶資料暨交易明細（見臺灣臺中地方檢察署101年度偵字第26459號卷一第265頁至第266頁） 張君瑩共同犯詐欺取財罪，處有期徒刑7月。    林峻緯共同犯詐欺取財罪，處有期徒刑7月。    彰化商業銀行嘉義分行帳號：000-00000000000000（戶名：徐順德）     王洋程、真實姓名年籍不詳之詐欺集團成員    135【※起訴書附表四編號8-3】 王福中 被害人於11月24日20時26分許接獲某姓名、年籍不詳之詐欺集團成員假PCHOME網拍賣家的名義，誆稱被害人之前網路購物結帳時，因某種因素而導致變成分期付款，會造成被害人的帳戶12個月會自動扣款，被害人沒多久又接到自稱是"花旗商業銀行"的電話，稱要幫被害人做取消分期扣款，被害人不疑有他，便按照指示去提款機操作進而遭詐騙，被騙金額新台幣17,989元（網購設定分期付款錯誤詐財案） 17,989 ①告訴人王福中於警詢中之供述（見臺灣桃園地方檢察署101年度偵字第13643號卷七第61頁至第62頁） ②王福中之台新銀行自動櫃員機交易明細表（見臺灣桃園地方檢察署101年度偵字第13643號卷七第62頁背面） ③徐順德之彰化銀行帳號000-00000000000000號帳戶之開戶資料暨交易明細（見臺灣臺中地方檢察署101年度偵字第26459號卷一第265頁至第266頁） 張君瑩共同犯詐欺取財罪，處有期徒刑7月。    林峻緯共同犯詐欺取財罪，處有期徒刑7月。    彰化商業銀行嘉義分行帳號：000-00000000000000（戶名：徐順德）     王洋程、真實姓名年籍不詳之詐欺集團成員    136【※起訴書附表四編號 9-1、附表一編號70-5】 蕭瑤婷 被害人於11月26日18時15分許接獲某姓名、年籍不詳之詐欺集團成員假銀行行員的名義，誆稱被害人之前網路購物結帳時，因某種因素而導致變成分期付款，會造成被害人的帳戶12個月會自動扣款，被害人沒多久又接到自稱是"郵局"的電話，稱要幫被害人做取消分期扣款，被害人不疑有他，便按照指示去提款機操作進而遭詐騙，共被騙金額新台幣59,970元，另遭詐騙65,000元的遊戲點卡。（網購設定分期付款錯誤詐財案） 29,987 ①告訴人蕭瑤婷於警詢中之供述（見臺灣桃園地方檢察署101年度偵字第13643號卷七第66頁至第67頁） ②蕭瑤婷之京城銀行自動櫃員機交易明細表、Mycard遊戲點數購買收據34張（見臺灣桃園地方檢察署101年度偵字第13643號卷七第68頁至第72頁） ③蔡桂琴之國泰商業銀行帳號000-000000000000號帳戶之開戶資料暨交易明細（見臺灣臺中地方檢察署101年度偵字第26459號卷一第82頁、第84頁至第85頁） ④徐筱培之臺灣中小企業銀行帳號000-00000000000號帳戶之（開戶資料）暨交易明細（見臺灣臺中地方檢察署101年度偵字第26459號卷二第197頁至第206頁） 張君瑩共同犯詐欺取財罪，處有期徒刑7月。    林峻緯共同犯詐欺取財罪，處有期徒刑7月。    29,983【未被領出】      國泰世華商業銀行嘉泰分行帳號：000-000000000000（戶名：蔡桂琴）      臺灣中小企業銀行岡山分行帳號：000-00000000000戶名：徐筱培（起訴書誤載為余筱培）     許孟諺、王洋程、真實姓名年籍不詳之詐欺集團成員    137【※起訴書附表四編號9-2】 陳佩汶 被害人於11月26日許接獲某姓名、年籍不詳之詐欺集團成員假銀行行員的名義，誆稱被害人之前網路購物結帳時，因某種因素而導致變成分期付款，會造成被害人的帳戶12個月會自動扣款，被害人沒多久又接到自稱是"郵局"的電話，稱要幫被害人做取消分期扣款，被害人不疑有他，便按照指示去提款機操作進而遭詐騙，被騙金額新台幣28,113元。（網購設定分期付款錯誤詐財案） 28,113 ①告訴人陳佩汶於警詢中之供述（見臺灣桃園地方檢察署101年度偵字第13643號卷七第74頁至第74頁背面） ②陳佩汶之中華郵政自動櫃員機交易明細表（見臺灣桃園地方檢察署101年度偵字第13643號卷七第75頁） ③蔡桂琴之國泰商業銀行帳號000-000000000000號帳戶之開戶資料暨交易明細（見臺灣臺中地方檢察署101年度偵字第26459號卷一第82頁、第84頁 張君瑩共同犯詐欺取財罪，處有期徒刑7月。    林峻緯共同犯詐欺取財罪，處有期徒刑7月。    國泰世華商業銀行嘉泰分行帳號：000-000000000000（戶名：蔡桂琴）     王洋程、真實姓名年籍不詳之詐欺集團成員    138【※起訴書附表四編號10-2】 洪滋霞 被害人於11月26日19時13分許接獲某姓名、年籍不詳之詐欺集團成員假網拍賣家的名義，誆稱被害人之前網路購物結帳時，因某種因素而導致變成分期付款，會造成被害人的帳戶12個月會自動扣款，稱要幫被害人做取消分期扣款，被害人不疑有他，便按照指示去提款機操作進而遭詐騙，共被騙金額新台幣9,001元。（網購設定分期付款錯誤詐財案） 9,001 ①告訴人洪滋霞於警詢中之供述（見臺灣桃園地方檢察署101年度偵字第13643號卷七第76頁至第76頁背面） ②洪滋霞之第一銀行自動櫃員機交易明細表（見臺灣桃園地方檢察署101年度偵字第13643號卷七第77頁） ③蔡（莊）桂琴之臺灣銀行帳號000-000000000000號帳戶之開戶資料暨交易明細（見臺灣臺中地方檢察署101年度偵字第26459號卷一第234頁至第235頁背面） 張君瑩共同犯詐欺取財罪，處有期徒刑7月。    林峻緯共同犯詐欺取財罪，處有期徒刑7月。    臺灣銀行太保分行帳號：000-000000000000（戶名：蔡桂琴）     王洋程、真實姓名年籍不詳之詐欺集團成員    139【※起訴書附表四編號10-3】 張家誠 被害人於11月26日19時20分許接獲某姓名、年籍不詳之詐欺集團成員假奇摩網拍賣家的名義，誆稱被害人之前網路購物結帳時，因某種因素而導致變成分期付款，會造成被害人的帳戶12個月會自動扣款，被害人沒多久又接到自稱是"合作金庫商業銀行"的電話，稱要幫被害人做取消分期扣款，被害人不疑有他，便按照指示去提款機操作進而遭詐騙，共被騙金額新台幣8,076元。（網購設定分期付款錯誤詐財案） 8,076 ①告訴人張家誠於警詢中之供述（見臺灣桃園地方檢察署101年度偵字第13643號卷七第83頁至第84頁） ②張家誠之中國信託自動櫃員機交易明細表、Mycard遊戲點數購買收據3張（見臺灣桃園地方檢察署101年度偵字第13643號卷七第84頁至第85頁） ③蔡（莊）桂琴之臺灣銀行帳號000-000000000000號帳戶之開戶資料暨交易明細（見臺灣臺中地方檢察署101年度偵字第26459號卷一第234頁至第235頁背面） 張君瑩共同犯詐欺取財罪，處有期徒刑7月。    林峻緯共同犯詐欺取財罪，處有期徒刑7月。    臺灣銀行太保分行帳號：000-000000000000（戶名：蔡桂琴）     王洋程、真實姓名年籍不詳之詐欺集團成員    140【※起訴書附表四編號10-4】 陳麗珠 被害人於11月26日19時38分許接獲某姓名、年籍不詳之詐欺集團成員假網拍賣家的名義，誆稱被害人之前網路購物結帳時，因某種因素而導致變成分期付款，會造成被害人的帳戶12個月會自動扣款，稱要幫被害人做取消分期扣款，被害人不疑有他，便按照指示去提款機操作進而遭詐騙，共被騙金額新台幣16,123元。（網購設定分期付款錯誤詐財案） 16,123 ①告訴人陳麗珠於警詢中之供述（見臺灣桃園地方檢察署101年度偵字第13643號卷七第86頁至第86頁背面） ②陳麗珠之國泰世華銀行自動櫃員機交易明細表（見臺灣桃園地方檢察署101年度偵字第13643號卷七第87頁） ③蔡（莊）桂琴之臺灣銀行帳號000-000000000000號帳戶之開戶資料暨交易明細（見臺灣臺中地方檢察署101年度偵字第26459號卷一第234頁至第235頁背面） 張君瑩共同犯詐欺取財罪，處有期徒刑7月。    林峻緯共同犯詐欺取財罪，處有期徒刑7月。    臺灣銀行太保分行帳號：000-000000000000（戶名：蔡桂琴）     王洋程、真實姓名年籍不詳之詐欺集團成員    141【※起訴書附表四編號 11、附表一編號69-1】 郭俊興 被害人於11月26日21時30分許接獲某姓名、年籍不詳之詐欺集團成員假網拍賣家的名義，誆稱被害人之前網路購物結帳時，因某種因素而導致變成分期付款，會造成被害人的帳戶12個月會自動扣款，被害人沒多久又接到自稱是"玉山銀行"的電話，稱要幫被害人做取消分期扣款，被害人不疑有他，便按照指示去提款機操作進而遭詐騙，共被騙金額新台幣169,366元。（網購設定分期付款錯誤詐財案） 70,122 ①告訴人郭俊興於警詢中之供述（見臺灣桃園地方檢察署101年度偵字第13643號卷七第88頁至第89頁） ②郭俊興之網路銀行網頁截圖（見臺灣桃園地方檢察署101年度偵字第13643號卷七第90頁） ③余筱培之第一商業銀行帳號000-00000000000號帳戶之（開戶資料暨）交易明細（見臺灣臺中地方檢察署101年度偵字第26459號卷三第67頁至第69頁） 張君瑩共同犯詐欺取財罪，處有期徒刑7月。    林峻緯共同犯詐欺取財罪，處有期徒刑7月。    29,122      70,122      中華郵政股份有限公司鹿草郵局帳號：000-00000000000000（戶名：陳瑩杉）     許孟諺、王洋程、真實姓名年籍不詳之詐欺集團成員 第一商業銀行路竹分行帳號：000-00000000000戶名：余筱培   142【※起訴書附表四編號 12-1、附表一編號53-1】 陳仲毅 被害人於11月27日15時30分許接獲某姓名、年籍不詳之詐欺集團成員假郵局人員的名義，誆稱被害人之前網路購物結帳時，因某種因素而導致變成分期付款，會造成被害人的帳戶12個月會自動扣款，稱要幫被害人做取消分期扣款，被害人不疑有他，便按照指示去提款機操作進而遭詐騙，共被騙金額新台幣30,000元。（網購設定分期付款錯誤詐財案） 30,000 ①告訴人陳仲毅於警詢中之供述（見臺灣桃園地方檢察署101年度偵字第13643號卷七第91頁至第91頁背面） ②吳逸書之第一商業銀行帳號000-00000000000號帳戶之開戶資料暨交易明細（見臺灣臺中地方檢察署101年度偵字第26459號卷一第107頁至第117頁） 張君瑩共同犯詐欺取財罪，處有期徒刑7月。    林峻緯共同犯詐欺取財罪，處有期徒刑7月。    第一商業銀行宜蘭分行帳號：000-00000000000（戶名：吳逸書）     許孟諺、王洋程、真實姓名年籍不詳之詐欺集團成員    143【※起訴書附表四編號 12-2、附表一編號53-2】 林昌緯 被害人於11月27日14時44分許接獲某姓名、年籍不詳之詐欺集團成員假PCHOME購物客服的名義，誆稱被害人之前網路購物結帳時，因某種因素而導致變成分期付款，會造成被害人的帳戶12個月會自動扣款，被害人沒多久又接到自稱是"郵局"的電話，稱要幫被害人做取消分期扣款，被害人不疑有他，便按照指示去提款機操作進而遭詐騙，被騙金額新台幣9,976元。（網購設定分期付款錯誤詐財案） 9,976 ①告訴人林昌緯於警詢中之供述（見臺灣桃園地方檢察署101年度偵字第13643號卷七第93頁至第95頁） ②林昌緯之中華郵政自動櫃員機交易明細表（見臺灣桃園地方檢察署101年度偵字第13643號卷七第95頁背面） ③吳逸書之第一商業銀行帳號000-00000000000號帳戶之開戶資料暨交易明細（見臺灣臺中地方檢察署101年度偵字第26459號卷一第107頁至第117頁） 張君瑩共同犯詐欺取財罪，處有期徒刑7月。    林峻緯共同犯詐欺取財罪，處有期徒刑7月。    第一商業銀行宜蘭分行帳號：000-00000000000（戶名：吳逸書）     許孟諺、王洋程、真實姓名年籍不詳之詐欺集團成員    144【※起訴書附表四編號13-1】 黃新強 被害人於11月27日16時47分許接獲某姓名、年籍不詳之詐欺集團成員假網拍賣家的名義，誆稱被害人之前網路購物結帳時，因某種因素而導致變成分期付款，會造成被害人的帳戶12個月會自動扣款，被害人沒多久又接到自稱是銀行行員的電話，稱要幫被害人做取消分期扣款，被害人不疑有他，便按照指示去提款機操作進而遭詐騙，被騙金額新台幣29,989元，另遭詐騙115,000元的遊戲點卡。（網購設定分期付款錯誤詐財案） 29,989 ①告訴人黃新強於警詢中之供述（見臺灣桃園地方檢察署101年度偵字第13643號卷七第96頁至第96頁背面） ②黃新強之中國信託商業銀行自動櫃員機交易明細表、Mycard遊戲點數購買收據39張（見臺灣桃園地方檢察署101年度偵字第13643號卷七第97頁至第104頁） ③吳逸書之彰化銀行帳號000-00000000000000號帳戶之開戶資料暨交易明細（見臺灣臺中地方檢察署101年度偵字第26459號卷一第262頁至第263頁） 張君瑩共同犯詐欺取財罪，處有期徒刑7月。    林峻緯共同犯詐欺取財罪，處有期徒刑7月。    彰化商業銀行宜蘭分行帳號：000-00000000000000（戶名：吳逸書）     王洋程、真實姓名年籍不詳之詐欺集團成員    145【※起訴書附表四編號13-2】 張芸禎 被害人於11月27日18時許接獲某姓名、年籍不詳之詐欺集團成員假網拍賣家的名義，誆稱被害人之前網路購物結帳時，因某種因素而導致變成分期付款，會造成被害人的帳戶12個月會自動扣款，被害人沒多久又接到自稱是"郵局"的電話，稱要幫被害人做取消分期扣款，被害人不疑有他，便按照指示去提款機操作進而遭詐騙，被騙金額新台幣29,983元，另遭詐騙43,000元的遊戲點卡。（網購設定分期付款錯誤詐財案） 29,983 ①告訴人張芸禎於警詢中之供述（見臺灣桃園地方檢察署101年度偵字第13643號卷七第105頁至第106頁） ②張芸禎之中國信託銀行內頁影本、自動櫃員機交易明細表、Mycard遊戲點數購買收據22張（見臺灣桃園地方檢察署101年度偵字第13643號卷七第106頁背面至第111頁） ③吳逸書之彰化銀行帳號000-00000000000000號帳戶之開戶資料暨交易明細（見臺灣臺中地方檢察署101年度偵字第26459號卷一第262頁至第263頁） 張君瑩共同犯詐欺取財罪，處有期徒刑7月。    林峻緯共同犯詐欺取財罪，處有期徒刑7月。    彰化商業銀行宜蘭分行帳號：000-00000000000000（戶名：吳逸書）     王洋程、真實姓名年籍不詳之詐欺集團成員    146【※起訴書附表四編號 14-1、附表一編號75-3】 鄭慧閩 被害人於11月30日19時08分許接獲某姓名、年籍不詳之詐欺集團成員假郵局行員的名義，誆稱被害人之前網路購物結帳時，因某種因素而導致變成分期付款，會造成被害人的帳戶12個月會自動扣款，稱要幫被害人做取消分期扣款，被害人不疑有他，便按照指示去提款機操作進而遭詐騙，共被騙金額新台幣59,983元。（網購設定分期付款錯誤詐財案） 30,000 ①告訴人鄭慧閩於警詢中之供述（見臺灣桃園地方檢察署101年度偵字第13643號卷七第112頁至第112頁背面） ②鄭慧閩之彰化銀行、中華郵政自動櫃員機交易明細表（見臺灣桃園地方檢察署101年度偵字第13643號卷七第113頁） ③莊景明之華南商業銀行帳號000-000000000000號帳戶之開戶資料暨交易明細（見臺灣臺中地方檢察署101年度偵字第26459號卷三第12頁、第31頁） ④王紫珊之彰化銀行帳號000-00000000000000號帳戶之開戶資料暨交易明細（見臺灣臺中地方檢察署101年度偵字第26459號卷一第240頁至第246頁） 張君瑩共同犯詐欺取財罪，處有期徒刑7月。    林峻緯共同犯詐欺取財罪，處有期徒刑7月。    29,983      彰化商業銀行南屯分行帳號：000-00000000000000(戶名：王紫珊)      華南商業銀行永康分行帳號：000-000000000000戶名：莊景明     許孟諺、王洋程、真實姓名年籍不詳之詐欺集團成員    147【※起訴書附表四編號15-2】 彭詩縈 被害人於12月06日19時33分許接獲某姓名、年籍不詳之詐欺集團成員假PCHOME購物客服的名義，誆稱被害人之前網路購物結帳時，因某種因素而導致變成分期付款，會造成被害人的帳戶12個月會自動扣款，被害人沒多久又接到自稱是"中國信託"行員的電話，稱要幫被害人做取消分期扣款，被害人不疑有他，便按照指示去提款機操作進而遭詐騙，被騙金額新台幣29,989元。（網購設定分期付款錯誤詐財案） 29,989 ①告訴人彭詩縈於警詢中之供述（見臺灣桃園地方檢察署101年度偵字第13643號卷七第120頁至第121頁） ②彭詩縈之華南商業銀行自動櫃員機交易明細表（見臺灣桃園地方檢察署101年度偵字第13643號卷七第121頁） ③林俊松之第一商業銀行帳號000-00000000000號帳戶之開戶資料暨交易明細（見臺灣臺中地方檢察署101年度偵字第26459號卷一第96頁至第99頁） 張君瑩共同犯詐欺取財罪，處有期徒刑7月。    林峻緯共同犯詐欺取財罪，處有期徒刑7月。    第一商業銀行苗栗分行帳號：000-00000000000（戶名：林俊松）     王洋程、真實姓名年籍不詳之詐欺集團成員    148【※起訴書附表四編號 16-1、編號17-1】 李政寬 被害人於12月09日16時許接獲某姓名、年籍不詳之詐欺集團成員，誆稱被害人之前網路購物結帳時，因某種因素而導致變成分期付款，會造成被害人的帳戶12個月會自動扣款，稱要幫被害人做取消分期扣款，被害人不疑有他，便按照指示去提款機及網路操作進而遭詐騙，被騙金額新台幣97,971元。（網購設定分期付款錯誤詐財案） 29,988 ①告訴人李政寬於警詢中之供述（見臺灣桃園地方檢察署101年度偵字第13643號卷七第122頁至第123頁） ②林香蓁之彰化銀行帳號000-00000000000000號帳戶之開戶資料暨交易明細（見臺灣臺中地方檢察署101年度偵字第26459號卷一第248頁至第253頁） ③林香蓁之中國信託商業銀行帳號000-000000000000號帳戶之開戶資料暨交易明細（見臺灣臺中地方檢察署101年度偵字第26459號卷一第272頁至第277頁） 張君瑩共同犯詐欺取財罪，處有期徒刑7月。    林峻緯共同犯詐欺取財罪，處有期徒刑7月。    67,983      中國信託商業銀行重新分行帳號：000-000000000000（戶名：林香蓁）      彰化商業銀行吉林分行帳號：000-00000000000000（戶名：林香蓁）     王洋程、真實姓名年籍不詳之詐欺集團成員    149【※起訴書附表四編號16-2】 吳宸泓 被害人於12月09日17時30分許接獲某姓名、年籍不詳之詐欺集團成員假米其林美食網客服的名義，誆稱被害人之前網路購物結帳時，因某種因素而導致變成分期付款，會造成被害人的帳戶12個月會自動扣款，被害人沒多久又接到自稱是"郵局"行員的電話，稱要幫被害人做取消分期扣款，被害人不疑有他，便按照指示去提款機操作進而遭詐騙，被騙金額新台幣3,301元。（網購設定分期付款錯誤詐財案） 2,343 ①告訴人吳宸泓於警詢中之供述（見臺灣桃園地方檢察署101年度偵字第13643號卷七第124頁至第124頁背面） ②吳宸泓之台北富邦銀行自動櫃員機交易明細表（見臺灣桃園地方檢察署101年度偵字第13643號卷七第125頁） ③林香蓁之中國信託商業銀行帳號000-000000000000號帳戶之開戶資料暨交易明細（見臺灣臺中地方檢察署101年度偵字第26459號卷一第272頁至第277頁） 張君瑩共同犯詐欺取財罪，處有期徒刑7月。    林峻緯共同犯詐欺取財罪，處有期徒刑7月。    958      中國信託商業銀行重新分行帳號：000-000000000000（戶名：林香蓁）     王洋程、真實姓名年籍不詳之詐欺集團成員    150【※起訴書附表四編號16-3】 留聖智 被害人於12月09日17時30分許接獲某姓名、年籍不詳之詐欺集團成員假網拍賣家的名義，誆稱被害人之前網路購物結帳時，因某種因素而導致變成分期付款，會造成被害人的帳戶12個月會自動扣款，被害人沒多久又接到自稱是"郵局"行員的電話，稱要幫被害人做取消分期扣款，被害人不疑有他，便按照指示去提款機操作進而遭詐騙，被騙金額新台幣6,123元。（網購設定分期付款錯誤詐財案） 6,123 ①告訴人留聖智於警詢中之供述（見臺灣桃園地方檢察署101年度偵字第13643號卷七第126頁至第126頁背面） ②留聖智之中華郵政自動櫃員機交易明細表（見臺灣桃園地方檢察署101年度偵字第13643號卷七第127頁） ③林香蓁之中國信託商業銀行帳號000-000000000000號帳戶之開戶資料暨交易明細（見臺灣臺中地方檢察署101年度偵字第26459號卷一第272頁至第277頁） 張君瑩共同犯詐欺取財罪，處有期徒刑7月。    林峻緯共同犯詐欺取財罪，處有期徒刑7月。    中國信託商業銀行重新分行帳號：000-000000000000（戶名：林香蓁）     王洋程、真實姓名年籍不詳之詐欺集團成員    151【※起訴書附表四編號 17-2、附表一編號89-2】 許宜琳 被害人於12月09日21時17分許接獲某姓名、年籍不詳之詐欺集團成員來電，誆稱被害人之前網路購物結帳時，因某種因素而導致變成分期付款，會造成被害人的帳戶12個月會自動扣款，稱要幫被害人做取消分期扣款，被害人不疑有他，便按照指示去提款機及網路操作進而遭詐騙，被騙金額新台幣39,454元。（網購設定分期付款錯誤詐財案） 9,465 ①告訴人許宜琳於警詢中之供述（見臺灣桃園地方檢察署101年度偵字第13643號卷九第225頁至第226頁） ②許宜琳之中華郵政自動櫃員機交易明細表、存摺內頁影本（見臺灣桃園地方檢察署101年度偵字第13643號卷七第130頁、101年度偵字第13643號卷九第227頁背面） ③林香蓁之彰化銀行帳號000-00000000000000號帳戶之開戶資料暨交易明細（見臺灣臺中地方檢察署101年度偵字第26459號卷一第248頁至第253頁） 張君瑩共同犯詐欺取財罪，處有期徒刑7月。    林峻緯共同犯詐欺取財罪，處有期徒刑7月。    29,989      彰化商業銀行吉林分行帳號：000-00000000000000（戶名：林香蓁）      台新國際商業銀行桃園分行帳號：000-00000000000000戶名：曾宜緯     許孟諺、王洋程、真實姓名年籍不詳之詐欺集團成員    152【※起訴書附表四編號 17-3、附表一編號87-3、編號89-1】 莊千秋 被害人於12月09日21時30分許接獲某姓名、年籍不詳之詐欺集團成員假玉山銀行行員的名義，誆稱被害人之前網路購物結帳時，因某種因素而導致變成分期付款，會造成被害人的帳戶12個月會自動扣款，稱要幫被害人做取消分期扣款，被害人不疑有他，便按照指示去提款機操作進而遭詐騙，共被騙金額新台幣99,978元。（網購設定分期付款錯誤詐財案） 9,989 ①告訴人莊千秋於警詢中之供述（見臺灣桃園地方檢察署101年度偵字第13643號卷九第205頁至第206頁） ②莊千秋之土地銀行、中華郵政自動櫃員機交易明細表（見臺灣桃園地方檢察署101年度偵字第13643號卷七第133頁背面） ③朱佑倫之土地銀行帳號000-000000000000號帳戶之開戶資料暨交易明細（見臺灣臺中地方檢察署101年度偵字第26459號卷二第208頁至第208頁背面） ④林香蓁之彰化銀行帳號000-00000000000000號帳戶之開戶資料暨交易明細（見臺灣臺中地方檢察署101年度偵字第26459號卷一第248頁至第253頁） 張君瑩共同犯詐欺取財罪，處有期徒刑7月。    林峻緯共同犯詐欺取財罪，處有期徒刑7月。    29,989      30,000      30,000      彰化商業銀行吉林分行帳號：000-00000000000000（戶名：林香蓁）     許孟諺、王洋程、真實姓名年籍不詳之詐欺集團成員       臺灣土地銀行岡山分行帳號：000-000000000000戶名：朱佑倫      台新國際商業銀行桃園分行帳號：000-00000000000000戶名：曾宜緯   153【※起訴書附表四編號 17-4、附表一編號87-1】 陳建圳 被害人於12月10日00時23分許接獲某姓名、年籍不詳之詐欺集團成員假奇摩網拍賣家的名義，誆稱被害人之前網路購物結帳時，因某種因素而導致變成分期付款，會造成被害人的帳戶12個月會自動扣款，稱要幫被害人做取消分期扣款，被害人不疑有他，便按照指示去提款機操作進而遭詐騙，共被騙金額新台幣29,989元。（網購設定分期付款錯誤詐財案） 29,989 ①告訴人陳建圳於警詢中之供述（見臺灣桃園地方檢察署101年度偵字第13643號卷七第134頁至第134頁背面） ②陳建圳之合作金庫銀行自動櫃員機交易明細表（見臺灣桃園地方檢察署101年度偵字第13643號卷七第135頁） ③林香蓁之彰化銀行帳號000-00000000000000號帳戶之開戶資料暨交易明細（見臺灣臺中地方檢察署101年度偵字第26459號卷一第248頁至第253頁） ④朱佑倫之土地銀行帳號000-000000000000號帳戶之開戶資料暨交易明細（見臺灣臺中地方檢察署101年度偵字第26459號卷二第208頁至第208頁背面） 張君瑩共同犯詐欺取財罪，處有期徒刑7月。    林峻緯共同犯詐欺取財罪，處有期徒刑7月。    29,989      彰化商業銀行吉林分行帳號：000-00000000000000（戶名：林香蓁）      臺灣土地銀行岡山分行帳號：000-000000000000戶名：朱佑倫     被害人於12月09日21時17分許接獲某姓名、年籍不詳之詐欺集團成員假"奇摩網拍客服"的名義，誆稱被害人之前網路購物結帳時，因某種因素而導致變成分期付款，會造成被害人的帳戶12個月會自動扣款，稱要幫被害人做取消分期扣款，被害人不疑有他，便按照指示去提款機操作進而遭詐騙，共被騙金額新台幣29,989元。（網購設定分期付款錯誤詐財案）      許孟諺、王洋程、真實姓名年籍不詳之詐欺集團成員    154【※起訴書附表四編號18-1】 劉嘉濠 被害人於12月09日18時33分許接獲某姓名、年籍不詳之詐欺集團成員假奇摩網拍賣家的名義，誆稱被害人之前網路購物結帳時，因某種因素而導致變成分期付款，會造成被害人的帳戶12個月會自動扣款，被害人沒多久又接到自稱是"農會"行員的電話，稱要幫被害人做取消分期扣款，被害人不疑有他，便按照指示去提款機操作進而遭詐騙，被騙金額新台幣29,987元。（網購設定分期付款錯誤詐財案） 29,987 ①告訴人劉家濠於警詢中之供述（見臺灣桃園地方檢察署101年度偵字第13643號卷七第136頁至第137頁） ②劉家濠之台北富邦銀行自動櫃員機交易明細表（見臺灣桃園地方檢察署101年度偵字第13643號卷七第137頁背面） ③邱健原之台中商業銀行帳號000-000000000000號帳戶之開戶資料暨交易明細（見臺灣臺中地方檢察署101年度偵字第26459號卷一第282頁至第283頁） 張君瑩共同犯詐欺取財罪，處有期徒刑7月。    林峻緯共同犯詐欺取財罪，處有期徒刑7月。    台中商業銀行豐原分行帳號：000-000000000000戶名：邱健原     王洋程、真實姓名年籍不詳之詐欺集團成員    155【※起訴書附表四編號 18-2、編號19-1】 楊啟耀 被害人於12月09日19時許接獲某姓名、年籍不詳之詐欺集團成員假PCHOME購物客服的名義，誆稱被害人之前網路購物結帳時，因某種因素而導致變成分期付款，會造成被害人的帳戶12個月會自動扣款，被害人沒多久又接到自稱是"郵局"行員的電話，稱要幫被害人做取消分期扣款，被害人不疑有他，便按照指示去提款機操作進而遭詐騙，共被騙金額新台幣59,974元。（網購設定分期付款錯誤詐財案） 29,985 ①告訴人楊啟耀於警詢中之供述（見臺灣桃園地方檢察署101年度偵字第13643號卷七第138頁至第139頁） ②楊啟耀之中華郵政自動櫃員機交易明細表（見臺灣桃園地方檢察署101年度偵字第13643號卷七第139頁背面） ③邱健原之台中商業銀行帳號000-000000000000號帳戶之開戶資料暨交易明細（見臺灣臺中地方檢察署101年度偵字第26459號卷一第282頁至第283頁） ④張偵誼之合作金庫銀行帳號000-0000000000000號帳戶之開戶資料暨交易明細（見臺灣臺中地方檢察署101年度偵字第26459號卷一第56頁至第64頁） 張君瑩共同犯詐欺取財罪，處有期徒刑7月。    林峻緯共同犯詐欺取財罪，處有期徒刑7月。    29,989      台中商業銀行豐原分行帳號：000-000000000000戶名：邱健原      合作金庫商業銀行鹿港分行帳號：000-0000000000000（戶名：張偵誼）     王洋程、真實姓名年籍不詳之詐欺集團成員    156【※起訴書附表四編號18-3】 莊云瑄 被害人於12月08日18時15分許接獲某姓名、年籍不詳之詐欺集團成員假奇摩網拍賣家的名義，誆稱被害人之前網路購物結帳時，因某種因素而導致變成分期付款，會造成被害人的帳戶12個月會自動扣款，12月09日18時50分許被害人接到自稱是"郵局"行員的電話，稱要幫被害人做取消分期扣款，被害人不疑有他，便按照指示去提款機操作進而遭詐騙，被騙金額新台幣4,123元。（網購設定分期付款錯誤詐財案）【人頭帳戶因遭警示，此筆詐騙金額未被領出】 4,123【未被領出】 ①告訴人莊云瑄於警詢中之供述（見臺灣桃園地方檢察署101年度偵字第13643號卷七第140頁至第141頁） ②莊云瑄之台新銀行自動櫃員機交易明細表（見臺灣桃園地方檢察署101年度偵字第13643號卷七第141頁背面） ③邱健原之台中商業銀行帳號000-000000000000號帳戶之開戶資料暨交易明細（見臺灣臺中地方檢察署101年度偵字第26459號卷一第282頁至第283頁） 張君瑩共同犯詐欺取財罪，處有期徒刑7月。    林峻緯共同犯詐欺取財罪，處有期徒刑7月。    台中商業銀行豐原分行帳號：000-000000000000戶名：邱健原     王洋程、真實姓名年籍不詳之詐欺集團成員    157【※起訴書附表四編號18-4】 田旻玉 被害人於12月09日18時27分許接獲某姓名、年籍不詳之詐欺集團成員假網拍賣家的名義，誆稱被害人之前網路購物結帳時，因某種因素而導致變成分期付款，會造成被害人的帳戶12個月會自動扣款，被害人沒多久又接到自稱是"玉山銀行"行員的電話，稱要幫被害人做取消分期扣款，被害人不疑有他，便按照指示去提款機操作進而遭詐騙，共被騙金額新台幣6,017元。（網購設定分期付款錯誤詐財案）【人頭帳戶因遭警示，此筆詐騙金額未被領出】 6,017【未被領出】 ①告訴人田旻玉於警詢中之供述（見臺灣桃園地方檢察署101年度偵字第13643號卷七第142頁至第14頁） ②田旻玉之玉山銀行自動櫃員機交易明細表（見臺灣桃園地方檢察署101年度偵字第13643號卷七第143頁背面） ③邱健原之台中商業銀行帳號000-000000000000號帳戶之開戶資料暨交易明細（見臺灣臺中地方檢察署101年度偵字第26459號卷一第282頁至第283頁） 張君瑩共同犯詐欺取財罪，處有期徒刑7月。    林峻緯共同犯詐欺取財罪，處有期徒刑7月。    台中商業銀行豐原分行帳號：000-000000000000（戶名：邱健原）     王洋程、真實姓名年籍不詳之詐欺集團成員    158【※起訴書附表四編號 18-5、附表一編號90-2】 葉靜儒 被害人於12月09日19時許接獲某姓名、年籍不詳之詐欺集團成員假奇摩網拍賣家的名義，誆稱被害人之前網路購物結帳時，因某種因素而導致變成分期付款，會造成被害人的帳戶12個月會自動扣款，沒多久被害人接到自稱是"郵局"行員的電話，稱要幫被害人做取消分期扣款，被害人不疑有他，便按照指示去提款機操作進而遭詐騙，共被騙右列金額，另遭詐騙2,000元的遊戲點卡。（網購設定分期付款錯誤詐財案）【人頭帳戶因遭警示，此筆詐騙金額未被領出】 1,784【未被領出】 ①告訴人葉靜儒於警詢中之供述（見臺灣桃園地方檢察署101年度偵字第13643號卷七第144頁至第145頁） ②葉靜儒之中國信託商業銀行自動櫃員機交易明細表、花旗銀行網路銀行交易截圖、Mycard遊戲點數購買收據2張（見臺灣桃園地方檢察署101年度偵字第13643號卷七第145頁背面至第146頁） ③黃妍錚之華南銀行帳號000-000000000000號帳戶之開戶資料暨交易明細（見臺灣臺中地方檢察署101年度偵字第26459號卷三第14頁、第32頁） ④邱健原之台中商業銀行帳號000-000000000000號帳戶之開戶資料暨交易明細（見臺灣臺中地方檢察署101年度偵字第26459號卷一第282頁至第283頁） 張君瑩共同犯詐欺取財罪，處有期徒刑7月。    林峻緯共同犯詐欺取財罪，處有期徒刑7月。    25,030      台中商業銀行豐原分行帳號：000-000000000000（戶名：邱健原）      華南商業銀行新莊分行帳號：000-000000000000戶名：黃妍錚     許孟諺、王洋程、真實姓名年籍不詳之詐欺集團成員    159【※起訴書附表四編號19-2】 許雯婷 被害人於100年12月09日19時許接獲某姓名、年籍不詳之詐欺集團成員假奇摩拍賣網站種子工坊工作人員來電，謊稱被害人因購物付款時，因某種因素而導致變成分期付款，會造成被害人的帳戶12個月會自動扣款，要幫被害人通知銀行作取消分期扣款，之後歹徒假冒華南銀行客服人員來電稱要幫被害人做取消分期扣款，被害人不疑有他，便按照指示去提款機操作進而遭詐騙，被騙金額新台幣22,983元。（網購設定分期付款錯誤詐財案） 22,983 ①告訴人許雯婷於警詢之供述（見臺灣臺中地方檢察署101年度偵字第13643號卷七第149頁至第149頁背面） ②許雯婷之華南商業銀行存款往來明細表暨對帳單（見臺灣臺中地方檢察署101年度偵字第26456號卷二第37頁至第38頁） ③張偵誼之合作金庫銀行帳號000-0000000000000號帳戶之開戶資料暨交易明細（見臺灣臺中地方檢察署101年度偵字第26459號卷一第56頁至第64頁） 張君瑩共同犯詐欺取財罪，處有期徒刑7月。    林峻緯共同犯詐欺取財罪，處有期徒刑7月。    合作金庫商業銀行鹿港分行帳號：000-0000000000000（戶名：張偵誼）     王洋程、真實姓名年籍不詳之詐欺集團成員    160【※起訴書附表四編號19-3】 粘予嘉 被害人於100年12月09日19時04分許接獲某姓名、年籍不詳之詐欺集團成員假網拍賣家來電，謊稱被害人因購物付款時，因某種因素而導致變成分期付款，會造成被害人的帳戶12個月會自動扣款，要幫被害人通知銀行作取消分期扣款，之後歹徒假冒臺灣銀行行員來電稱要幫被害人做取消分期扣款，被害人不疑有他，便按照指示去提款機操作進而遭詐騙，共被騙金額新台幣13,021元。（網購設定分期付款錯誤詐財案） 4,012 ①告訴人粘予嘉於警詢中之供述（見臺灣桃園地方檢察署101年度偵字第13643號卷七第150頁至第150頁背面） ②粘予嘉之臺灣銀行自動櫃員機交易明細表（見臺灣桃園地方檢察署101年度偵字第13643號卷七第151頁） ③張偵誼之合作金庫銀行帳號000-0000000000000號帳戶之開戶資料暨交易明細（見臺灣臺中地方檢察署101年度偵字第26459號卷一第56頁至第64頁） 張君瑩共同犯詐欺取財罪，處有期徒刑7月。    林峻緯共同犯詐欺取財罪，處有期徒刑7月。    合作金庫商業銀行鹿港分行帳號：000-0000000000000（戶名：張偵誼）     王洋程、真實姓名年籍不詳之詐欺集團成員    161【※起訴書附表四編號20-1】 陳蘐芙 被害人於100年12月10日15時52分許接獲某姓名、年籍不詳之詐欺集團成員假大買家客服來電，謊稱被害人因購物付款時，因某種因素而導致變成分期付款，會造成被害人的帳戶12個月會自動扣款，要幫被害人通知銀行作取消分期扣款，之後歹徒假冒郵局行員來電稱要幫被害人做取消分期扣款，被害人不疑有他，便按照指示去提款機操作進而遭詐騙，被騙金額新台幣11,921元，另遭詐騙2,000元的遊戲點卡。（網購設定分期付款錯誤詐財案） 11,921 ①告訴人陳蘐芙於警詢中之供述（見臺灣桃園地方檢察署101年度偵字第13643號卷七第152頁至第153頁） ②陳蘐芙之中華郵政自動櫃員機交易明細表、Mycard遊戲點數購買收據5張（見臺灣桃園地方檢察署101年度偵字第13643號卷七第154頁至第155頁） 張君瑩共同犯詐欺取財罪，處有期徒刑7月。    林峻緯共同犯詐欺取財罪，處有期徒刑7月。    中華郵政股份有限公司員山郵局帳號：000-00000000000000(戶名：曾芷柔）     王洋程、真實姓名年籍不詳之詐欺集團成員    162【※起訴書附表四編號 20-2、附表一編號95-2】 陳芝宇 被害人於100年12月10日19時02分許接獲某姓名、年籍不詳之詐欺集團成員假奇摩網拍賣家來電，謊稱被害人因購物付款時，因某種因素而導致變成分期付款，會造成被害人的帳戶12個月會自動扣款，要幫被害人通知銀行作取消分期扣款，之後歹徒假冒臺灣企銀行員來電稱要幫被害人做取消分期扣款，被害人不疑有他，便按照指示去提款機操作進而遭詐騙，共被騙金額新台幣51,017元。（網購設定分期付款錯誤詐財案） 29,984 ①告訴人陳芝宇於警詢中之供述（見臺灣桃園地方檢察署101年度偵字第13643號卷七第156頁至第157頁） ②陳芝宇之中國信託商業銀行自動櫃員機交易明細表（見臺灣桃園地方檢察署101年度偵字第13643號卷七第157頁背面） ③呂欽豪之第一商業銀行000-00000000000號帳戶之開戶資料暨交易明細（見臺灣臺中地方檢察署101年度偵字第26459號卷三第45頁至第46頁背面） 張君瑩共同犯詐欺取財罪，處有期徒刑7月。    林峻緯共同犯詐欺取財罪，處有期徒刑7月。    21,033      中華郵政股份有限公司員山郵局帳號：000-00000000000000(戶名：曾芷柔）      第一商業銀行太平分行帳號：000-00000000000戶名：呂欽豪     許孟諺、王洋程、真實姓名年籍不詳之詐欺集團成員    163【※起訴書附表四編號 21、附表一編號92-1、編號93-1】 潘柏樹 被害人於100年12月10日16時許接獲某姓名、年籍不詳之詐欺集團成員假網路泰奇商行來電，謊稱被害人因購物付款時，因某種因素而導致變成分期付款，會造成被害人的帳戶12個月會自動扣款，要幫被害人通知銀行作取消分期扣款，之後歹徒假冒郵局行員來電稱要幫被害人做取消分期扣款，被害人不疑有他，便按照指示去提款機操作進而遭詐騙，共被騙金額新台幣209,983元。（網購設定分期付款錯誤詐財案）。 30,000 ①告訴人潘伯樹於警詢中之供述（見臺灣桃園地方檢察署101年度偵字第13643號卷七第158頁至第159頁） ②潘伯樹之台新銀行、土地銀行、中華郵政自動櫃員機交易明細表（見臺灣桃園地方檢察署101年度偵字第13643號卷七第159頁背面至第160頁） ③陳仕安之華南銀行帳號000-000000000000號帳戶之開戶資料暨交易明細（見臺灣臺中地方檢察署101年度偵字第26459號卷三第16頁、第33頁） 張君瑩共同犯詐欺取財罪，處有期徒刑7月。    林峻緯共同犯詐欺取財罪，處有期徒刑7月。    30,000      30,000      29,983      30,000      30,000      30,000      台新國際商業銀行帳號：000-00000000000000（戶名：卓宛玲）     許孟諺、王洋程、真實姓名年籍不詳之詐欺集團成員       華南商業銀行龍江分行帳號：000-000000000000戶名：陳仕安      臺灣土地銀行長安分行帳號：000-000000000000戶名：陳仕安   164【※起訴書附表四編號 22-1、編號23-1、編號26-1、附表一編號 88-3、編號96-1、編號97、編號98-1】 楊渝閔 被害人於100年12月09日21時12分許許接獲某姓名、年籍不詳之詐欺集團成員假大買家網路量販店員工來電，謊稱被害人因購物付款時，因某種因素而導致變成分期付款，會造成被害人的帳戶12個月會自動扣款，要幫被害人通知銀行作取消分期扣款，之後歹徒假冒台北富邦銀行行員來電稱要幫被害人做取消分期扣款，被害人不疑有他，便按照指示去提款機操作進而遭詐騙，共被騙金額新台幣938,995元。（網購設定分期付款錯誤詐財案）。 100,000 ①告訴人楊渝閔於警詢中之供述（見臺灣桃園地方檢察署101年度偵字第13643號卷七第161頁至第163頁） ②楊渝閔之中華郵政自動櫃員機交易明細表、匯款存根聯（見臺灣桃園地方檢察署101年度偵字第13643號卷七第163頁背面至第165頁背面） ③曾怡維之臺灣銀行帳號000-000000000000號帳戶之開戶資料暨交易明細（見臺灣臺中地方檢察署101年度偵字第26459號卷三第169頁至第170頁背面） ④謝榮輝之遠東國際商業銀行帳號000-00000000000000號帳戶資料暨交易明細（見臺灣臺中地方檢察署101年度偵字第26456號卷二第44頁至第45頁、臺灣臺中地方檢察署101年度偵字第26459號卷一第74頁至第79頁） ⑤謝榮輝之第一商業銀行000-00000000000號帳戶之（開戶資料暨）交易明細（見臺灣臺中地方檢察署101年度偵字第26459號卷三第43頁） 張君瑩共同犯詐欺取財罪，處有期徒刑7月。    林峻緯共同犯詐欺取財罪，處有期徒刑7月。    100,000      200,000      29,989      179,000      100,000      200,000     許孟諺、王洋程、真實姓名年籍不詳之詐欺集團成員 中華郵政股份有限公司太平宜欣郵局帳號：000-00000000000000戶名：卓宛玲      中華郵政股份有限公司民雄頭橋郵局帳號：000-00000000000000戶名：劉三僖      中華郵政股份有限公司彰化光復路郵局帳號：000-00000000000000戶名：謝榮輝【此人頭帳戶由許孟諺移轉給王洋程】      臺灣銀行南崁分行帳號：000-000000000000戶名：曾怡維      遠東國際商業銀行帳號：000-00000000000000戶名：謝榮輝      第一商業銀行彰化分行帳號：000-00000000000戶名：謝榮輝      中華郵政股份有限公司彰化光復路郵局帳號：000-00000000000000戶名：謝榮輝   165【※起訴書附表四編號22-2】 邱美秀 被害人於100年12月11日14時15分許接獲某姓名、年籍不詳之詐欺集團成員假大買家網路量販店員工來電，謊稱被害人因購物付款時，因某種因素而導致變成分期付款，會造成被害人的帳戶12個月會自動扣款，要幫被害人通知銀行作取消分期扣款，之後歹徒假冒銀行行員來電稱要幫被害人做取消分期扣款，被害人不疑有他，便按照指示去提款機操作進而遭詐騙，共被騙金額新台幣29,989元。（網購設定分期付款錯誤詐財案）。 29,989 ①告訴人邱美秀於警詢中之供述（見臺灣桃園地方檢察署101年度偵字第13643號卷七第166頁至第167頁） ②邱美秀之新光銀行自動櫃員機交易明細表（見臺灣桃園地方檢察署101年度偵字第13643號卷七第167頁背面） 張君瑩共同犯詐欺取財罪，處有期徒刑7月。    林峻緯共同犯詐欺取財罪，處有期徒刑7月。    中華郵政股份有限公司太平宜欣郵局帳號：000-00000000000000戶名：卓宛玲     王洋程、真實姓名年籍不詳之詐欺集團成員    166【※起訴書附表四編號22-4】 吳進煌 被害人於100年12月11日15時許接獲某姓名、年籍不詳之詐欺集團成員假大買家網路量販店員工來電，謊稱被害人因購物付款時，因某種因素而導致變成分期付款，會造成被害人的帳戶12個月會自動扣款，要幫被害人通知銀行作取消分期扣款，之後歹徒假冒臺中商銀行員來電稱要幫被害人做取消分期扣款，被害人不疑有他，便按照指示去提款機操作進而遭詐騙，共被騙金額新台幣10,122元。（網購設定分期付款錯誤詐財案）。 10,122 ①告訴人吳進煌於警詢中之供述（見臺灣桃園地方檢察署101年度偵字第13643號卷七第168頁至第169頁） ②吳進煌之國泰世華商業銀行自動櫃員機交易明細表（見臺灣桃園地方檢察署101年度偵字第13643號卷七第169頁背面） 張君瑩共同犯詐欺取財罪，處有期徒刑7月。    林峻緯共同犯詐欺取財罪，處有期徒刑7月。    中華郵政股份有限公司太平宜欣郵局帳號：000-00000000000000戶名：卓宛玲     王洋程、真實姓名年籍不詳之詐欺集團成員    167【※起訴書附表四編號23-2】 沈明松 被害人於100年12月11日14時54分許接獲某姓名、年籍不詳之詐欺集團成員假大買家網路量販店員工來電，謊稱被害人因購物付款時，因某種因素而導致變成分期付款，會造成被害人的帳戶12個月會自動扣款，要幫被害人通知銀行作取消分期扣款，之後歹徒假冒郵局行員來電稱要幫被害人做取消分期扣款，被害人不疑有他，便按照指示去提款機操作進而遭詐騙，被騙金額新台幣29,989元。（網購設定分期付款錯誤詐財案）。 29,989 ①告訴人沈明松於警詢中之供述（見臺灣桃園地方檢察署101年度偵字第13643號卷七第175頁至第175頁背面） ②沈明松之中國信託商業銀行自動櫃員機交易明細表（見臺灣桃園地方檢察署101年度偵字第13643號卷七第176頁） 張君瑩共同犯詐欺取財罪，處有期徒刑7月。    林峻緯共同犯詐欺取財罪，處有期徒刑7月。    中華郵政股份有限公司民雄頭橋郵局帳號：000-00000000000000戶名：劉三僖     王洋程、真實姓名年籍不詳之詐欺集團成員    168【※起訴書附表四編號23-3】 蔡旺昱 被害人於100年12月11日14時54分許接獲某姓名、年籍不詳之詐欺集團成員假網購商店員工來電，謊稱被害人因購物付款時，因某種因素而導致變成分期付款，會造成被害人的帳戶12個月會自動扣款，要幫被害人通知銀行作取消分期扣款，之後歹徒假冒銀行行員來電稱要幫被害人做取消分期扣款，被害人不疑有他，便按照指示去提款機操作進而遭詐騙，被騙金額新台幣18,029元。（網購設定分期付款錯誤詐財案） 18,029 ①告訴人蔡旺昱於警詢中之供述（見臺灣桃園地方檢察署101年度偵字第13643號卷七第177頁至第177頁背面） 張君瑩共同犯詐欺取財罪，處有期徒刑7月。    林峻緯共同犯詐欺取財罪，處有期徒刑7月。    中華郵政股份有限公司民雄頭橋郵局帳號：000-00000000000000戶名：劉三僖     王洋程、真實姓名年籍不詳之詐欺集團成員    169【※起訴書附表四編號 24-1、編號25、編號35】 戴志宇 被害人於100年12月09日18時30分許接獲某姓名、年籍不詳之詐欺集團成員假天下書局書商來電，謊稱被害人因購物付款時，因某種因素而導致變成分期付款，會造成被害人的帳戶12個月會自動扣款，要幫被害人通知銀行作取消分期扣款，之後歹徒假冒臺灣企銀行員來電稱要幫被害人做取消分期扣款，被害人不疑有他，便按照指示去提款機操作進而遭詐騙，共被騙金額新台幣662,000元。（網購設定分期付款錯誤詐財案）。 200,000 ①告訴人戴志宇於警詢中之供述（見臺灣桃園地方檢察署101年度偵字第13643號卷七第178頁至第179頁背面） ②戴志宇之彰化銀行存款憑條、玉山銀行存款憑條、郵政國內匯款執據（見臺灣桃園地方檢察署101年度偵字第13643號卷七第180頁至第182頁） 張君瑩共同犯詐欺取財罪，處有期徒刑7月。    林峻緯共同犯詐欺取財罪，處有期徒刑7月。    185,000      100,000      中華郵政股份有限公司彰化過溝仔郵局帳號：000-00000000000000戶名：劉晏廷      中華郵政股份有限公司池上郵局帳號：000-00000000000000戶名：邱玉慧     王洋程、真實姓名年籍不詳之詐欺集團成員       中華郵政股份有限公司台東卑南郵局帳號：000-00000000000000戶名：陳炫諭   170【※起訴書附表四編號24-2】 蔡欣樺 被害人於100年12月12日16時40分許接獲某姓名、年籍不詳之詐欺集團成員假大買家網路量販店員工來電，謊稱被害人因購物付款時，因某種因素而導致變成分期付款，會造成被害人的帳戶12個月會自動扣款，要幫被害人通知銀行作取消分期扣款，之後歹徒假冒兆豐銀行行員來電稱要幫被害人做取消分期扣款，被害人不疑有他，便按照指示去提款機操作進而遭詐騙，被騙金額新台幣29,985元。（網購設定分期付款錯誤詐財案）。 29,985 ①告訴人蔡欣樺於警詢中之供述（見臺灣桃園地方檢察署101年度偵字第13643號卷七第183頁至第183頁背面） ②蔡欣樺之彰化銀行自動櫃員機交易明細表（見臺灣桃園地方檢察署101年度偵字第13643號卷七第184頁） 張君瑩共同犯詐欺取財罪，處有期徒刑7月。    林峻緯共同犯詐欺取財罪，處有期徒刑7月。    中華郵政股份有限公司彰化過溝仔郵局帳號：000-00000000000000戶名：劉晏廷     王洋程、真實姓名年籍不詳之詐欺集團成員    171【※起訴書附表四編號24-3】 盧素梅 被害人於100年12月12日16時58分許接獲某姓名、年籍不詳之詐欺集團成員假大買家網路量販店員工來電，謊稱被害人因購物付款時，因某種因素而導致變成分期付款，會造成被害人的帳戶12個月會自動扣款，要幫被害人通知銀行作取消分期扣款，之後歹徒假冒郵局行員來電稱要幫被害人做取消分期扣款，被害人不疑有他，便按照指示去提款機操作進而遭詐騙，被騙金額新台幣29,989元，另遭詐騙29,000元的遊戲點卡。（網購設定分期付款錯誤詐財案）。 29,989 ①告訴人盧素梅於警詢中之供述（見臺灣桃園地方檢察署101年度偵字第13643號卷七第185頁至第186頁背面） ②盧素梅之中華郵政自動櫃員機交易明細表、Mycard遊戲點數購買收據15張（見臺灣桃園地方檢察署101年度偵字第13643號卷七第187頁至第192頁背面） 張君瑩共同犯詐欺取財罪，處有期徒刑7月。    林峻緯共同犯詐欺取財罪，處有期徒刑7月。    中華郵政股份有限公司彰化過溝仔郵局帳號：000-00000000000000戶名：劉晏廷     王洋程、真實姓名年籍不詳之詐欺集團成員    172【※起訴書附表四編號24-4】 方淑麗 被害人於100年12月12日16時許接獲某姓名、年籍不詳之詐欺集團成員假奇摩拍賣賣家"FM時尚美鞋舖"來電，謊稱被害人因購物付款時，因某種因素而導致變成分期付款，會造成被害人的帳戶12個月會自動扣款，要幫被害人通知銀行作取消分期扣款，之後歹徒假冒郵局行員來電稱要幫被害人做取消分期扣款，被害人不疑有他，便按照指示去提款機操作進而遭詐騙，被騙金額新台幣13,210元。（網購設定分期付款錯誤詐財案）。 13,210 ①告訴人方淑麗於警詢中之供述（見臺灣桃園地方檢察署101年度偵字第13643號卷七第193頁至第193頁背面） ②方淑麗之新光銀行自動櫃員機交易明細表（見臺灣桃園地方檢察署101年度偵字第13643號卷七第194頁背面） 張君瑩共同犯詐欺取財罪，處有期徒刑7月。    林峻緯共同犯詐欺取財罪，處有期徒刑7月。    中華郵政股份有限公司彰化過溝仔郵局帳號：000-00000000000000戶名：劉晏廷     王洋程、真實姓名年籍不詳之詐欺集團成員    173【※起訴書附表四編號24-5】 黃千芳 被害人於100年12月12日16時33分許接獲某姓名、年籍不詳之詐欺集團成員假大買家網路量販店員工來電，謊稱被害人因購物付款時，因某種因素而導致變成分期付款，會造成被害人的帳戶12個月會自動扣款，要幫被害人通知銀行作取消分期扣款，之後歹徒假冒台北富邦銀行行員來電稱要幫被害人做取消分期扣款，被害人不疑有他，便按照指示去提款機操作進而遭詐騙，被騙金額新台幣38,430元。（網購設定分期付款錯誤詐財案）。 29,989 ①告訴人黃千芳於警詢中之供述（見臺灣桃園地方檢察署101年度偵字第13643號卷七第195頁至第195頁背面） ②黃千芳之玉山銀行自櫃員機交易明細表（見臺灣桃園地方檢察署101年度偵字第13643號卷七第196頁） 張君瑩共同犯詐欺取財罪，處有期徒刑7月。    林峻緯共同犯詐欺取財罪，處有期徒刑7月。    8,441      中華郵政股份有限公司彰化過溝仔郵局帳號：000-00000000000000戶名：劉晏廷     王洋程、真實姓名年籍不詳之詐欺集團成員    174【※起訴書附表一編號30-2】 林雅真 被害人於100年11月15日20時許接獲某姓名、年籍不詳之詐欺集團成員假"奇摩網拍客服"的名義，誆稱被害人之前購買物品結帳時，因某種因素而導致變成分期付款，會造成被害人的帳戶12個月會自動扣款，被害人沒多久又接到自稱是"中國信託"客服人員的電話，稱要幫被害人做取消分期扣款，被害人不疑有他，便按照指示去提款機操作進而遭詐騙，被騙金額共新台幣5,960元。（網購設定分期付款錯誤詐財案）【此筆詐騙金額因人頭帳戶遭報案警示未被領出】 5,960【未被領出】 ①告訴人林雅真於警詢中之供述（見臺灣桃園地方檢察署101年度偵字第13643號卷八第1頁至第1頁背面） ②林雅真之中國信託銀行存摺內頁影本（見臺灣桃園地方檢察署101年度偵字第13643號卷八第2頁） ③陳志豪之中華郵局帳號000-00000000000000號帳戶之開戶資料暨交易明細（見臺灣臺中地方檢察署101年度偵字第26459號卷二第161頁） 張君瑩共同犯詐欺取財罪，處有期徒刑7月。    林峻緯共同犯詐欺取財罪，處有期徒刑7月。    中華郵政股份有限公司台中大坑口郵局帳號：000-00000000000000戶名：陳志豪     許孟諺、真實姓名年籍不詳之詐欺集團成員    175【※起訴書附表一編號31-1】 陳羿峰 被害人於100年11月17日20時52分許接獲某姓名、年籍不詳之詐欺集團成員假"奇摩網拍賣家"的名義，誆稱被害人之前購買物品結帳時，因某種因素而導致變成分期付款，會造成被害人的帳戶12個月會自動扣款，被害人沒多久又接到自稱是"中國信託"客服人員的電話，稱要幫被害人做取消分期扣款，被害人不疑有他，便按照指示去提款機操作進而遭詐騙，被騙金額共新台幣29,983元。（網購設定分期付款錯誤詐財案） 29,983 ①告訴人陳羿峰於警詢中之供述（見臺灣桃園地方檢察署101年度偵字第13643號卷八第3頁至第4頁） ②陳羿峰之台新銀行自櫃員機交易明細表（見臺灣桃園地方檢察署101年度偵字第13643號卷八第5頁） 張君瑩共同犯詐欺取財罪，處有期徒刑7月。    林峻緯共同犯詐欺取財罪，處有期徒刑7月。    合作金庫商業銀行林口分行帳號：000-0000000000000戶名：許希婷     許孟諺、真實姓名年籍不詳之詐欺集團成員    176【※起訴書附表一編號 31-2、編號32-2、編號33-2】 周致遠 被害人於100年11月17日20時許接獲某姓名、年籍不詳之詐欺集團成員假"奇摩網拍賣家"的名義，誆稱被害人之前購買物品結帳時，因某種因素而導致變成分期付款，會造成被害人的帳戶12個月會自動扣款，被害人沒多久又接到自稱是"郵局"客服人員的電話，稱要幫被害人做取消分期扣款，被害人不疑有他，便按照指示去提款機操作進而遭詐騙，被騙金額共新台幣40,907元。（網購設定分期付款錯誤詐財案） 21,983 ①告訴人周致遠於警詢中之供述（見臺灣桃園地方檢察署101年度偵字第13643號卷八第6頁至第7頁） ②周致遠之中華郵政自櫃員機交易明細表（見臺灣桃園地方檢察署101年度偵字第13643號卷八第7頁背面至第8頁背面） ③東文晟之國泰世華銀行帳號000-000000000000號帳戶之開戶資料暨交易明細（見臺灣臺中地方檢察署101年度偵字第26458號卷二第34頁、第56頁至第58頁） ④東文晟之京城商業銀行帳號000-000000000000號帳戶之開戶資料暨交易明細（見臺灣臺中地方檢察署101年度偵字第26458號卷一第73頁至第75頁） 張君瑩共同犯詐欺取財罪，處有期徒刑7月。    林峻緯共同犯詐欺取財罪，處有期徒刑7月。    7,941      10,983      合作金庫商業銀行林口分行帳號：000-0000000000000戶名：許希婷      國泰世華商業銀行永康分行帳號：000-000000000000戶名：東文晟     許孟諺、真實姓名年籍不詳之詐欺集團成員       京城商業銀行開元分行帳號：000-000000000000戶名：東文晟   177【※起訴書附表一編號31-3】 陳元傑 被害人於100年11月17日21時38分許接獲某姓名、年籍不詳之詐欺集團成員假"PCHOME商店街客服"的名義，誆稱被害人之前購買物品結帳時，因某種因素而導致變成分期付款，會造成被害人的帳戶12個月會自動扣款，被害人沒多久又接到自稱是"國泰世華銀行"客服人員的電話，稱要幫被害人做取消分期扣款，被害人不疑有他，便按照指示去提款機操作進而遭詐騙，被騙金額共新台幣29,988元，另遭詐騙74,000元遊戲點卡。（網購設定分期付款錯誤詐財案） 29,988 ①告訴人陳元傑於警詢中之供述（見臺灣桃園地方檢察署101年度偵字第13643號卷八第9頁至第10頁背面） ②陳元傑之中華郵政自櫃員機交易明細表、受理詐騙帳戶通報警示簡便格式表（見臺灣桃園地方檢察署101年度偵字第13643號卷八第11頁至第13頁） 張君瑩共同犯詐欺取財罪，處有期徒刑7月。    林峻緯共同犯詐欺取財罪，處有期徒刑7月。    合作金庫商業銀行林口分行帳號：000-0000000000000戶名：許希婷     許孟諺、真實姓名年籍不詳之詐欺集團成員    178【※起訴書附表一編號32-1】 呂素卿 被害人於100年11月17日19時50分許接獲某姓名、年籍不詳之詐欺集團成員假"第一銀行"客服人員的名義，誆稱被害人之前在"奇摩網拍"購買物品結帳時，因某種因素而導致變成分期付款，會造成被害人的帳戶12個月會自動扣款，稱要幫被害人做取消分期扣款，被害人不疑有他，便按照指示去提款機操作進而遭詐騙，被騙金額共新台幣40,283元。（網購設定分期付款錯誤詐財案） 20,234 ①告訴人呂素卿於警詢中之供述（見臺灣桃園地方檢察署101年度偵字第13643號卷八第14頁至第15頁） ②東文晟之國泰世華銀行帳號000-000000000000號帳戶之開戶資料暨交易明細（見臺灣臺中地方檢察署101年度偵字第26458號卷二第34頁、第56頁至第58頁） 張君瑩共同犯詐欺取財罪，處有期徒刑7月。    林峻緯共同犯詐欺取財罪，處有期徒刑7月。    20,049      國泰世華商業銀行永康分行帳號：000-000000000000戶名：東文晟     許孟諺、真實姓名年籍不詳之詐欺集團成員    179【※起訴書附表一編號32-3】 蕭淳陽 被害人於100年11月17日20時12分許接獲某姓名、年籍不詳之詐欺集團成員假"奇摩網拍賣家-HITO本舖"的名義，誆稱被害人之前購買物品結帳時，因某種因素而導致變成分期付款，會造成被害人的帳戶12個月會自動扣款，被害人沒多久又接到自稱是"合作金庫"客服人員的電話，稱要幫被害人做取消分期扣款，被害人不疑有他，便按照指示去提款機操作進而遭詐騙，被騙金額共新台幣17,984元。（網購設定分期付款錯誤詐財案） 17,984 ①告訴人蕭淳陽於警詢中之供述（見臺灣桃園地方檢察署101年度偵字第13643號卷八第19頁至第19頁背面） ②蕭淳陽之合作金庫活期帳戶交易明細表（見臺灣桃園地方檢察署101年度偵字第13643號卷八第20頁） ③東文晟之國泰世華銀行帳號000-000000000000號帳戶之開戶資料暨交易明細（見臺灣臺中地方檢察署101年度偵字第26458號卷二第34頁、第56頁至第58頁） 張君瑩共同犯詐欺取財罪，處有期徒刑7月。    林峻緯共同犯詐欺取財罪，處有期徒刑7月。    國泰世華商業銀行永康分行帳號：000-000000000000戶名：東文晟     許孟諺、真實姓名年籍不詳之詐欺集團成員    180【※起訴書附表一編號33-1】 黃裕勝 被害人於100年11月17日18時許接獲某姓名、年籍不詳之詐欺集團成員假"奇摩網拍賣家-HITO小舖"的名義，誆稱被害人之前購買物品結帳時，因某種因素而導致變成分期付款，會造成被害人的帳戶12個月會自動扣款，被害人沒多久又接到自稱是"兆豐銀行"客服人員的電話，稱要幫被害人做取消分期扣款，被害人不疑有他，便按照指示去提款機操作進而遭詐騙，被騙金額共新台幣129,940元。（網購設定分期付款錯誤詐財案） 29,989 ①告訴人黃裕勝於警詢中之供述（見臺灣桃園地方檢察署101年度偵字第13643號卷八第22頁至第24頁） ②黃裕勝之兆豐銀行存摺封面暨內頁影本（見臺灣桃園地方檢察署101年度偵字第13643號卷八第25頁至第26頁） ③東文晟之京城商業銀行帳號000-000000000000號帳戶之開戶資料暨交易明細（見臺灣臺中地方檢察署101年度偵字第26458號卷一第73頁至第75頁） 張君瑩共同犯詐欺取財罪，處有期徒刑7月。    林峻緯共同犯詐欺取財罪，處有期徒刑7月。    39,983      29,983      京城商業銀行開元分行帳號：000-000000000000戶名：東文晟     許孟諺、真實姓名年籍不詳之詐欺集團成員    181【※起訴書附表一編號34-3】 王曼蓉 被害人於100年11月17日19時22分許接獲某姓名、年籍不詳之詐欺集團成員假"奇摩網拍客服"的名義，誆稱被害人之前購買物品結帳時，因某種因素而導致變成分期付款，會造成被害人的帳戶12個月會自動扣款，被害人沒多久又接到自稱是"玉山銀行"客服人員的電話，稱要幫被害人做取消分期扣款，被害人不疑有他，便按照指示去提款機操作進而遭詐騙，被騙金額共新台幣59,983元。（網購設定分期付款錯誤詐財案） 29,983 ①告訴人王曼蓉於警詢中之供述（見臺灣桃園地方檢察署101年度偵字第13643號卷八第31頁至第31頁背面） ②王曼蓉之華南銀行、玉山銀行、中華郵政自櫃員機交易明細表（見臺灣桃園地方檢察署101年度偵字第13643號卷八第32頁至第33頁） ③陳政良之中華郵局帳號000-00000000000000號帳戶之開戶資料（暨交易明細)（見臺灣臺中地方檢察署101年度偵字第26458號卷二第78-1頁） 張君瑩共同犯詐欺取財罪，處有期徒刑7月。    林峻緯共同犯詐欺取財罪，處有期徒刑7月。    中華郵政股份有限公司大坑郵局帳號：000-00000000000000戶名：陳政良     許孟諺、真實姓名年籍不詳之詐欺集團成員    182【※起訴書附表一編號34-4】 張家源 被害人於100年11月17日19時許接獲某姓名、年籍不詳之詐欺集團成員假"奇摩網拍賣家"的名義，誆稱被害人之前購買物品結帳時，因某種因素而導致變成分期付款，會造成被害人的帳戶12個月會自動扣款，被害人沒多久又接到自稱是"臺灣銀行"客服人員的電話，稱要幫被害人做取消分期扣款，被害人不疑有他，便按照指示去提款機操作進而遭詐騙，被騙金額共新台幣4,001元。（網購設定分期付款錯誤詐財案） 4,001 ①告訴人張家源於警詢中之供述（見臺灣桃園地方檢察署101年度偵字第13643號卷八第33頁背面至第34頁背面） ②陳政良之中華郵局帳號000-00000000000000號帳戶之開戶資料（暨交易明細)（見臺灣臺中地方檢察署101年度偵字第26458號卷二第78-1頁） 張君瑩共同犯詐欺取財罪，處有期徒刑7月。    林峻緯共同犯詐欺取財罪，處有期徒刑7月。    中華郵政股份有限公司大坑郵局帳號：000-00000000000000戶名：陳政良     許孟諺、真實姓名年籍不詳之詐欺集團成員    183【※起訴書附表一編號 35-2、編號41-3】 黃美惠 被害人於100年11月17日19時50分許接獲某姓名、年籍不詳之詐欺集團成員假"台新銀行"主任的名義，誆稱被害人之前在PCHOME商店街購買物品結帳時，因某種因素而導致變成分期付款，會造成被害人的帳戶12個月會自動扣款，稱要幫被害人做取消分期扣款，被害人不疑有他，便按照指示去提款機操作進而遭詐騙，被騙金額共新台幣63,842元，另遭詐騙19,000元遊戲點卡。（網購設定分期付款錯誤詐財案）【右列第一筆被詐騙金額因人頭帳戶遭報案警示未被領出】 29,983【未被領出】 ①告訴人黃美惠於警詢中之供述（見臺灣桃園地方檢察署101年度偵字第13643號卷八第35頁至第36頁背面） ②黃美惠之中華郵政自櫃員機交易明細表、存摺內頁影本（見臺灣桃園地方檢察署101年度偵字第13643號卷八第37頁至第37頁背面） ③包恭宏之大眾商業銀行帳號000-000000000000號帳戶之開戶資料暨交易明細（見臺灣臺中地方檢察署101年度偵字第26459號卷二第121頁至第121頁背面） ④黃一展之聯邦商業銀行帳號000-000000000000號帳戶之開戶資料（見臺灣臺中地方檢察署101年度偵字第26458號卷一第77頁、第80頁至第81頁） 張君瑩共同犯詐欺取財罪，處有期徒刑7月。    林峻緯共同犯詐欺取財罪，處有期徒刑7月。    29,989      3,870      聯邦商業銀行三民分行帳號：000-000000000000戶名：黃一展      大眾商業銀行屏東分行帳號：000-000000000000戶名：包恭宏     許孟諺、真實姓名年籍不詳之詐欺集團成員    184【※起訴書附表一編號35-3】 李怡慧（後更名：李沛霖） 被害人於100年11月19日14時45分接獲某姓名、年籍不詳之詐欺集團成員假"奇摩網拍賣家"的名義，誆稱被害人之前購買物品結帳時，因某種因素而導致變成分期付款，會造成被害人的帳戶12個月會自動扣款，被害人沒多久又接到自稱是"中國信託"客服人員的電話，稱要幫被害人做取消分期扣款，被害人不疑有他，便按照指示去提款機操作進而遭詐騙，被騙金額共新台幣22,989元。（網購設定分期付款錯誤詐財案）【此筆詐騙金額因人頭帳戶遭報案警示未被領出】 22,989【未被領出】 ①告訴人李怡慧於警詢中之供述（見臺灣桃園地方檢察署101年度偵字第13643號卷八第38頁至第39頁） ②李怡慧之中國信託商業銀行自櫃員機交易明細表（見臺灣桃園地方檢察署101年度偵字第13643號卷八第40頁） ③黃一展之聯邦商業銀行帳號000-000000000000號帳戶之開戶資料（見臺灣臺中地方檢察署101年度偵字第26458號卷一第77頁、第80頁至第81頁） 張君瑩共同犯詐欺取財罪，處有期徒刑7月。    林峻緯共同犯詐欺取財罪，處有期徒刑7月。    聯邦商業銀行三民分行帳號：000-000000000000戶名：黃一展     許孟諺、真實姓名年籍不詳之詐欺集團成員    185【※起訴書附表一編號 35-4、編號45-1】 蕭文強 被害人於100年11月19日接獲某姓名、年籍不詳之詐欺集團成員假"PCHOME商店街賣家"的名義，誆稱被害人之前購買物品結帳時，因某種因素而導致變成分期付款，會造成被害人的帳戶12個月會自動扣款，被害人沒多久又接到自稱是"國泰世華"客服人員的電話，稱要幫被害人做取消分期扣款，被害人不疑有他，便按照指示去提款機操作進而遭詐騙，被騙金額共新台幣77,534元。（網購設定分期付款錯誤詐財案）【右列第一筆被詐騙金額因人頭帳戶遭報案警示未被領出】 17,101【未被領出】 ①告訴人蕭文強於警詢中之供述（見臺灣桃園地方檢察署101年度偵字第13643號卷八第42頁至第43頁） ②蕭文強之中華郵政、華南銀行自櫃員機交易明細表（見臺灣桃園地方檢察署101年度偵字第13643號卷八第44頁至第44頁背面） ③黃一展之聯邦商業銀行帳號000-000000000000號帳戶之開戶資料（見臺灣臺中地方檢察署101年度偵字第26458號卷一第77頁、第80頁至第81頁） 張君瑩共同犯詐欺取財罪，處有期徒刑7月。    林峻緯共同犯詐欺取財罪，處有期徒刑7月。    29,989      24,321      6,123      聯邦商業銀行三民分行帳號：000-000000000000戶名：黃一展      中華郵政股份有限公司彰化南郭郵局帳號：000-00000000000000戶名：陳依佩     許孟諺、真實姓名年籍不詳之詐欺集團成員    186【※起訴書附表一編號35-1】 陳曉鳳 被害人於100年11月19日14時許接獲某姓名、年籍不詳之詐欺集團成員假"奇摩網拍賣家-HITO"的名義，誆稱被害人之前購買物品結帳時，因某種因素而導致變成分期付款，會造成被害人的帳戶12個月會自動扣款，被害人沒多久又接到自稱是"合作金庫"客服人員的電話，稱要幫被害人做取消分期扣款，被害人不疑有他，便按照指示去提款機操作進而遭詐騙，被騙金額共新台幣29,985元。（網購設定分期付款錯誤詐財案）【此筆詐騙金額因人頭帳戶遭報案警示未被領出】 29,985【未被領出】 ①告訴人陳曉鳳於警詢中之供述（見臺灣桃園地方檢察署101年度偵字第13643號卷八第45頁至第45頁背面） ②陳曉鳳之存摺內頁影本（見臺灣桃園地方檢察署101年度偵字第13643號卷八第46頁） ③黃一展之聯邦商業銀行帳號000-000000000000號帳戶之開戶資料（見臺灣臺中地方檢察署101年度偵字第26458號卷一第77頁、第80頁至第81頁） 張君瑩共同犯詐欺取財罪，處有期徒刑7月。    林峻緯共同犯詐欺取財罪，處有期徒刑7月。    聯邦商業銀行三民分行帳號：000-000000000000戶名：黃一展     許孟諺、真實姓名年籍不詳之詐欺集團成員    187【※起訴書附表一編號 36-1、顛號39-3】 陳泳富 被害人於100年11月18日19時30分許接獲某姓名、年籍不詳之詐欺集團成員假"燦坤3C"的名義，誆稱被害人之前購買物品結帳時，因某種因素而導致變成分期付款，會造成被害人的帳戶12個月會自動扣款，被害人沒多久又接到自稱是"彰化銀行"客服人員的電話，稱要幫被害人做取消分期扣款，被害人不疑有他，便按照指示去提款機操作進而遭詐騙，被騙金額共新台幣129,989元。（網購設定分期付款錯誤詐財案） 30,000 ①告訴人陳泳富於警詢中之供述（見臺灣桃園地方檢察署101年度偵字第13643號卷八第48頁至第50頁） ②陳泳富之彰化銀行、台新銀行、渣打銀行、中華郵政自櫃員機交易明細表（見臺灣桃園地方檢察署101年度偵字第13643號卷八第47頁至第47頁背面） ③張峰源之彰化銀行帳號000-00000000000000號帳戶之開戶資料暨交易明細（見臺灣臺中地方檢察署101年度偵字第26458號卷一第90頁、臺灣臺中地方檢察署101年度偵字第26459號卷二第238頁） ④吳敏郁之台新銀行帳號000-00000000000000號帳戶之開戶資料暨交易明細（見臺灣臺中地方檢察署101年度偵字第26458號卷二第23頁至第25頁、第28頁） 張君瑩共同犯詐欺取財罪，處有期徒刑7月。    林峻緯共同犯詐欺取財罪，處有期徒刑7月。    10,000      29,000      1,000      台新國際商業銀行景平分行帳號：000-00000000000000戶名：吳敏郁      彰化商業銀行屏東分行帳號：000-00000000000000戶名：張峰源     許孟諺、真實姓名年籍不詳之詐欺集團成員    188【※起訴書附表一編號36-2】 蔡承佑 被害人於100年11月18日21時55分許接獲某姓名、年籍不詳之詐欺集團成員假"IME客服"的名義，誆稱被害人之前購買物品結帳時，因某種因素而導致變成分期付款，會造成被害人的帳戶12個月會自動扣款，被害人沒多久又接到自稱是"郵局"客服人員的電話，稱要幫被害人做取消分期扣款，被害人不疑有他，便按照指示去提款機操作進而遭詐騙，被騙金額共新台幣30,000元。（網購設定分期付款錯誤詐財案） 30,000 ①告訴人蔡承佑於警詢中之供述（見臺灣桃園地方檢察署101年度偵字第13643號卷八第51頁背面至第52頁） ②蔡承佑之台新銀行自櫃員機交易明細表（見臺灣桃園地方檢察署101年度偵字第13643號卷八第51頁） ③吳敏郁之台新銀行帳號000-00000000000000號帳戶之開戶資料暨交易明細（見臺灣臺中地方檢察署101年度偵字第26458號卷二第23頁至第25頁、第28頁） 張君瑩共同犯詐欺取財罪，處有期徒刑7月。    林峻緯共同犯詐欺取財罪，處有期徒刑7月。    台新國際商業銀行景平分行帳號：000-00000000000000戶名：吳敏郁     許孟諺、真實姓名年籍不詳之詐欺集團成員    189【※起訴書附表一編號37-1】 許博喬 被害人於100年11月18日20時許接獲某姓名、年籍不詳之詐欺集團成員假"奇摩網拍賣家"的名義，誆稱被害人之前購買物品結帳時，因某種因素而導致變成分期付款，會造成被害人的帳戶12個月會自動扣款，被害人沒多久又接到自稱是"中國信託"客服人員的電話，稱要幫被害人做取消分期扣款，被害人不疑有他，便按照指示去提款機操作進而遭詐騙，被騙金額共新台幣30,000元，另遭詐騙12,000元遊戲點卡。（網購設定分期付款錯誤詐財案） 30,000 ①告訴人許博喬於警詢中之供述（見臺灣桃園地方檢察署101年度偵字第13643號卷八第53頁至第51頁） ②許博喬之台新銀行自櫃員機交易明細表、MYCARD遊戲點數購買收據6張（見臺灣桃園地方檢察署101年度偵字第13643號卷八第55頁至第57頁背面） ③吳敏郁之中華郵局帳號000-00000000000000號帳戶之開戶資料暨交易明細（見臺灣臺中地方檢察署101年度偵字第26458號卷二第80-1頁） 張君瑩共同犯詐欺取財罪，處有期徒刑7月。    林峻緯共同犯詐欺取財罪，處有期徒刑7月。    中華郵政股份有限公司內埔龍泉郵局帳號：000-00000000000000戶名：吳敏郁     許孟諺、真實姓名年籍不詳之詐欺集團成員    190【※起訴書附表一編號37-2】 黃珮珊 被害人於100年11月18日18時30分許接獲某姓名、年籍不詳之詐欺集團成員假"PCHOME商店街賣家-貝德瑪"的名義，誆稱被害人之前購買物品結帳時，因某種因素而導致變成分期付款，會造成被害人的帳戶12個月會自動扣款，被害人沒多久又接到自稱是"郵局"客服人員的電話，稱要幫被害人做取消分期扣款，被害人不疑有他，便按照指示去提款機操作進而遭詐騙，被騙金額共新台幣20,111元。（網購設定分期付款錯誤詐財案） 20,111 ①告訴人黃珮珊於警詢中之供述（見臺灣桃園地方檢察署101年度偵字第13643號卷八第58頁至第58頁背面） ②黃珮珊之臺北富邦商業銀行自櫃員機交易明細表（見臺灣桃園地方檢察署101年度偵字第13643號卷八第59頁） ③吳敏郁之中華郵局帳號000-00000000000000號帳戶之開戶資料暨交易明細（見臺灣臺中地方檢察署101年度偵字第26458號卷二第80-1頁） 張君瑩共同犯詐欺取財罪，處有期徒刑7月。    林峻緯共同犯詐欺取財罪，處有期徒刑7月。    中華郵政股份有限公司內埔龍泉郵局帳號：000-00000000000000戶名：吳敏郁     許孟諺、真實姓名年籍不詳之詐欺集團成員    191【※起訴書附表一編號37-4】 魏祥晉 被害人於100年11月18日19時許接獲某姓名、年籍不詳之詐欺集團成員假"奇摩網拍賣家"的名義，誆稱被害人之前購買物品結帳時，因某種因素而導致變成分期付款，會造成被害人的帳戶12個月會自動扣款，被害人沒多久又接到自稱是"臺灣銀行"客服人員的電話，稱要幫被害人做取消分期扣款，被害人不疑有他，便按照指示去提款機操作進而遭詐騙，被騙金額共新台幣4,706元，另遭詐騙97,000元遊戲點卡。（網購設定分期付款錯誤詐財案） 4,706 ①告訴人魏祥晉於警詢中之供述（見臺灣桃園地方檢察署101年度偵字第13643號卷八第60頁至第63頁） ②魏祥晉之中華郵政自櫃員機交易明細表、MYCARD遊戲點數購買收據35張（見臺灣桃園地方檢察署101年度偵字第13643號卷八第64頁至第66頁背面) ③吳敏郁之中華郵局帳號000-00000000000000號帳戶之開戶資料暨交易明細（見臺灣臺中地方檢察署101年度偵字第26458號卷二第80-1頁） 張君瑩共同犯詐欺取財罪，處有期徒刑7月。    林峻緯共同犯詐欺取財罪，處有期徒刑7月。    中華郵政股份有限公司內埔龍泉郵局帳號：000-00000000000000戶名：吳敏郁     許孟諺、真實姓名年籍不詳之詐欺集團成員    192【※起訴書附表一編號37-3】 吳柏峯 被害人於100年11月18日19時許接獲某姓名、年籍不詳之詐欺集團成員假"網拍賣家"的名義，誆稱被害人之前購買物品結帳時，因某種因素而導致變成分期付款，會造成被害人的帳戶12個月會自動扣款，被害人沒多久又接到自稱是"中國信託"客服人員的電話，稱要幫被害人做取消分期扣款，被害人不疑有他，便按照指示去提款機操作進而遭詐騙，被騙金額共新台幣12,340元。（網購設定分期付款錯誤詐財案） 12,340 ①告訴人吳柏峯於警詢中之供述（見臺灣桃園地方檢察署101年度偵字第13643號卷八第67頁至第67頁背面） ②吳柏峯之中國信託商業銀行自櫃員機交易明細表（見臺灣桃園地方檢察署101年度偵字第13643號卷八第68頁背面） ③吳敏郁之中華郵局帳號000-00000000000000號帳戶之開戶資料暨交易明細（見臺灣臺中地方檢察署101年度偵字第26458號卷二第80-1頁） 張君瑩共同犯詐欺取財罪，處有期徒刑7月。    林峻緯共同犯詐欺取財罪，處有期徒刑7月。    中華郵政股份有限公司內埔龍泉郵局帳號：000-00000000000000戶名：吳敏郁     許孟諺、真實姓名年籍不詳之詐欺集團成員    193【※起訴書附表一編號37-5】 戴與頡 被害人於100年11月18日19時許接獲某姓名、年籍不詳之詐欺集團成員假"網拍賣家"的名義，誆稱被害人之前購買物品結帳時，因某種因素而導致變成分期付款，會造成被害人的帳戶12個月會自動扣款，被害人沒多久又接到自稱是"郵局"客服人員的電話，稱要幫被害人做取消分期扣款，被害人不疑有他，便按照指示去提款機操作進而遭詐騙，被騙金額共新台幣8,999元。（網購設定分期付款錯誤詐財案） 8,999 ①告訴人戴與頡於警詢中之供述（見臺灣桃園地方檢察署101年度偵字第13643號卷八至第70頁） ②戴與頡之受理刑事案件報案三聯單、中國信託商業銀行自櫃員機交易明細表（見臺灣桃園地方檢察署101年度偵字第13643號卷八第71頁） ③吳敏郁之中華郵局帳號000-00000000000000號帳戶之開戶資料暨交易明細（見臺灣臺中地方檢察署101年度偵字第26458號卷二第80-1頁） 張君瑩共同犯詐欺取財罪，處有期徒刑7月。    林峻緯共同犯詐欺取財罪，處有期徒刑7月。    中華郵政股份有限公司內埔龍泉郵局帳號：000-00000000000000戶名：吳敏郁     許孟諺、真實姓名年籍不詳之詐欺集團成員    194【※起訴書附表一編號38-1】 游程皓 被害人於100年11月18日許接獲某姓名、年籍不詳之詐欺集團成員假"網拍客服"的名義，誆稱被害人之前購買物品結帳時，因某種因素而導致變成分期付款，會造成被害人的帳戶12個月會自動扣款，被害人沒多久又接到自稱是"中國信託"客服人員的電話，稱要幫被害人做取消分期扣款，被害人不疑有他，便按照指示去提款機操作進而遭詐騙，被騙金額共新台幣29,983元。（網購設定分期付款錯誤詐財案） 29,983 ①告訴人游程皓於警詢中之供述（見臺灣桃園地方檢察署101年度偵字第13643號卷八第72頁至第72頁背面） ②游程皓之中國信託商業銀行自櫃員機交易明細表（見臺灣桃園地方檢察署101年度偵字第13643號卷八第73頁） ③吳敏郁之中國信託商業銀行帳號000-0000000000000號帳戶之開戶資料暨交易明細（見臺灣臺中地方檢察署101年度偵字第26458號卷二第123頁至第125頁） 張君瑩共同犯詐欺取財罪，處有期徒刑7月。    林峻緯共同犯詐欺取財罪，處有期徒刑7月。    中國信託商業銀行中和分行帳號：000-000000000000戶名：吳敏郁     許孟諺、真實姓名年籍不詳之詐欺集團成員    195【※起訴書附表一編號38-2】 陳玉亭 被害人於100年11月18日18時19分許接獲某姓名、年籍不詳之詐欺集團成員假"奇摩網拍客服"的名義，誆稱被害人之前購買物品結帳時，因某種因素而導致變成分期付款，會造成被害人的帳戶12個月會自動扣款，被害人沒多久又接到自稱是"郵局"客服人員的電話，稱要幫被害人做取消分期扣款，被害人不疑有他，便按照指示去提款機操作進而遭詐騙，被騙金額共新台幣29,983元。（網購設定分期付款錯誤詐財案） 29,983 ①告訴人陳玉亭於警詢中之供述（見臺灣桃園地方檢察署101年度偵字第13643號卷八第74頁至第75頁） ②陳玉亭之中華郵政自櫃員機交易明細表（見臺灣桃園地方檢察署101年度偵字第13643號卷八第76頁） ③吳敏郁之中國信託商業銀行帳號000-0000000000000號帳戶之開戶資料暨交易明細（見臺灣臺中地方檢察署101年度偵字第26458號卷二第123頁至第125頁） 張君瑩共同犯詐欺取財罪，處有期徒刑7月。    林峻緯共同犯詐欺取財罪，處有期徒刑7月。    中國信託商業銀行中和分行帳號：000-000000000000戶名：吳敏郁     許孟諺、真實姓名年籍不詳之詐欺集團成員    196【※起訴書附表一編號38-3】 郭月齡 被害人於100年11月18日17時57分許接獲某姓名、年籍不詳之詐欺集團成員假"奇摩網拍賣家"的名義，誆稱被害人之前購買物品結帳時，因某種因素而導致變成分期付款，會造成被害人的帳戶12個月會自動扣款，被害人沒多久又接到自稱是"華南銀行"客服人員的電話，稱要幫被害人做取消分期扣款，被害人不疑有他，便按照指示去提款機操作進而遭詐騙，被騙金額共新台幣29,987元。（網購設定分期付款錯誤詐財案） 29,987 ①告訴人郭月齡於警詢中之供述（見臺灣桃園地方檢察署101年度偵字第13643號卷八第77頁至第78頁） ②郭月齡之華南銀行自櫃員機交易明細表（見臺灣桃園地方檢察署101年度偵字第13643號卷八第79頁背面） ③吳敏郁之中國信託商業銀行帳號000-0000000000000號帳戶之開戶資料暨交易明細（見臺灣臺中地方檢察署101年度偵字第26458號卷二第123頁至第125頁） 張君瑩共同犯詐欺取財罪，處有期徒刑7月。    林峻緯共同犯詐欺取財罪，處有期徒刑7月。    中國信託商業銀行中和分行帳號：000-000000000000戶名：吳敏郁     許孟諺、真實姓名年籍不詳之詐欺集團成員    197【※起訴書附表一編號38-4】 吳家安 被害人於100年11月18日17時21分許接獲某姓名、年籍不詳之詐欺集團成員假"奇摩網拍賣家"的名義，誆稱被害人之前購買物品結帳時，因某種因素而導致變成分期付款，會造成被害人的帳戶12個月會自動扣款，被害人沒多久又接到自稱是"中國信託"客服人員的電話，稱要幫被害人做取消分期扣款，被害人不疑有他，便按照指示去提款機操作進而遭詐騙，被騙金額共新台幣9,999元。（網購設定分期付款錯誤詐財案） 9,999 ①告訴人吳家安於警詢中之供述（見臺灣桃園地方檢察署101年度偵字第13643號卷八第80頁至第80頁背面） ②吳家安之中國信託商業銀行自櫃員機交易明細表（見臺灣桃園地方檢察署101年度偵字第13643號卷八第81頁） ③吳敏郁之中國信託商業銀行帳號000-0000000000000號帳戶之開戶資料暨交易明細（見臺灣臺中地方檢察署101年度偵字第26458號卷二第123頁至第125頁） 張君瑩共同犯詐欺取財罪，處有期徒刑7月。    林峻緯共同犯詐欺取財罪，處有期徒刑7月。    中國信託商業銀行中和分行帳號：000-000000000000戶名：吳敏郁     許孟諺、真實姓名年籍不詳之詐欺集團成員    198【※起訴書附表一編號39-1】 徐淑惠 被害人於100年11月18日20時42分許接獲某姓名、年籍不詳之詐欺集團成員假"大買家量販店網路購物中心客服"的名義，誆稱被害人之前購買物品結帳時，因某種因素而導致變成分期付款，會造成被害人的帳戶12個月會自動扣款，被害人沒多久又接到自稱是"中國信託"客服人員的電話，稱要幫被害人做取消分期扣款，被害人不疑有他，便按照指示去提款機操作進而遭詐騙，被騙金額共新台幣29,989元。（網購設定分期付款錯誤詐財案） 29,989 ①告訴人徐淑惠於警詢中之供述（見臺灣桃園地方檢察署101年度偵字第13643號卷八第82頁至第83頁） ②徐淑惠之中華郵政自櫃員機交易明細表（見臺灣桃園地方檢察署101年度偵字第13643號卷八第83頁背面） ③張峰源之彰化銀行帳號000-00000000000000號帳戶之開戶資料暨交易明細（見臺灣臺中地方檢察署101年度偵字第26458號卷一第90頁、臺灣臺中地方檢察署101年度偵字第26459號卷二第238頁） 張君瑩共同犯詐欺取財罪，處有期徒刑7月。    林峻緯共同犯詐欺取財罪，處有期徒刑7月。    彰化商業銀行屏東分行帳號：000-00000000000000戶名：張峰源     許孟諺、真實姓名年籍不詳之詐欺集團成員    199【※起訴書附表一編號39-2】 董筱珊 被害人於100年11月18日20時30分許接獲某姓名、年籍不詳之詐欺集團成員假"燦坤3C"的名義，誆稱被害人之前購買物品結帳時，因某種因素而導致變成分期付款，會造成被害人的帳戶12個月會自動扣款，被害人沒多久又接到自稱是"玉山銀行"客服人員的電話，稱要幫被害人做取消分期扣款，被害人不疑有他，便按照指示去提款機操作進而遭詐騙，被騙金額共新台幣16,123元。（網購設定分期付款錯誤詐財案） 16,123 ①告訴人董筱珊於警詢中之供述（見臺灣桃園地方檢察署101年度偵字第13643號卷八第84頁至第85頁背面） ②董筱珊之中華郵政自櫃員機交易明細表（見臺灣桃園地方檢察署101年度偵字第13643號卷八第86頁） ③張峰源之彰化銀行帳號000-00000000000000號帳戶之開戶資料暨交易明細（見臺灣臺中地方檢察署101年度偵字第26458號卷一第90頁、臺灣臺中地方檢察署101年度偵字第26459號卷二第238頁） 張君瑩共同犯詐欺取財罪，處有期徒刑7月。    林峻緯共同犯詐欺取財罪，處有期徒刑7月。    彰化商業銀行屏東分行帳號：000-00000000000000戶名：張峰源     許孟諺、真實姓名年籍不詳之詐欺集團成員    200【※起訴書附表一編號39-4】 林巧薇 被害人於100年11月18日21時30分許接獲某姓名、年籍不詳之詐欺集團成員假"PCHOME商店街賣家"的名義，誆稱被害人之前購買物品結帳時，因某種因素而導致變成分期付款，會造成被害人的帳戶12個月會自動扣款，被害人沒多久又接到自稱是"玉山銀行"客服人員的電話，稱要幫被害人做取消分期扣款，被害人不疑有他，便按照指示去提款機操作進而遭詐騙，被騙金額共新台幣16,999元。（網購設定分期付款錯誤詐財案） 16,999 ①告訴人林巧薇於警詢中之供述（見臺灣桃園地方檢察署101年度偵字第13643號卷八第90頁至第91頁） ②林巧薇之玉山銀行自櫃員機交易明細表（見臺灣桃園地方檢察署101年度偵字第13643號卷八第91頁背面） ③張峰源之彰化銀行帳號000-00000000000000號帳戶之開戶資料暨交易明細（見臺灣臺中地方檢察署101年度偵字第26458號卷一第90頁、臺灣臺中地方檢察署101年度偵字第26459號卷二第238頁） 張君瑩共同犯詐欺取財罪，處有期徒刑7月。    林峻緯共同犯詐欺取財罪，處有期徒刑7月。    彰化商業銀行屏東分行帳號：000-00000000000000戶名：張峰源     許孟諺、真實姓名年籍不詳之詐欺集團成員    201【※起訴書附表一編號40-1】 吳凱智 被害人於100年11月19日14時許接獲某姓名、年籍不詳之詐欺集團成員假"網拍賣家"的名義，誆稱被害人之前購買物品結帳時，因某種因素而導致變成分期付款，會造成被害人的帳戶12個月會自動扣款，被害人沒多久又接到自稱是"合作金庫"客服人員的電話，稱要幫被害人做取消分期扣款，被害人不疑有他，便按照指示去提款機操作進而遭詐騙，被騙金額共新台幣29,984元，另遭詐騙38,000元遊戲點卡。（網購設定分期付款錯誤詐財案） 29,984 ①告訴人吳凱智於警詢中之供述（見臺灣桃園地方檢察署101年度偵字第13643號卷八第93頁至第94頁） ②吳凱智之合作金庫銀行封面暨內頁影本、MYCARD遊戲點數購買收據18張明細表（見臺灣桃園地方檢察署101年度偵字第13643號卷八第94頁背面至第99頁） ③張峰源之合作金庫銀行帳號000-0000000000000號帳戶之開戶資料暨交易明細（見臺灣臺中地方檢察署101年度偵字第26459號卷三第106頁至第107頁） 張君瑩共同犯詐欺取財罪，處有期徒刑7月。    林峻緯共同犯詐欺取財罪，處有期徒刑7月。    合作金庫商業銀行豐中分行帳號：000-0000000000000戶名：張峰源     許孟諺、真實姓名年籍不詳之詐欺集團成員    202【※起訴書附表一編號40-2】 王靜琳 被害人於100年11月19日14時30分許接獲某姓名、年籍不詳之詐欺集團成員假"奇摩網拍賣家-天藍小舖"的名義，誆稱被害人之前購買物品結帳時，因某種因素而導致變成分期付款，會造成被害人的帳戶12個月會自動扣款，被害人沒多久又接到自稱是"國泰世華"客服人員的電話，稱要幫被害人做取消分期扣款，被害人不疑有他，便按照指示去提款機操作進而遭詐騙，被騙金額共新台幣29,989元。（網購設定分期付款錯誤詐財案） 29,989 ①告訴人王靜琳於警詢中之供述（見臺灣桃園地方檢察署101年度偵字第13643號卷八第100頁至第100頁背面） ②張峰源之合作金庫銀行帳號000-0000000000000號帳戶之開戶資料暨交易明細（見臺灣臺中地方檢察署101年度偵字第26459號卷三第106頁至第107頁） 張君瑩共同犯詐欺取財罪，處有期徒刑7月。    林峻緯共同犯詐欺取財罪，處有期徒刑7月。    合作金庫商業銀行豐中分行帳號：000-0000000000000戶名：張峰源     許孟諺、真實姓名年籍不詳之詐欺集團成員    203【※起訴書　　附表一編號40-3】 潘季廷 被害人於100年11月17日19時50分許接獲某姓名、年籍不詳之詐欺集團成員假"郵局"客服人員的名義，誆稱被害人之前在網路上購買物品結帳時，因某種因素而導致變成分期付款，會造成被害人的帳戶12個月會自動扣款，稱要幫被害人做取消分期扣款，被害人不疑有他，便按照指示去提款機操作進而遭詐騙，被騙金額共新台幣9,532元。（網購設定分期付款錯誤詐財案） 9,532 ①告訴人潘季廷於警詢中之供述（見臺灣桃園地方檢察署101年度偵字第13643號卷八第102頁至第103頁） ②潘季廷之中華郵政存簿儲金簿封面暨內頁影本（見臺灣桃園地方檢察署101年度偵字第13643號卷八第104頁至第105頁） ③張峰源之合作金庫銀行帳號000-0000000000000號帳戶之開戶資料暨交易明細（見臺灣臺中地方檢察署101年度偵字第26459號卷三第106頁至第107頁） 張君瑩共同犯詐欺取財罪，處有期徒刑7月。    林峻緯共同犯詐欺取財罪，處有期徒刑7月。    合作金庫商業銀行豐中分行帳號：000-0000000000000戶名：張峰源     許孟諺、真實姓名年籍不詳之詐欺集團成員    204【※起訴書　　附表一編號41-1】 郭珮怡 被害人於100年11月19日15時42分許接獲某姓名、年籍不詳之詐欺集團成員假"奇摩拍賣賣家"的名義，誆稱被害人之前購買物品結帳時，因某種因素而導致變成分期付款，會造成被害人的帳戶12個月會自動扣款，被害人沒多久又接到自稱是"兆豐銀行"客服人員的電話，稱要幫被害人做取消分期扣款，被害人不疑有他，便按照指示去提款機操作進而遭詐騙，被騙金額共新台幣29,983元。（網購設定分期付款錯誤詐財案） 29,983 ①告訴人郭珮怡於警詢中之供述（見臺灣桃園地方檢察署101年度偵字第13643號卷八第106頁至第106頁背面） ②郭珮怡之兆豐商業銀行（見臺灣桃園地方檢察署101年度偵字第13643號卷八第107頁） ③包恭宏之大眾商業銀行帳號000-000000000000號帳戶之開戶資料暨交易明細（見臺灣臺中地方檢察署101年度偵字第26459號卷二第121頁至第121頁背面） 張君瑩共同犯詐欺取財罪，處有期徒刑7月。    林峻緯共同犯詐欺取財罪，處有期徒刑7月。    大眾商業銀行屏東分行帳號：000-000000000000戶名：包恭宏     許孟諺、真實姓名年籍不詳之詐欺集團成員    205【※起訴書　　附表一編號41-2】 林沛承 被害人於100年11月19日15時37分許接獲某姓名、年籍不詳之詐欺集團成員假"大買家量販店網路購物中心客服"的名義，誆稱被害人之前購買物品結帳時，因某種因素而導致變成分期付款，會造成被害人的帳戶12個月會自動扣款，被害人沒多久又接到自稱是"台北富邦銀行"客服人員的電話，稱要幫被害人做取消分期扣款，被害人不疑有他，便按照指示去提款機操作進而遭詐騙，被騙金額共新台幣29,989元。（網購設定分期付款錯誤詐財案） 29,989 ①告訴人林沛承於警詢中之供述（見臺灣桃園地方檢察署101年度偵字第13643號卷八第108頁至第108頁） ②林沛承之中華郵政自櫃員機交易明細表（見臺灣桃園地方檢察署101年度偵字第13643號卷八第109頁） ③包恭宏之大眾商業銀行帳號000-000000000000號帳戶之開戶資料暨交易明細（見臺灣臺中地方檢察署101年度偵字第26459號卷二第121頁至第121頁背面） 張君瑩共同犯詐欺取財罪，處有期徒刑7月。    林峻緯共同犯詐欺取財罪，處有期徒刑7月。    大眾商業銀行屏東分行帳號：000-000000000000戶名：包恭宏     許孟諺、真實姓名年籍不詳之詐欺集團成員    206【※起訴書附表一編號41-4】 陳佩珊 被害人於100年11月19日15時30分許接獲某姓名、年籍不詳之詐欺集團成員假"奇摩拍賣賣家"天藍小舖"的名義，誆稱被害人之前購買物品結帳時，因某種因素而導致變成分期付款，會造成被害人的帳戶12個月會自動扣款，被害人沒多久又接到自稱是"郵局"客服人員的電話，稱要幫被害人做取消分期扣款，被害人不疑有他，便按照指示去提款機操作進而遭詐騙，被騙金額共新台幣5,923元。（網購設定分期付款錯誤詐財案） 5,923 ①告訴人陳佩珊於警詢中之供述（見臺灣桃園地方檢察署101年度偵字第13643號卷八第114頁至第114頁背面） ②陳佩珊之中華郵政自櫃員機交易明細表（見臺灣桃園地方檢察署101年度偵字第13643號卷八第115頁） ③包恭宏之大眾商業銀行帳號000-000000000000號帳戶之開戶資料暨交易明細（見臺灣臺中地方檢察署101年度偵字第26459號卷二第121頁至第121頁背面） 張君瑩共同犯詐欺取財罪，處有期徒刑7月。    林峻緯共同犯詐欺取財罪，處有期徒刑7月。    大眾商業銀行屏東分行帳號：000-000000000000戶名：包恭宏     許孟諺、真實姓名年籍不詳之詐欺集團成員    207【※起訴書　　附表一編號42-1】 吳柏勳 被害人於100年11月19日17時許接獲某姓名、年籍不詳之詐欺集團成員假"奇摩拍賣客服"的名義，誆稱被害人之前購買物品結帳時，因某種因素而導致變成分期付款，會造成被害人的帳戶12個月會自動扣款，被害人沒多久又接到自稱是"郵局"客服人員的電話，稱要幫被害人做取消分期扣款，被害人不疑有他，便按照指示去提款機操作進而遭詐騙，被騙金額共新台幣29,989元，另遭詐騙30,000元遊戲點卡。（網購設定分期付款錯誤詐財案） 29,989 ①告訴人吳柏勳於警詢中之供述（見臺灣桃園地方檢察署101年度偵字第13643號卷八第116頁至第117頁） ②吳柏勳之中國信託商業銀行自櫃員機交易明細表、MYCARD10張遊戲點數購買收據（見臺灣桃園地方檢察署101年度偵字第13643號卷八第117頁至第118頁） ③周敬倫之中華郵局帳號000-00000000000000號帳戶之開戶資料暨交易明細（見臺灣臺中地方檢察署101年度偵字第26459號卷二第162-1頁、第頁） 張君瑩共同犯詐欺取財罪，處有期徒刑7月。    林峻緯共同犯詐欺取財罪，處有期徒刑7月。    中華郵政股份有限公司沙鹿郵局帳號：000-00000000000000戶名：周敬倫     許孟諺、真實姓名年籍不詳之詐欺集團成員    208【※起訴書　　附表一編號42-2、編號43-3】 洪千懿 被害人於100年11月19日16時許接獲某姓名、年籍不詳之詐欺集團成員假"博客來網路書店"的名義，誆稱被害人之前購買物品結帳時，因某種因素而導致變成分期付款，會造成被害人的帳戶12個月會自動扣款，被害人沒多久又接到自稱是"第一銀行"客服人員的電話，稱要幫被害人做取消分期扣款，被害人不疑有他，便按照指示去提款機操作進而遭詐騙，被騙金額共新台幣99,966元。（網購設定分期付款錯誤詐財案） 23,768 ①告訴人洪千懿於警詢中之供述（見臺灣桃園地方檢察署101年度偵字第13643號卷八第121頁至第122頁） ②洪千懿之中華郵政、華南銀行自櫃員機交易明細表（見臺灣桃園地方檢察署101年度偵字第13643號卷八第122頁） ③陳秀雲之中華郵局帳號000-00000000000000號帳戶之開戶資料暨交易明細（見臺灣臺中地方檢察署101年度偵字第26459號卷二第163頁） ④周敬倫之中華郵局帳號000-00000000000000號帳戶之開戶資料暨交易明細（見臺灣臺中地方檢察署101年度偵字第26459號卷二第162-1頁、第頁） 張君瑩共同犯詐欺取財罪，處有期徒刑7月。    林峻緯共同犯詐欺取財罪，處有期徒刑7月。    29,989      中華郵政股份有限公司沙鹿郵局帳號：000-00000000000000戶名：周敬倫      中華郵政股份有限公司旗山郵局帳號：000-00000000000000戶名：陳秀雲     被害人於100年11月19日15時許接獲某姓名、年籍不詳之詐欺集團成員假"大買家量販店網路購物中心客服"的名義，誆稱被害人之前購買物品結帳時，因某種因素而導致變成分期付款，會造成被害人的帳戶12個月會自動扣款，被害人沒多久又接到自稱是"台北富邦銀行"客服人員的電話，稱要幫被害人做取消分期扣款，被害人不疑有他，便按照指示去提款機操作進而遭詐騙，被騙金額共新台幣53,757元。（網購設定分期付款錯誤詐財案）      許孟諺、真實姓名年籍不詳之詐欺集團成員    209【※起訴書　　附表一編號42-3】 王偉烝 被害人於100年11月19日17時許接獲某姓名、年籍不詳之詐欺集團成員假"奇摩拍賣賣家-柒零年代"的名義，誆稱被害人之前購買物品結帳時，因某種因素而導致變成分期付款，會造成被害人的帳戶12個月會自動扣款，被害人沒多久又接到自稱是"中國信託銀行"客服人員的電話，稱要幫被害人做取消分期扣款，被害人不疑有他，便按照指示去提款機操作進而遭詐騙，被騙金額共新台幣29,987元，另遭詐騙20,000元遊戲點卡。（網購設定分期付款錯誤詐財案） 29,987 ①告訴人王偉烝於警詢中之供述（見臺灣桃園地方檢察署101年度偵字第13643號卷八第123頁至第124頁） ②王偉烝之中國信託商業銀行自櫃員機交易明細表、MYCARD遊戲點數購買收據7張（見臺灣桃園地方檢察署101年度偵字第13643號卷八第124頁背面至第125頁背面） ③周敬倫之中華郵局帳號000-00000000000000號帳戶之開戶資料暨交易明細（見臺灣臺中地方檢察署101年度偵字第26459號卷二第162-1頁） 張君瑩共同犯詐欺取財罪，處有期徒刑7月。    林峻緯共同犯詐欺取財罪，處有期徒刑7月。    中華郵政股份有限公司沙鹿郵局帳號：000-00000000000000戶名：周敬倫     許孟諺、真實姓名年籍不詳之詐欺集團成員    210【※起訴書　　附表一編號43-1、編號44-2】 李明珠 被害人於100年11月19日16時許接獲某姓名、年籍不詳之詐欺集團成員假"博客來網路書店"的名義，誆稱被害人之前購買物品結帳時，因某種因素而導致變成分期付款，會造成被害人的帳戶12個月會自動扣款，被害人沒多久又接到自稱是"第一銀行"客服人員的電話，稱要幫被害人做取消分期扣款，被害人不疑有他，便按照指示去提款機操作進而遭詐騙，被騙金額共新台幣99,966元。（網購設定分期付款錯誤詐財案） 29,983 ①告訴人李明珠於警詢中之供述（見臺灣桃園地方檢察署101年度偵字第13643號卷八第134頁至第135頁） ②李明珠之中華郵政自櫃員機交易明細表、MYCARD遊戲點數購買收據5張（見臺灣桃園地方檢察署101年度偵字第13643號卷八第142頁至第143頁） ③林錫良之合作金庫銀行帳號000-0000000000000號帳戶之開戶資料暨交易明細（見臺灣臺中地方檢察署101年度偵字第26459號卷三第112頁至第113頁） ④陳秀雲之中華郵局帳號000-00000000000000號帳戶之開戶資料暨交易明細（見臺灣臺中地方檢察署101年度偵字第26459號卷二第163頁） 張君瑩共同犯詐欺取財罪，處有期徒刑7月。    林峻緯共同犯詐欺取財罪，處有期徒刑7月。    69,983      中華郵政股份有限公司旗山郵局帳號：000-00000000000000戶名：陳秀雲      合作金庫商業銀行新竹分行帳號：000-0000000000000戶名：林錫良     許孟諺、真實姓名年籍不詳之詐欺集團成員    211【※起訴書　　附表一編號43-2】 謝延溱 被害人於100年11月19日15時30分許接獲某姓名、年籍不詳之詐欺集團成員假"網拍賣家"的名義，誆稱被害人之前購買物品結帳時，因某種因素而導致變成分期付款，會造成被害人的帳戶12個月會自動扣款，被害人沒多久又接到自稱是"郵局"客服人員的電話，稱要幫被害人做取消分期扣款，被害人不疑有他，便按照指示去提款機操作進而遭詐騙，被騙金額共新台幣29,989元。（網購設定分期付款錯誤詐財案） 29,989 ①告訴人謝延溱於警詢中之供述（見臺灣桃園地方檢察署101年度偵字第13643號卷八第127頁至第128頁背面） ②謝延溱之中國信託商業銀行自櫃員機交易明細表（見臺灣桃園地方檢察署101年度偵字第13643號卷八第129頁背面） ③陳秀雲之中華郵局帳號000-00000000000000號帳戶之開戶資料暨交易明細（見臺灣臺中地方檢察署101年度偵字第26459號卷二第163頁） 張君瑩共同犯詐欺取財罪，處有期徒刑7月。    林峻緯共同犯詐欺取財罪，處有期徒刑7月。    中華郵政股份有限公司旗山郵局帳號：000-00000000000000戶名：陳秀雲     許孟諺、真實姓名年籍不詳之詐欺集團成員    212【※起訴書　　附表一編號44-1】 邱成駿 被害人於100年11月19日14時55分許接獲某姓名、年籍不詳之詐欺集團成員假"奇摩拍賣高雄民豐店賣家"的名義，誆稱被害人之前購買物品結帳時，因某種因素而導致變成分期付款，會造成被害人的帳戶12個月會自動扣款，被害人沒多久又接到自稱是"合作金庫銀行"客服人員的電話，稱要幫被害人做取消分期扣款，被害人不疑有他，便按照指示去提款機操作進而遭詐騙，被騙金額共新台幣30,000元。（網購設定分期付款錯誤詐財案） 20,000 ①告訴人邱成駿於警詢中之供述（見臺灣桃園地方檢察署101年度偵字第13643號卷八第132頁至第132頁背面） ②邱成駿之合作金庫銀行自櫃員機交易明細表（見臺灣桃園地方檢察署101年度偵字第13643號卷八第13頁） ③林錫良之合作金庫銀行帳號000-0000000000000號帳戶之開戶資料暨交易明細（見臺灣臺中地方檢察署101年度偵字第26459號卷三第112頁至第113頁） 張君瑩共同犯詐欺取財罪，處有期徒刑7月。    林峻緯共同犯詐欺取財罪，處有期徒刑7月。    10,000      合作金庫商業銀行新竹分行帳號：000-0000000000000戶名：林錫良     許孟諺、真實姓名年籍不詳之詐欺集團成員    213【※起訴書　　附表一編號45-2】 許紋菱 被害人於100年11月19日18時許接獲某姓名、年籍不詳之詐欺集團成員假"奇摩拍賣賣家-FM時尚美鞋"的名義，誆稱被害人之前購買物品結帳時，因某種因素而導致變成分期付款，會造成被害人的帳戶12個月會自動扣款，被害人沒多久又接到自稱是"台新銀行"客服人員的電話，稱要幫被害人做取消分期扣款，被害人不疑有他，便按照指示去提款機操作進而遭詐騙，被騙金額共新台幣29,981元。（網購設定分期付款錯誤詐財案） 29,981 ①告訴人許紋菱於警詢中之供述（見臺灣桃園地方檢察署101年度偵字第13643號卷八第139頁至第141頁） 張君瑩共同犯詐欺取財罪，處有期徒刑7月。    林峻緯共同犯詐欺取財罪，處有期徒刑7月。    中華郵政股份有限公司彰化南郭郵局帳號：000-00000000000000戶名：陳依佩     許孟諺、真實姓名年籍不詳之詐欺集團成員    214【※起訴書　　附表一編號46-1】 張珊珊 被害人於100年11月19日16時54分許接獲某姓名、年籍不詳之詐欺集團成員假"奇摩拍賣客服"的名義，誆稱被害人之前購買物品結帳時，因某種因素而導致變成分期付款，會造成被害人的帳戶12個月會自動扣款，被害人沒多久又接到自稱是"合作金庫銀行"客服人員的電話，稱要幫被害人做取消分期扣款，被害人不疑有他，便按照指示去提款機操作進而遭詐騙，被騙金額共新台幣29,989元，另遭詐騙85,000元遊戲點卡。（網購設定分期付款錯誤詐財案） 29,989 ①告訴人張珊珊於警詢中之供述（見臺灣桃園地方檢察署101年度偵字第13643號卷八第144頁至第145頁） ②張珊珊之國泰世華銀行自櫃員機交易明細表、MYCARD遊戲點數購買收據（見臺灣桃園地方檢察署101年度偵字第13643號卷八第145頁背面） ③李應烽之聯邦商業銀行帳號000-000000000000號帳戶之開戶資料暨交易明細（見臺灣臺中地方檢察署101年度偵字第26459號卷二第135頁至第136頁） 張君瑩共同犯詐欺取財罪，處有期徒刑7月。    林峻緯共同犯詐欺取財罪，處有期徒刑7月。    聯邦商業銀行帳號：000-000000000000戶名：李應烽     許孟諺、真實姓名年籍不詳之詐欺集團成員    215【※起訴書　　附表一編號46-2】 曾姵瑜 被害人於100年11月19日16時37分許接獲某姓名、年籍不詳之詐欺集團成員假"露天拍賣客服"的名義，誆稱被害人之前購買物品結帳時，因某種因素而導致變成分期付款，會造成被害人的帳戶12個月會自動扣款，被害人沒多久又接到自稱是"郵局"客服人員的電話，稱要幫被害人做取消分期扣款，被害人不疑有他，便按照指示去提款機操作進而遭詐騙，被騙金額共新台幣2,998元。（網購設定分期付款錯誤詐財案） 2,998 ①告訴人曾姵瑜於警詢中之供述（見臺灣桃園地方檢察署101年度偵字第13643號卷八第148頁至第148頁背面） ②李應烽之聯邦商業銀行帳號000-000000000000號帳戶之開戶資料暨交易明細（見臺灣臺中地方檢察署101年度偵字第26459號卷二第135頁至第136頁） 張君瑩共同犯詐欺取財罪，處有期徒刑7月。    林峻緯共同犯詐欺取財罪，處有期徒刑7月。    聯邦商業銀行帳號：000-000000000000戶名：李應烽     許孟諺、真實姓名年籍不詳之詐欺集團成員    216【※起訴書附表一編號46-3】 邱于姍（起訴書載為邱于珊） 被害人於100年11月19日15時30分許接獲某姓名、年籍不詳之詐欺集團成員假"奇摩拍賣賣家"天藍小舖"的名義，誆稱被害人之前購買物品結帳時，因某種因素而導致變成分期付款，會造成被害人的帳戶12個月會自動扣款，被害人沒多久又接到自稱是"郵局"客服人員的電話，稱要幫被害人做取消分期扣款，被害人不疑有他，便按照指示去提款機操作進而遭詐騙，被騙金額共新台幣30,366元，另遭詐騙個人郵局、台新銀行、第一銀行3張金融卡（未作為詐騙人頭帳戶）。（網購設定分期付款錯誤詐財案）【第二筆被詐騙金額8,385元因人頭帳戶遭報案警示未被領出】 14,998 ①告訴人邱于姍於警詢中之供述（見臺灣桃園地方檢察署101年度偵字第13643號卷八第149頁至第150頁） ②邱于姍之中華郵政自櫃員機交易明細表（見臺灣桃園地方檢察署101年度偵字第13643號卷八第150頁背面） ③李應烽之聯邦商業銀行帳號000-000000000000號帳戶之開戶資料暨交易明細（見臺灣臺中地方檢察署101年度偵字第26459號卷二第135頁至第136頁） 張君瑩共同犯詐欺取財罪，處有期徒刑7月。    林峻緯共同犯詐欺取財罪，處有期徒刑7月。    8,385【未被領出】      聯邦商業銀行帳號：000-000000000000戶名：李應烽     許孟諺、真實姓名年籍不詳之詐欺集團成員    217【※起訴書附表一編號46-4】 林柏維（後更名為林子宸） 被害人於100年11月19日16時許接獲某姓名、年籍不詳之詐欺集團成員假"網路拍賣TAIJI服飾客服"的名義，誆稱被害人之前購買物品結帳時，因某種因素而導致變成分期付款，會造成被害人的帳戶12個月會自動扣款，被害人沒多久又接到自稱是"第一銀行"客服人員的電話，稱要幫被害人做取消分期扣款，被害人不疑有他，便按照指示去提款機操作進而遭詐騙，被騙金額共新台幣23,989元。（網購設定分期付款錯誤詐財案） 23,989 ①告訴人林柏維於警詢中之供述（見臺灣桃園地方檢察署101年度偵字第13643號卷八第151頁至第152頁） ②林柏維之存摺內頁影本（見臺灣桃園地方檢察署101年度偵字第13643號卷八第153頁） ③李應烽之聯邦商業銀行帳號000-000000000000號帳戶之開戶資料暨交易明細（見臺灣臺中地方檢察署101年度偵字第26459號卷二第135頁至第136頁） 張君瑩共同犯詐欺取財罪，處有期徒刑6月，如易科罰金，以新台幣1,000元折算1日。(本院判決主文)    林峻緯共同犯詐欺取財罪，處有期徒刑7月。    聯邦商業銀行帳號：000-000000000000戶名：李應烽     許孟諺、真實姓名年籍不詳之詐欺集團成員    218【※起訴書附表一編號47-2】 周韋誠 被害人於100年11月21日20時許接獲某姓名、年籍不詳之詐欺集團成員假"網路拍賣賣家"的名義，誆稱被害人之前購買物品結帳時，因某種因素而導致變成分期付款，會造成被害人的帳戶12個月會自動扣款，被害人沒多久又接到自稱是"郵局"客服人員的電話，稱要幫被害人做取消分期扣款，被害人不疑有他，便按照指示去提款機操作進而遭詐騙，被騙金額共新台幣47,398元。（網購設定分期付款錯誤詐財案） 17,414 ①告訴人周韋誠於警詢中之供述（見臺灣桃園地方檢察署101年度偵字第13643號卷八第158頁至第158頁背面） ②周韋誠之中華郵政、聯邦商業銀行自櫃員機交易明細表（見臺灣桃園地方檢察署101年度偵字第13643號卷八第159頁） ③王乃葵之中華郵局帳號000-00000000000000號帳戶之開戶資料暨交易明細（見臺灣臺中地方檢察署101年度偵字第26459號卷二第164頁） 張君瑩共同犯詐欺取財罪，處有期徒刑7月。    林峻緯共同犯詐欺取財罪，處有期徒刑7月。    29,984      中華郵政股份有限公司瑞穗郵局帳號：000-00000000000000戶名：王乃葵     許孟諺、真實姓名年籍不詳之詐欺集團成員    219【※起訴書附表一編號47-3】 扈航 被害人於100年11月21日21時47分許接獲某姓名、年籍不詳之詐欺集團成員假"PCHOME商店街賣家"的名義，誆稱被害人之前購買物品結帳時，因某種因素而導致變成分期付款，會造成被害人的帳戶12個月會自動扣款，被害人沒多久又接到自稱是"郵局"客服人員的電話，稱要幫被害人做取消分期扣款，被害人不疑有他，便按照指示去提款機操作進而遭詐騙，被騙金額共新台幣8,526元。（網購設定分期付款錯誤詐財案） 8,526 ①告訴人扈航於警詢中之供述（見臺灣桃園地方檢察署101年度偵字第13643號卷八第160頁至第161頁） ②扈航之中華郵政自櫃員機交易明細表（見臺灣桃園地方檢察署101年度偵字第13643號卷八第161頁） ③王乃葵之中華郵局帳號000-00000000000000號帳戶之開戶資料暨交易明細（見臺灣臺中地方檢察署101年度偵字第26459號卷二第164頁） 張君瑩共同犯詐欺取財罪，處有期徒刑7月。    林峻緯共同犯詐欺取財罪，處有期徒刑7月。    中華郵政股份有限公司瑞穗郵局帳號：000-00000000000000戶名：王乃葵     許孟諺、真實姓名年籍不詳之詐欺集團成員    220【※起訴書附表一編號48-1】 蕭紋旭 被害人於100年11月21日16時30分許接獲某姓名、年籍不詳之詐欺集團成員假"奇摩拍賣客服"的名義，誆稱被害人之前購買物品結帳時，因某種因素而導致變成分期付款，會造成被害人的帳戶12個月會自動扣款，被害人沒多久又接到自稱是"臺灣企銀"客服人員的電話，稱要幫被害人做取消分期扣款，被害人不疑有他，便按照指示去提款機操作進而遭詐騙，被騙金額共新台幣29,989元。（網購設定分期付款錯誤詐財案） 29,989 ①告訴人蕭紋旭於警詢中之供述（見臺灣桃園地方檢察署101年度偵字第13643號卷八第162頁至第163頁） ②蕭紋旭之臺灣企銀自櫃員機交易明細表（見臺灣桃園地方檢察署101年度偵字第13643號卷八第162頁） ③曾定邦之中華郵局帳號000-00000000000000號帳戶之開戶資料暨交易明細（見臺灣臺中地方檢察署101年度偵字第26459號卷二第164-1頁） 張君瑩共同犯詐欺取財罪，處有期徒刑7月。    林峻緯共同犯詐欺取財罪，處有期徒刑7月。    中華郵政股份有限公司新城北埔郵局帳號：000-00000000000000戶名：曾定邦     許孟諺、真實姓名年籍不詳之詐欺集團成員    221【※起訴書附表一編號48-2】 陳文玲（後更名為陳艾蘋） 被害人於100年11月21日17時30分許接獲某姓名、年籍不詳之詐欺集團成員假"奇摩拍賣賣家-日韓衣SHOES"的名義，誆稱被害人之前購買物品結帳時，因某種因素而導致變成分期付款，會造成被害人的帳戶12個月會自動扣款，被害人沒多久又接到自稱是"國泰世華銀行"客服人員的電話，稱要幫被害人做取消分期扣款，被害人不疑有他，便按照指示去提款機操作進而遭詐騙，被騙金額共新台幣29,987元，另遭詐騙5,000元遊戲點卡。（網購設定分期付款錯誤詐財案） 29,987 ①告訴人陳文玲於警詢中之供述（見臺灣桃園地方檢察署101年度偵字第13643號卷八第165頁至第166頁） ②陳文玲之中國信託商業銀行自櫃員機交易明細表、MYCARD遊戲點數購買收據（見臺灣桃園地方檢察署101年度偵字第13643號卷八第166頁背面至第167頁） ③曾定邦之中華郵局帳號000-00000000000000號帳戶之開戶資料暨交易明細（見臺灣臺中地方檢察署101年度偵字第26459號卷二第164-1頁） 張君瑩共同犯詐欺取財罪，處有期徒刑7月。    林峻緯共同犯詐欺取財罪，處有期徒刑7月。    中華郵政股份有限公司新城北埔郵局帳號：000-00000000000000戶名：曾定邦     許孟諺、真實姓名年籍不詳之詐欺集團成員    222【※起訴書附表一編號48-3】 蔡立葦 被害人於100年11月21日17時39分許接獲某姓名、年籍不詳之詐欺集團成員假"奇摩拍賣賣家"天藍小舖"的名義，誆稱被害人之前購買物品結帳時，因某種因素而導致變成分期付款，會造成被害人的帳戶12個月會自動扣款，被害人沒多久又接到自稱是"郵局"客服人員的電話，稱要幫被害人做取消分期扣款，被害人不疑有他，便按照指示去提款機操作進而遭詐騙，被騙金額共新台幣5,122元。（網購設定分期付款錯誤詐財案）【此筆被詐騙金額因人頭帳戶遭報案警示未被領出】 5,122【未被領出】 ①告訴人蔡立葦於警詢中之供述（見臺灣桃園地方檢察署101年度偵字第13643號卷八第168頁至第168頁背面） ②蔡立葦之中華郵政自櫃員機交易明細表（見臺灣桃園地方檢察署101年度偵字第13643號卷八第169頁） ③曾定邦之中華郵局帳號000-00000000000000號帳戶之開戶資料暨交易明細（見臺灣臺中地方檢察署101年度偵字第26459號卷二第164-1頁） 張君瑩共同犯詐欺取財罪，處有期徒刑7月。    林峻緯共同犯詐欺取財罪，處有期徒刑7月。    中華郵政股份有限公司新城北埔郵局帳號：000-00000000000000戶名：曾定邦     許孟諺、真實姓名年籍不詳之詐欺集團成員    223【※起訴書附表一編號48-4】 林子傑 被害人於100年11月21日17時13分許接獲某姓名、年籍不詳之詐欺集團成員假"奇摩拍賣賣家-UNIQLO"的名義，誆稱被害人之前購買物品結帳時，因某種因素而導致變成分期付款，會造成被害人的帳戶12個月會自動扣款，被害人沒多久又接到自稱是"郵局"客服人員的電話，稱要幫被害人做取消分期扣款，被害人不疑有他，便按照指示去提款機操作進而遭詐騙，被騙金額共新台幣4,848元。（網購設定分期付款錯誤詐財案）【此筆被詐騙金額因人頭帳戶遭報案警示未被領出】 4,848【未被領出】 ①告訴人林子傑於警詢中之供述（見臺灣桃園地方檢察署101年度偵字第13643號卷八第170頁至第170頁背面） ②林子傑之中華郵政自櫃員機交易明細表（見臺灣桃園地方檢察署101年度偵字第13643號卷八第171頁） ③曾定邦之中華郵局帳號000-00000000000000號帳戶之開戶資料暨交易明細（見臺灣臺中地方檢察署101年度偵字第26459號卷二第164-1頁） 張君瑩共同犯詐欺取財罪，處有期徒刑7月。    林峻緯共同犯詐欺取財罪，處有期徒刑7月。    中華郵政股份有限公司新城北埔郵局帳號：000-00000000000000戶名：曾定邦     許孟諺、真實姓名年籍不詳之詐欺集團成員    224【※起訴書附表一編號49-1】 陳前進 被害人於100年11月21日18時11分許接獲某姓名、年籍不詳之詐欺集團成員假"大買家量販店網路購物中心客服"的名義，誆稱被害人之前購買物品結帳時，因某種因素而導致變成分期付款，會造成被害人的帳戶12個月會自動扣款，被害人沒多久又接到自稱是"中國信託銀行"客服人員的電話，稱要幫被害人做取消分期扣款，被害人不疑有他，便按照指示去提款機操作進而遭詐騙，被騙金額共新台幣29,989元。（網購設定分期付款錯誤詐財案） 29,989 ①告訴人陳前進於警詢中之供述（見臺灣桃園地方檢察署101年度偵字第13643號卷八第172頁至第173頁背面） ②陳前進之中華郵政自櫃員機交易明細表（見臺灣桃園地方檢察署101年度偵字第13643號卷八第174頁背面） ③曾定邦之華泰商業銀行帳號000-0000000000000號帳戶之開戶資料暨交易明細（見臺灣臺中地方檢察署101年度偵字第26459號卷二第115頁至第116頁） 張君瑩共同犯詐欺取財罪，處有期徒刑7月。    林峻緯共同犯詐欺取財罪，處有期徒刑7月。    華泰商業銀行中和分行帳號：000-0000000000000戶名：曾定邦     許孟諺、真實姓名年籍不詳之詐欺集團成員    225【※起訴書附表一編號49-2】 張婷茵 被害人於100年11月21日18時50分許接獲某姓名、年籍不詳之詐欺集團成員假"PCHOME商店街賣家"的名義，誆稱被害人之前購買物品結帳時，因某種因素而導致變成分期付款，會造成被害人的帳戶12個月會自動扣款，被害人沒多久又接到自稱是"彰化銀行"客服人員的電話，稱要幫被害人做取消分期扣款，被害人不疑有他，便按照指示去提款機操作進而遭詐騙，被騙金額共新台幣29,989元。（網購設定分期付款錯誤詐財案） 29,989 ①告訴人張婷茵於警詢中之供述（見臺灣桃園地方檢察署101年度偵字第13643號卷八第175頁至第176頁） ②張婷茵之中華郵政自櫃員機交易明細表（見臺灣桃園地方檢察署101年度偵字第13643號卷八第176頁背面） ③曾定邦之華泰商業銀行帳號000-0000000000000號帳戶之開戶資料暨交易明細（見臺灣臺中地方檢察署101年度偵字第26459號卷二第115頁至第116頁） 張君瑩共同犯詐欺取財罪，處有期徒刑7月。    林峻緯共同犯詐欺取財罪，處有期徒刑7月。    華泰商業銀行中和分行帳號：000-0000000000000戶名：曾定邦     許孟諺、真實姓名年籍不詳之詐欺集團成員    226【※起訴書附表一編號49-3】 唐志青 被害人於100年11月21日19時許接獲某姓名、年籍不詳之詐欺集團成員假"PCHOME商店街賣家"的名義，誆稱被害人之前購買物品結帳時，因某種因素而導致變成分期付款，會造成被害人的帳戶12個月會自動扣款，被害人沒多久又接到自稱是"永豐銀行"客服人員的電話，稱要幫被害人做取消分期扣款，被害人不疑有他，便按照指示去提款機操作進而遭詐騙，被騙金額共新台幣29,989元，另遭詐騙9,000元遊戲點卡。（網購設定分期付款錯誤詐財案）【此筆被詐騙金額因人頭帳戶遭報案警示未被領出】 29,989【未被領出】 ①唐志青之警詢中之供述（見臺灣臺中地方檢察署101年度偵字第13643號卷八第177頁至第177頁背面） ②唐志青之永豐銀行自櫃員機交易明細表、MYCARD遊戲點數購買收據1張（見臺灣桃園地方檢察署101年度偵字第13643號卷八第183頁至第183頁背面） ③曾定邦之華泰商業銀行帳號000-0000000000000號帳戶之開戶資料暨交易明細（見臺灣臺中地方檢察署101年度偵字第26459號卷二第115頁至第116頁） 張君瑩共同犯詐欺取財罪，處有期徒刑7月。    林峻緯共同犯詐欺取財罪，處有期徒刑7月。    華泰商業銀行中和分行帳號：000-0000000000000戶名：曾定邦     許孟諺、真實姓名年籍不詳之詐欺集團成員    227【※起訴書附表一編號50-1】 葉建志 被害人於100年11月21日22時許接獲某姓名、年籍不詳之詐欺集團成員假"奇摩拍賣賣家"的名義，誆稱被害人之前購買物品結帳時，因某種因素而導致變成分期付款，會造成被害人的帳戶12個月會自動扣款，22日被害人接到自稱是"玉山銀行"客服人員的電話，稱要幫被害人做取消分期扣款，被害人不疑有他，便按照指示去提款機操作進而遭詐騙，被騙金額共新台幣32,349元，另遭詐騙依指示寄出個人玉山銀行、臺灣銀行、兆豐金銀行、郵局等4張提款卡（查玉山銀行、臺灣銀行、郵局、兆豐等4家業被作為詐欺人頭帳戶，見編號65、66、67、68）。（網購設定分期付款錯誤詐財案） 21,647 ①告訴人葉建志於警詢中之供述（見臺灣桃園地方檢察署101年度偵字第13643號卷八第180頁至第180頁背面） ②葉建志之中華郵政自櫃員機交易明細表（見臺灣桃園地方檢察署101年度偵字第13643號卷八第181頁） ③陳忠鴻之京城商業銀行帳號000-000000000000號帳戶之（開戶資料暨）交易明細（見臺灣臺中地方檢察署101年度偵字第26459號卷三第192頁） 張君瑩共同犯詐欺取財罪，處有期徒刑7月。    林峻緯共同犯詐欺取財罪，處有期徒刑7月。    4,720      583      京城商業銀行嘉義分行帳號：000-000000000000戶名：陳忠鴻     許孟諺、真實姓名年籍不詳之詐欺集團成員    228【※起訴書附表一編號50-3】 杜欣恬 被害人於100年11月22日18時34分許接獲某姓名、年籍不詳之詐欺集團成員假"奇摩網拍-時尚美鞋客服"的名義，誆稱被害人之前購買物品結帳時，因某種因素而導致變成分期付款，會造成被害人的帳戶12個月會自動扣款，被害人沒多久又接到自稱是"遠東銀行"客服人員的電話，稱要幫被害人做取消分期扣款，被害人不疑有他，便按照指示去提款機操作進而遭詐騙，被騙金額共新台幣13,456元。（網購設定分期付款錯誤詐財案） 13,456 ①告訴人杜欣恬於警詢中之供述（見臺灣桃園地方檢察署101年度偵字第13643號卷八第185頁至第186頁） ②杜欣恬之中國信託商業銀行自櫃員機交易明細表（見臺灣桃園地方檢察署101年度偵字第13643號卷八第186頁背面） ③陳忠鴻之京城商業銀行帳號000-000000000000號帳戶之（開戶資料暨）交易明細（見臺灣臺中地方檢察署101年度偵字第26459號卷三第192頁） 張君瑩共同犯詐欺取財罪，處有期徒刑7月。    林峻緯共同犯詐欺取財罪，處有期徒刑7月。    京城商業銀行嘉義分行帳號：000-000000000000戶名：陳忠鴻     許孟諺、真實姓名年籍不詳之詐欺集團成員    229【※起訴書附表一編號54-1】 柯凱傑 被害人於100年11月22日18時許接獲某姓名、年籍不詳之詐欺集團成員假"PCHOME商店街賣家"的名義，誆稱被害人之前購買物品結帳時，因某種因素而導致變成分期付款，會造成被害人的帳戶12個月會自動扣款，被害人沒多久又接到自稱是"元大銀行"客服人員的電話，稱要幫被害人做取消分期扣款，被害人不疑有他，便按照指示去提款機操作進而遭詐騙，被騙金額共新台幣29,988元。（網購設定分期付款錯誤詐財案） 29,988 ①告訴人柯凱傑於警詢中之供述（見臺灣桃園地方檢察署101年度偵字第13643號卷八第201頁至第201頁背面） ②柯凱傑之國泰世華銀行自櫃員機交易明細表（見臺灣桃園地方檢察署101年度偵字第13643號卷八第202頁） ③謝明谷之玉山銀行帳號000-0000000000000號帳戶之開戶資料暨交易明細（見臺灣臺中地方檢察署101年度偵字第26459號卷三第129頁） 張君瑩共同犯詐欺取財罪，處有期徒刑7月。    林峻緯共同犯詐欺取財罪，處有期徒刑7月。    玉山商業銀行屏東分行帳號：000-0000000000000戶名：謝明谷     許孟諺、真實姓名年籍不詳之詐欺集團成員    230【※起訴書附表一編號 55、編號60-1】 朱千虹 被害人於100年11月23日17時50分許接獲某姓名、年籍不詳之詐欺集團成員假"PCHOME線上購物賣家"的名義，誆稱被害人之前購買物品結帳時，因某種因素而導致變成分期付款，會造成被害人的帳戶12個月會自動扣款，被害人沒多久又接到自稱是"台新銀行"客服人員的電話，稱要幫被害人做取消分期扣款，被害人不疑有他，便按照指示去提款機操作進而遭詐騙，被騙金額共新台幣299,972元（網購設定分期付款錯誤詐財案） 100,000 ①告訴人朱千虹於警詢中之供述（見臺灣桃園地方檢察署101年度偵字第13643號卷八第206頁至第208頁） ②朱千虹之中華郵政自櫃員機交易明細表、臺灣銀行無摺存入憑條存根、中華郵政存款人收執聯（見臺灣桃園地方檢察署101年度偵字第13643號卷八第204頁至第205頁） ③溫俊銘之臺灣銀行帳號000-000000000000號帳戶之開戶資料暨交易明細（見臺灣臺中地方檢察署101年度偵字第26459號卷三第158頁至第159頁背面） ④林伯融之玉山銀行帳號000-0000000000000號帳戶之開戶資料暨交易明細（見臺灣臺中地方檢察署101年度偵字第26459號卷三第130頁） 張君瑩共同犯詐欺取財罪，處有期徒刑7月。    林峻緯共同犯詐欺取財罪，處有期徒刑7月。    29,989      臺灣銀行楠梓分行帳號：000-000000000000戶名：溫俊銘      玉山商業銀行東嘉義分行帳號：000-0000000000000戶名：林伯融     許孟諺、真實姓名年籍不詳之詐欺集團成員    231【※起訴書附表一編號58-1】 廖煒安 被害人於100年11月23日20時13分許接獲某姓名、年籍不詳之詐欺集團成員假"奇摩網拍賣家-柴果公司"的名義，誆稱被害人之前購買物品結帳時，因某種因素而導致變成分期付款，會造成被害人的帳戶12個月會自動扣款，被害人沒多久又接到自稱是"華南銀行"客服人員的電話，稱要幫被害人做取消分期扣款，被害人不疑有他，便按照指示去提款機操作進而遭詐騙，被騙金額共新台幣26,063元（網購設定分期付款錯誤詐財案） 3,030 ①告訴人廖煒安於警詢中之供述（見臺灣桃園地方檢察署101年度偵字第13643號卷八第215頁至第216頁） ②廖煒安之淡水第一信用合作社自櫃員機交易明細表（見臺灣桃園地方檢察署101年度偵字第13643號卷八第頁） ③林惠梓之國泰世華銀行帳號000-000000000000號帳戶之開戶資料暨交易明細（見臺灣臺中地方檢察署101年度偵字第26459號卷三第76頁、第95頁至第96頁） 張君瑩共同犯詐欺取財罪，處有期徒刑7月。    林峻緯共同犯詐欺取財罪，處有期徒刑7月。    23,033      國泰世華銀行北新竹分行帳號：000-000000000000戶名：林惠梓     許孟諺、真實姓名年籍不詳之詐欺集團成員    232【※起訴書附表一編號58-3】 張元豪 被害人於100年11月23日20時52分許接獲某姓名、年籍不詳之詐欺集團成員假"PCHOME商店街賣家"的名義，誆稱被害人之前購買物品結帳時，因某種因素而導致變成分期付款，會造成被害人的帳戶12個月會自動扣款，被害人沒多久又接到自稱是"大眾銀行"客服人員的電話，稱要幫被害人做取消分期扣款，被害人不疑有他，便按照指示去提款機操作進而遭詐騙，被騙金額共新台幣43,976元（網購設定分期付款錯誤詐財案） 29,989 ①告訴人張元豪於警詢中之供述（見臺灣桃園地方檢察署101年度偵字第13643號卷八第219頁、第220頁） ②張元豪之新光銀行、大眾銀行、第一銀行自櫃員機交易明細表（見臺灣桃園地方檢察署101年度偵字第13643號卷八第219頁背面至第220頁背面） ③林惠梓之國泰世華銀行帳號000-000000000000號帳戶之開戶資料暨交易明細（見臺灣臺中地方檢察署101年度偵字第26459號卷三第76頁、第95頁至第96頁） 張君瑩共同犯詐欺取財罪，處有期徒刑7月。    林峻緯共同犯詐欺取財罪，處有期徒刑7月。    13,987      國泰世華銀行北新竹分行帳號：000-000000000000戶名：林惠梓     許孟諺、真實姓名年籍不詳之詐欺集團成員    233【※起訴書附表一編號59-1】 陳英煌 被害人於100年11月23日17時48分許接獲某姓名、年籍不詳之詐欺集團成員假"PCHOME線上購物客服"的名義，誆稱被害人之前購買物品結帳時，因某種因素而導致變成分期付款，會造成被害人的帳戶12個月會自動扣款，被害人沒多久又接到自稱是"郵局"客服人員的電話，稱要幫被害人做取消分期扣款，被害人不疑有他，便按照指示去提款機操作進而遭詐騙，被騙金額共新台幣29,988元（網購設定分期付款錯誤詐財案） 29,988 ①告訴人陳英煌於警詢中之供述（見臺灣桃園地方檢察署101年度偵字第13643號卷八第221頁至第221頁背面） ②陳英煌之合作金庫銀行自櫃員機交易明細表（見臺灣桃園地方檢察署101年度偵字第13643號卷八第222頁） ③林伯融之中華郵局帳號000-00000000000000號帳戶之開戶資料暨交易明細（見臺灣臺中地方檢察署101年度偵字第26459號卷二第165頁） 張君瑩共同犯詐欺取財罪，處有期徒刑7月。    林峻緯共同犯詐欺取財罪，處有期徒刑7月。    中華郵政股份有限公司大樹九曲堂郵局帳號：000-00000000000000戶名：林伯融     許孟諺、真實姓名年籍不詳之詐欺集團成員    234【※起訴書附表一編號59-3】 邱怡禎 被害人於100年11月23日17時32分許接獲某姓名、年籍不詳之詐欺集團成員假"奇摩網拍賣家"的名義，誆稱被害人之前購買物品結帳時，因某種因素而導致變成分期付款，會造成被害人的帳戶12個月會自動扣款，被害人沒多久又接到自稱是"郵局"客服人員的電話，稱要幫被害人做取消分期扣款，被害人不疑有他，便按照指示去提款機操作進而遭詐騙，被騙金額共新台幣7,122元（網購設定分期付款錯誤詐財案） 7,122 ①告訴人邱怡禎於警詢中之供述（見臺灣桃園地方檢察署101年度偵字第13643號卷八第223頁至第223頁背面） ②邱怡禎之國泰世華銀行MyATM明細表（見臺灣桃園地方檢察署101年度偵字第13643號卷八第226頁至第226頁背面） ③林伯融之中華郵局帳號000-00000000000000號帳戶之開戶資料暨交易明細（見臺灣臺中地方檢察署101年度偵字第26459號卷二第165頁） 張君瑩共同犯詐欺取財罪，處有期徒刑7月。    林峻緯共同犯詐欺取財罪，處有期徒刑7月。    中華郵政股份有限公司大樹九曲堂郵局帳號：000-00000000000000戶名：林伯融     許孟諺、真實姓名年籍不詳之詐欺集團成員    235【※起訴書附表一編號59-4】 黃郁涵 被害人於100年11月23日19時42分許接獲某姓名、年籍不詳之詐欺集團成員假"奇摩網拍賣家-TODO"的名義，誆稱被害人之前購買物品結帳時，因某種因素而導致變成分期付款，會造成被害人的帳戶12個月會自動扣款，被害人沒多久又接到自稱是"中國信託銀行"客服人員的電話，稱要幫被害人做取消分期扣款，被害人不疑有他，便按照指示去提款機操作進而遭詐騙，被騙金額共新台幣2,000元（網購設定分期付款錯誤詐財案）【此筆被詐騙金額因人頭帳戶遭報案警示未被領出】 2,000【未被領出】 ①告訴人黃郁涵於警詢中之供述（見臺灣桃園地方檢察署101年度偵字第13643號卷八第225頁至第226頁） ②黃郁涵之中國信託自櫃員機交易明細表（見臺灣桃園地方檢察署101年度偵字第13643號卷八第226頁背面） ③林伯融之中華郵局帳號000-00000000000000號帳戶之開戶資料暨交易明細（見臺灣臺中地方檢察署101年度偵字第26459號卷二第165頁） 張君瑩共同犯詐欺取財罪，處有期徒刑7月。    林峻緯共同犯詐欺取財罪，處有期徒刑7月。    中華郵政股份有限公司大樹九曲堂郵局帳號：000-00000000000000戶名：林伯融     許孟諺、真實姓名年籍不詳之詐欺集團成員    236【※起訴書附表一編號61】 蕭心綺 被害人於100年11月23日17時15分許接獲某姓名、年籍不詳之詐欺集團成員假"奇摩拍賣賣家-FM時尚美鞋"的名義，誆稱被害人之前購買物品結帳時，因某種因素而導致變成分期付款，會造成被害人的帳戶12個月會自動扣款，被害人沒多久又接到自稱是"郵局"客服人員的電話，稱要幫被害人做取消分期扣款，被害人不疑有他，便按照指示去提款機操作進而遭詐騙，被騙金額共新台幣60,000元。（網購設定分期付款錯誤詐財案） 24,000 ①告訴人蕭心綺於警詢中之供述（見臺灣桃園地方檢察署101年度偵字第13643號卷八第232頁至第233頁） ②蕭心綺之台新銀行自櫃員機交易明細表（見臺灣桃園地方檢察署101年度偵字第13643號卷八第233頁背面） ③林伯融之台新銀行帳號000-00000000000000號帳戶之（開戶資料暨）交易明細（見臺灣臺中地方檢察署101年度偵字第26459號卷三第180頁至第182頁） 張君瑩共同犯詐欺取財罪，處有期徒刑7月。    林峻緯共同犯詐欺取財罪，處有期徒刑7月。    30,000      6,000      台新國際商業銀行帳號：000-00000000000000戶名：林伯融     許孟諺、真實姓名年籍不詳之詐欺集團成員    237【※起訴書附表一編號 62-1、編號66-1、編號68-1】 邱玉鳳 於100年11月24日09時起許由某姓名、年籍不詳之詐欺集團成員假冒被害人的姪女，說有急用陸續向被害人借款，被害人不疑有他，陸續臨櫃匯款至歹徒指定的人頭帳號共65萬元，事後打電話問姪女，姪女稱並無打電話向被害人借錢，被害人始知遭詐騙。（佯稱親友借錢詐財案） 150,000 ①告訴人邱玉鳳於警詢中之供述（見臺灣桃園地方檢察署101年度偵字第13643號卷八第236頁至第236頁背面） ②邱玉鳳之富邦銀行匯款通知單、郵政國內匯款執據、彰化銀行回條聯、星辰銀行匯出匯款回條聯（見臺灣桃園地方檢察署101年度偵字第13643號卷八第237頁至第237頁） ③賴雅婷之玉山銀行帳號000-0000000000000號帳戶之開戶資料暨交易明細（見臺灣臺中地方檢察署101年度偵字第26459號卷三第130-1頁、第136頁至第136頁背面） ④葉建志之中華郵局帳號000-00000000000000號帳戶之開戶資料暨交易明細（見臺灣臺中地方檢察署101年度偵字第26459號卷二第166頁） 張君瑩共同犯詐欺取財罪，處有期徒刑7月。    林峻緯共同犯詐欺取財罪，處有期徒刑7月。    100,000      100,000      玉山商業銀行斗六分行帳號：000-0000000000000戶名：賴雅婷     許孟諺、真實姓名年籍不詳之詐欺集團成員       中華郵政股份有限公司后里義里郵局帳號：000-00000000000000戶名：葉建志      臺灣銀行大甲分行帳號：000-000000000000戶名：葉建志   238【※起訴書附表一編號62-2】 胡宇婷 被害人於100年11月26日14時許接獲某姓名、年籍不詳之詐欺集團成員假"奇摩拍賣賣家"的名義，誆稱被害人之前購買物品結帳時，因某種因素而導致變成分期付款，會造成被害人的帳戶12個月會自動扣款，被害人沒多久又接到自稱是"國泰世華銀行"客服人員的電話，稱要幫被害人做取消分期扣款，被害人不疑有他，便按照指示去提款機操作進而遭詐騙，被騙金額共新台幣29,987元，另遭詐騙70,000元遊戲點卡。（網購設定分期付款錯誤詐財案） 29,987 ①告訴人胡宇婷於警詢中之供述（見臺灣桃園地方檢察署101年度偵字第13643號卷八第238頁至第239頁背面） ②胡宇婷之MyCard遊戲點數購買收據6張（見臺灣桃園地方檢察署101年度偵字第13643號卷八第240頁） ③賴雅婷之玉山銀行帳號000-0000000000000號帳戶之開戶資料暨交易明細（見臺灣臺中地方檢察署101年度偵字第26459號卷三第130-1頁、第136頁至第136頁背面） 張君瑩共同犯詐欺取財罪，處有期徒刑7月。    林峻緯共同犯詐欺取財罪，處有期徒刑7月。    玉山商業銀行斗六分行帳號：000-0000000000000戶名：賴雅婷     許孟諺、真實姓名年籍不詳之詐欺集團成員    239【※起訴書附表一編號62-3】 王韋龍 被害人於100年11月26日14時30分許接獲某姓名、年籍不詳之詐欺集團成員假"PCHOME線上購物賣家"的名義，誆稱被害人之前購買物品結帳時，因某種因素而導致變成分期付款，會造成被害人的帳戶12個月會自動扣款，被害人沒多久又接到自稱是"上海銀行"客服人員的電話，稱要幫被害人做取消分期扣款，被害人不疑有他，便按照指示去提款機操作進而遭詐騙，被騙金額共新台幣6,195元（網購設定分期付款錯誤詐財案） 6,195 ①告訴人王韋龍於警詢中之供述（見臺灣桃園地方檢察署101年度偵字第13643號卷八第241頁至第241頁） ②王韋龍之存摺內頁（見臺灣桃園地方檢察署101年度偵字第13643號卷八第242頁） ③賴雅婷之玉山銀行帳號000-0000000000000號帳戶之開戶資料暨交易明細（見臺灣臺中地方檢察署101年度偵字第26459號卷三第130-1頁、第136頁至第136頁背面） 張君瑩共同犯詐欺取財罪，處有期徒刑7月。    林峻緯共同犯詐欺取財罪，處有期徒刑7月。    玉山商業銀行斗六分行帳號：000-0000000000000戶名：賴雅婷     許孟諺、真實姓名年籍不詳之詐欺集團成員    240【※起訴書附表一編號62-4】 洪品源 被害人於100年11月26日14時27分許接獲某姓名、年籍不詳之詐欺集團成員假"奇摩拍賣賣家"的名義，誆稱被害人之前購買物品結帳時，因某種因素而導致變成分期付款，會造成被害人的帳戶12個月會自動扣款，被害人沒多久又接到自稱是"玉山銀行"客服人員的電話，稱要幫被害人做取消分期扣款，被害人不疑有他，便按照指示去提款機操作進而遭詐騙，被騙金額共新台幣81,787元（網購設定分期付款錯誤詐財案） 29,983 ①告訴人洪品源於警詢中之供述（見臺灣桃園地方檢察署101年度偵字第13643號卷八第243頁至第244頁） ②洪品源之臺灣銀行存摺封面暨內頁影本、台新銀行自櫃員機交易明細表（見臺灣桃園地方檢察署101年度偵字第13643號卷八第244頁背面至第245頁） ③賴雅婷之玉山銀行帳號000-0000000000000號帳戶之開戶資料暨交易明細（見臺灣臺中地方檢察署101年度偵字第26459號卷三第130-1頁、第136頁至第136頁背面） 張君瑩共同犯詐欺取財罪，處有期徒刑7月。    林峻緯共同犯詐欺取財罪，處有期徒刑7月。    29,983      玉山商業銀行斗六分行帳號：000-0000000000000戶名：賴雅婷     許孟諺、真實姓名年籍不詳之詐欺集團成員    241【※起訴書附表一編號63-1】 邱浩茹 被害人於100年11月24日19時許接獲某姓名、年籍不詳之詐欺集團成員假"奇摩拍賣賣家-小三美輸入"的名義，誆稱被害人之前購買物品結帳時，因某種因素而導致變成分期付款，會造成被害人的帳戶12個月會自動扣款，被害人沒多久又接到自稱是"郵局"客服人員的電話，稱要幫被害人做取消分期扣款，被害人不疑有他，便按照指示去提款機操作進而遭詐騙，被騙金額共新台幣19,123元（網購設定分期付款錯誤詐財案） 19,123 ①告訴人邱浩茹於警詢中之供述（見臺灣桃園地方檢察署101年度偵字第13643號卷八第246頁至第247頁） ②邱浩茹之中華郵政自櫃員機交易明細表（見臺灣桃園地方檢察署101年度偵字第13643號卷八第247頁背面） ③江雨涵之中華郵局帳號000-00000000000000號帳戶之開戶資料暨交易明細（見臺灣臺中地方檢察署101年度偵字第26459號卷二第165-1頁) 張君瑩共同犯詐欺取財罪，處有期徒刑7月。    林峻緯共同犯詐欺取財罪，處有期徒刑7月。    中華郵政股份有限公司龍潭中興郵局帳號：000-00000000000000戶名：江雨涵     許孟諺、真實姓名年籍不詳之詐欺集團成員    242【※起訴書附表一編號63-3】 吳映融 被害人於100年11月23日19時31分許接獲某姓名、年籍不詳之詐欺集團成員假"奇摩網拍賣家"的名義，誆稱被害人之前購買物品結帳時，因某種因素而導致變成分期付款，會造成被害人的帳戶12個月會自動扣款，被害人沒多久又接到自稱是"中國信託銀行"客服人員的電話，稱要幫被害人做取消分期扣款，被害人不疑有他，便按照指示去提款機操作進而遭詐騙，被騙金額共新台幣29,988元，另遭詐騙18,000元的遊戲點卡。（網購設定分期付款錯誤詐財案）【此筆被詐騙金額因人頭帳戶遭報案警示未被領出】 29,988【未被領出】 ①告訴人吳映融於警詢中之供述（見臺灣桃園地方檢察署101年度偵字第13643號卷八第251頁至第252頁） ②吳映融之存摺內頁影本yCard遊戲點數購買收據6張（見臺灣桃園地方檢察署101年度偵字第13643號卷八第252頁背面至第253頁背面） ③江雨涵之中華郵局帳號000-00000000000000號帳戶之開戶資料暨交易明細（見臺灣臺中地方檢察署101年度偵字第26459號卷二第165-1頁） 張君瑩共同犯詐欺取財罪，處有期徒刑7月。    林峻緯共同犯詐欺取財罪，處有期徒刑7月。    中華郵政股份有限公司龍潭中興郵局帳號：000-00000000000000戶名：江雨涵     許孟諺、真實姓名年籍不詳之詐欺集團成員    243【※起訴書附表一編號63-4】 楊雅婷（後更名為楊貽婷） 被害人於100年11月23日17時50分許接獲某姓名、年籍不詳之詐欺集團成員假"玫瑰大眾唱片行"的名義，誆稱被害人之前購買物品結帳時，因某種因素而導致變成分期付款，會造成被害人的帳戶12個月會自動扣款，被害人沒多久又接到自稱是"玉山銀行"客服人員的電話，稱要幫被害人做取消分期扣款，被害人不疑有他，便按照指示去提款機操作進而遭詐騙，被騙金額共新台幣29,989元，另遭詐騙5,000元的遊戲點卡。（網購設定分期付款錯誤詐財案）【此筆被詐騙金額因人頭帳戶遭報案警示未被領出】 29,989【未被領出】 ①告訴人楊雅婷於警詢中之供述（見臺灣桃園地方檢察署101年度偵字第13643號卷八第254頁至第255頁） ③江雨涵之中華郵局帳號000-00000000000000號帳戶之開戶資料暨交易明細（見臺灣臺中地方檢察署101年度偵字第26459號卷二第165-1頁) 張君瑩共同犯詐欺取財罪，處有期徒刑7月。    林峻緯共同犯詐欺取財罪，處有期徒刑7月。    中華郵政股份有限公司龍潭中興郵局帳號：000-00000000000000戶名：江雨涵     許孟諺、真實姓名年籍不詳之詐欺集團成員    244【※起訴書附表一編號64-2】 盛積晏 被害人於100年11月25日時許接獲某姓名、年籍不詳之詐欺集團成員假"奇摩網拍賣家-熊媽咪"的名義，誆稱被害人之前購買物品結帳時，因某種因素而導致變成分期付款，會造成被害人的帳戶12個月會自動扣款，被害人沒多久又接到自稱是"第一銀行"客服人員的電話，稱要幫被害人做取消分期扣款，被害人不疑有他，便按照指示去提款機操作進而遭詐騙，被騙金額共新台幣10,123元，另遭詐騙3,000元的遊戲點卡。（網購設定分期付款錯誤詐財案） 10,123 ①告訴人盛積晏於警詢中之供述（見臺灣桃園地方檢察署101年度偵字第13643號卷八第260頁至第261頁） ②盛積晏之第一銀行自櫃員機交易明細表、MyCard遊戲點數購買收據2張（見臺灣桃園地方檢察署101年度偵字第13643號卷八第262頁至第62頁背面） ③江雨涵之土地銀行帳號000-000000000000號帳戶之開戶資料暨交易明細（見臺灣臺中地方檢察署101年度偵字第26459號卷二第221頁至第224頁） 張君瑩共同犯詐欺取財罪，處有期徒刑7月。    林峻緯共同犯詐欺取財罪，處有期徒刑7月。    臺灣土地銀行石門分行帳號：000-000000000000戶名：江雨涵     許孟諺、真實姓名年籍不詳之詐欺集團成員    245【※起訴書附表一編號 64-1、編號65-1】 吳文琮 被害人於100年11月25日18時30分許接獲某姓名、年籍不詳之詐欺集團成員假"奇摩網拍賣家"的名義，誆稱被害人之前購買物品結帳時，因某種因素而導致變成分期付款，會造成被害人的帳戶12個月會自動扣款，被害人沒多久又接到自稱是"郵局"客服人員的電話，稱要幫被害人做取消分期扣款，被害人不疑有他，便按照指示去提款機操作進而遭詐騙，被騙金額共新台幣88,983元。（網購設定分期付款錯誤詐財案） 28,000 ①告訴人吳文琮於警詢中之供述（見臺灣桃園地方檢察署101年度偵字第13643號卷八第257頁至第258頁背面） ②吳文琮之中華郵政、土地銀行自櫃員機交易明細表（見臺灣桃園地方檢察署101年度偵字第13643號卷八第259頁至第259頁） ③江雨涵之土地銀行帳號000-000000000000號帳戶之開戶資料暨交易明細（見臺灣臺中地方檢察署101年度偵字第26459號卷二第221頁至第224頁） ④葉建志之玉山銀行帳號000-0000000000000號帳戶之開戶資料暨交易明細（見臺灣臺中地方檢察署101年度偵字第26459號卷三第130-1頁、第137頁至第137頁背面） 張君瑩共同犯詐欺取財罪，處有期徒刑7月。    林峻緯共同犯詐欺取財罪，處有期徒刑7月。    30,000      1,000      29,983      臺灣土地銀行石門分行帳號：000-000000000000戶名：江雨涵      玉山商業銀行豐原分行帳號：000-0000000000000戶名：葉建志     許孟諺、真實姓名年籍不詳之詐欺集團成員    246【※起訴書附表一編號65-2】 林益生 被害人於100年11月25日18時27分許接獲某姓名、年籍不詳之詐欺集團成員假"PCHOME商店街賣家-冰河森林"的名義，誆稱被害人之前購買物品結帳時，因某種因素而導致變成分期付款，會造成被害人的帳戶12個月會自動扣款，稱要幫被害人做取消分期扣款，被害人不疑有他，便按照指示去提款機操作進而遭詐騙，被騙金額共新台幣29,989元。（網購設定分期付款錯誤詐財案） 29,989 ①告訴人林益生於警詢中之供述（見臺灣桃園地方檢察署101年度偵字第13643號卷八第267頁至第268頁） ②林益生之中華郵政股份有限公司webATM網頁截圖照片1張（見臺灣桃園地方檢察署101年度偵字第13643號卷八第268頁背面） ③葉建志之玉山銀行帳號000-0000000000000號帳戶之開戶資料暨交易明細（見臺灣臺中地方檢察署101年度偵字第26459號卷三第130-1頁、第137頁至第137頁背面） 張君瑩共同犯詐欺取財罪，處有期徒刑7月。    林峻緯共同犯詐欺取財罪，處有期徒刑7月。    玉山商業銀行豐原分行帳號：000-0000000000000戶名：葉建志     許孟諺、真實姓名年籍不詳之詐欺集團成員    247【※起訴書附表一編號65-3】 黃資涵 被害人於100年11月25日18時41分許接獲某姓名、年籍不詳之詐欺集團成員假"網拍賣家"的名義，誆稱被害人之前購買物品結帳時，因某種因素而導致變成分期付款，會造成被害人的帳戶12個月會自動扣款，被害人沒多久又接到自稱是"郵局"客服人員的電話，稱要幫被害人做取消分期扣款，被害人不疑有他，便按照指示去提款機操作進而遭詐騙，被騙金額共新台幣8,123元。（網購設定分期付款錯誤詐財案） 8,123 ①告訴人黃資涵於警詢中之供述（見臺灣桃園地方檢察署101年度偵字第13643號卷八第269頁至第269頁背面） ②黃資涵之中華郵政自櫃員機交易明細表（見臺灣桃園地方檢察署101年度偵字第13643號卷八第270頁） ③葉建志之玉山銀行帳號000-0000000000000號帳戶之開戶資料暨交易明細（見臺灣臺中地方檢察署101年度偵字第26459號卷三第130-1頁、第137頁至第137頁背面） 張君瑩共同犯詐欺取財罪，處有期徒刑7月。    林峻緯共同犯詐欺取財罪，處有期徒刑7月。    玉山商業銀行豐原分行帳號：000-0000000000000戶名：葉建志     許孟諺、真實姓名年籍不詳之詐欺集團成員    248【※起訴書附表一編號65-6】 吳慧君 被害人於100年11月25日19時43分許接獲某姓名、年籍不詳之詐欺集團成員假"台新銀行客服"的名義，誆稱被害人之前在奇摩網拍購買物品結帳時，因某種因素而導致變成分期付款，會造成被害人的帳戶12個月會自動扣款，稱要幫被害人做取消分期扣款，被害人不疑有他，便按照指示去提款機操作進而遭詐騙，被騙金額共新台幣4,998元。（網購設定分期付款錯誤詐財案） 4,998 ①告訴人吳慧君於警詢中之供述（見臺灣桃園地方檢察署101年度偵字第13643號卷九第1頁至第1頁背面） ②葉建志之玉山銀行帳號000-0000000000000號帳戶之開戶資料暨交易明細（見臺灣臺中地方檢察署101年度偵字第26459號卷三第130-1頁、第137頁至第137頁背面） 張君瑩共同犯詐欺取財罪，處有期徒刑7月。    林峻緯共同犯詐欺取財罪，處有期徒刑7月。    玉山商業銀行豐原分行帳號：000-0000000000000戶名：葉建志     許孟諺、真實姓名年籍不詳之詐欺集團成員    249【※起訴書附表一編號65-7】 林冠坊 被害人於100年11月26日18時許接獲某姓名、年籍不詳之詐欺集團成員假"奇摩網拍賣家-花見雜貨"的名義，誆稱被害人之前購買物品結帳時，因某種因素而導致變成分期付款，會造成被害人的帳戶12個月會自動扣款，被害人沒多久又接到自稱是"郵局"客服人員的電話，稱要幫被害人做取消分期扣款，被害人不疑有他，便按照指示去提款機操作進而遭詐騙，被騙金額共新台幣8,998元。（網購設定分期付款錯誤詐財案）【此筆被詐騙金額因人頭帳戶遭報案警示未被領出】 8,998【未被領出】 ①告訴人林冠坊於警詢中之供述（見臺灣桃園地方檢察署101年度偵字第13643號卷九第2頁至第2頁背面） ②林冠坊中華郵政之自櫃員機交易明細表（見臺灣桃園地方檢察署101年度偵字第13643號卷九第3頁） ③葉建志之玉山銀行帳號000-0000000000000號帳戶之開戶資料暨交易明細（見臺灣臺中地方檢察署101年度偵字第26459號卷三第130-1頁、第137頁至第137頁背面） 張君瑩共同犯詐欺取財罪，處有期徒刑7月。    林峻緯共同犯詐欺取財罪，處有期徒刑7月。    玉山商業銀行豐原分行帳號：000-0000000000000戶名：葉建志     許孟諺、真實姓名年籍不詳之詐欺集團成員    250【※起訴書附表一編號66-2】 劉育菘 被害人於100年11月26日14時58分許接獲某姓名、年籍不詳之詐欺集團成員假"奇摩網拍賣家"的名義，誆稱被害人之前購買物品結帳時，因某種因素而導致變成分期付款，會造成被害人的帳戶12個月會自動扣款，被害人沒多久又接到自稱是"郵局"客服人員的電話，稱要幫被害人做取消分期扣款，被害人不疑有他，便按照指示去提款機操作進而遭詐騙，被騙金額共新台幣10,456元。（網購設定分期付款錯誤詐財案） 10,456 ①告訴人劉育菘於警詢中之供述（見臺灣桃園地方檢察署101年度偵字第13643號卷九第10頁至第10頁背面） ②劉育菘之中華郵政自櫃員機交易明細表（見臺灣桃園地方檢察署101年度偵字第13643號卷九第11頁） ③葉建志之中華郵局帳號000-00000000000000號帳戶之開戶資料暨交易明細（見臺灣臺中地方檢察署101年度偵字第26459號卷二第166頁） 張君瑩共同犯詐欺取財罪，處有期徒刑7月。    林峻緯共同犯詐欺取財罪，處有期徒刑7月。    中華郵政股份有限公司后里義里郵局帳號：000-00000000000000戶名：葉建志     許孟諺、真實姓名年籍不詳之詐欺集團成員    251【※起訴書附表一編號66-3】 王姿云 被害人於100年11月25日17時許接獲某姓名、年籍不詳之詐欺集團成員假"奇摩網拍賣家"的名義，誆稱被害人之前購買物品結帳時，因某種因素而導致變成分期付款，會造成被害人的帳戶12個月會自動扣款，26日被害人接到自稱是"中國信託銀行"客服人員的電話，稱要幫被害人做取消分期扣款，被害人不疑有他，便按照指示去提款機操作進而遭詐騙，被騙金額共新台幣6,983元（網購設定分期付款錯誤詐財案） 6,983 ①告訴人王姿云於警詢中之供述（見臺灣桃園地方檢察署101年度偵字第13643號卷九第12頁至第12頁背面） ②王姿云之中國信託商業銀行自櫃員機交易明細表（見臺灣桃園地方檢察署101年度偵字第13643號卷九第13頁背面） ③葉建志之中華郵局帳號000-00000000000000號帳戶之開戶資料暨交易明細（見臺灣臺中地方檢察署101年度偵字第26459號卷二第166頁） 張君瑩共同犯詐欺取財罪，處有期徒刑7月。    林峻緯共同犯詐欺取財罪，處有期徒刑7月。    中華郵政股份有限公司后里義里郵局帳號：000-00000000000000戶名：葉建志     許孟諺、真實姓名年籍不詳之詐欺集團成員    252【※起訴書附表一編號66-4】 莊喬茵 被害人於100年11月26日14時許接獲某姓名、年籍不詳之詐欺集團成員假"大買家量販店網路購物中心客服"的名義，誆稱被害人之前購買物品結帳時，因某種因素而導致變成分期付款，會造成被害人的帳戶12個月會自動扣款，被害人沒多久又接到自稱是"台新銀行"客服人員的電話，稱要幫被害人做取消分期扣款，被害人不疑有他，便按照指示去提款機操作進而遭詐騙，被騙金額共新台幣129,972元。（網購設定分期付款錯誤詐財案） 29,989 ①告訴人莊喬茵於警詢中之供述（見臺灣桃園地方檢察署101年度偵字第13643號卷九第14頁至第15頁） ②莊喬茵之網路ATM交易明細截圖、存摺內頁影本（見臺灣桃園地方檢察署101年度偵字第13643號卷九第16頁至第16頁背面） ③葉建志之中華郵局帳號000-00000000000000號帳戶之開戶資料暨交易明細（見臺灣臺中地方檢察署101年度偵字第26459號卷二第166頁） 張君瑩共同犯詐欺取財罪，處有期徒刑7月。    林峻緯共同犯詐欺取財罪，處有期徒刑7月。    中華郵政股份有限公司后里義里郵局帳號：000-00000000000000戶名：葉建志     許孟諺、真實姓名年籍不詳之詐欺集團成員    253【※起訴書附表一編號66-6】 王美人 被害人於100年11月26日14時許接獲某姓名、年籍不詳之詐欺集團成員假"奇摩網拍賣家"的名義，誆稱被害人之前購買物品結帳時，因某種因素而導致變成分期付款，會造成被害人的帳戶12個月會自動扣款，被害人沒多久又接到自稱是"第一銀行"客服人員的電話，稱要幫被害人做取消分期扣款，被害人不疑有他，便按照指示去提款機操作進而遭詐騙，被騙金額共新台幣9,483元（網購設定分期付款錯誤詐財案） 9,483 ①告訴人王美人於警詢中之供述（見臺灣桃園地方檢察署101年度偵字第13643號卷九第20頁背面至第21頁背面） ②王美人之第一銀行存摺封面暨內頁影本自櫃員機交易明細表（見臺灣桃園地方檢察署101年度偵字第13643號卷九第20頁） ③葉建志之中華郵局帳號000-00000000000000號帳戶之開戶資料暨交易明細（見臺灣臺中地方檢察署101年度偵字第26459號卷二第166頁） 張君瑩共同犯詐欺取財罪，處有期徒刑7月。    林峻緯共同犯詐欺取財罪，處有期徒刑7月。    中華郵政股份有限公司后里義里郵局帳號：000-00000000000000戶名：葉建志     許孟諺、真實姓名年籍不詳之詐欺集團成員    254【※起訴書附表一編號66-7】 葉純安 被害人於100年11月26日14時30分許接獲某姓名、年籍不詳之詐欺集團成員假"奇摩網拍賣家"的名義，誆稱被害人之前購買物品結帳時，因某種因素而導致變成分期付款，會造成被害人的帳戶12個月會自動扣款，被害人沒多久又接到自稱是"郵局"客服人員的電話，稱要幫被害人做取消分期扣款，被害人不疑有他，便按照指示去提款機操作進而遭詐騙，被騙金額共新台幣8,088元，另遭詐騙20,000元的遊戲點卡。（網購設定分期付款錯誤詐財案） 8,088 ①告訴人葉純安於警詢中之供述（見臺灣桃園地方檢察署101年度偵字第13643號卷九第22頁至第23頁） ②葉純安之中國信託商業銀行、MyCard遊戲點數購買收據8張自櫃員機交易明細表（見臺灣桃園地方檢察署101年度偵字第13643號卷九第23頁背面至第25頁背面） ③葉建志之中華郵局帳號000-00000000000000號帳戶之開戶資料暨交易明細（見臺灣臺中地方檢察署101年度偵字第26459號卷二第166頁） 張君瑩共同犯詐欺取財罪，處有期徒刑7月。    林峻緯共同犯詐欺取財罪，處有期徒刑7月。    中華郵政股份有限公司后里義里郵局帳號：000-00000000000000戶名：葉建志     許孟諺、真實姓名年籍不詳之詐欺集團成員    255【※起訴書附表一編號67-1】 黃晉弦 被害人於11月23日18時30分許接獲某姓名、年籍不詳之詐欺集團成員假"網拍賣家"的名義，誆稱被害人之前網路購物結帳時，因某種因素而導致變成分期付款，會造成被害人的帳戶12個月會自動扣款，被害人沒多久又接到自稱是"郵局"行員的電話，稱要幫被害人做取消分期扣款，被害人不疑有他，便按照指示去提款機操作進而遭詐騙，被騙金額新台幣29,989元。（網購設定分期付款錯誤詐財案） 29,989 ①告訴人黃晉弦於警詢中之供述（見臺灣桃園地方檢察署101年度偵字第13643號卷九第26頁至第26頁背面） ②葉建志之兆豐銀行帳號000-00000000000號帳戶之開戶資料暨交易明細（見臺灣臺中地方檢察署101年度偵字第26459號卷二第127頁至第129頁） 張君瑩共同犯詐欺取財罪，處有期徒刑7月。    林峻緯共同犯詐欺取財罪，處有期徒刑7月。    兆豐國際商業銀行帳號：000-00000000000戶名：葉建志     許孟諺、真實姓名年籍不詳之詐欺集團成員    256【※起訴書附表一編號67-2】 黃慧榆 被害人於11月23日17時35分許接獲某姓名、年籍不詳之詐欺集團成員假"網拍賣家"的名義，誆稱被害人之前網路購物結帳時，因某種因素而導致變成分期付款，會造成被害人的帳戶12個月會自動扣款，被害人沒多久又接到自稱是"郵局"行員的電話，稱要幫被害人做取消分期扣款，被害人不疑有他，便按照指示去提款機操作進而遭詐騙，被騙金額新台幣10,010元。（網購設定分期付款錯誤詐財案） 10,010 ①告訴人黃慧榆於警詢中之供述（見臺灣桃園地方檢察署101年度偵字第13643號卷九第27頁至第27頁背面） ②黃慧榆之中華郵政自櫃員機交易明細表（見臺灣桃園地方檢察署101年度偵字第13643號卷九第28頁） ③葉建志之兆豐銀行帳號000-00000000000號帳戶之開戶資料暨交易明細（見臺灣臺中地方檢察署101年度偵字第26459號卷二第127頁至第129頁） 張君瑩共同犯詐欺取財罪，處有期徒刑7月。    林峻緯共同犯詐欺取財罪，處有期徒刑7月。    兆豐國際商業銀行帳號：000-00000000000戶名：葉建志     許孟諺、真實姓名年籍不詳之詐欺集團成員    257【※起訴書附表一編號67-3】 張凱祥 被害人於11月22日20時49分許接獲某姓名、年籍不詳之詐欺集團成員假奇摩拍賣賣家-潮物blog的名義，誆稱被害人之前網路購物結帳時，因某種因素而導致變成分期付款，會造成被害人的帳戶12個月會自動扣款，被害人沒多久又接到自稱是"郵局"行員的電話，稱要幫被害人做取消分期扣款，被害人不疑有他，便按照指示去提款機操作進而遭詐騙，被騙金額新台幣1,729元。（網購設定分期付款錯誤詐財案） 1729 ①告訴人張凱祥於警詢中之供述（見臺灣桃園地方檢察署101年度偵字第13643號卷九第29頁至第29頁背面） ②張凱祥之兆豐銀行自櫃員機交易明細表（見臺灣桃園地方檢察署101年度偵字第13643號卷九第30頁） ③葉建志之兆豐銀行帳號000-00000000000號帳戶之開戶資料暨交易明細（見臺灣臺中地方檢察署101年度偵字第26459號卷二第127頁至第129頁） 張君瑩共同犯詐欺取財罪，處有期徒刑7月。    林峻緯共同犯詐欺取財罪，處有期徒刑7月。    兆豐國際商業銀行帳號：000-00000000000戶名：葉建志     許孟諺、真實姓名年籍不詳之詐欺集團成員    258【※起訴書附表一編號67-4】 林蕙琪（後更名為林芯羽） 被害人於11月25日21時30分許接獲某姓名、年籍不詳之詐欺集團成員假郵局人員的名義，誆稱被害人之前網路購物結帳時，因某種因素而導致變成分期付款，會造成被害人的帳戶12個月會自動扣款，稱要幫被害人做取消分期扣款，被害人不疑有他，便按照指示去提款機操作進而遭詐騙，共被騙金額新台幣19,458元。（網購設定分期付款錯誤詐財案） 13,413 ①告訴人林蕙琪於警詢中之供述（見臺灣桃園地方檢察署101年度偵字第13643號卷九第31頁至第32頁背面） ②林蕙琪之第一銀行自櫃員機交易明細表（見臺灣桃園地方檢察署101年度偵字第13643號卷九第33頁至第33頁背面） ③葉建志之兆豐銀行帳號000-00000000000號帳戶之開戶資料暨交易明細（見臺灣臺中地方檢察署101年度偵字第26459號卷二第127頁至第129頁） 張君瑩共同犯詐欺取財罪，處有期徒刑7月。    林峻緯共同犯詐欺取財罪，處有期徒刑7月。    5,442      603      兆豐國際商業銀行帳號：000-00000000000戶名：葉建志     許孟諺、真實姓名年籍不詳之詐欺集團成員    259【※起訴書附表一編號68-2】 朱冠臻 被害人於100年11月26日15時許接獲某姓名、年籍不詳之詐欺集團成員假"奇摩網拍賣家"的名義，誆稱被害人之前購買物品結帳時，因某種因素而導致變成分期付款，會造成被害人的帳戶12個月會自動扣款，被害人沒多久又接到自稱是"新光銀行"客服人員的電話，稱要幫被害人做取消分期扣款，被害人不疑有他，便按照指示去提款機操作進而遭詐騙，被騙金額共新台幣19,334元（網購設定分期付款錯誤詐財案） 19,334 ①告訴人朱冠臻於警詢中之供述（見臺灣桃園地方檢察署101年度偵字第13643號卷九第40頁至第40頁背面） ②朱冠臻之國泰世華銀行自櫃員機交易明細表（見臺灣桃園地方檢察署101年度偵字第13643號卷九第41頁） ③葉建志之中國信託帳號000-000000000000號帳戶之開戶資料暨交易明細（見臺灣臺中地方檢察署101年度偵字第26459號卷三第160頁至第162頁） 張君瑩共同犯詐欺取財罪，處有期徒刑7月。    林峻緯共同犯詐欺取財罪，處有期徒刑7月。    臺灣銀行大甲分行帳號：000-000000000000戶名：葉建志     許孟諺、真實姓名年籍不詳之詐欺集團成員    260【※起訴書附表一編號68-3】 陳鈺婷 被害人於100年11月26日16時許接獲某姓名、年籍不詳之詐欺集團成員假"網路拍賣賣家"的名義，誆稱被害人之前購買物品結帳時，因某種因素而導致變成分期付款，會造成被害人的帳戶12個月會自動扣款，被害人沒多久又接到自稱是"彰化銀行"客服人員的電話，稱要幫被害人做取消分期扣款，被害人不疑有他，便按照指示去提款機操作進而遭詐騙，被騙金額共新台幣59,823元（網購設定分期付款錯誤詐財案） 29,989 ①告訴人陳鈺婷於警詢中之供述（見臺灣桃園地方檢察署101年度偵字第13643號卷九第43頁至第44頁） ②陳鈺婷之彰化銀行自櫃員機交易明細表（見臺灣桃園地方檢察署101年度偵字第13643號卷九第42頁至第42頁背面） ③葉建志之中國信託帳號000-000000000000號帳戶之開戶資料暨交易明細（見臺灣臺中地方檢察署101年度偵字第26459號卷三第160頁至第162頁） 張君瑩共同犯詐欺取財罪，處有期徒刑7月。    林峻緯共同犯詐欺取財罪，處有期徒刑7月。    29,834      臺灣銀行大甲分行帳號：000-000000000000戶名：葉建志     許孟諺、真實姓名年籍不詳之詐欺集團成員    261【※起訴書附表一編號68-4】 陳怡如 被害人於100年11月26日15時許接獲某姓名、年籍不詳之詐欺集團成員假"PCHOME線上購物賣家"的名義，誆稱被害人之前購買物品結帳時，因某種因素而導致變成分期付款，會造成被害人的帳戶12個月會自動扣款，被害人沒多久又接到自稱是"臺灣銀行"客服人員的電話，稱要幫被害人做取消分期扣款，被害人不疑有他，便按照指示去提款機操作進而遭詐騙，被騙金額共新台幣15,990元（網購設定分期付款錯誤詐財案） 15,990 ①告訴人陳怡如於警詢中之供述（見臺灣桃園地方檢察署101年度偵字第13643號卷九第45頁至第45頁背面） ②陳怡如之合作金庫銀行自櫃員機交易明細表（見臺灣桃園地方檢察署101年度偵字第13643號卷九第46頁） ③葉建志之中國信託帳號000-000000000000號帳戶之開戶資料暨交易明細（見臺灣臺中地方檢察署101年度偵字第26459號卷三第160頁至第162頁） 張君瑩共同犯詐欺取財罪，處有期徒刑7月。    林峻緯共同犯詐欺取財罪，處有期徒刑7月。    臺灣銀行大甲分行帳號：000-000000000000戶名：葉建志     許孟諺、真實姓名年籍不詳之詐欺集團成員    262【※起訴書附表一編號69-2】 吳念潔 被害人於100年11月26日晚間許接獲某姓名、年籍不詳之詐欺集團成員假"網拍賣家"的名義，誆稱被害人之前購買物品結帳時，因某種因素而導致變成分期付款，會造成被害人的帳戶12個月會自動扣款，被害人沒多久又接到自稱是"華南銀行"客服人員的電話，稱要幫被害人做取消分期扣款，被害人不疑有他，便按照指示去提款機操作進而遭詐騙，被騙金額共新台幣29,984元。（網購設定分期付款錯誤詐財案） 29,984 ①告訴人吳念潔於警詢中之供述（見臺灣桃園地方檢察署101年度偵字第13643號卷九第50頁至第52頁） ②吳念潔之中國信託商業銀行自櫃員機交易明細表、MyCard遊戲點數購買收據3張、存摺內頁影本（見臺灣桃園地方檢察署101年度偵字第13643號卷九第53頁至第54頁背面） ③余筱培之第一商業銀行帳號000-00000000000號帳戶之（開戶資料暨）交易明細（見臺灣臺中地方檢察署101年度偵字第26459號卷三第67頁至第69頁） 張君瑩共同犯詐欺取財罪，處有期徒刑7月。    林峻緯共同犯詐欺取財罪，處有期徒刑7月。    第一商業銀行路竹分行帳號：000-00000000000戶名：余筱培     許孟諺、真實姓名年籍不詳之詐欺集團成員    263【※起訴書附表一編號70-1】 鄭仁凱 被害人於100年11月26日19時11分許接獲某姓名、年籍不詳之詐欺集團成員假"網拍賣家"的名義，誆稱被害人之前購買物品結帳時，因某種因素而導致變成分期付款，會造成被害人的帳戶12個月會自動扣款，被害人沒多久又接到自稱是"郵局"客服人員的電話，稱要幫被害人做取消分期扣款，被害人不疑有他，便按照指示去提款機操作進而遭詐騙，被騙金額共新台幣528,900元。（網購設定分期付款錯誤詐財案） 29,900 ①告訴人鄭仁凱於警詢中之供述（見臺灣桃園地方檢察署101年度偵字第13643號卷九第55頁至第56頁） ②鄭仁凱之渣打銀行、中華郵政自櫃員機交易明細表、國泰世華銀行第一銀行、玉山銀行網路ATM匯款明細截圖（見臺灣桃園地方檢察署101年度偵字第13643號卷九第57頁至第60頁背面） ③徐筱培之臺灣中小企業銀行帳號000-00000000000號帳戶之（開戶資料）暨交易明細（見臺灣臺中地方檢察署101年度偵字第26459號卷二第197頁至第206頁） 張君瑩共同犯詐欺取財罪，處有期徒刑7月。    林峻緯共同犯詐欺取財罪，處有期徒刑7月。    臺灣中小企業銀行岡山分行帳號：000-00000000000戶名：余筱培     許孟諺、真實姓名年籍不詳之詐欺集團成員    264【※起訴書附表一編號70-2】 林忠憲 被害人於100年11月26日20時20分許接獲某姓名、年籍不詳之詐欺集團成員假"網拍賣家"的名義，誆稱被害人之前購買物品結帳時，因某種因素而導致變成分期付款，會造成被害人的帳戶12個月會自動扣款，被害人沒多久又接到自稱是"郵局"客服人員的電話，稱要幫被害人做取消分期扣款，被害人不疑有他，便按照指示去提款機操作進而遭詐騙，被騙金額共新台幣10,521元。（網購設定分期付款錯誤詐財案） 7,983 ①告訴人林忠憲於警詢中之供述（見臺灣桃園地方檢察署101年度偵字第13643號卷九第62頁至第62頁背面） ②林忠憲之中國信託商業銀行自櫃員機交易明細表（見臺灣桃園地方檢察署101年度偵字第13643號卷九第63頁） ③徐筱培之臺灣中小企業銀行帳號000-00000000000號帳戶之（開戶資料）暨交易明細（見臺灣臺中地方檢察署101年度偵字第26459號卷二第197頁至第206頁） 張君瑩共同犯詐欺取財罪，處有期徒刑7月。    林峻緯共同犯詐欺取財罪，處有期徒刑7月。    2,538      臺灣中小企業銀行岡山分行帳號：000-00000000000戶名：余筱培     許孟諺、真實姓名年籍不詳之詐欺集團成員    265【※起訴書附表一編號70-3】 高靜薇 被害人於100年11月26日20時許接獲某姓名、年籍不詳之詐欺集團成員假"網拍賣家"的名義，誆稱被害人之前購買物品結帳時，因某種因素而導致變成分期付款，會造成被害人的帳戶12個月會自動扣款，稱要幫被害人做取消分期扣款，被害人不疑有他，便按照指示去提款機操作進而遭詐騙，被騙金額共新台幣20,059元。（網購設定分期付款錯誤詐財案） 20,059 ①告訴人高靜薇於警詢中之供述（見臺灣桃園地方檢察署101年度偵字第13643號卷九第64頁至第64頁背面） ②高靜薇之台新銀行存摺封面暨內頁影本（見臺灣桃園地方檢察署101年度偵字第13643號卷九第65頁至第65頁背面） ③徐筱培之臺灣中小企業銀行帳號000-00000000000號帳戶之（開戶資料）暨交易明細（見臺灣臺中地方檢察署101年度偵字第26459號卷二第197頁至第206頁） 張君瑩共同犯詐欺取財罪，處有期徒刑7月。    林峻緯共同犯詐欺取財罪，處有期徒刑7月。    臺灣中小企業銀行岡山分行帳號：000-00000000000戶名：余筱培     許孟諺、真實姓名年籍不詳之詐欺集團成員    266【※起訴書附表一編號70-4】 郭庭良（起訴書誤載為郭廷良） 被害人於100年11月26日19時許接獲某姓名、年籍不詳之詐欺集團成員假"網拍賣家"的名義，誆稱被害人之前購買物品結帳時，因某種因素而導致變成分期付款，會造成被害人的帳戶12個月會自動扣款，被害人沒多久又接到自稱是"臺灣企銀"客服人員的電話，稱要幫被害人做取消分期扣款，被害人不疑有他，便按照指示去提款機操作進而遭詐騙，被騙金額共新台幣10,031元，另遭詐騙79,000元的遊戲點卡。（網購設定分期付款錯誤詐財案） 2,020 ①告訴人郭庭良於警詢中之供述（見臺灣桃園地方檢察署101年度偵字第13643號卷九第66頁至第66頁背面） ②郭庭良之國泰世華銀行自櫃員機交易明細表、Mycard遊戲點數購買收據6張（見臺灣桃園地方檢察署101年度偵字第13643號卷九第67頁至第68頁背面） ③徐筱培之臺灣中小企業銀行帳號000-00000000000號帳戶之（開戶資料）暨交易明細（見臺灣臺中地方檢察署101年度偵字第26459號卷二第197頁至第206頁） 張君瑩共同犯詐欺取財罪，處有期徒刑7月。    林峻緯共同犯詐欺取財罪，處有期徒刑7月。    臺灣中小企業銀行岡山分行帳號：000-00000000000戶名：余筱培     許孟諺、真實姓名年籍不詳之詐欺集團成員    267【※起訴書附表一編號71-1】 陳惠敏 被害人於100年11月27日16時15分許接獲某姓名、年籍不詳之詐欺集團成員假"世華生物科技網路拍賣公司"的名義，誆稱被害人之前購買物品結帳時，因某種因素而導致變成分期付款，會造成被害人的帳戶12個月會自動扣款，被害人沒多久又接到自稱是"華南銀行"客服人員的電話，稱要幫被害人做取消分期扣款，被害人不疑有他，便按照指示去提款機操作進而遭詐騙，被騙金額共新台幣29,983元。（網購設定分期付款錯誤詐財案） 29,983 ①告訴人陳惠敏於警詢中之供述（見臺灣桃園地方檢察署101年度偵字第13643號卷九第77頁至第78頁） ②陳惠敏之華南銀行自櫃員機交易明細表、存摺內頁影本（見臺灣桃園地方檢察署101年度偵字第13643號卷九第78頁背面） ③廖壬敏之國泰世華銀行帳號000-000000000000號帳戶之開戶資料暨交易明細（見臺灣臺中地方檢察署101年度偵字第26459號卷三第77頁、第97頁） 張君瑩共同犯詐欺取財罪，處有期徒刑7月。    林峻緯共同犯詐欺取財罪，處有期徒刑7月。    國泰世華商業銀行新莊分行帳號：000-000000000000戶名：廖壬敏     許孟諺、真實姓名年籍不詳之詐欺集團成員    268【※起訴書附表一編號71-2】 張靜怡 被害人於100年11月27日16時10分許接獲某姓名、年籍不詳之詐欺集團成員假"網拍賣家"的名義，誆稱被害人之前購買物品結帳時，因某種因素而導致變成分期付款，會造成被害人的帳戶12個月會自動扣款，被害人沒多久又接到自稱是"國泰世華銀行"客服人員的電話，稱要幫被害人做取消分期扣款，被害人不疑有他，便按照指示去提款機操作進而遭詐騙，被騙金額共新台幣29,222元。（網購設定分期付款錯誤詐財案） 29,222 ①告訴人張靜怡於警詢中之供述（見臺灣桃園地方檢察署101年度偵字第13643號卷九第79頁至第80頁） ②張靜怡之國泰世華銀行網路銀行轉出明細截圖（見臺灣桃園地方檢察署101年度偵字第13643號卷九第80頁背面） ③廖壬敏之國泰世華銀行帳號000-000000000000號帳戶之開戶資料暨交易明細（見臺灣臺中地方檢察署101年度偵字第26459號卷三第77頁、第97頁） 張君瑩共同犯詐欺取財罪，處有期徒刑7月。    林峻緯共同犯詐欺取財罪，處有期徒刑7月。    國泰世華商業銀行新莊分行帳號：000-000000000000戶名：廖壬敏     許孟諺、真實姓名年籍不詳之詐欺集團成員    269【※起訴書附表一編號71-3】 廖梅君 被害人於100年11月27日15時40分許接獲某姓名、年籍不詳之詐欺集團成員假"奇摩網拍賣家"的名義，誆稱被害人之前購買物品結帳時，因某種因素而導致變成分期付款，會造成被害人的帳戶12個月會自動扣款，被害人沒多久又接到自稱是"花旗銀行"客服人員的電話，稱要幫被害人做取消分期扣款，被害人不疑有他，便按照指示去提款機操作進而遭詐騙，被騙金額共新台幣70,001元，另遭詐騙100,000元的遊戲點卡。（網購設定分期付款錯誤詐財案） 29,989 ①告訴人廖梅君於警詢中之供述（見臺灣桃園地方檢察署101年度偵字第13643號卷九第81頁至第82頁） ②廖梅君之第一銀行存摺封面暨內頁影本、臺北富邦銀行、兆豐銀行自櫃員機交易明細表、MyCard遊戲點數購買收據34張（見臺灣桃園地方檢察署101年度偵字第13643號卷九第82頁背面至第87頁背面） ③廖壬敏之國泰世華銀行帳號000-000000000000號帳戶之開戶資料暨交易明細（見臺灣臺中地方檢察署101年度偵字第26459號卷三第77頁、第97頁） 張君瑩共同犯詐欺取財罪，處有期徒刑7月。    林峻緯共同犯詐欺取財罪，處有期徒刑7月。    國泰世華商業銀行新莊分行帳號：000-000000000000戶名：廖壬敏     許孟諺、真實姓名年籍不詳之詐欺集團成員    270【※起訴書附表一編號72-1】 陳俊霖 被害人於100年11月27日15時30分許接獲某姓名、年籍不詳之詐欺集團成員假"PCHOME商店街網購客服"的名義，誆稱被害人之前購買物品結帳時，因某種因素而導致變成分期付款，會造成被害人的帳戶12個月會自動扣款，被害人沒多久又接到自稱是"郵局"客服人員的電話，稱要幫被害人做取消分期扣款，被害人不疑有他，便按照指示去提款機操作進而遭詐騙，被騙金額共新台幣29,123元。（網購設定分期付款錯誤詐財案） 29,123 ①告訴人陳俊霖於警詢中之供述（見臺灣桃園地方檢察署101年度偵字第13643號卷九第88頁至第89頁） ②陳俊霖之網路ATM交易明細表（見臺灣桃園地方檢察署101年度偵字第13643號卷九第89頁背面） ③吳凱祥之玉山銀行帳號000-0000000000000號帳戶之開戶資料暨交易明細（見臺灣臺中地方檢察署101年度偵字第26459號卷三第131頁、第138頁至第138頁背面） 張君瑩共同犯詐欺取財罪，處有期徒刑7月。    林峻緯共同犯詐欺取財罪，處有期徒刑7月。    玉山商業銀行重新分行帳號：000-0000000000000戶名：吳凱祥     許孟諺、真實姓名年籍不詳之詐欺集團成員    271【※起訴書附表一編號72-2】 王俊豪 被害人於100年11月27日15時許接獲某姓名、年籍不詳之詐欺集團成員假"奇摩網拍賣家"的名義，誆稱被害人之前購買物品結帳時，因某種因素而導致變成分期付款，會造成被害人的帳戶12個月會自動扣款，被害人沒多久又接到自稱是"第一銀行"客服人員的電話，稱要幫被害人做取消分期扣款，被害人不疑有他，便按照指示去提款機操作進而遭詐騙，被騙金額共新台幣29,989元。（網購設定分期付款錯誤詐財案） 29,989 ①告訴人王俊豪於警詢中之供述（見臺灣桃園地方檢察署101年度偵字第13643號卷九第90頁至第91頁） ②王俊豪之中國信託商業銀行自櫃員機交易明細表（見臺灣桃園地方檢察署101年度偵字第13643號卷九第92頁） ③吳凱祥之玉山銀行帳號000-0000000000000號帳戶之開戶資料暨交易明細（見臺灣臺中地方檢察署101年度偵字第26459號卷三第131頁、第138頁至第138頁背面） 張君瑩共同犯詐欺取財罪，處有期徒刑7月。    林峻緯共同犯詐欺取財罪，處有期徒刑7月。    玉山商業銀行重新分行帳號：000-0000000000000戶名：吳凱祥     許孟諺、真實姓名年籍不詳之詐欺集團成員    272【※起訴書附表一編號74-1】 許正頤（起訴書誤載為許正怡） 被害人於100年12月01日16時45分許接獲某姓名、年籍不詳之詐欺集團成員假"PCHOME法意書城"的名義，誆稱被害人之前購買物品結帳時，因某種因素而導致變成分期付款，會造成被害人的帳戶12個月會自動扣款，被害人沒多久又接到自稱是"中國信託銀行"客服人員的電話，稱要幫被害人做取消分期扣款，被害人不疑有他，便按照指示去提款機操作進而遭詐騙，被騙金額共新台幣24,402元。（網購設定分期付款錯誤詐財案） 24,402 ①告訴人許正頤於警詢中之供述（見臺灣桃園地方檢察署101年度偵字第13643號卷九第95頁至第96頁） ②許正頤之中華郵局自櫃員機交易明細表（見臺灣桃園地方檢察署101年度偵字第13643號卷九第96頁背面） ③莊景明之臺灣中小企業銀行帳號000-00000000000號帳戶之開戶資料暨交易明細（見臺灣臺中地方檢察署101年度偵字第26459號卷二第181頁至第182頁） 張君瑩共同犯詐欺取財罪，處有期徒刑7月。    林峻緯共同犯詐欺取財罪，處有期徒刑7月。    臺灣中小企業銀行成功分行帳號：000-00000000000戶名：莊景明     許孟諺、真實姓名年籍不詳之詐欺集團成員    273【※起訴書附表一編號74-2】 鄭楷霖 被害人於100年12月01日21時分許接獲某姓名、年籍不詳之詐欺集團成員假"國泰世華銀行行員"的名義，誆稱被害人之前在大買家網路購物中心購買物品結帳時，因某種因素而導致變成分期付款，會造成被害人的帳戶12個月會自動扣款，稱要幫被害人做取消分期扣款，被害人不疑有他，便按照指示去提款機操作進而遭詐騙，被騙金額共新台幣59,972元。（網購設定分期付款錯誤詐財案）【右列被詐騙金額因人頭帳戶遭報案警示未被領出】 29,989【未被領出】 ①告訴人鄭楷霖於警詢中之供述（見臺灣桃園地方檢察署101年度偵字第13643號卷九第97頁至第97頁背面） ②鄭楷霖之中華郵政自櫃員機交易明細表（見臺灣桃園地方檢察署101年度偵字第13643號卷九第98頁） ③莊景明之臺灣中小企業銀行帳號000-00000000000號帳戶之開戶資料暨交易明細（見臺灣臺中地方檢察署101年度偵字第26459號卷二第181頁至第182頁） 張君瑩共同犯詐欺取財罪，處有期徒刑7月。    林峻緯共同犯詐欺取財罪，處有期徒刑7月。    臺灣中小企業銀行成功分行帳號：000-00000000000戶名：莊景明     許孟諺、真實姓名年籍不詳之詐欺集團成員    274【※起訴書附表一編號75-1】 姚尚甫 被害人於100年11月30日17時10分許接獲某姓名、年籍不詳之詐欺集團成員假"PCHOME商店街賣家-不囉唆"的名義，誆稱被害人之前購買物品結帳時，因某種因素而導致變成分期付款，會造成被害人的帳戶12個月會自動扣款，被害人沒多久又接到自稱是"華南銀行"客服人員的電話，稱要幫被害人做取消分期扣款，被害人不疑有他，便按照指示去提款機操作進而遭詐騙，被騙金額共新台幣25,045元。（網購設定分期付款錯誤詐財案） 25,045 ①告訴人姚尚甫於警詢中之供述（見臺灣桃園地方檢察署101年度偵字第13643號卷九第99頁至第100頁） ②姚尚甫之華南銀行自櫃員機交易明細表（見臺灣桃園地方檢察署101年度偵字第13643號卷九第100頁背面） ③莊景明之華南商業銀行帳號000-000000000000號帳戶之開戶資料暨交易明細（見臺灣臺中地方檢察署101年度偵字第26459號卷三第12頁、第31頁） 張君瑩共同犯詐欺取財罪，處有期徒刑7月。    林峻緯共同犯詐欺取財罪，處有期徒刑7月。    華南商業銀行永康分行帳號：000-000000000000戶名：莊景明     許孟諺、真實姓名年籍不詳之詐欺集團成員    275【※起訴書附表一編號75-2】 羅惠郡 被害人於100年11月30日18時許接獲某姓名、年籍不詳之詐欺集團成員假"PCHOME商店街賣家-祥昌電子"的名義，誆稱被害人之前購買物品結帳時，因某種因素而導致變成分期付款，會造成被害人的帳戶12個月會自動扣款，被害人沒多久又接到自稱是"國泰世華銀行"客服人員的電話，稱要幫被害人做取消分期扣款，被害人不疑有他，便按照指示去提款機操作進而遭詐騙，被騙金額共新台幣99,955元。（網購設定分期付款錯誤詐財案） 29,989 ①告訴人羅惠郡於警詢中之供述（見臺灣桃園地方檢察署101年度偵字第13643號卷九第101頁至第101頁背面） ②羅惠郡之兆豐銀行自櫃員機交易明細表（見臺灣桃園地方檢察署101年度偵字第13643號卷九第102頁背面） ③莊景明之華南商業銀行帳號000-000000000000號帳戶之開戶資料暨交易明細（見臺灣臺中地方檢察署101年度偵字第26459號卷三第12頁、第31頁） 張君瑩共同犯詐欺取財罪，處有期徒刑7月。    林峻緯共同犯詐欺取財罪，處有期徒刑7月。    華南商業銀行永康分行帳號：000-000000000000戶名：莊景明     許孟諺、真實姓名年籍不詳之詐欺集團成員    276【※起訴書附表一編號75-4】 徐佳妏 被害人於100年11月30日19時許接獲某姓名、年籍不詳之詐欺集團成員假"EYESCREAM客服"的名義，誆稱被害人之前購買物品結帳時，因某種因素而導致變成分期付款，會造成被害人的帳戶12個月會自動扣款，被害人沒多久又接到自稱是"郵局"客服人員的電話，稱要幫被害人做取消分期扣款，被害人不疑有他，便按照指示去提款機操作進而遭詐騙，被騙金額共新台幣3,210元。（網購設定分期付款錯誤詐財案） 3,210 ①告訴人徐佳紋於警詢中之供述（見臺灣桃園地方檢察署101年度偵字第13643號卷九第105頁至第106頁） ②徐佳紋之渣打銀行自櫃員機交易明細表（見臺灣桃園地方檢察署101年度偵字第13643號卷九第107頁） ③莊景明之華南商業銀行帳號000-000000000000號帳戶之開戶資料暨交易明細（見臺灣臺中地方檢察署101年度偵字第26459號卷三第12頁、第31頁） 張君瑩共同犯詐欺取財罪，處有期徒刑7月。    林峻緯共同犯詐欺取財罪，處有期徒刑7月。    華南商業銀行永康分行帳號：000-000000000000戶名：莊景明     許孟諺、真實姓名年籍不詳之詐欺集團成員    277【※起訴書附表一編號75-5】 黃琬琪 被害人於100年11月30日18時32分許接獲某姓名、年籍不詳之詐欺集團成員假"PCHOME商店街賣家賣家"的名義，誆稱被害人之前購買物品結帳時，因某種因素而導致變成分期付款，會造成被害人的帳戶12個月會自動扣款，被害人沒多久又接到自稱是"國泰世華銀行"客服人員的電話，稱要幫被害人做取消分期扣款，被害人不疑有他，便按照指示去提款機操作進而遭詐騙，被騙金額共新台幣5,978元。（網購設定分期付款錯誤詐財案）【左列被詐騙金額因人頭帳戶遭報案警示未被領出】 5,978【未被領出】 ①告訴人黃琬琪於警詢中之供述（見臺灣桃園地方檢察署101年度偵字第13643號卷九第108頁至第108頁背面） ②黃琬琪之中華郵政自櫃員機交易明細表（見臺灣桃園地方檢察署101年度偵字第13643號卷九第109頁背面） ③莊景明之華南商業銀行帳號000-000000000000號帳戶之開戶資料暨交易明細（見臺灣臺中地方檢察署101年度偵字第26459號卷三第12頁、第31頁） 張君瑩共同犯詐欺取財罪，處有期徒刑7月。    林峻緯共同犯詐欺取財罪，處有期徒刑7月。    華南商業銀行永康分行帳號：000-000000000000戶名：莊景明     許孟諺、真實姓名年籍不詳之詐欺集團成員    278【※起訴書附表一編號76-1】 何行雅 被害人於100年12月06日17時37分許接獲某姓名、年籍不詳之詐欺集團成員假"奇摩網拍賣家"的名義，誆稱被害人之前購買物品結帳時，因某種因素而導致變成分期付款，會造成被害人的帳戶12個月會自動扣款，被害人沒多久又接到自稱是"三信商業銀行"客服人員的電話，稱要幫被害人做取消分期扣款，被害人不疑有他，便按照指示去提款機操作進而遭詐騙，被騙金額共新台幣29,989元，另遭詐騙20,000元的遊戲點卡。（網購設定分期付款錯誤詐財案） 29,989 ①告訴人何行雅於警詢中之供述（見臺灣桃園地方檢察署101年度偵字第13643號卷九第110頁至第112頁） ②何行雅之三信商業銀行自櫃員機交易明細表、MyCard遊戲點數購買收據7張（見臺灣桃園地方檢察署101年度偵字第13643號卷九第112頁至第113頁背面） ③吳俊慶之臺灣銀行帳號000-000000000000號帳戶之開戶資料暨交易明細（見臺灣臺中地方檢察署101年度偵字第26459號卷三第165頁至第168頁背面） 張君瑩共同犯詐欺取財罪，處有期徒刑7月。    林峻緯共同犯詐欺取財罪，處有期徒刑7月。    臺灣銀行大甲分行帳號：000-000000000000戶名：吳俊慶     許孟諺、真實姓名年籍不詳之詐欺集團成員    279【※起訴書附表一編號76-2】 林慧玲 被害人於100年12月06日17時許接獲某姓名、年籍不詳之詐欺集團成員假"郵局客服"的名義，誆稱被害人之前在網路購買物品結帳時，因某種因素而導致變成分期付款，會造成被害人的帳戶12個月會自動扣款，稱要幫被害人做取消分期扣款，被害人不疑有他，便按照指示去提款機操作進而遭詐騙，被騙金額共新台幣29,983元。（網購設定分期付款錯誤詐財案） 29,983 ①告訴人林慧玲於警詢中之供述（見臺灣桃園地方檢察署101年度偵字第13643號卷九第115頁至第116頁） ②林慧玲之中華郵政自櫃員機交易明細表（見臺灣桃園地方檢察署101年度偵字第13643號卷九第116頁背面） ③吳俊慶之臺灣銀行帳號000-000000000000號帳戶之開戶資料暨交易明細（見臺灣臺中地方檢察署101年度偵字第26459號卷三第165頁至第168頁背面） 張君瑩共同犯詐欺取財罪，處有期徒刑7月。    林峻緯共同犯詐欺取財罪，處有期徒刑7月。    臺灣銀行大甲分行帳號：000-000000000000戶名：吳俊慶     許孟諺、真實姓名年籍不詳之詐欺集團成員    280【※起訴書附表一編號76-3】 黃柔諳 被害人於100年12月06日18時許接獲某姓名、年籍不詳之詐欺集團成員假"肥肥寵物店員工"的名義，誆稱被害人之前購買物品結帳時，因某種因素而導致變成分期付款，會造成被害人的帳戶12個月會自動扣款，被害人沒多久又接到自稱是"國泰世華銀行"客服人員的電話，稱要幫被害人做取消分期扣款，被害人不疑有他，便按照指示去提款機操作進而遭詐騙，被騙金額共新台幣4,123元，另遭詐騙37,000元的遊戲點卡。（網購設定分期付款錯誤詐財案） 4,123 ①告訴人黃柔諳於警詢中之供述（見臺灣桃園地方檢察署101年度偵字第13643號卷九第117頁至第117頁背面） ②黃柔諳之中華郵政自櫃員機交易明細表、MyCard遊戲點數購買收據12張（見臺灣桃園地方檢察署101年度偵字第13643號卷九第118頁至第121頁背面） ③吳俊慶之臺灣銀行帳號000-000000000000號帳戶之開戶資料暨交易明細（見臺灣臺中地方檢察署101年度偵字第26459號卷三第165頁至第168頁背面） 張君瑩共同犯詐欺取財罪，處有期徒刑7月。    林峻緯共同犯詐欺取財罪，處有期徒刑7月。    臺灣銀行大甲分行帳號：000-000000000000戶名：吳俊慶     許孟諺、真實姓名年籍不詳之詐欺集團成員    281【※起訴書附表一編號76-4】 李雅琪 被害人於100年12月06日18時許接獲某姓名、年籍不詳之詐欺集團成員假"PCHOME商店街客服"的名義，誆稱被害人之前購買物品結帳時，因某種因素而導致變成分期付款，會造成被害人的帳戶12個月會自動扣款，被害人沒多久又接到自稱是"中國信託銀行"客服人員的電話，稱要幫被害人做取消分期扣款，被害人不疑有他，便按照指示去提款機操作進而遭詐騙，被騙金額共新台幣13,681元。（網購設定分期付款錯誤詐財案） 13,681 ①告訴人李雅琪於警詢中之供述（見臺灣桃園地方檢察署101年度偵字第13643號卷九第122頁背面至第123頁背面） ②李雅琪之中華郵政自櫃員機交易明細表（見臺灣桃園地方檢察署101年度偵字第13643號卷九第122頁） ③吳俊慶之臺灣銀行帳號000-000000000000號帳戶之開戶資料暨交易明細（見臺灣臺中地方檢察署101年度偵字第26459號卷三第165頁至第168頁背面） 張君瑩共同犯詐欺取財罪，處有期徒刑7月。    林峻緯共同犯詐欺取財罪，處有期徒刑7月。    臺灣銀行大甲分行帳號：000-000000000000戶名：吳俊慶     許孟諺、真實姓名年籍不詳之詐欺集團成員    282【※起訴書附表一編號 77-1、編號81-3】 周志雄 被害人於100年12月06日19時06分許接獲某姓名、年籍不詳之詐欺集團成員假"三多電池賣家"的名義，誆稱被害人之前購買物品結帳時，因某種因素而導致變成分期付款，會造成被害人的帳戶12個月會自動扣款，被害人沒多久又接到自稱是"郵局"客服人員的電話，稱要幫被害人做取消分期扣款，被害人不疑有他，便按照指示去提款機操作進而遭詐騙，被騙金額共新台幣59,978元。（網購設定分期付款錯誤詐財案） 29,989 ①告訴人周志雄於警詢中之供述（見臺灣桃園地方檢察署101年度偵字第13643號卷九第125頁至第125頁背面） ②周志雄之中華郵政自櫃員機交易明細表（見臺灣桃園地方檢察署101年度偵字第13643號卷九第126頁） ③劉邦泰之彰化銀行帳號000-00000000000000號帳戶之開戶資料暨交易明細（見臺灣臺中地方檢察署101年度偵字第26459號卷二第239頁至第240頁） ④陳清輝之土地銀行帳號000-000000000000號帳戶之開戶資料暨交易明細（見臺灣臺中地方檢察署101年度偵字第26459號卷二第230頁至第232頁） 張君瑩共同犯詐欺取財罪，處有期徒刑7月。    林峻緯共同犯詐欺取財罪，處有期徒刑7月。    29,989【未被領出】      彰化商業銀行新竹分行帳號：000-00000000000000戶名：劉邦泰      臺灣土地銀行南港分行帳號：000-000000000000戶名：陳清輝     許孟諺、真實姓名年籍不詳之詐欺集團成員    283【※起訴書附表一編號78-1】 李德軒 被害人於100年12月06日17時許接獲某姓名、年籍不詳之詐欺集團成員假"韓式作風店"的名義，誆稱被害人之前購買物品結帳時，因某種因素而導致變成分期付款，會造成被害人的帳戶12個月會自動扣款，被害人沒多久又接到自稱是"郵局"客服人員的電話，稱要幫被害人做取消分期扣款，被害人不疑有他，便按照指示去提款機操作進而遭詐騙，被騙金額共新台幣29,989元。（網購設定分期付款錯誤詐財案） 29,989 ①告訴人李德軒於警詢中之供述（見臺灣桃園地方檢察署101年度偵字第13643號卷九第127頁至第127頁背面） ②李德軒之中華郵政自櫃員機交易明細表（見臺灣桃園地方檢察署101年度偵字第13643號卷九第128頁） ③黃瀅之中華郵局帳號000-00000000000000號帳戶之開戶資料暨交易明細（見臺灣臺中地方檢察署101年度偵字第26459號卷二第166-1頁） 張君瑩共同犯詐欺取財罪，處有期徒刑7月。    林峻緯共同犯詐欺取財罪，處有期徒刑7月。    中華郵政股份有限公司台北正義郵局帳號：000-00000000000000戶名：黃瀅     許孟諺、真實姓名年籍不詳之詐欺集團成員    284【※起訴書附表一編號78-2】 張宏德 被害人於100年12月06日17時許接獲某姓名、年籍不詳之詐欺集團成員假"PCHOME商家-303手機館"的名義，誆稱被害人之前購買物品結帳時，因某種因素而導致變成分期付款，會造成被害人的帳戶12個月會自動扣款，被害人沒多久又接到自稱是"玉山銀行"客服人員的電話，稱要幫被害人做取消分期扣款，被害人不疑有他，便按照指示去提款機操作進而遭詐騙，被騙金額共新台幣29,985元。（網購設定分期付款錯誤詐財案） 29,985 ①告訴人張宏德於警詢中之供述（見臺灣桃園地方檢察署101年度偵字第13643號卷九第129頁至第129頁背面） ②張宏德之星辰銀行自櫃員機交易明細表（見臺灣桃園地方檢察署101年度偵字第13643號卷九第13頁） ③黃瀅之中華郵局帳號000-00000000000000號帳戶之開戶資料暨交易明細（見臺灣臺中地方檢察署101年度偵字第26459號卷二第166-1頁） 張君瑩共同犯詐欺取財罪，處有期徒刑7月。    林峻緯共同犯詐欺取財罪，處有期徒刑7月。    中華郵政股份有限公司台北正義郵局帳號：000-00000000000000戶名：黃瀅     許孟諺、真實姓名年籍不詳之詐欺集團成員    285【※起訴書附表一編號78-3】 朱晟威 被害人於100年12月06日17時50分許接獲某姓名、年籍不詳之詐欺集團成員假"網購賣家"的名義，誆稱被害人之前購買物品結帳時，因某種因素而導致變成分期付款，會造成被害人的帳戶12個月會自動扣款，被害人沒多久又接到自稱是"華南銀行"客服人員的電話，稱要幫被害人做取消分期扣款，被害人不疑有他，便按照指示去提款機操作進而遭詐騙，被騙金額共新台幣9,898元。（網購設定分期付款錯誤詐財案） 9,898 ①告訴人朱晟威於警詢中之供述（見臺灣桃園地方檢察署101年度偵字第13643號卷九第131頁至第131頁背面） ②朱晟威之台新銀行自櫃員機交易明細表（見臺灣桃園地方檢察署101年度偵字第13643號卷九第132頁） ③黃瀅之中華郵局帳號000-00000000000000號帳戶之開戶資料暨交易明細（見臺灣臺中地方檢察署101年度偵字第26459號卷二第166-1頁） 張君瑩共同犯詐欺取財罪，處有期徒刑7月。    林峻緯共同犯詐欺取財罪，處有期徒刑7月。    中華郵政股份有限公司台北正義郵局帳號：000-00000000000000戶名：黃瀅     許孟諺、真實姓名年籍不詳之詐欺集團成員    286【※起訴書附表一編號79-1】 劉蔡和代 被害人於100年12月06日16時46分許接獲某姓名、年籍不詳之詐欺集團成員假"Joy Fruit水果店"的名義，誆稱被害人之前購買物品結帳時，因某種因素而導致變成分期付款，會造成被害人的帳戶12個月會自動扣款，被害人沒多久又接到自稱是"郵局"客服人員的電話，稱要幫被害人做取消分期扣款，被害人不疑有他，便按照指示去提款機操作進而遭詐騙，被騙金額共新台幣29,989元。（網購設定分期付款錯誤詐財案） 29,989 ①告訴人劉蔡和代於警詢中之供述（見臺灣桃園地方檢察署101年度偵字第13643號卷九第133頁至第134頁） ②劉蔡和代之存摺內影本（見臺灣桃園地方檢察署101年度偵字第13643號卷九第134頁背面） ③黃瀅之玉山銀行帳號000-0000000000000號帳戶之開戶資料暨交易明細（見臺灣臺中地方檢察署101年度偵字第26459號卷三第131頁、第139頁至第139頁背面） 張君瑩共同犯詐欺取財罪，處有期徒刑7月。    林峻緯共同犯詐欺取財罪，處有期徒刑7月。    玉山商業銀行復興分行帳號：000-0000000000000戶名：黃瀅     許孟諺、真實姓名年籍不詳之詐欺集團成員    287【※起訴書附表一編號79-3】 李姵萱 被害人於12月06日18時許接獲某姓名、年籍不詳之詐欺集團成員假"奇摩網拍賣家"的名義，誆稱被害人之前網路購物結帳時，因某種因素而導致變成分期付款，會造成被害人的帳戶12個月會自動扣款，被害人沒多久又接到自稱是"銀行"的電話，稱要幫被害人做取消分期扣款，被害人不疑有他，便按照指示去提款機操作進而遭詐騙，共被騙金額新台幣7,131元。（網購設定分期付款錯誤詐財案） 7,131 ①告訴人李姵萱於警詢中之供述（見臺灣桃園地方檢察署101年度偵字第13643號卷九第135頁至第135頁背面） ②李姵萱之臺灣銀行自櫃員機交易明細表（見臺灣桃園地方檢察署101年度偵字第13643號卷九第136頁） ③黃瀅之玉山銀行帳號000-0000000000000號帳戶之開戶資料暨交易明細（見臺灣臺中地方檢察署101年度偵字第26459號卷三第131頁、第139頁至第139頁背面） 張君瑩共同犯詐欺取財罪，處有期徒刑7月。    林峻緯共同犯詐欺取財罪，處有期徒刑7月。    玉山商業銀行復興分行帳號：000-0000000000000戶名：黃瀅     許孟諺、真實姓名年籍不詳之詐欺集團成員    288【※起訴書附表一編號79-4】 劉穎 被害人於12月06日17時許接獲某姓名、年籍不詳之詐欺集團成員假"奇摩網拍賣家"的名義，誆稱被害人之前網路購物結帳時，因某種因素而導致變成分期付款，會造成被害人的帳戶12個月會自動扣款，被害人沒多久又接到自稱是"郵局"的電話，稱要幫被害人做取消分期扣款，被害人不疑有他，便按照指示去提款機操作進而遭詐騙，共被騙金額新台幣6,123元，另遭詐騙9,000元的遊戲點卡。（網購設定分期付款錯誤詐財案） 6,123 ①告訴人劉穎於警詢中之供述（見臺灣桃園地方檢察署101年度偵字第13643號卷九第137頁至第138頁） ②劉穎之國泰世華銀行自櫃員機交易明細表、MyCard遊戲點數購買收據9張（見臺灣桃園地方檢察署101年度偵字第13643號卷九第138頁背面至第140頁背面） ③黃瀅之玉山銀行帳號000-0000000000000號帳戶之開戶資料暨交易明細（見臺灣臺中地方檢察署101年度偵字第26459號卷三第131頁、第139頁至第139頁背面） 張君瑩共同犯詐欺取財罪，處有期徒刑7月。    林峻緯共同犯詐欺取財罪，處有期徒刑7月。    玉山商業銀行復興分行帳號：000-0000000000000戶名：黃瀅     許孟諺、真實姓名年籍不詳之詐欺集團成員    289【※起訴書附表一編號79-5】 蔡依璇 被害人於12月06日17時許接獲某姓名、年籍不詳之詐欺集團成員假"奇摩網拍賣家-IMAGENIEMAN"的名義，誆稱被害人之前網路購物結帳時，因某種因素而導致變成分期付款，會造成被害人的帳戶12個月會自動扣款，被害人沒多久又接到自稱是"國泰世華銀行"的電話，稱要幫被害人做取消分期扣款，被害人不疑有他，便按照指示去提款機操作進而遭詐騙，共被騙金額新台幣4,311元。（網購設定分期付款錯誤詐財案） 4,311 ①告訴人蔡依璇於警詢中之供述（見臺灣桃園地方檢察署101年度偵字第13643號卷九第141頁至第142頁） ②黃瀅之玉山銀行帳號000-0000000000000號帳戶之開戶資料暨交易明細（見臺灣臺中地方檢察署101年度偵字第26459號卷三第131頁、第139頁至第139頁背面） 張君瑩共同犯詐欺取財罪，處有期徒刑7月。    林峻緯共同犯詐欺取財罪，處有期徒刑7月。    玉山商業銀行復興分行帳號：000-0000000000000戶名：黃瀅     許孟諺、真實姓名年籍不詳之詐欺集團成員    290【※起訴書附表一編號80-1】 林家蓁 被害人於12月06日21時30分許接獲某姓名、年籍不詳之詐欺集團成員假"東森電視購物公司"的名義，誆稱被害人之前網路購物結帳時，因某種因素而導致變成分期付款，會造成被害人的帳戶12個月會自動扣款，被害人沒多久又接到自稱是"華南銀行"的電話，稱要幫被害人做取消分期扣款，被害人不疑有他，便按照指示去提款機操作進而遭詐騙，共被騙金額新台幣229,974元。（網購設定分期付款錯誤詐財案） 29,989 ①告訴人林家蓁於警詢中之供述（見臺灣桃園地方檢察署101年度偵字第13643號卷九第143頁至第145頁） ②林家蓁之存摺內頁影本、中華郵政自動櫃員機交易明細表（見臺灣桃園地方檢察署101年度偵字第13643號卷九第146頁至第148頁） ③陳清輝之高雄銀行帳號000-000000000000號帳戶之開戶資料暨交易明細（見臺灣臺中地方檢察署101年度偵字第26459號卷二第111頁至第113頁） 張君瑩共同犯詐欺取財罪，處有期徒刑7月。    林峻緯共同犯詐欺取財罪，處有期徒刑7月。    高雄銀行總行營業部帳號：000-000000000000戶名：陳清輝     許孟諺、真實姓名年籍不詳之詐欺集團成員    291【※起訴書附表一編號80-2】 李鴻慶 被害人於12月06日21時42分許接獲某姓名、年籍不詳之詐欺集團成員假"奇摩網拍賣家-IMAGENIEMAN"的名義，誆稱被害人之前網路購物結帳時，因某種因素而導致變成分期付款，會造成被害人的帳戶12個月會自動扣款，被害人沒多久又接到自稱是"郵局"的電話，稱要幫被害人做取消分期扣款，被害人不疑有他，便按照指示去提款機操作進而遭詐騙，共被騙金額新台幣29,983元。（網購設定分期付款錯誤詐財案） 29,983 ①告訴人李鴻慶於警詢中之供述（見臺灣桃園地方檢察署101年度偵字第13643號卷九第149頁至第151頁） ②李鴻慶之中華郵政自櫃員機交易明細表（見臺灣桃園地方檢察署101年度偵字第13643號卷九第152頁） ③陳清輝之高雄銀行帳號000-000000000000號帳戶之開戶資料暨交易明細（見臺灣臺中地方檢察署101年度偵字第26459號卷二第111頁至第113頁） 張君瑩共同犯詐欺取財罪，處有期徒刑7月。    林峻緯共同犯詐欺取財罪，處有期徒刑7月。    高雄銀行總行營業部帳號：000-000000000000戶名：陳清輝     許孟諺、真實姓名年籍不詳之詐欺集團成員    292【※起訴書附表一編號 80-3、編號81-2、編號82】 張芸菁 被害人於12月06日20時20分許接獲某姓名、年籍不詳之詐欺集團成員假"PCHOME結帳會計"的名義，誆稱被害人之前網路購物結帳時，因某種因素而導致變成分期付款，會造成被害人的帳戶12個月會自動扣款，被害人沒多久又接到自稱是"中國信託銀行"的電話，稱要幫被害人做取消分期扣款，被害人不疑有他，便按照指示去提款機操作進而遭詐騙，共被騙金額新台幣249,920元。（網購設定分期付款錯誤詐財案） 29,983 ①告訴人張芸菁於警詢中之供述（見臺灣桃園地方檢察署101年度偵字第13643號卷九第153頁背面至第155頁） ②張芸菁之土地銀行、中國信託商業銀行自櫃員機交易明細表、中國信託商業銀行、兆豐銀行、合作金庫銀行存摺封面暨內頁影本（見臺灣桃園地方檢察署101年度偵字第13643號卷九第153頁、第160頁背面至第163頁） ③陳清輝之土地銀行帳號000-000000000000號帳戶之開戶資料暨交易明細（見臺灣臺中地方檢察署101年度偵字第26459號卷二第230頁至第232頁） ④陳清輝之高雄銀行帳號000-000000000000號帳戶之開戶資料暨交易明細（見臺灣臺中地方檢察署101年度偵字第26459號卷二第111頁至第113頁） ⑤陳清輝之中華郵局帳號000-00000000000000號帳戶之開戶資料暨交易明細（見臺灣臺中地方檢察署101年度偵字第26459號卷二第167頁） 張君瑩共同犯詐欺取財罪，處有期徒刑7月。    林峻緯共同犯詐欺取財罪，處有期徒刑7月。    29,983      29,988      30,000      30,000      49,983      49,983     許孟諺、真實姓名年籍不詳之詐欺集團成員 高雄銀行總行營業部帳號：000-000000000000戶名：陳清輝      臺灣土地銀行南港分行帳號：000-000000000000戶名：陳清輝      中華郵政股份有限公司汐止后社郵局帳號：000-00000000000000戶名：陳清輝   293【※起訴書附表一編號81-1】 張丹桂 被害人於12月06日21時16分許接獲某姓名、年籍不詳之詐欺集團成員假"奇摩網拍賣家-IMAGENIEMAN"的名義，誆稱被害人之前網路購物結帳時，因某種因素而導致變成分期付款，會造成被害人的帳戶12個月會自動扣款，被害人沒多久又接到自稱是"郵局"的電話，稱要幫被害人做取消分期扣款，被害人不疑有他，便按照指示去提款機操作進而遭詐騙，共被騙金額新台幣59,881元。（網購設定分期付款錯誤詐財案） 29,898 ①告訴人張丹桂於警詢中之供述（見臺灣桃園地方檢察署101年度偵字第13643號卷九第156頁至第156頁背面） ②張丹桂之中國信託商業銀行自櫃員機交易明細表（見臺灣桃園地方檢察署101年度偵字第13643號卷九第157頁） ③陳清輝之高雄銀行帳號000-000000000000號帳戶之開戶資料暨交易明細（見臺灣臺中地方檢察署101年度偵字第26459號卷二第111頁至第113頁） 張君瑩共同犯詐欺取財罪，處有期徒刑7月。    林峻緯共同犯詐欺取財罪，處有期徒刑7月。    29,983      臺灣土地銀行南港分行帳號：000-000000000000戶名：陳清輝     許孟諺、真實姓名年籍不詳之詐欺集團成員    294【※起訴書附表一編號83】 尹姚翠霞 於100年12月06日13時分許由某姓名、年籍不詳之詐欺集團成員假冒被害人的同事（王錦霞），說有急用向被害人借款9萬元，被害人不疑有他，於7日14時20分臨櫃匯款90,000元至歹徒指定的左列帳號，事後打電話問同事，同事王女稱並無打電話向被害人借錢，被害人始知遭詐騙。（佯稱親友借錢詐財案） 90,000 ①告訴人於尹姚翠霞警詢中之供述（見臺灣桃園地方檢察署101年度偵字第13643號卷九第172頁至第172頁背） ②尹姚翠霞之郵政國內匯款憑條、國泰世華自櫃員機交易明細表（見臺灣桃園地方檢察署101年度偵字第13643號卷九第173頁至第174頁） ③吳俊慶之中華郵局帳號000-00000000000000號帳戶之開戶資料暨交易明細（見臺灣臺中地方檢察署101年度偵字第26459號卷二第167-1頁） 張君瑩共同犯詐欺取財罪，處有期徒刑7月。    林峻緯共同犯詐欺取財罪，處有期徒刑7月。    中華郵政股份有限公司大甲日南郵局帳號：000-00000000000000戶名：吳俊慶     許孟諺、真實姓名年籍不詳之詐欺集團成員    295【※起訴書附表一編號84-1】 鄭聖諠 被害人於12月08日21時42分許接獲某姓名、年籍不詳之詐欺集團成員假"PCHOME網購賣家-猴子設計"的名義，誆稱被害人之前網路購物結帳時，因某種因素而導致變成分期付款，會造成被害人的帳戶12個月會自動扣款，被害人沒多久又接到自稱是"國泰世華銀行"的電話，稱要幫被害人做取消分期扣款，被害人不疑有他，便按照指示去提款機操作進而遭詐騙，共被騙金額新台幣29,988元。（網購設定分期付款錯誤詐財案） 29,988 ①告訴人鄭聖諠於警詢中之供述（見臺灣桃園地方檢察署101年度偵字第13643號卷九第174頁背面至第175頁背面） ②鄒佳格之合作金庫銀行帳號000-0000000000000號帳戶之開戶資料暨交易明細（見臺灣臺中地方檢察署101年度偵字第26459號卷三第110頁至第111頁） 張君瑩共同犯詐欺取財罪，處有期徒刑7月。    林峻緯共同犯詐欺取財罪，處有期徒刑7月。    合作金庫商業銀行台北分行帳號：000-0000000000000戶名：鄒佳格     許孟諺、真實姓名年籍不詳之詐欺集團成員    296【※起訴書附表一編號84-2】 廖育嬋 被害人於12月08日22時許接獲某姓名、年籍不詳之詐欺集團成員假"奇摩網拍客服"的名義，誆稱被害人之前網路購物結帳時，因某種因素而導致變成分期付款，會造成被害人的帳戶12個月會自動扣款，稱要幫被害人做取消分期扣款，被害人不疑有他，便按照指示去提款機操作進而遭詐騙，共被騙金額新台幣59,998元。（網購設定分期付款錯誤詐財案） 29,999 ①告訴人廖育嬋於警詢中之供述（見臺灣桃園地方檢察署101年度偵字第13643號卷九第176頁至第177頁） ②廖育嬋之中華郵政自櫃員機交易明細表（見臺灣桃園地方檢察署101年度偵字第13643號卷九第177頁背面） ③鄒佳格之合作金庫銀行帳號000-0000000000000號帳戶之開戶資料暨交易明細（見臺灣臺中地方檢察署101年度偵字第26459號卷三第110頁至第111頁） 張君瑩共同犯詐欺取財罪，處有期徒刑7月。    林峻緯共同犯詐欺取財罪，處有期徒刑7月。    合作金庫商業銀行台北分行帳號：000-0000000000000戶名：鄒佳格     許孟諺、真實姓名年籍不詳之詐欺集團成員    297【※起訴書附表一編號84-3】 陳弈涵 被害人於12月08日21時35分許接獲某姓名、年籍不詳之詐欺集團成員假"奇摩網拍客服"的名義，誆稱被害人之前網路購物結帳時，因某種因素而導致變成分期付款，會造成被害人的帳戶12個月會自動扣款，稱要幫被害人做取消分期扣款，被害人不疑有他，便按照指示去提款機操作進而遭詐騙，共被騙金額新台幣40,005元，另遭詐騙13,000元的遊戲點卡。（網購設定分期付款錯誤詐財案） 29,987 ①告訴人陳弈涵於警詢中之供述（見臺灣桃園地方檢察署101年度偵字第13643號卷九第178頁至第179頁） ②鄒佳格之合作金庫銀行帳號000-0000000000000號帳戶之開戶資料暨交易明細（見臺灣臺中地方檢察署101年度偵字第26459號卷三第110頁至第111頁） 張君瑩共同犯詐欺取財罪，處有期徒刑7月。    林峻緯共同犯詐欺取財罪，處有期徒刑7月。    10,018      合作金庫商業銀行台北分行帳號：000-0000000000000戶名：鄒佳格     許孟諺、真實姓名年籍不詳之詐欺集團成員    298【※起訴書附表一編號85-1】 楊晉福 被害人於12月08日20時30分許接獲某姓名、年籍不詳之詐欺集團成員假"網購賣家"的名義，誆稱被害人之前網路購物結帳時，因某種因素而導致變成分期付款，會造成被害人的帳戶12個月會自動扣款，被害人沒多久又接到自稱是"郵局"的電話，稱要幫被害人做取消分期扣款，被害人不疑有他，便按照指示去提款機操作進而遭詐騙，共被騙金額新台幣27,012元。（網購設定分期付款錯誤詐財案） 27,012 ①告訴人楊晉福於警詢中之供述（見臺灣桃園地方檢察署101年度偵字第13643號卷九第180頁至第180頁背面） ②楊晉福之中華郵政自櫃員機交易明細表（見臺灣桃園地方檢察署101年度偵字第13643號卷九第181頁） ③鄒佳格之遠東國際商業銀行帳號000-00000000000000號帳戶之開戶資料暨交易明細（見臺灣臺中地方檢察署101年度偵字第26459號卷二第118頁至第119頁） 張君瑩共同犯詐欺取財罪，處有期徒刑7月。    林峻緯共同犯詐欺取財罪，處有期徒刑7月。    遠東國際商業銀行台北農安簡易分行帳號：000-00000000000000戶名：鄒佳格     許孟諺、真實姓名年籍不詳之詐欺集團成員    299【※起訴書附表一編號85-2】 孔宜茹（後更名為孔怡茹） 被害人於12月08日21時37分許接獲某姓名、年籍不詳之詐欺集團成員假"網拍賣家"的名義，誆稱被害人之前網路購物結帳時，因某種因素而導致變成分期付款，會造成被害人的帳戶12個月會自動扣款，稱要幫被害人做取消分期扣款，被害人不疑有他，便按照指示去提款機操作進而遭詐騙，共被騙金額新台幣26,902元。（網購設定分期付款錯誤詐財案） 26,902 ①告訴人孔宜茹於警詢中之供述（見臺灣桃園地方檢察署101年度偵字第13643號卷九第185頁背面至第186頁） ②孔宜茹之臺北富邦銀行自櫃員機交易明細表（見臺灣桃園地方檢察署101年度偵字第13643號卷九第185頁） ③鄒佳格之遠東國際商業銀行帳號000-00000000000000號帳戶之開戶資料暨交易明細（見臺灣臺中地方檢察署101年度偵字第26459號卷二第118頁至第119頁） 張君瑩共同犯詐欺取財罪，處有期徒刑7月。    林峻緯共同犯詐欺取財罪，處有期徒刑7月。    遠東國際商業銀行台北農安簡易分行帳號：000-00000000000000戶名：鄒佳格     許孟諺、真實姓名年籍不詳之詐欺集團成員    300【※起訴書附表一編號86-1】 吳佩蓉 被害人於12月09日20時18分許接獲某姓名、年籍不詳之詐欺集團成員假"奇摩拍賣賣家"的名義，誆稱被害人之前網路購物結帳時，因某種因素而導致變成分期付款，會造成被害人的帳戶12個月會自動扣款，被害人沒多久又接到自稱是"郵局"的電話，稱要幫被害人做取消分期扣款，被害人不疑有他，便按照指示去提款機操作進而遭詐騙，共被騙金額新台幣29,989元，另遭詐騙74,000元的遊戲點卡。（網購設定分期付款錯誤詐財案） 29,989 ①告訴人吳佩蓉於警詢中之供述（見臺灣桃園地方檢察署101年度偵字第13643號卷九第187頁至第188頁背面） ②吳佩蓉之郵政存簿儲金簿封面暨內頁影本、MyCard遊戲點數購買收據25張自櫃員機交易明細表（見臺灣桃園地方檢察署101年度偵字第13643號卷九第189頁至第194頁） ③朱佑倫之臺灣中小企業銀行帳號000-00000000000號帳戶之開戶資料暨交易明細（見臺灣臺中地方檢察署101年度偵字第26459號卷二第183頁至第185頁） 張君瑩共同犯詐欺取財罪，處有期徒刑7月。    林峻緯共同犯詐欺取財罪，處有期徒刑7月。    臺灣中小企業銀行豐原分行帳號：000-00000000000戶名：朱佑倫     許孟諺、真實姓名年籍不詳之詐欺集團成員    301【※起訴書附表一編號86-2】 林蓉慧 被害人於12月09日20時30分許接獲某姓名、年籍不詳之詐欺集團成員假"奇摩拍賣賣家-居家大師"的名義，誆稱被害人之前網路購物結帳時，因某種因素而導致變成分期付款，會造成被害人的帳戶12個月會自動扣款，被害人沒多久又接到自稱是"郵局"的電話，稱要幫被害人做取消分期扣款，被害人不疑有他，便按照指示去提款機操作進而遭詐騙，共被騙金額新台幣29,999元，另遭詐騙36,000元的遊戲點卡。（網購設定分期付款錯誤詐財案） 29,999 ①告訴人林蓉慧於警詢中之供述（見臺灣桃園地方檢察署101年度偵字第13643號卷九第195頁至第195頁背面） ②林蓉慧之中國信託商業銀行自櫃員機交易明細表（見臺灣桃園地方檢察署101年度偵字第13643號卷九第196頁） ③朱佑倫之臺灣中小企業銀行帳號000-00000000000號帳戶之開戶資料暨交易明細（見臺灣臺中地方檢察署101年度偵字第26459號卷二第183頁至第185頁） 張君瑩共同犯詐欺取財罪，處有期徒刑7月。    林峻緯共同犯詐欺取財罪，處有期徒刑7月。    臺灣中小企業銀行豐原分行帳號：000-00000000000戶名：朱佑倫     許孟諺、真實姓名年籍不詳之詐欺集團成員    302【※起訴書附表一編號87-2】 陳家音 被害人於12月09日20時53分許接獲某姓名、年籍不詳之詐欺集團成員假"奇摩網拍賣家"的名義，誆稱被害人之前網路購物結帳時，因某種因素而導致變成分期付款，會造成被害人的帳戶12個月會自動扣款，被害人沒多久又接到自稱是"郵局"的電話，稱要幫被害人做取消分期扣款，被害人不疑有他，便按照指示去提款機操作進而遭詐騙，共被騙金額新台幣17,033元。（網購設定分期付款錯誤詐財案） 17,033 ①告訴人陳家音於警詢中之供述（見臺灣桃園地方檢察署101年度偵字第13643號卷九第203頁至第204頁） ②陳家音之中華郵政自櫃員機交易明細表（見臺灣桃園地方檢察署101年度偵字第13643號卷九第204頁背面） ③朱佑倫之土地銀行帳號000-000000000000號帳戶之開戶資料暨交易明細（見臺灣臺中地方檢察署101年度偵字第26459號卷二第208頁至第208頁背面） 張君瑩共同犯詐欺取財罪，處有期徒刑7月。    林峻緯共同犯詐欺取財罪，處有期徒刑7月。    臺灣土地銀行岡山分行帳號：000-000000000000戶名：朱佑倫     許孟諺、真實姓名年籍不詳之詐欺集團成員    303【※起訴書附表一編號88-1】 蔡盈欣 被害人於12月09日21時34分許接獲某姓名、年籍不詳之詐欺集團成員假"TO DO網拍賣家"的名義，誆稱被害人之前網路購物結帳時，因某種因素而導致變成分期付款，會造成被害人的帳戶12個月會自動扣款，被害人沒多久又接到自稱是"郵局"的電話，稱要幫被害人做取消分期扣款，被害人不疑有他，便按照指示去提款機操作進而遭詐騙，共被騙金額新台幣29,983元，另遭詐騙10,000元的遊戲點卡。（網購設定分期付款錯誤詐財案） 29,983 ①告訴人蔡盈欣於警詢中之供述（見臺灣桃園地方檢察署101年度偵字第13643號卷九第207頁至第208頁） ②蔡盈欣之中華郵政自櫃員機交易明細表、MyCard遊戲點數購買收據5張（見臺灣桃園地方檢察署101年度偵字第13643號卷九第209頁至第210頁背面） ③曾怡維之臺灣銀行帳號000-000000000000號帳戶之開戶資料暨交易明細（見臺灣臺中地方檢察署101年度偵字第26459號卷三第169頁至第170頁背面） 張君瑩共同犯詐欺取財罪，處有期徒刑7月。    林峻緯共同犯詐欺取財罪，處有期徒刑7月。    臺灣銀行南崁分行帳號：000-000000000000戶名：曾怡維     許孟諺、真實姓名年籍不詳之詐欺集團成員    304【※起訴書附表一編號88-2】 黃曉東 被害人於12月09日18時許接獲某姓名、年籍不詳之詐欺集團成員假"聯合行銷網"的名義，誆稱被害人之前網路購物結帳時，因某種因素而導致變成分期付款，會造成被害人的帳戶12個月會自動扣款，被害人沒多久又接到自稱是"彰化銀行"的電話，稱要幫被害人做取消分期扣款，被害人不疑有他，便按照指示去提款機操作進而遭詐騙，共被騙金額新台幣680,040元。（網購設定分期付款錯誤詐財案） 30,000 ①告訴人黃曉東於警詢中之供述（見臺灣桃園地方檢察署101年度偵字第13643號卷九第211頁至第212頁背面） ②黃曉東之彰化銀行、土地銀行、臺北富邦銀行自櫃員機交易明細表、存摺內頁影本、網路銀行交易明細截圖（見臺灣桃園地方檢察署101年度偵字第13643號卷九第213頁至第217頁背面） ③曾怡維之臺灣銀行帳號000-000000000000號帳戶之開戶資料暨交易明細（見臺灣臺中地方檢察署101年度偵字第26459號卷三第169頁至第170頁背面） 張君瑩共同犯詐欺取財罪，處有期徒刑7月。    林峻緯共同犯詐欺取財罪，處有期徒刑7月。    10,000      臺灣銀行南崁分行帳號：000-000000000000戶名：曾怡維     許孟諺、真實姓名年籍不詳之詐欺集團成員    305【※起訴書附表一編號89-3】 劉羿（後更名為劉羿緯） 被害人於12月09日21時41分許接獲某姓名、年籍不詳之詐欺集團成員假"奇摩網拍賣家"的名義，誆稱被害人之前網路購物結帳時，因某種因素而導致變成分期付款，會造成被害人的帳戶12個月會自動扣款，被害人沒多久又接到自稱是"郵局"的電話，稱要幫被害人做取消分期扣款，被害人不疑有他，便按照指示去提款機操作進而遭詐騙，共被騙金額新台幣30,000元。（網購設定分期付款錯誤詐財案） 30,000 ①告訴人劉羿於警詢中之供述（見臺灣桃園地方檢察署101年度偵字第13643號卷九第228頁至第229頁） ②劉羿之台新銀行自櫃員機交易明細表（見臺灣桃園地方檢察署101年度偵字第13643號卷九第229頁背面） ③曾宜緯之台新銀行帳號000-00000000000000號帳戶之開戶資料暨交易明細（見） 張君瑩共同犯詐欺取財罪，處有期徒刑6月，如易科罰，以新臺幣1,000元折算1日。(本院判決主文)    林峻緯共同犯詐欺取財罪，處有期徒刑7月。    台新國際商業銀行桃園分行帳號：000-00000000000000戶名：曾宜緯     許孟諺、真實姓名年籍不詳之詐欺集團成員    306【※起訴書附表一編號90-3】 楊季穎 被害人於12月09日19時許接獲某姓名、年籍不詳之詐欺集團成員假郵局行員的名義，誆稱被害人之前網路購物結帳時，因某種因素而導致變成分期付款，會造成被害人的帳戶12個月會自動扣款，稱要幫被害人做取消分期扣款，被害人不疑有他，便按照指示去提款機操作進而遭詐騙，共被騙金額新台幣15,023元，另遭詐騙1,000元的遊戲點卡。（網購設定分期付款錯誤詐財案） 3,912 ①告訴人楊季穎於警詢中之供述（見臺灣桃園地方檢察署101年度偵字第13643號卷九第238頁至第239頁背面） ②楊季穎之中國信託商業銀行自櫃員機交易明細表、MyCard遊戲點數購買收據1張（見臺灣桃園地方檢察署101年度偵字第13643號卷九第240頁至第240頁背面） ③黃妍錚之華南銀行帳號000-000000000000號帳戶之開戶資料暨交易明細（見臺灣臺中地方檢察署101年度偵字第26459號卷三第14頁、第32頁） 張君瑩共同犯詐欺取財罪，處有期徒刑7月。    林峻緯共同犯詐欺取財罪，處有期徒刑7月。    11,111      華南商業銀行新莊分行帳號：000-000000000000戶名：黃妍錚     許孟諺、真實姓名年籍不詳之詐欺集團成員    307【※起訴書附表一編號91-1】 巫雅琳（後更名為陳巫雅琳） 被害人於12月09日17時許接獲某姓名、年籍不詳之詐欺集團成員假"奇摩網拍賣家"的名義，誆稱被害人之前網路購物結帳時，因某種因素而導致變成分期付款，會造成被害人的帳戶12個月會自動扣款，被害人沒多久又接到自稱是"郵局"的電話，稱要幫被害人做取消分期扣款，被害人不疑有他，便按照指示去提款機操作進而遭詐騙，被騙金額共新台幣34,986元。（網購設定分期付款錯誤詐財案） 16,988 ①告訴人巫雅琳於警詢中之供述（見臺灣桃園地方檢察署101年度偵字第13643號卷九第242頁至第242頁背面） ②巫雅琳之郵政存簿儲金簿封面暨內頁影本自櫃員機交易明細表（見臺灣桃園地方檢察署101年度偵字第13643號卷九第243頁背面） 張君瑩共同犯詐欺取財罪，處有期徒刑7月。    林峻緯共同犯詐欺取財罪，處有期徒刑7月。    臺灣新光商業銀行城北分行帳號：000-0000000000000戶名：陳仕安     許孟諺、真實姓名年籍不詳之詐欺集團成員    308【※起訴書附表一編號91-3】 邱中田 被害人於100年12月10日15時19分許接獲某姓名、年籍不詳之詐欺集團成員假大買家網路量販店員工來電，謊稱被害人之前購物付款時，因某種因素而導致變成分期付款，會造成被害人的帳戶12個月會自動扣款，要幫被害人通知銀行作取消分期扣款，之後歹徒假冒國泰世華銀行行員來電稱要幫被害人做取消分期扣款，被害人不疑有他，便按照指示去提款機操作進而遭詐騙，共被騙金額新台幣29,987元。（網購設定分期付款錯誤詐財案）。 29,987 ①告訴人邱中田於警詢中之供述（見臺灣桃園地方檢察署101年度偵字第13643號卷九第245頁至第246頁） ②邱中田之中華郵政自櫃員機交易明細表（見臺灣桃園地方檢察署101年度偵字第13643號卷九第246頁） ③陳仕安之新光銀行帳號000-0000000000000號帳戶之交易明細（見臺灣臺中地方檢察署101年度偵字第26459號卷二第143頁） 張君瑩共同犯詐欺取財罪，處有期徒刑7月。    林峻緯共同犯詐欺取財罪，處有期徒刑7月。    臺灣新光商業銀行城北分行帳號：000-0000000000000戶名：陳仕安     許孟諺、真實姓名年籍不詳之詐欺集團成員    309【※起訴書附表一編號91-4】 黃詩婷 被害人於12月10日16時12分接獲某姓名、年籍不詳之詐欺集團成員假"奇摩網拍賣家"的名義，誆稱被害人之前網路購物結帳時，因某種因素而導致變成分期付款，會造成被害人的帳戶12個月會自動扣款，稱要幫被害人做取消分期扣款，被害人不疑有他，便按照指示去提款機操作進而遭詐騙，被騙金額共新台幣10,016元。（網購設定分期付款錯誤詐財案） 10,016 ①告訴人黃詩婷於警詢中之供述（見臺灣桃園地方檢察署101年度偵字第13643號卷九第頁247至第247頁背面） ②黃詩婷之中華郵政自櫃員機交易明細表（見臺灣桃園地方檢察署101年度偵字第13643號卷九第248頁） ③陳仕安之新光銀行帳號000-0000000000000號帳戶之交易明細（見臺灣臺中地方檢察署101年度偵字第26459號卷二第143頁） 張君瑩共同犯詐欺取財罪，處有期徒刑7月。    林峻緯共同犯詐欺取財罪，處有期徒刑7月。    臺灣新光商業銀行城北分行帳號：000-0000000000000戶名：陳仕安     許孟諺、真實姓名年籍不詳之詐欺集團成員    310【※起訴書附表一編號92-2】 顏如君 被害人於12月10日17時27分接獲某姓名、年籍不詳之詐欺集團成員假"網拍賣家"的名義，誆稱被害人之前網路購物結帳時，因某種因素而導致變成分期付款，會造成被害人的帳戶12個月會自動扣款，稱要幫被害人做取消分期扣款，被害人不疑有他，便按照指示去提款機操作進而遭詐騙，被騙金額共新台幣4,599元。（網購設定分期付款錯誤詐財案） 4,599 ①告訴人顏如君於警詢中之供述（見臺灣桃園地方檢察署101年度偵字第13643號卷九第252頁至第252頁背面） ②顏如君之臺灣中小企業銀行自櫃員機交易明細表（見臺灣桃園地方檢察署101年度偵字第13643號卷九第253頁） ③陳仕安之華南銀行帳號000-000000000000號帳戶之開戶資料暨交易明細（見臺灣臺中地方檢察署101年度偵字第26459號卷三第16頁、第33頁） 張君瑩共同犯詐欺取財罪，處有期徒刑7月。    林峻緯共同犯詐欺取財罪，處有期徒刑7月。    華南商業銀行龍江分行帳號：000-000000000000戶名：陳仕安     許孟諺、真實姓名年籍不詳之詐欺集團成員    311【※起訴書附表一編號92-3】 鄭智中 被害人於12月10日17時10分接獲某姓名、年籍不詳之詐欺集團成員假"奇摩網拍賣家"的名義，誆稱被害人之前網路購物結帳時，因某種因素而導致變成分期付款，會造成被害人的帳戶12個月會自動扣款，被害人沒多久又接到自稱是"中國信託銀行"的電話，稱要幫被害人做取消分期扣款，被害人不疑有他，便按照指示去提款機操作進而遭詐騙，被騙金額共新台幣59,978元。（網購設定分期付款錯誤詐財案） 29,989 ①告訴人鄭智中於警詢中之供述（見臺灣桃園地方檢察署101年度偵字第13643號卷九第254頁背面至第255頁背面） ②鄭智中之中國信託商業銀行自櫃員機交易明細表（見臺灣桃園地方檢察署101年度偵字第13643號卷九第254頁） ③陳仕安之華南銀行帳號000-000000000000號帳戶之開戶資料暨交易明細（見臺灣臺中地方檢察署101年度偵字第26459號卷三第16頁、第33頁） 張君瑩共同犯詐欺取財罪，處有期徒刑7月。    林峻緯共同犯詐欺取財罪，處有期徒刑7月。    華南商業銀行龍江分行帳號：000-000000000000戶名：陳仕安     許孟諺、真實姓名年籍不詳之詐欺集團成員    312【※起訴書附表一編號93-2】 游皓宇 被害人於12月10日20時15分接獲某姓名、年籍不詳之詐欺集團成員假"韓式作風網購賣家"的名義，誆稱被害人之前網路購物結帳時，因某種因素而導致變成分期付款，會造成被害人的帳戶12個月會自動扣款，被害人沒多久又接到自稱是"郵局"的電話，稱要幫被害人做取消分期扣款，被害人不疑有他，便按照指示去提款機操作進而遭詐騙，被騙金額共新台幣30,972元。（網購設定分期付款錯誤詐財案） 15,989 ①告訴人游皓宇於警詢中之供述（見臺灣桃園地方檢察署101年度偵字第13643號卷九第259頁至第頁） ②游皓宇之新光銀行自櫃員機交易明細表（見臺灣桃園地方檢察署101年度偵字第13643號卷九第260頁） 張君瑩共同犯詐欺取財罪，處有期徒刑7月。    林峻緯共同犯詐欺取財罪，處有期徒刑7月。    14,983      臺灣土地銀行長安分行帳號：000-000000000000戶名：陳仕安     許孟諺、真實姓名年籍不詳之詐欺集團成員    313【※起訴書附表一編號94-1】 朱靜嫻 被害人於12月10日13時50分許接獲某姓名、年籍不詳之詐欺集團成員假"PCHOME網購客服"的名義，誆稱被害人之前網路購物結帳時，因某種因素而導致變成分期付款，會造成被害人的帳戶12個月會自動扣款，稱要幫被害人做取消分期扣款，被害人不疑有他，便按照指示去提款機操作進而遭詐騙，被騙金額共新台幣23,123元。（網購設定分期付款錯誤詐財案） 23,123 ①告訴人朱靜嫻於警詢中之供述（見臺灣桃園地方檢察署101年度偵字第13643號卷九第262頁至第263頁） ②朱靜嫻之中華郵政自櫃員機交易明細表（見臺灣桃園地方檢察署101年度偵字第13643號卷九第263頁背面） ③陳仕安之第一商業銀行帳號000-00000000000號帳戶之開戶資料暨交易明細（見臺灣臺中地方檢察署101年度偵字第26459號卷二第217頁至第219頁） 張君瑩共同犯詐欺取財罪，處有期徒刑7月。    林峻緯共同犯詐欺取財罪，處有期徒刑7月。    第一商業銀行建國分行帳號：000-00000000000戶名：陳仕安     許孟諺、真實姓名年籍不詳之詐欺集團成員    314【※起訴書附表一編號94-2】 陳彥安 被害人於12月10日18時許接獲某姓名、年籍不詳之詐欺集團成員假"網拍賣家"的名義，誆稱被害人之前網路購物結帳時，因某種因素而導致變成分期付款，會造成被害人的帳戶12個月會自動扣款，被害人沒多久又接到自稱是"第一銀行"客服的電話，稱要幫被害人做取消分期扣款，被害人不疑有他，便按照指示去提款機操作進而遭詐騙，被騙金額共新台幣22,000元。（網購設定分期付款錯誤詐財案） 21,000 ①告訴人陳彥安於警詢中之供述（見臺灣桃園地方檢察署101年度偵字第13643號卷九第264頁至第265頁） ②陳彥安之第一銀行自櫃員機交易明細表（見臺灣桃園地方檢察署101年度偵字第13643號卷九第265頁背面） ③陳仕安之第一商業銀行帳號000-00000000000號帳戶之開戶資料暨交易明細（見臺灣臺中地方檢察署101年度偵字第26459號卷二第217頁至第219頁） 張君瑩共同犯詐欺取財罪，處有期徒刑7月。    林峻緯共同犯詐欺取財罪，處有期徒刑7月。    1,000      第一商業銀行建國分行帳號：000-00000000000戶名：陳仕安     許孟諺、真實姓名年籍不詳之詐欺集團成員    315【※起訴書附表一編號95-1】 王少芃 被害人於12月09日19時許接獲某姓名、年籍不詳之詐欺集團成員誆稱被害人之前購物結帳時，因某種因素而導致變成分期付款，會造成被害人的帳戶12個月會自動扣款，稱要幫被害人做取消分期扣款，被害人不疑有他，便按照指示去提款機操作進而遭詐騙，被騙金額共新台幣29,983元。（網購設定分期付款錯誤詐財案） 29,983 ①告訴人王少芃於警詢中之供述（見臺灣桃園地方檢察署101年度偵字第13643號卷九第266頁至第266頁背面） ②王少芃之台新銀行自櫃員機交易明細表（見臺灣桃園地方檢察署101年度偵字第13643號卷九第267頁） ③呂欽豪之第一商業銀行000-00000000000號帳戶之開戶資料暨交易明細（見臺灣臺中地方檢察署101年度偵字第26459號卷三第45頁至第46頁背面） 張君瑩共同犯詐欺取財罪，處有期徒刑7月。    林峻緯共同犯詐欺取財罪，處有期徒刑7月。    第一商業銀行太平分行帳號：000-00000000000戶名：呂欽豪     許孟諺、真實姓名年籍不詳之詐欺集團成員    316【※起訴書附表四編號 33-1、附表一編號96-2】 張錦祥 被害人於100年12月14日17時30分許接獲某姓名、年籍不詳之詐欺集團成員假PCHOME網購賣家來電，謊稱被害人因購物付款時，因某種因素而導致變成分期付款，會造成被害人的帳戶12個月會自動扣款，要幫被害人通知銀行作取消分期扣款，之後歹徒假冒花旗銀行行員來電稱要幫被害人做取消分期扣款，被害人不疑有他，便按照指示利用網路操作進而遭詐騙，被騙金額新台幣29,987元。（網購設定分期付款錯誤詐財案）。 29,987 ①告訴人張錦祥於警詢中之供述（見臺灣桃園地方檢察署101年度偵字第13643號卷九第276頁至第276頁背面） ②張錦祥之中國信託商業銀行自櫃員機交易明細表（見臺灣桃園地方檢察署101年度偵字第13643號卷九第277頁） ③謝榮輝之遠東國際商業銀行帳號000-00000000000000號帳戶資料暨交易明細（見臺灣臺中地方檢察署101年度偵字第26456號卷二第44頁至第45頁、臺灣臺中地方檢察署101年度偵字第26459號卷一第74頁至第79頁） 張君瑩共同犯詐欺取財罪，處有期徒刑7月。    林峻緯共同犯詐欺取財罪，處有期徒刑7月。    遠東國際商業銀行彰化分行帳號：000-00000000000000戶名：謝榮輝【此人頭帳戶由許孟諺移轉給王洋程】     許孟諺、王洋程、真實姓名年籍不詳之詐欺集團成員    317【※起訴書附表四編號 33-2、附表一編號96-3】 鄭文貞 被害人於100年12月14日16時許接獲某姓名、年籍不詳之詐欺集團成員假大買家購物網客服來電，謊稱被害人因購物付款時，因某種因素而導致變成分期付款，會造成被害人的帳戶12個月會自動扣款，要幫被害人通知銀行作取消分期扣款，之後歹徒假冒永豐銀行行員來電稱要幫被害人做取消分期扣款，被害人不疑有他，便按照指示利用網路操作進而遭詐騙，被騙金額新台幣16,553元。（網購設定分期付款錯誤詐財案）。 2,322 ①告訴人鄭文貞於警詢中之供述（見臺灣桃園地方檢察署101年度偵字第13643號卷九第278頁至279第頁） ②謝榮輝之遠東國際商業銀行帳號000-00000000000000號帳戶資料暨交易明細（見臺灣臺中地方檢察署101年度偵字第26456號卷二第44頁至第45頁、臺灣臺中地方檢察署101年度偵字第26459號卷一第74頁至第79頁） 張君瑩共同犯詐欺取財罪，處有期徒刑7月。    林峻緯共同犯詐欺取財罪，處有期徒刑7月。    4,242      9,989      遠東國際商業銀行彰化分行帳號：000-00000000000000戶名：謝榮輝【此人頭帳戶由許孟諺移轉給王洋程】     許孟諺、王洋程、真實姓名年籍不詳之詐欺集團成員    318【※起訴書附表四編號 33-3、附表一編號96-4】 王振傑 被害人於100年12月14日18時許接獲某姓名、年籍不詳之詐欺集團成員假網路客服來電，謊稱被害人因購物付款時，因某種因素而導致變成分期付款，會造成被害人的帳戶12個月會自動扣款，要幫被害人作取消分期扣款，被害人不疑有他，便按照指示利用網路操作進而遭詐騙，被騙金額新台幣8,998元。（網購設定分期付款錯誤詐財案）。 8,998 ①告訴人王振傑於警詢中之供述（見臺灣桃園地方檢察署101年度偵字第13643號卷九第280頁至第280頁背面） ②王振傑之中華郵政自櫃員機交易明細表（見臺灣桃園地方檢察署101年度偵字第13643號卷九第281頁） ③謝榮輝之遠東國際商業銀行帳號000-00000000000000號帳戶資料暨交易明細（見臺灣臺中地方檢察署101年度偵字第26456號卷二第44頁至第45頁、臺灣臺中地方檢察署101年度偵字第26459號卷一第74頁至第79頁） 張君瑩共同犯詐欺取財罪，處有期徒刑7月。    林峻緯共同犯詐欺取財罪，處有期徒刑7月。    遠東國際商業銀行彰化分行帳號：000-00000000000000戶名：謝榮輝【此人頭帳戶由許孟諺移轉給王洋程】     許孟諺、王洋程、真實姓名年籍不詳之詐欺集團成員    319【※起訴書附表四編號 33-5、附表一編號96-6】 李宜庭 被害人於100年12月14日18時15分許接獲某姓名、年籍不詳之詐欺集團成員假奇摩網拍賣家來電，謊稱被害人因購物付款時，因某種因素而導致變成分期付款，會造成被害人的帳戶12個月會自動扣款，要幫被害人通知銀行作取消分期扣款，之後歹徒假冒玉山銀行行員來電稱要幫被害人做取消分期扣款，被害人不疑有他，便按照指示利用網路操作進而遭詐騙，被騙金額新台幣14,986元。（網購設定分期付款錯誤詐財案）。 14,986 ①告訴人李宜庭於警詢中之供述（見臺灣桃園地方檢察署101年度偵字第13643號卷九第282頁至第283頁背面） ②謝榮輝之遠東國際商業銀行帳號000-00000000000000號帳戶資料暨交易明細（見臺灣臺中地方檢察署101年度偵字第26456號卷二第44頁至第45頁、臺灣臺中地方檢察署101年度偵字第26459號卷一第74頁至第79頁） 張君瑩共同犯詐欺取財罪，處有期徒刑7月。    林峻緯共同犯詐欺取財罪，處有期徒刑7月。    遠東國際商業銀行彰化分行帳號：000-00000000000000戶名：謝榮輝【此人頭帳戶由許孟諺移轉給王洋程】     許孟諺、王洋程、真實姓名年籍不詳之詐欺集團成員    320【※起訴書附表四編號 26-4、附表一編號98-4】 黃柏文（後更名為黃奕捷） 被害人於100年12月14日20時許接獲某姓名、年籍不詳之詐欺集團成員假韓式作風網路賣家來電，謊稱被害人因購物付款時，因某種因素而導致變成分期付款，會造成被害人的帳戶12個月會自動扣款，要幫被害人通知銀行作取消分期扣款，之後歹徒假冒彰化銀行行員來電稱要幫被害人做取消分期扣款，被害人不疑有他，便按照指示去提款機操作進而遭詐騙，被騙金額新台幣8,122元。（網購設定分期付款錯誤詐財案）。 8,122 ①黃柏文之警詢中之供述（見臺灣臺中地方檢察署101年度偵字第13643號卷十第3頁至第5頁） ②黃柏文之彰化銀行自櫃員機交易明細表（見臺灣桃園地方檢察署101年度偵字第13643號卷十第5頁背面） 張君瑩共同犯詐欺取財罪，處有期徒刑7月。    林峻緯共同犯詐欺取財罪，處有期徒刑7月。    中華郵政股份有限公司彰化光復路郵局帳號：000-00000000000000戶名：謝榮輝【此人頭帳戶由許孟諺移轉給王洋程】     許孟諺、王洋程、真實姓名年籍不詳之詐欺集團成員    321【※起訴書附表四編號 26-5、附表一編號98-5】 李靖雯 被害人於100年12月14日21時許接獲某姓名、年籍不詳之詐欺集團成員假網購賣家來電，謊稱被害人因購物付款時，因某種因素而導致變成分期付款，會造成被害人的帳戶12個月會自動扣款，要幫被害人作取消分期扣款，被害人不疑有他，便按照指示去提款機操作進而遭詐騙，被騙金額新台幣9,122元，另將自己第一銀行的金融卡寄到歹徒指定的地方。（網購設定分期付款錯誤詐財案） 9,122 ①李靖雯之警詢中之供述（見臺灣臺中地方檢察署101年度偵字第13643號卷十第6頁至第7頁） ②李靖雯之中國信託商業銀行自櫃員機交易明細表（見臺灣桃園地方檢察署101年度偵字第13643號卷十第7頁背面） 張君瑩共同犯詐欺取財罪，處有期徒刑7月。    林峻緯共同犯詐欺取財罪，處有期徒刑7月。    中華郵政股份有限公司彰化光復路郵局帳號：000-00000000000000戶名：謝榮輝【此人頭帳戶由許孟諺移轉給王洋程】     許孟諺、王洋程、真實姓名年籍不詳之詐欺集團成員    322【※起訴書附表四編號 26-6、附表一編號98-6】 謝宜展 被害人於100年12月14日20時30分許接獲某姓名、年籍不詳之詐欺集團成員假網購賣家來電，謊稱被害人因購物付款時，因某種因素而導致變成分期付款，會造成被害人的帳戶12個月會自動扣款，要幫被害人作取消分期扣款，被害人不疑有他，便按照指示去提款機操作進而遭詐騙，被騙金額新台幣17,171元，另遭詐騙3,000元的遊戲點卡。（網購設定分期付款錯誤詐財案）。 17,171 ①謝宜展之警詢中之供述（見臺灣臺中地方檢察署101年度偵字第13643號卷十第8頁至第9頁） ②謝宜展之兆豐銀行自櫃員機交易明細表（見臺灣桃園地方檢察署101年度偵字第13643號卷十第9頁背面） 張君瑩共同犯詐欺取財罪，處有期徒刑7月。    林峻緯共同犯詐欺取財罪，處有期徒刑7月。    中華郵政股份有限公司彰化光復路郵局帳號：000-00000000000000戶名：謝榮輝【此人頭帳戶由許孟諺移轉給王洋程】     許孟諺、王洋程、真實姓名年籍不詳之詐欺集團成員    323【※起訴書附表四編號 27-1、編號28-2、附表一編號99-1、編號 104-2、編號108-1】 曾馨儀 被害人於100年12月12日17時11分許接獲某姓名、年籍不詳之詐欺集團成員假網購賣家來電，謊稱被害人因購物付款時，因某種因素而導致變成分期付款，會造成被害人的帳戶12個月會自動扣款，要幫被害人通知銀行作取消分期扣款，之後歹徒假冒國泰世華銀行行員來電稱要幫被害人做取消分期扣款，被害人不疑有他，便按照指示去提款機操作進而遭詐騙，共被騙金額新台幣88,038元。（網購設定分期付款錯誤詐財案）。 29,989 ①曾馨儀之警詢中之供述（見臺灣臺中地方檢察署101年度偵字第13643號卷十第10頁至第10頁背面） ②曾馨儀之渣打銀行、永豐銀行、兆豐銀行自櫃員機交易明細表（見臺灣桃園地方檢察署101年度偵字第13643號卷十第11頁至第11頁背面） ③葉凱伶之華南商業銀行帳號000-000000000000號帳戶之開戶資料暨交易明細（見臺灣臺中地方檢察署101年度偵字第26459號卷一第217頁至第218頁） ④呂淑婷之永豐商業銀行帳號000-00000000000000號帳戶之交易明細（見臺灣臺中地方檢察署101年度偵字第26459號卷二第123頁至第123頁背面） ⑤邱健原之渣打國際商業銀行帳號000-00000000000000號帳戶之開戶資料暨交易明細（見臺灣臺中地方檢察署101年度偵字第26459號卷一第131-1頁至第132頁背面） 張君瑩共同犯詐欺取財罪，處有期徒刑7月。    林峻緯共同犯詐欺取財罪，處有期徒刑7月。    7,049      25,000      1,000      4,000      21,000      華南商業銀行北新分行帳號：000-000000000000戶名：葉凱伶     許孟諺、王洋程、真實姓名年籍不詳之詐欺集團成員       渣打國際商業銀行台中分行帳號：000-00000000000000戶名：邱健原      永豐商業銀行苓雅分行帳號：000-00000000000000戶名：呂淑婷   324【※起訴書附表四編號 27-2、附表一編號99-2】 陳怡安 被害人於100年12月12日17時43分許接獲某姓名、年籍不詳之詐欺集團成員假奇摩網拍員工來電，謊稱被害人因購物付款時，因某種因素而導致變成分期付款，會造成被害人的帳戶12個月會自動扣款，要幫被害人通知銀行作取消分期扣款，之後歹徒假冒郵局行員來電稱要幫被害人做取消分期扣款，被害人不疑有他，便按照指示去提款機操作進而遭詐騙，被騙金額新台幣11,011元。（網購設定分期付款錯誤詐財案） 11,011 ①陳怡安之警詢中之供述（見臺灣臺中地方檢察署101年度偵字第13643號卷十第12頁至第13頁） ②陳怡安之中華郵政自櫃員機交易明細表（見臺灣桃園地方檢察署101年度偵字第13643號卷十第13頁背面） ③葉凱伶之華南商業銀行帳號000-000000000000號帳戶之開戶資料暨交易明細（見臺灣臺中地方檢察署101年度偵字第26459號卷一第217頁至第218頁） 張君瑩共同犯詐欺取財罪，處有期徒刑7月。    林峻緯共同犯詐欺取財罪，處有期徒刑7月。    華南商業銀行北新分行帳號：000-000000000000戶名：葉凱伶     許孟諺、王洋程、真實姓名年籍不詳之詐欺集團成員    325【※起訴書附表四編號 27-3、附表一編號99-3】 朱彥睿（起訴書誤載為朱彥瑞） 被害人於100年12月12日接獲某姓名、年籍不詳之詐欺集團成員假網拍賣家來電，謊稱被害人因購物付款時，因某種因素而導致變成分期付款，會造成被害人的帳戶12個月會自動扣款，要幫被害人作取消分期扣款，被害人不疑有他，便按照指示去提款機操作進而遭詐騙，被騙金額新台幣5,176元。（網購設定分期付款錯誤詐財案）。 5,176 ①朱彥睿之警詢中之供述（見臺灣臺中地方檢察署101年度偵字第13643號卷十第14頁至第14頁背面） ②朱彥睿之中華郵政自櫃員機交易明細表（見臺灣桃園地方檢察署101年度偵字第13643號卷十第15頁至第15頁） ③葉凱伶之華南商業銀行帳號000-000000000000號帳戶之開戶資料暨交易明細（見臺灣臺中地方檢察署101年度偵字第26459號卷一第217頁至第218頁） 張君瑩共同犯詐欺取財罪，處有期徒刑7月。    林峻緯共同犯詐欺取財罪，處有期徒刑7月。    華南商業銀行北新分行帳號：000-000000000000戶名：葉凱伶     許孟諺、王洋程、真實姓名年籍不詳之詐欺集團成員    326【※起訴書附表一編號 100、編號103-3】 蘇雅惠 被害人於100年12月11日17時10分許接獲某姓名、年籍不詳之詐欺集團成員假"中國信託銀行客服"來電，謊稱被害人之前因購物付款時，因某種因素而導致變成分期付款，會造成被害人的帳戶12個月會自動扣款，稱要幫被害人通知銀行作取消分期扣款，被害人不疑有他，便按照指示去提款機操作進而遭詐騙，被騙金額共新台幣129,986元。（網購設定分期付款錯誤詐財案）。 99,999 ①蘇雅惠之警詢中之供述（見臺灣臺中地方檢察署101年度偵字第13643號卷十第16頁至第17頁） ②蘇雅惠之中華郵政自櫃員機交易明細表、華南銀行網路銀行交易明細截圖（見臺灣桃園地方檢察署101年度偵字第13643號卷十第18頁至第18頁背面） ③郭安安之臺灣銀行帳號000-000000000000號帳戶之開戶資料暨交易明細（見臺灣臺中地方檢察署101年度偵字第26459號卷一第236頁至第238頁） ④邱健原之兆豐銀行帳號000-00000000000號帳戶之開戶資料暨交易明細（見臺灣臺中地方檢察署101年度偵字第26459號卷二第127頁、第130頁） 張君瑩共同犯詐欺取財罪，處有期徒刑7月。    林峻緯共同犯詐欺取財罪，處有期徒刑7月。    29,987      臺灣銀行虎尾分行帳號：000-000000000000戶名：郭安安      兆豐國際商業銀行太平分行帳號：000-00000000000戶名：邱健原     許孟諺、真實姓名年籍不詳之詐欺集團成員    327【※起訴書附表一編號101-1】 陳志益 被害人於12月11日17時30分許接獲某姓名、年籍不詳之詐欺集團成員假"奇摩網拍賣家"的名義，誆稱被害人之前網路購物結帳時，因某種因素而導致變成分期付款，會造成被害人的帳戶12個月會自動扣款，被害人沒多久又接到自稱是"華南銀行客服"的電話，稱要幫被害人做取消分期扣款，被害人不疑有他，便按照指示去提款機操作進而遭詐騙，被騙金額共新台幣59,966元，另遭詐騙14,000元的遊戲點卡。（網購設定分期付款錯誤詐財案） 29,983 ①陳志益之警詢中之供述（見臺灣臺中地方檢察署101年度偵字第13643號卷十第19頁至第20頁背面） ②陳志益之中華郵政、華南銀行自櫃員機交易明細表、MyCard遊戲點數購買收據7張（見臺灣桃園地方檢察署101年度偵字第13643號卷十第21頁至第23頁） ③郭安安之臺北富邦商業銀行帳號000-000000000000號帳戶之開戶資料暨交易明細（見臺灣臺中地方檢察署101年度偵字第26459號卷一第268頁至第270頁） 張君瑩共同犯詐欺取財罪，處有期徒刑7月。    林峻緯共同犯詐欺取財罪，處有期徒刑7月。    29,983      台北富邦商業銀行嘉義分行帳號：000-000000000000戶名：郭安安     許孟諺、真實姓名年籍不詳之詐欺集團成員    328【※起訴書附表一編號101-2】 謝宜伶 被害人於12月11日17時30分許接獲某姓名、年籍不詳之詐欺集團成員假"大買家網購客服"的名義，誆稱被害人之前網路購物結帳時，因某種因素而導致變成分期付款，會造成被害人的帳戶12個月會自動扣款，被害人沒多久又接到自稱是"郵局客服"的電話，稱要幫被害人做取消分期扣款，被害人不疑有他，便按照指示去提款機操作進而遭詐騙，被騙金額共新台幣29,984元。（網購設定分期付款錯誤詐財案） 29,984 ①謝宜伶之警詢中之供述（見臺灣臺中地方檢察署101年度偵字第13643號卷十第24頁至第25頁） ②謝宜伶之中華郵政自櫃員機交易明細表（見臺灣桃園地方檢察署101年度偵字第13643號卷十第25頁背面） ③郭安安之臺北富邦商業銀行帳號000-000000000000號帳戶之開戶資料暨交易明細（見臺灣臺中地方檢察署101年度偵字第26459號卷一第268頁至第270頁） 張君瑩共同犯詐欺取財罪，處有期徒刑7月。    林峻緯共同犯詐欺取財罪，處有期徒刑7月。    臺灣銀行虎尾分行帳號：000-000000000000戶名：郭安安     許孟諺、真實姓名年籍不詳之詐欺集團成員    329【※起訴書附表一編號101-3】 陳彥瑋（起訴書誤載為陳顏瑋） 被害人於12月11日17時20分許接獲某姓名、年籍不詳之詐欺集團成員假"大買家網購客服"的名義，誆稱被害人之前網路購物結帳時，因某種因素而導致變成分期付款，會造成被害人的帳戶12個月會自動扣款，被害人沒多久又接到自稱是"郵局客服"的電話，稱要幫被害人做取消分期扣款，被害人不疑有他，便按照指示去提款機操作進而遭詐騙，被騙金額共新台幣9,193元。（網購設定分期付款錯誤詐財案） 9,193 ①陳彥瑋之警詢中之供述（見臺灣臺中地方檢察署101年度偵字第13643號卷十第26頁至第27頁） ②陳彥瑋之中華郵政自櫃員機交易明細表（見臺灣桃園地方檢察署101年度偵字第13643號卷十第27頁背面） ③郭安安之臺北富邦商業銀行帳號000-000000000000號帳戶之開戶資料暨交易明細（見臺灣臺中地方檢察署101年度偵字第26459號卷一第268頁至第270頁） 張君瑩共同犯詐欺取財罪，處有期徒刑7月。    林峻緯共同犯詐欺取財罪，處有期徒刑7月。    臺灣銀行虎尾分行帳號：000-000000000000戶名：郭安安     許孟諺、真實姓名年籍不詳之詐欺集團成員    330【※起訴書附表一編號102-3】 李惠卿 被害人於12月11日15時40分許接獲某姓名、年籍不詳之詐欺集團成員假"奇摩網拍客服"的名義，誆稱被害人之前網路購物結帳時，因某種因素而導致變成分期付款，會造成被害人的帳戶12個月會自動扣款，被害人沒多久又接到自稱是"聯邦銀行客服"的電話，稱要幫被害人做取消分期扣款，被害人不疑有他，便按照指示去提款機操作進而遭詐騙，被騙金額共新台幣6,998元，另遭詐騙6,000元的遊戲點卡。（網購設定分期付款錯誤詐財案） 6,998 ①李惠卿之警詢中之供述（見臺灣臺中地方檢察署101年度偵字第13643號卷十第31頁至第31頁背面） ②李惠卿之中國信託商業銀行自櫃員機交易明細表（見臺灣桃園地方檢察署101年度偵字第13643號卷十第32頁） ③郭安安之彰化銀行帳號000-00000000000000號帳戶之開戶資料暨交易明細（見臺灣臺中地方檢察署101年度偵字第26459號卷一第255頁至第259頁背面） 張君瑩共同犯詐欺取財罪，處有期徒刑7月。    林峻緯共同犯詐欺取財罪，處有期徒刑7月。    彰化商業銀行虎尾分行帳號：000-00000000000000戶名：郭安安     許孟諺、真實姓名年籍不詳之詐欺集團成員    331【※起訴書附表一編號102-4】 許鈴麟 被害人於12月11日20時11分許接獲某姓名、年籍不詳之詐欺集團成員假"奇摩網拍客服"的名義，誆稱被害人之前網路購物結帳時，因某種因素而導致變成分期付款，會造成被害人的帳戶12個月會自動扣款，稱要幫被害人做取消分期扣款，被害人不疑有他，便按照指示去提款機操作進而遭詐騙，被騙金額共新台幣18,099元。（網購設定分期付款錯誤詐財案） 18,099 ①許鈴麟之警詢中之供述（見臺灣臺中地方檢察署101年度偵字第13643號卷十第33頁至第34頁） ②許鈴麟之中國信託商業銀行自櫃員機交易明細表（見臺灣桃園地方檢察署101年度偵字第13643號卷十第35頁） ③郭安安之彰化銀行帳號000-00000000000000號帳戶之開戶資料暨交易明細（見臺灣臺中地方檢察署101年度偵字第26459號卷一第255頁至第259頁背面） 張君瑩共同犯詐欺取財罪，處有期徒刑7月。    林峻緯共同犯詐欺取財罪，處有期徒刑7月。    彰化商業銀行虎尾分行帳號：000-00000000000000戶名：郭安安     許孟諺、真實姓名年籍不詳之詐欺集團成員    332【※起訴書附表一編號103-1】 嚴駿宥 被害人於100年12月11日16時10分許接獲某姓名、年籍不詳之詐欺集團成員假"大買家網購客服"來電，謊稱被害人之前購物付款時，因某種因素而導致變成分期付款，會造成被害人的帳戶12個月會自動扣款，稱要幫被害人通知銀行作取消分期扣款，被害人不疑有他，便按照指示去提款機操作進而遭詐騙，共被騙金額新台幣57,927元。（網購設定分期付款錯誤詐財案）。 18,793 ①嚴駿宥之警詢中之供述（見臺灣臺中地方檢察署101年度偵字第13643號卷十第36頁至第36頁背面） ②嚴駿宥之存摺內頁影本、內政部警政署反詐騙諮詢專線紀錄表（見臺灣桃園地方檢察署101年度偵字第13643號卷十第37頁至第38頁背面） ③邱健原之兆豐銀行帳號000-00000000000號帳戶之開戶資料暨交易明細（見臺灣臺中地方檢察署101年度偵字第26459號卷二第127頁、第130頁） 張君瑩共同犯詐欺取財罪，處有期徒刑7月。    林峻緯共同犯詐欺取財罪，處有期徒刑7月。    5,011      4,140      29,983      兆豐國際商業銀行太平分行帳號：000-00000000000戶名：邱健原     許孟諺、真實姓名年籍不詳之詐欺集團成員    333【※起訴書附表一編號103-2】 林語婕 被害人於12月11日16時35分許接獲某姓名、年籍不詳之詐欺集團成員假"大買家網購客服"的名義，誆稱被害人之前網路購物結帳時，因某種因素而導致變成分期付款，會造成被害人的帳戶12個月會自動扣款，被害人沒多久又接到自稱是"板信銀行客服"的電話，稱要幫被害人做取消分期扣款，被害人不疑有他，便按照指示去提款機操作進而遭詐騙，被騙金額共新台幣8,992元。（網購設定分期付款錯誤詐財案） 8,992 ①林語婕之警詢中之供述（見臺灣臺中地方檢察署101年度偵字第13643號卷十第39頁至第40頁） ②林語婕之台新銀行自櫃員機交易明細表（見臺灣桃園地方檢察署101年度偵字第13643號卷十第40頁背面） ③邱健原之兆豐銀行帳號000-00000000000號帳戶之開戶資料暨交易明細（見臺灣臺中地方檢察署101年度偵字第26459號卷二第127頁、第130頁） 張君瑩共同犯詐欺取財罪，處有期徒刑7月。    林峻緯共同犯詐欺取財罪，處有期徒刑7月。    兆豐國際商業銀行太平分行帳號：000-00000000000戶名：邱健原     許孟諺、真實姓名年籍不詳之詐欺集團成員    334【※起訴書附表一編號103-4】 蔡佳宏 被害人於12月11日16時35分許接獲某姓名、年籍不詳之詐欺集團成員假"大買家網購客服"的名義，誆稱被害人之前網路購物結帳時，因某種因素而導致變成分期付款，會造成被害人的帳戶12個月會自動扣款，被害人沒多久又接到自稱是"郵局客服"的電話，稱要幫被害人做取消分期扣款，被害人不疑有他，便按照指示去提款機操作進而遭詐騙，被騙金額共新台幣19,775元。（網購設定分期付款錯誤詐財案） 19,775 ①蔡佳宏之警詢中之供述（見臺灣臺中地方檢察署101年度偵字第13643號卷十第44頁至第44頁背面） ②蔡佳宏之中華郵政自櫃員機交易明細表（見臺灣桃園地方檢察署101年度偵字第13643號卷十第45頁背面至第46頁） ③邱健原之兆豐銀行帳號000-00000000000號帳戶之開戶資料暨交易明細（見臺灣臺中地方檢察署101年度偵字第26459號卷二第127頁、第130頁） 張君瑩共同犯詐欺取財罪，處有期徒刑7月。    林峻緯共同犯詐欺取財罪，處有期徒刑7月。    兆豐國際商業銀行太平分行帳號：000-00000000000戶名：邱健原     許孟諺、真實姓名年籍不詳之詐欺集團成員    335【※起訴書附表四編號 28-1、附表一編號104-1】 邱靜惠 被害人於100年12月12日18時許接獲某姓名、年籍不詳之詐欺集團成員假網購賣家來電，謊稱被害人因購物付款時，因某種因素而導致變成分期付款，會造成被害人的帳戶12個月會自動扣款，要幫被害人作取消分期扣款，被害人不疑有他，便按照指示去提款機操作進而遭詐騙，被騙金額新台幣29,988元，另遭詐騙38,000元的遊戲點卡。（網購設定分期付款錯誤詐財案）。 29,988 ①邱靜惠之警詢中之供述（見臺灣臺中地方檢察署101年度偵字第13643號卷十47第頁至第48頁） ②邱靜惠之中華郵政自櫃員機交易明細表、MyCard遊戲點數購買收據13張（見臺灣桃園地方檢察署101年度偵字第13643號卷十第48頁背面至第52頁） ③邱健原之渣打國際商業銀行帳號000-00000000000000號帳戶之開戶資料暨交易明細（見臺灣臺中地方檢察署101年度偵字第26459號卷一第131-1頁至第132頁背面） 張君瑩共同犯詐欺取財罪，處有期徒刑7月。    林峻緯共同犯詐欺取財罪，處有期徒刑7月。    渣打國際商業銀行台中分行帳號：000-00000000000000戶名：邱健原     許孟諺、王洋程、真實姓名年籍不詳之詐欺集團成員    336【※起訴書附表四編號 28-4、附表一編號104-4】 鍾怡伶 被害人於100年12月12日接獲某姓名、年籍不詳之詐欺集團成員假網購賣家來電，謊稱被害人因購物付款時，因某種因素而導致變成分期付款，會造成被害人的帳戶12個月會自動扣款，要幫被害人通知銀行作取消分期扣款，之後歹徒假冒郵局行員來電稱要幫被害人做取消分期扣款，被害人不疑有他，便按照指示去提款機操作進而遭詐騙，共被騙金額新台幣12,921元。（網購設定分期付款錯誤詐財案）。 12,921 ①鍾怡伶之警詢中之供述（見臺灣臺中地方檢察署101年度偵字第13643號卷十第59頁至第60頁背面） ②鍾怡伶之中華郵政自櫃員機交易明細表（見臺灣桃園地方檢察署101年度偵字第13643號卷十第61頁）邱健原之渣打國際商業銀行帳號000-00000000000000號帳戶之開戶資料暨交易明細（見臺灣臺中地方檢察署101年度偵字第26459號卷一第131-1頁至第132頁背面） 張君瑩共同犯詐欺取財罪，處有期徒刑7月。    林峻緯共同犯詐欺取財罪，處有期徒刑7月。    渣打國際商業銀行台中分行帳號：000-00000000000000戶名：邱健原     許孟諺、王洋程、真實姓名年籍不詳之詐欺集團成員    337【※起訴書附表一編號 105-1、編號109-1】 林錦釵 被害人於12月12日19時許接獲某姓名、年籍不詳之詐欺集團成員假"大買家網購客服"的名義，誆稱被害人之前網路購物結帳時，因某種因素而導致變成分期付款，會造成被害人的帳戶12個月會自動扣款，被害人沒多久又接到自稱是"華南銀行客服"的電話，稱要幫被害人做取消分期扣款，被害人不疑有他，便按照指示去提款機操作進而遭詐騙，被騙金額共新台幣120,110元。（網購設定分期付款錯誤詐財案） 90,123 ①林錦釵之警詢中之供述（見臺灣臺中地方檢察署101年度偵字第13643號卷十第62頁至第63頁背面） ②林錦釵之中華郵政自櫃員機交易明細表（見臺灣桃園地方檢察署101年度偵字第13643號卷十第64頁） ③林淑敏之台中商業銀行帳號000-000000000000號帳戶之開戶資料暨交易明細（見臺灣臺中地方檢察署101年度偵字第26459號卷二第146頁、第148頁） ④呂淑婷之華南銀行帳號000-000000000000號帳戶之開戶資料暨交易明細（見臺灣臺中地方檢察署101年度偵字第26459號卷三第18頁、第34頁） 張君瑩共同犯詐欺取財罪，處有期徒刑7月。    林峻緯共同犯詐欺取財罪，處有期徒刑7月。    29,987      台中商業銀行北員林分行帳號：000-000000000000戶名：林淑敏      華南商業銀行高雄博愛分行帳號：000-000000000000戶名：呂淑婷     許孟諺、真實姓名年籍不詳之詐欺集團成員    338【※起訴書附表一編號105-2】 謝子敬 被害人於12月12日22時許接獲某姓名、年籍不詳之詐欺集團成員假"奇摩網拍賣家-不囉唆賣場"的名義，誆稱被害人之前網路購物結帳時，因某種因素而導致變成分期付款，會造成被害人的帳戶12個月會自動扣款，被害人沒多久又接到自稱是"郵局客服"的電話，稱要幫被害人做取消分期扣款，被害人不疑有他，便按照指示去提款機操作進而遭詐騙，被騙金額共新台幣7,012元（網購設定分期付款錯誤詐財案） 7,012 ①謝子敬之警詢中之供述（見臺灣臺中地方檢察署101年度偵字第13643號卷十第65頁至第66頁） ②謝子敬之新光銀行自櫃員機交易明細表（見臺灣桃園地方檢察署101年度偵字第13643號卷十第66頁背面） ③林淑敏之台中商業銀行帳號000-000000000000號帳戶之開戶資料暨交易明細（見臺灣臺中地方檢察署101年度偵字第26459號卷二第146頁、第148頁） 張君瑩共同犯詐欺取財罪，處有期徒刑7月。    林峻緯共同犯詐欺取財罪，處有期徒刑7月。    台中商業銀行北員林分行帳號：000-000000000000戶名：林淑敏     許孟諺、真實姓名年籍不詳之詐欺集團成員    339【※起訴書附表四編號 32-2、附表一編號106-2】 吳憲昌 被害人於100年12月13日21時許接獲某姓名、年籍不詳之詐欺集團成員假奇摩拍賣賣家來電，謊稱被害人因購物付款時，因某種因素而導致變成分期付款，會造成被害人的帳戶12個月會自動扣款，要幫被害人通知銀行作取消分期扣款，之後歹徒假冒台北富邦銀行行員來電稱要幫被害人做取消分期扣款，被害人不疑有他，便按照指示利用網路操作進而遭詐騙，被騙金額新台幣20,101元。（網購設定分期付款錯誤詐財案）。 20,101 ①吳憲昌之警詢中之供述（見臺灣臺中地方檢察署101年度偵字第13643號卷十第71頁至第72頁） ②吳憲昌之臺北富邦銀行自櫃員機交易明細表（見臺灣桃園地方檢察署101年度偵字第13643號卷十第73頁） ③許玉潔之臺灣中小企業銀行帳號000-00000000000號帳戶之開戶資料暨交易明細（見臺灣臺中地方檢察署101年度偵字第26459號卷一第170頁至第200頁） 張君瑩共同犯詐欺取財罪，處有期徒刑7月。    林峻緯共同犯詐欺取財罪，處有期徒刑7月。    臺灣中小企業銀行龍潭分行帳號：000-00000000000戶名：許玉潔     許孟諺、王洋程、真實姓名年籍不詳之詐欺集團成員    340【※起訴書附表四編號 32-3、附表一編號106-3】 林偉庭 被害人於100年12月13日21時15分許接獲某姓名、年籍不詳之詐欺集團成員假奇摩拍賣賣家來電，謊稱被害人因購物付款時，因某種因素而導致變成分期付款，會造成被害人的帳戶12個月會自動扣款，要幫被害人通知銀行作取消分期扣款，之後歹徒假冒銀行行員來電稱要幫被害人做取消分期扣款，被害人不疑有他，便按照指示利用網路操作進而遭詐騙，被騙金額新台幣7,777元。（網購設定分期付款錯誤詐財案）。 7,777 ①林偉庭之警詢中之供述（見臺灣臺中地方檢察署101年度偵字第13643號卷十第74頁至第75頁） ②林偉庭之中國信託商業銀行自櫃員機交易明細表（見臺灣桃園地方檢察署101年度偵字第13643號卷十第75頁背面）許玉潔之臺灣中小企業銀行帳號000-00000000000號帳戶之開戶資料暨交易明細（見臺灣臺中地方檢察署101年度偵字第26459號卷一第170頁至第200頁） 張君瑩共同犯詐欺取財罪，處有期徒刑7月。    林峻緯共同犯詐欺取財罪，處有期徒刑7月。    臺灣中小企業銀行龍潭分行帳號：000-00000000000戶名：許玉潔     許孟諺、王洋程、真實姓名年籍不詳之詐欺集團成員    341【※起訴書附表一編號108-2】 曾鈺軒 被害人於12月12日20時許接獲某姓名、年籍不詳之詐欺集團成員假"網拍客服"的名義，誆稱被害人之前網路購物結帳時，因某種因素而導致變成分期付款，會造成被害人的帳戶12個月會自動扣款，被害人沒多久又接到自稱是"郵局客服"的電話，稱要幫被害人做取消分期扣款，被害人不疑有他，便按照指示去提款機操作進而遭詐騙，被騙金額共新台幣29,989元，另遭詐騙20,000元的遊戲點卡。（網購設定分期付款錯誤詐財案）。 29,989 ①曾鈺軒之警詢中之供述（見臺灣臺中地方檢察署101年度偵字第13643號卷十第80頁至第81頁） ②曾鈺軒之中華郵政自櫃員機交易明細表、MyCard遊戲點數購買收據7張（見臺灣桃園地方檢察署101年度偵字第13643號卷十第81頁背面至第83頁背面） ③呂淑婷之永豐商業銀行帳號000-00000000000000號帳戶之交易明細（見臺灣臺中地方檢察署101年度偵字第26459號卷二第123頁至第123頁背面） 張君瑩共同犯詐欺取財罪，處有期徒刑7月。    林峻緯共同犯詐欺取財罪，處有期徒刑7月。    永豐商業銀行苓雅分行帳號：000-00000000000000戶名：呂淑婷     許孟諺、真實姓名年籍不詳之詐欺集團成員    342【※起訴書附表一編號108-4】 杜忠豪 被害人於12月12日19時50分許接獲某姓名、年籍不詳之詐欺集團成員假"奇摩網拍客服"的名義，誆稱被害人之前網路購物結帳時，因某種因素而導致變成分期付款，會造成被害人的帳戶12個月會自動扣款，被害人沒多久又接到自稱是"郵局客服"的電話，稱要幫被害人做取消分期扣款，被害人不疑有他，便按照指示去提款機操作進而遭詐騙，被騙金額共新台幣19,732元（網購設定分期付款錯誤詐財案） 16,733 ①杜忠豪之警詢中之供述（見臺灣臺中地方檢察署101年度偵字第13643號卷十第86頁至第88頁） ②杜忠豪之中華郵政、安泰銀行自櫃員機交易明細表（見臺灣桃園地方檢察署101年度偵字第13643號卷十第88頁背面） ③呂淑婷之永豐商業銀行帳號000-00000000000000號帳戶之交易明細（見臺灣臺中地方檢察署101年度偵字第26459號卷二第123頁至第123頁背面） 張君瑩共同犯詐欺取財罪，處有期徒刑7月。    林峻緯共同犯詐欺取財罪，處有期徒刑7月。    2,999      永豐商業銀行苓雅分行帳號：000-00000000000000戶名：呂淑婷     許孟諺、真實姓名年籍不詳之詐欺集團成員    343【※起訴書附表一編號109-2】 楊惠琪（後更名為楊又霏） 被害人於12月12日19時30分許接獲某姓名、年籍不詳之詐欺集團成員假"奇摩網拍賣家"的名義，誆稱被害人之前網路購物結帳時，因某種因素而導致變成分期付款，會造成被害人的帳戶12個月會自動扣款，被害人沒多久又接到自稱是"郵局客服"的電話，稱要幫被害人做取消分期扣款，被害人不疑有他，便按照指示去提款機操作進而遭詐騙，被騙金額共新台幣29,981元，另遭詐騙5,000元的遊戲點卡。（網購設定分期付款錯誤詐財案） 29,981 ①楊惠琪之警詢中之供述（見臺灣臺中地方檢察署101年度偵字第13643號卷十第92頁至第93頁） ②楊惠琪之中華郵政自櫃員機交易明細表、MyCard遊戲點數購買收據3張、受理詐騙帳戶通報警示簡便格式表（見臺灣桃園地方檢察署101年度偵字第13643號卷十第93頁背面至第94頁背面） ③呂淑婷之華南銀行帳號000-000000000000號帳戶之開戶資料暨交易明細（見臺灣臺中地方檢察署101年度偵字第26459號卷三第18頁、第34頁） 張君瑩共同犯詐欺取財罪，處有期徒刑7月。    林峻緯共同犯詐欺取財罪，處有期徒刑7月。    華南商業銀行高雄博愛分行帳號：000-000000000000戶名：呂淑婷     許孟諺、真實姓名年籍不詳之詐欺集團成員    344【※起訴書附表一編號109-3】 朱慶元 被害人於12月12日21時許接獲某姓名、年籍不詳之詐欺集團成員假"奇摩網拍賣家"的名義，誆稱被害人之前網路購物結帳時，因某種因素而導致變成分期付款，會造成被害人的帳戶12個月會自動扣款，被害人沒多久又接到自稱是"郵局客服"的電話，稱要幫被害人做取消分期扣款，被害人不疑有他，便按照指示去提款機操作進而遭詐騙，被騙金額共新台幣11,123元。（網購設定分期付款錯誤詐財案） 11,123 ①朱慶元之警詢中之供述（見臺灣臺中地方檢察署101年度偵字第13643號卷十第95頁至第96頁） ②朱慶元之中華郵政自櫃員機交易明細表（見臺灣桃園地方檢察署101年度偵字第13643號卷十第96頁背面） ③呂淑婷之華南銀行帳號000-000000000000號帳戶之開戶資料暨交易明細（見臺灣臺中地方檢察署101年度偵字第26459號卷三第18頁、第34頁） 張君瑩共同犯詐欺取財罪，處有期徒刑7月。    林峻緯共同犯詐欺取財罪，處有期徒刑7月。    華南商業銀行高雄博愛分行帳號：000-000000000000戶名：呂淑婷     許孟諺、真實姓名年籍不詳之詐欺集團成員    345【※起訴書附表一編號109-4】 羅郁淇 被害人於12月12日21時40分許接獲某姓名、年籍不詳之詐欺集團成員假"奇摩網拍賣家"的名義，誆稱被害人之前網路購物結帳時，因某種因素而導致變成分期付款，會造成被害人的帳戶12個月會自動扣款，被害人沒多久又接到自稱是"渣打銀行客服"的電話，稱要幫被害人做取消分期扣款，被害人不疑有他，便按照指示去提款機操作進而遭詐騙，被騙金額共新台幣29,989元。（網購設定分期付款錯誤詐財案） 29,989 ①羅郁淇之警詢中之供述（見臺灣臺中地方檢察署101年度偵字第13643號卷十第97頁至第98頁） ②羅郁淇之中華郵政自櫃員機交易明細表、渣打銀行存摺封面暨內頁影本（見臺灣桃園地方檢察署101年度偵字第13643號卷十第99頁至第99頁背面） ③呂淑婷之華南銀行帳號000-000000000000號帳戶之開戶資料暨交易明細（見臺灣臺中地方檢察署101年度偵字第26459號卷三第18頁、第34頁） 張君瑩共同犯詐欺取財罪，處有期徒刑7月。    林峻緯共同犯詐欺取財罪，處有期徒刑7月。    華南商業銀行高雄博愛分行帳號：000-000000000000戶名：呂淑婷     許孟諺、真實姓名年籍不詳之詐欺集團成員    346【※起訴書附表四編號 29-1、附表一編號110-1】 陳敏珍（後更名為張雅瑄） 被害人於100年12月13日17時20分許接獲某姓名、年籍不詳之詐欺集團成員假PCHOME網購賣家來電，謊稱被害人因購物付款時，因某種因素而導致變成分期付款，會造成被害人的帳戶12個月會自動扣款，要幫被害人作取消分期扣款，被害人不疑有他，便按照指示去提款機操作進而遭詐騙，被騙金額新台幣29,983元。（網購設定分期付款錯誤詐財案）。 29,983 ①陳敏珍之警詢中之供述（見臺灣臺中地方檢察署101年度偵字第13643號卷十第100頁背面至第101頁背面） ②陳敏珍之中華郵政自櫃員機交易明細表（見臺灣桃園地方檢察署101年度偵字第13643號卷十第100頁） 張君瑩共同犯詐欺取財罪，處有期徒刑7月。    林峻緯共同犯詐欺取財罪，處有期徒刑7月。    中華郵政股份有限公司前峰郵局帳號：000-00000000000000戶名：朱志平     許孟諺、王洋程、真實姓名年籍不詳之詐欺集團成員    347【※起訴書附表四編號 29-3、附表一編號110-3】 薛鈺儒 被害人於100年12月13日17時許接獲某姓名、年籍不詳之詐欺集團成員假網購賣家來電，謊稱被害人因購物付款時，因某種因素而導致變成分期付款，會造成被害人的帳戶12個月會自動扣款，要幫被害人通知銀行作取消分期扣款，之後歹徒假冒臺灣銀行行員來電稱要幫被害人做取消分期扣款，被害人不疑有他，便按照指示去提款機操作進而遭詐騙，被騙金額新台幣11,983元。（網購設定分期付款錯誤詐財案）。 11,983 ①薛鈺儒之警詢中之供述（見臺灣臺中地方檢察署101年度偵字第13643號卷十第102頁至第102頁背面） ②薛鈺儒之台新銀行自櫃員機交易明細表（見臺灣桃園地方檢察署101年度偵字第13643號卷十第103頁） 張君瑩共同犯詐欺取財罪，處有期徒刑7月。    林峻緯共同犯詐欺取財罪，處有期徒刑7月。    中華郵政股份有限公司前峰郵局帳號：000-00000000000000戶名：朱志平     許孟諺、王洋程、真實姓名年籍不詳之詐欺集團成員    348【※起訴書附表一編號111-1】 王國強 於100年12月13日10時30分由某姓名、年籍不詳之詐欺集團成員假冒被害人的女兒，說有急用在日本不方便匯錢，向被害人借款7萬元，被害人不疑有他，當日13時25分於新北市○○區○○○路00號永豐商業銀行西盛分行臨櫃匯款70,000元至歹徒指定的左列帳號，事後被害人的女兒於18日返國，才知並無向被害人借錢，被害人始知遭詐騙。（佯稱親友借錢詐財案） 70,000 ①王國強之警詢中之供述（見臺灣臺中地方檢察署101年度偵字第13643號卷十第104頁至第105頁） ②王國強之永豐銀行匯款申請書（見臺灣桃園地方檢察署101年度偵字第13643號卷十第105頁背面） ③陳雅文之中華郵局帳號000-00000000000000號帳戶之開戶資料暨交易明細（見臺灣臺中地方檢察署101年度偵字第26459號卷二第168頁） 張君瑩共同犯詐欺取財罪，處有期徒刑7月。    林峻緯共同犯詐欺取財罪，處有期徒刑7月。    中華郵政股份有限公司彰化中庄仔郵局帳號：000-00000000000000戶名：陳雅文     許孟諺、真實姓名年籍不詳之詐欺集團成員    349【※起訴書附表一編號111-2】 楊玉芬 於100年12月13日14時10分由某姓名、年籍不詳之詐欺集團成員假冒被害人的朋友，說有急用向被害人借款3萬元，被害人不疑有他，當日14時20分於臺南市南區灣裡路灣裡郵局臨櫃匯款30,000元至歹徒指定的左列帳號，事後跟朋友聯絡，朋友稱並無向被害人借錢，被害人始知遭詐騙。（佯稱親友借錢詐財案） 30,000 ①楊玉芬之警詢中之供述（見臺灣臺中地方檢察署101年度偵字第13643號卷十第106頁至第106頁背面） ②楊玉芬之中華郵政自櫃員機交易明細表（見臺灣桃園地方檢察署101年度偵字第13643號卷十第107頁） ③陳雅文之中華郵局帳號000-00000000000000號帳戶之開戶資料暨交易明細（見臺灣臺中地方檢察署101年度偵字第26459號卷二第168頁） 張君瑩共同犯詐欺取財罪，處有期徒刑7月。    林峻緯共同犯詐欺取財罪，處有期徒刑7月。    中華郵政股份有限公司彰化中庄仔郵局帳號：000-00000000000000戶名：陳雅文     許孟諺、真實姓名年籍不詳之詐欺集團成員    350【※起訴書附表四編號 30、附表一編號112】 李佳陵 被害人於100年12月13日19時21分接獲某姓名、年籍不詳之詐欺集團成員假大買家購物網客服來電，謊稱被害人因購物付款時，因某種因素而導致變成分期付款，會造成被害人的帳戶12個月會自動扣款，要幫被害人通知銀行作取消分期扣款，之後歹徒假冒玉山銀行行員來電稱要幫被害人做取消分期扣款，被害人不疑有他，便按照指示利用網路操作進而遭詐騙，被騙金額新台幣99,122元。（網購設定分期付款錯誤詐財案）。 99,122 ①李佳陵之警詢中之供述（見臺灣臺中地方檢察署101年度偵字第13643號卷十108第頁至第109頁） ②李佳陵之玉山銀行轉帳紀錄（見臺灣桃園地方檢察署101年度偵字第13643號卷十第109頁背面） ③吳笙琵之中華郵局帳號000-00000000000000號帳戶之開戶資料暨交易明細（見臺灣臺中地方檢察署101年度偵字第26458號卷二第70頁） 張君瑩共同犯詐欺取財罪，處有期徒刑7月。    林峻緯共同犯詐欺取財罪，處有期徒刑7月。    中華郵政股份有限公司新莊郵局帳號：000-00000000000000戶名：吳笙琵     許孟諺、王洋程、真實姓名年籍不詳之詐欺集團成員    351【※起訴書附表一編號 113-1、編號118】 黃龍信 被害人於12月13日19時11分許接獲某姓名、年籍不詳之詐欺集團成員假"大買家網購客服"的名義，誆稱被害人之前網路購物結帳時，因某種因素而導致變成分期付款，會造成被害人的帳戶12個月會自動扣款，被害人沒多久又接到自稱是"聯邦銀行客服"的電話，稱要幫被害人做取消分期扣款，被害人不疑有他，便按照指示去提款機操作進而遭詐騙，被騙金額共新台幣165,032元。（網購設定分期付款錯誤詐財案） 29,987 ①黃龍信之警詢中之供述（見臺灣臺中地方檢察署101年度偵字第13643號卷十第110頁至第111頁） ②黃龍信之中國信託商業銀行、中華郵政自櫃員機交易明細表、網路ATM交易明細（見臺灣桃園地方檢察署101年度偵字第13643號卷十第112頁至第113頁） ③余鈺翔之中華郵局帳號000-00000000000000號帳戶之開戶資料暨交易明細（見臺灣臺中地方檢察署101年度偵字第26459號卷二第169頁、第頁） ④謝施羽之三信商業銀行帳號000-0000000000號帳戶之開戶資料暨交易明細（見臺灣臺中地方檢察署101年度偵字第26459號卷二第104頁至第105頁） 張君瑩共同犯詐欺取財罪，處有期徒刑7月。    林峻緯共同犯詐欺取財罪，處有期徒刑7月。    69,123      35,923      29,999      三信商業銀行南屯分行帳號：000-0000000000戶名：謝施羽      中華郵政股份有限公司平鎮金陵郵局帳號：000-00000000000000戶名：余鈺翔     許孟諺、真實姓名年籍不詳之詐欺集團成員    352【※起訴書附表一編號113-2】 余俊諺 被害人於12月13日19時30分許接獲某姓名、年籍不詳之詐欺集團成員假"飛俠企業社員工"的名義，誆稱被害人之前網路購物結帳時，因某種因素而導致變成分期付款，會造成被害人的帳戶12個月會自動扣款，被害人沒多久又接到自稱是"台中商銀客服"的電話，稱要幫被害人做取消分期扣款，被害人不疑有他，便按照指示去提款機操作進而遭詐騙，被騙金額共新台幣29,989元，另遭詐騙17,000元的遊戲點卡。（網購設定分期付款錯誤詐財案） 29,989 ①余俊諺之警詢中之供述（見臺灣臺中地方檢察署101年度偵字第13643號卷十第114頁至第115頁） ②余俊諺之台新銀行自櫃員機交易明細表、MyCard遊戲點數購買收據6張（見臺灣桃園地方檢察署101年度偵字第13643號卷十第115頁背面至第117頁） ③謝施羽之三信商業銀行帳號000-0000000000號帳戶之開戶資料暨交易明細（見臺灣臺中地方檢察署101年度偵字第26459號卷二第104頁至第105頁） 張君瑩共同犯詐欺取財罪，處有期徒刑7月。    林峻緯共同犯詐欺取財罪，處有期徒刑7月。    三信商業銀行南屯分行帳號：000-0000000000戶名：謝施羽     許孟諺、真實姓名年籍不詳之詐欺集團成員    353【※起訴書附表一編號115-1】 蘇詠珊 被害人於12月16日17時17分許接獲某姓名、年籍不詳之詐欺集團成員假"奇摩網拍客服"的名義，誆稱被害人之前網路購物結帳時，因某種因素而導致變成分期付款，會造成被害人的帳戶12個月會自動扣款，被害人沒多久又接到自稱是"郵局客服"的電話，稱要幫被害人做取消分期扣款，被害人不疑有他，便按照指示去提款機操作進而遭詐騙，被騙金額共新台幣29,989元。（網購設定分期付款錯誤詐財案） 29,989 ①蘇詠珊之警詢中之供述（見臺灣臺中地方檢察署101年度偵字第13643號卷十第123頁背面至第124頁背面） ②蘇詠珊之臺北富邦銀行自櫃員機交易明細表（見臺灣桃園地方檢察署101年度偵字第13643號卷十第123頁） ③李姿瑩之華南銀行帳號000-000000000000號帳戶之開戶資料暨交易明細（見臺灣臺中地方檢察署101年度偵字第26459號卷三第20頁、第35頁） 張君瑩共同犯詐欺取財罪，處有期徒刑7月。    林峻緯共同犯詐欺取財罪，處有期徒刑7月。    華南商業銀行華江分行帳號：000-000000000000戶名：李姿瑩     許孟諺、真實姓名年籍不詳之詐欺集團成員    354【※起訴書附表一編號115-3】 莊朝富 被害人於12月16日16時許接獲某姓名、年籍不詳之詐欺集團成員假"大買家網購客服"的名義，誆稱被害人之前網路購物結帳時，因某種因素而導致變成分期付款，會造成被害人的帳戶12個月會自動扣款，被害人沒多久又接到自稱是"兆豐銀行客服"的電話，稱要幫被害人做取消分期扣款，被害人不疑有他，便按照指示去提款機操作進而遭詐騙，被騙金額共新台幣29,989元。（網購設定分期付款錯誤詐財案） 7,061 ①莊朝富之警詢中之供述（見臺灣臺中地方檢察署101年度偵字第13643號卷十第126頁至第126頁背面） ②莊朝富之中華郵政自櫃員機交易明細表、存摺內頁影本（見臺灣桃園地方檢察署101年度偵字第13643號卷十第127頁至第128頁） ③李姿瑩之華南銀行帳號000-000000000000號帳戶之開戶資料暨交易明細（見臺灣臺中地方檢察署101年度偵字第26459號卷三第20頁、第35頁） 張君瑩共同犯詐欺取財罪，處有期徒刑7月。    林峻緯共同犯詐欺取財罪，處有期徒刑7月。    1,530      1,294      華南商業銀行華江分行帳號：000-000000000000戶名：李姿瑩     許孟諺、真實姓名年籍不詳之詐欺集團成員    355【※起訴書附表一編號115-4】 葉芳妤 被害人於12月16日18時13分許接獲某姓名、年籍不詳之詐欺集團成員假"PCHOME網拍會計"的名義，誆稱被害人之前網路購物結帳時，因某種因素而導致變成分期付款，會造成被害人的帳戶12個月會自動扣款，被害人沒多久又接到自稱是"花旗銀行客服"的電話，稱要幫被害人做取消分期扣款，被害人不疑有他，便按照指示去提款機操作進而遭詐騙，被騙金額共新台幣11,050元。（網購設定分期付款錯誤詐財案） 4,984 ①葉芳妤之警詢中之供述（見臺灣臺中地方檢察署101年度偵字第13643號卷十第129頁至第130頁背面） ②葉芳妤之國泰世華銀行自櫃員機交易明細表（見臺灣桃園地方檢察署101年度偵字第13643號卷十第131頁） ③李姿瑩之華南銀行帳號000-000000000000號帳戶之開戶資料暨交易明細（見臺灣臺中地方檢察署101年度偵字第26459號卷三第20頁、第35頁） 張君瑩共同犯詐欺取財罪，處有期徒刑7月。    林峻緯共同犯詐欺取財罪，處有期徒刑7月。    6,066      華南商業銀行華江分行帳號：000-000000000000戶名：李姿瑩     許孟諺、真實姓名年籍不詳之詐欺集團成員    356【※起訴書附表一編號116-1】 李文娟 於100年12月16日13時30分許由某姓名、年籍不詳之詐欺集團成員假冒被害人的朋友（陳宛琪），說有急用向被害人借款，被害人不疑有他，於當日14時10分於臺北市○○區○○○路○段00號國泰世華銀行圓山分行臨櫃匯款新台幣50,000元至歹徒指定的左列帳號，事後被害人向朋友確認，朋友稱並無打電話向被害人借錢，被害人始知遭詐騙。（佯稱親友借錢詐財案） 50,000 ①李文娟之警詢中之供述（見臺灣臺中地方檢察署101年度偵字第13643號卷十第132頁至第132頁背面） ②李文娟之國泰世華商業存款憑條（見臺灣桃園地方檢察署101年度偵字第13643號卷十第133頁） ③李姿瑩之國泰世華銀行帳號000-000000000000號帳戶之開戶資料暨交易明細（見臺灣臺中地方檢察署101年度偵字第26459號卷三第79頁、第98頁至第99頁） 張君瑩共同犯詐欺取財罪，處有期徒刑7月。    林峻緯共同犯詐欺取財罪，處有期徒刑7月。    國泰世華銀行萬華分行帳號：000-000000000000戶名：李姿瑩     許孟諺、真實姓名年籍不詳之詐欺集團成員    357【※起訴書附表一編號116-2】 徐君庭 被害人於12月16日17時許接獲某姓名、年籍不詳之詐欺集團成員假"奇摩網拍賣家"的名義，誆稱被害人之前網路購物結帳時，因某種因素而導致變成分期付款，會造成被害人的帳戶12個月會自動扣款，被害人沒多久又接到自稱是"國泰世華銀行客服"的電話，稱要幫被害人做取消分期扣款，被害人不疑有他，便按照指示去提款機操作進而遭詐騙，被騙金額共新台幣16,998元。（網購設定分期付款錯誤詐財案） 16,998 ①徐君庭之警詢中之供述（見臺灣臺中地方檢察署101年度偵字第13643號卷十第134頁至第134頁背面） ②徐君庭之國泰世華銀行自櫃員機交易明細表（見臺灣桃園地方檢察署101年度偵字第13643號卷十第135頁） ③李姿瑩之國泰世華銀行帳號000-000000000000號帳戶之開戶資料暨交易明細（見臺灣臺中地方檢察署101年度偵字第26459號卷三第79頁、第98頁至第99頁） 張君瑩共同犯詐欺取財罪，處有期徒刑7月。    林峻緯共同犯詐欺取財罪，處有期徒刑7月。    國泰世華銀行萬華分行帳號：000-000000000000戶名：李姿瑩     許孟諺、真實姓名年籍不詳之詐欺集團成員    358【※起訴書附表一編號116-3】 陳俊豪 被害人於12月16日17時許接獲某姓名、年籍不詳之詐欺集團成員假"書寶網客服"的名義，誆稱被害人之前網路購物結帳時，因某種因素而導致變成分期付款，會造成被害人的帳戶12個月會自動扣款，被害人沒多久又接到自稱是"臺灣銀行客服"的電話，稱要幫被害人做取消分期扣款，被害人不疑有他，便按照指示去提款機操作進而遭詐騙，被騙金額共新台幣29,983元。（網購設定分期付款錯誤詐財案） 29,983 ①陳俊豪之警詢中之供述（見臺灣臺中地方檢察署101年度偵字第13643號卷十第136頁至第136頁背面） ②陳俊豪之臺灣銀行自櫃員機交易明細表（見臺灣桃園地方檢察署101年度偵字第13643號卷十第137頁背面） ③李姿瑩之國泰世華銀行帳號000-000000000000號帳戶之開戶資料暨交易明細（見臺灣臺中地方檢察署101年度偵字第26459號卷三第79頁、第98頁至第99頁） 張君瑩共同犯詐欺取財罪，處有期徒刑7月。    林峻緯共同犯詐欺取財罪，處有期徒刑7月。    國泰世華銀行萬華分行帳號：000-000000000000戶名：李姿瑩     許孟諺、真實姓名年籍不詳之詐欺集團成員    359【※起訴書附表一編號117-1】 蘇詩雅 被害人於12月16日18時47分許接獲某姓名、年籍不詳之詐欺集團成員假"PCHOME網拍會計"的名義，誆稱被害人之前網路購物結帳時，因某種因素而導致變成分期付款，會造成被害人的帳戶12個月會自動扣款，被害人沒多久又接到自稱是"玉山銀行客服"的電話，稱要幫被害人做取消分期扣款，被害人不疑有他，便按照指示去提款機操作進而遭詐騙，被騙金額共新台幣59,110元。（網購設定分期付款錯誤詐財案） 29,987 ①蘇詩雅之警詢中之供述（見臺灣臺中地方檢察署101年度偵字第13643號卷十第138頁至第139頁） ②蘇詩雅之國泰世華銀行自櫃員機交易明細表（見臺灣桃園地方檢察署101年度偵字第13643號卷十第139頁背面） ③李姿瑩之彰化銀行帳號000-00000000000000號帳戶之開戶資料暨交易明細（見臺灣臺中地方檢察署101年度偵字第26459號卷二第243頁至第244頁） 張君瑩共同犯詐欺取財罪，處有期徒刑7月。    林峻緯共同犯詐欺取財罪，處有期徒刑7月。    29,123      彰化商業銀行西螺分行帳號：000-00000000000000戶名：李姿瑩     許孟諺、真實姓名年籍不詳之詐欺集團成員    360【※起訴書附表一編號 117-2、編號123-1】 沈晏宇 被害人於12月16日18時58分許接獲某姓名、年籍不詳之詐欺集團成員假"PCHOME網拍客服"的名義，誆稱被害人之前網路購物結帳時，因某種因素而導致變成分期付款，會造成被害人的帳戶12個月會自動扣款，被害人沒多久又接到自稱是"兆豐銀行客服"的電話，稱要幫被害人做取消分期扣款，被害人不疑有他，便按照指示去提款機操作進而遭詐騙，被騙金額共新台幣53,348元。（網購設定分期付款錯誤詐財案） 29,986 ①沈晏宇之警詢中之供述（見臺灣臺中地方檢察署101年度偵字第13643號卷十第140頁至第141頁） ②沈晏宇之中華郵政自櫃員機交易明細表（見臺灣桃園地方檢察署101年度偵字第13643號卷十第141頁背面） ③李姿瑩之彰化銀行帳號000-00000000000000號帳戶之開戶資料暨交易明細（見臺灣臺中地方檢察署101年度偵字第26459號卷二第243頁至第244頁） ④吳佩瑜之中華郵局帳號000-00000000000000號帳戶之開戶資料暨交易明細（見臺灣臺中地方檢察署101年度偵字第26458號卷二第80-1頁） 張君瑩共同犯詐欺取財罪，處有期徒刑7月。    林峻緯共同犯詐欺取財罪，處有期徒刑7月。    23,362      彰化商業銀行西螺分行帳號：000-00000000000000戶名：李姿瑩      中華郵政股份有限公司台南安南郵局帳號：000-00000000000000戶名：吳佩瑜     許孟諺、真實姓名年籍不詳之詐欺集團成員    361【※起訴書附表一編號119-1】 桑原明 被害人於12月13日21時33分許接獲某姓名、年籍不詳之詐欺集團成員假"網購賣家"的名義，誆稱被害人之前網路購物結帳時，因某種因素而導致變成分期付款，會造成被害人的帳戶12個月會自動扣款，被害人沒多久又接到自稱是"中國信託銀行客服"的電話，稱要幫被害人做取消分期扣款，被害人不疑有他，便按照指示去提款機操作進而遭詐騙，被騙金額共新台幣29,989元。（網購設定分期付款錯誤詐財案） 29,989 ①桑原明之警詢中之供述（見臺灣臺中地方檢察署101年度偵字第13643號卷十第146頁至第146頁背面） ②桑原明之中國信託商業銀行自櫃員機交易明細表（見臺灣桃園地方檢察署101年度偵字第13643號卷十第147頁） 張君瑩共同犯詐欺取財罪，處有期徒刑7月。    林峻緯共同犯詐欺取財罪，處有期徒刑7月。    中華郵政股份有限公司新莊幸福郵局帳號：000-00000000000000戶名：陳明賢     許孟諺、真實姓名年籍不詳之詐欺集團成員    362【※起訴書附表一編號119-2】 李欣潔 被害人於12月13日22時許接獲某姓名、年籍不詳之詐欺集團成員假"奇摩網拍賣家"的名義，誆稱被害人之前網路購物結帳時，因某種因素而導致變成分期付款，會造成被害人的帳戶12個月會自動扣款，被害人沒多久又接到自稱是"郵局客服"的電話，稱要幫被害人做取消分期扣款，被害人不疑有他，便按照指示去提款機操作進而遭詐騙。（網購設定分期付款錯誤詐財案） 29,983 ①李欣潔之警詢中之供述（見臺灣臺中地方檢察署101年度偵字第13643號卷十第148頁至第149頁背面） ②李欣潔之中華郵政臺北富邦銀行、中國信託商業銀行自櫃員機交易明細表（見臺灣桃園地方檢察署101年度偵字第13643號卷十第150頁至第151頁） 張君瑩共同犯詐欺取財罪，處有期徒刑7月。    林峻緯共同犯詐欺取財罪，處有期徒刑7月。    4,321      21,983      中華郵政股份有限公司新莊幸福郵局帳號：000-00000000000000戶名：陳明賢     許孟諺、真實姓名年籍不詳之詐欺集團成員    363【※起訴書附表一編號120】 邱蘭香 於100年12月16日13時許由某姓名、年籍不詳之詐欺集團成員假冒被害人的女兒，說有急用向被害人借款，被害人不疑有他，於當日13時35分及14時52分於新竹縣湖口成功路郵局轉帳及臨櫃匯款共新台幣50,000元至歹徒指定的左列帳號及第一商業銀行赤崁分行（000-00000000000），事後被害人向女兒確認，女兒稱並無打電話向被害人借錢，被害人始知遭詐騙。（佯稱親友借錢詐財案） 30,000 ①邱蘭香之警詢中之供述（見臺灣臺中地方檢察署101年度偵字第13643號卷十第152頁至第153頁） ②邱蘭香之郵政存簿儲金簿封面暨內頁影本、中華郵政國內匯款申請書（見臺灣桃園地方檢察署101年度偵字第13643號卷十第154頁至第155頁） ③謝勝德之中國信託商業銀行帳號000-000000000000號帳戶之開戶資料暨交易明細（見臺灣臺中地方檢察署101年度偵字第26459號卷三第153頁至第156頁） 張君瑩共同犯詐欺取財罪，處有期徒刑7月。    林峻緯共同犯詐欺取財罪，處有期徒刑7月。    中國信託商業銀行敦北分行帳號：000-000000000000戶名：謝勝德     許孟諺、真實姓名年籍不詳之詐欺集團成員    364【※起訴書附表一編號121-1】 陳瀅安 被害人於12月14日20時34分許接獲某姓名、年籍不詳之詐欺集團成員假"奇摩網拍賣家"的名義，誆稱被害人之前網路購物結帳時，因某種因素而導致變成分期付款，會造成被害人的帳戶12個月會自動扣款，被害人沒多久又接到自稱是"郵局客服"的電話，稱要幫被害人做取消分期扣款，被害人不疑有他，便按照指示去提款機操作進而遭詐騙，被騙金額共新台幣28,088元。（網購設定分期付款錯誤詐財案） 28,088 ①陳瀅安之警詢中之供述（見臺灣臺中地方檢察署101年度偵字第13643號卷十第156頁至第157頁） ②陳瀅安之中華郵政、中國信託商業銀行自櫃員機交易明細表（見臺灣桃園地方檢察署101年度偵字第13643號卷十第158頁至第159頁） ③謝宛云之國泰世華銀行帳號000-000000000000號帳戶之開戶資料暨交易明細（見臺灣臺中地方檢察署101年度偵字第26459號卷三第79頁、第100頁至第101頁） 張君瑩共同犯詐欺取財罪，處有期徒刑7月。    林峻緯共同犯詐欺取財罪，處有期徒刑7月。    國泰世華商業銀行新湖分行帳號：000-000000000000戶名：謝宛芸     許孟諺、真實姓名年籍不詳之詐欺集團成員    365【※起訴書附表一編號121-2】 陳妙妮 被害人於12月14日17時50分許接獲某姓名、年籍不詳之詐欺集團成員假"PCHOME商店街-園林春客服"的名義，誆稱被害人之前網路購物結帳時，因某種因素而導致變成分期付款，會造成被害人的帳戶12個月會自動扣款，被害人沒多久又接到自稱是"中國信託銀行客服"的電話，稱要幫被害人做取消分期扣款，被害人不疑有他，便按照指示去提款機操作進而遭詐騙，被騙金額共新台幣22,000元。（網購設定分期付款錯誤詐財案） 8,951 ①陳妙妮之警詢中之供述（見臺灣臺中地方檢察署101年度偵字第13643號卷十第159頁背面至第160頁背面） ②陳妙妮之自櫃員機交易明細表（見臺灣桃園地方檢察署101年度偵字第13643號卷十第頁） ③謝宛云之國泰世華銀行帳號000-000000000000號帳戶之開戶資料暨交易明細（見臺灣臺中地方檢察署101年度偵字第26459號卷三第79頁、第100頁至第101頁） 張君瑩共同犯詐欺取財罪，處有期徒刑7月。    林峻緯共同犯詐欺取財罪，處有期徒刑7月。    13,049      國泰世華商業銀行新湖分行帳號：000-000000000000戶名：謝宛芸     許孟諺、真實姓名年籍不詳之詐欺集團成員    366【※起訴書附表一編號121-3】 林淑菁 被害人於12月14日21時38分許接獲某姓名、年籍不詳之詐欺集團成員假"PCHOME商店街客服"的名義，誆稱被害人之前網路購物結帳時，因某種因素而導致變成分期付款，會造成被害人的帳戶12個月會自動扣款，被害人沒多久又接到自稱是"中國信託銀行客服"的電話，稱要幫被害人做取消分期扣款，被害人不疑有他，便按照指示去提款機操作進而遭詐騙，被騙金額共新台幣29,989元，另遭詐騙30,000元的遊戲點卡。（網購設定分期付款錯誤詐財案） 29,989 ①林淑菁之警詢中之供述（見臺灣臺中地方檢察署101年度偵字第13643號卷十第161頁至第162頁） ②林淑菁之永豐銀行自櫃員機交易明細表、MCard遊戲點數購買收據10張（見臺灣桃園地方檢察署101年度偵字第13643號卷十第163頁至第165頁） ③謝宛云之國泰世華銀行帳號000-000000000000號帳戶之開戶資料暨交易明細（見臺灣臺中地方檢察署101年度偵字第26459號卷三第79頁、第100頁至第101頁） 張君瑩共同犯詐欺取財罪，處有期徒刑7月。    林峻緯共同犯詐欺取財罪，處有期徒刑7月。    國泰世華商業銀行新湖分行帳號：000-000000000000戶名：謝宛芸     許孟諺、真實姓名年籍不詳之詐欺集團成員    367【※起訴書附表一編號121-4】 周詩嘉 被害人於12月14日21時29分許接獲某姓名、年籍不詳之詐欺集團成員假"奇摩網拍賣家-FM時尚美鞋"的名義，誆稱被害人之前網路購物結帳時，因某種因素而導致變成分期付款，會造成被害人的帳戶12個月會自動扣款，被害人沒多久又接到自稱是"陽信銀行客服"的電話，稱要幫被害人做取消分期扣款，被害人不疑有他，便按照指示去提款機操作進而遭詐騙，被騙金額共新台幣19,988元。（網購設定分期付款錯誤詐財案） 19,988 ①周詩嘉之警詢中之供述（見臺灣臺中地方檢察署101年度偵字第13643號卷十第166頁至第167頁背面） ②周詩嘉之中華郵政自櫃員機交易明細表（見臺灣桃園地方檢察署101年度偵字第13643號卷十第168頁） ③謝宛云之國泰世華銀行帳號000-000000000000號帳戶之開戶資料暨交易明細（見臺灣臺中地方檢察署101年度偵字第26459號卷三第79頁、第100頁至第101頁） 張君瑩共同犯詐欺取財罪，處有期徒刑7月。    林峻緯共同犯詐欺取財罪，處有期徒刑7月。    國泰世華商業銀行新湖分行帳號：000-000000000000戶名：謝宛芸     許孟諺、真實姓名年籍不詳之詐欺集團成員    368【※起訴書附表一編號122-1】 林子筠 被害人於12月15日21時43分許接獲某姓名、年籍不詳之詐欺集團成員假"PCHOME商店街客服"的名義，誆稱被害人之前網路購物結帳時，因某種因素而導致變成分期付款，會造成被害人的帳戶12個月會自動扣款，被害人沒多久又接到自稱是"永豐銀行客服"的電話，稱要幫被害人做取消分期扣款，被害人不疑有他，便按照指示去提款機操作進而遭詐騙，被騙金額共新台幣59,989元，另遭詐騙45,000元的遊戲點卡。（網購設定分期付款錯誤詐財案） 29,983 ①林子筠之警詢中之供述（見臺灣臺中地方檢察署101年度偵字第13643號卷十第169頁背面至第170頁背面） ②林子筠之中華郵政、彰化銀行自櫃員機交易明細表（見臺灣桃園地方檢察署101年度偵字第13643號卷十第169頁） 張君瑩共同犯詐欺取財罪，處有期徒刑7月。    林峻緯共同犯詐欺取財罪，處有期徒刑7月。    30,000      彰化商業銀行霧峰分行帳號：000-00000000000000戶名：陳佩裿     許孟諺、真實姓名年籍不詳之詐欺集團成員    369【※起訴書附表一編號122-2】 陳麗琳 被害人於12月15日22時許接獲某姓名、年籍不詳之詐欺集團成員假"大買家網購客服"的名義，誆稱被害人之前網路購物結帳時，因某種因素而導致變成分期付款，會造成被害人的帳戶12個月會自動扣款，被害人沒多久又接到自稱是"玉山銀行客服"的電話，稱要幫被害人做取消分期扣款，被害人不疑有他，便按照指示去提款機操作進而遭詐騙，被騙金額共新台幣29,987元。（網購設定分期付款錯誤詐財案） 29,987 ①陳麗琳之警詢中之供述（見臺灣臺中地方檢察署101年度偵字第13643號卷十第171頁至第171頁背面） ②陳麗琳之中華郵政自櫃員機交易明細表（見臺灣桃園地方檢察署101年度偵字第13643號卷十第172頁） 張君瑩共同犯詐欺取財罪，處有期徒刑7月。    林峻緯共同犯詐欺取財罪，處有期徒刑7月。    彰化商業銀行霧峰分行帳號：000-00000000000000戶名：陳佩裿     許孟諺、真實姓名年籍不詳之詐欺集團成員    370【※起訴書附表一編號123-2】 方淑婷 被害人於12月16日19時15分許接獲某姓名、年籍不詳之詐欺集團成員假"網拍賣家"的名義，誆稱被害人之前網路購物結帳時，因某種因素而導致變成分期付款，會造成被害人的帳戶12個月會自動扣款，被害人沒多久又接到自稱是"第一銀行客服"的電話，稱要幫被害人做取消分期扣款，被害人不疑有他，便按照指示去提款機操作進而遭詐騙，被騙金額共新台幣78,964元，另遭詐騙22,000元的遊戲點卡。（網購設定分期付款錯誤詐財案） 29,987 ①方淑婷之警詢中之供述（見臺灣臺中地方檢察署101年度偵字第13643號卷十第175頁至第176頁背面） ②方淑婷之彰化銀行自櫃員機交易明細表、MyCard遊戲點數購買收據11張（見臺灣桃園地方檢察署101年度偵字第13643號卷十第177頁至第180頁背面） ③吳佩瑜之中華郵局帳號000-00000000000000號帳戶之開戶資料暨交易明細（見臺灣臺中地方檢察署101年度偵字第26458號卷二第80-1頁） 張君瑩共同犯詐欺取財罪，處有期徒刑7月。    林峻緯共同犯詐欺取財罪，處有期徒刑7月。    18,989      中華郵政股份有限公司台南安南郵局帳號：000-00000000000000戶名：吳佩瑜     許孟諺、真實姓名年籍不詳之詐欺集團成員    371【※起訴書附表四編號 34、附表一編號123-3、編號124、編號157】 邱晨軒 被害人於100年12月16日19時49分許接獲某姓名、年籍不詳之詐欺集團成員假網拍賣家來電，謊稱被害人因購物付款時，因某種因素而導致變成分期付款，會造成被害人的帳戶12個月會自動扣款，要幫被害人通知銀行作取消分期扣款，之後歹徒假冒台北富邦銀行行員來電稱要幫被害人做取消分期扣款，被害人不疑有他，便按照指示利用網路操作進而遭詐騙，被騙金額新台幣399,948元。（網購設定分期付款錯誤詐財案）。 69,999 ①邱晨軒之警詢中之供述（見臺灣臺中地方檢察署101年度偵字第13643號卷十第181頁至第182頁） ②邱晨軒之合作金庫銀行存摺封面暨內頁影本、臺北富邦銀行、台新銀行自櫃員機交易明細表（見臺灣桃園地方檢察署101年度偵字第13643號卷十第183頁至第185頁背面） ③吳佩瑜之中華郵局帳號000-00000000000000號帳戶之開戶資料暨交易明細（見臺灣臺中地方檢察署101年度偵字第26458號卷二第80-1頁 ④吳沛瑜之彰化銀行帳號000-00000000000000號帳戶之開戶資料暨交易明細（見臺灣臺中地方檢察署101年度偵字第26458號卷一第133頁至第140頁） ⑤李靖雯之第一商業銀行帳號000-00000000000號帳戶之開戶資料暨交易明細（見臺灣臺中地方檢察署101年度偵字第26459號卷一第101頁至第105頁） 張君瑩共同犯詐欺取財罪，處有期徒刑7月。    林峻緯共同犯詐欺取財罪，處有期徒刑7月。    29,985      29,983      29,983      29,999      29,999      30,000     許孟諺、真實姓名年籍不詳之詐欺集團成員 30,000      30,000      30,000      30,000      30,000      第一商業銀行新化分行帳號：000-00000000000戶名：李靖雯      中華郵政股份有限公司台南安南郵局帳號：000-00000000000000戶名：吳佩瑜      彰化商業銀行安南分行帳號：000-00000000000000戶名：吳佩瑜      台新國際商業銀行帳號：000-00000000000000戶名：林建翰   372【※起訴書附表一編號125-1】 郭純毓 被害人於12月15日18時20分許接獲某姓名、年籍不詳之詐欺集團成員假"大買家網購客服"的名義，誆稱被害人之前網路購物結帳時，因某種因素而導致變成分期付款，會造成被害人的帳戶12個月會自動扣款，被害人沒多久又接到自稱是"遠東銀行客服"的電話，稱要幫被害人做取消分期扣款，被害人不疑有他，便按照指示去提款機操作進而遭詐騙，被騙金額共新台幣29,989元。（網購設定分期付款錯誤詐財案） 29,989 ①郭純毓於警詢中之供述（見臺灣臺中地方檢察署101年度偵字第13643號卷十第191頁至第191頁背面） ②郭純毓之國泰世華銀行自櫃員機交易明細表（見臺灣桃園地方檢察署101年度偵字第13643號卷十第192頁） ③萬文彥之中華郵局帳號000-00000000000000號帳戶之開戶資料暨交易明細（見臺灣臺中地方檢察署101年度偵字第26458號卷二第81頁） 張君瑩共同犯詐欺取財罪，處有期徒刑7月。    林峻緯共同犯詐欺取財罪，處有期徒刑7月。    中華郵政股份有限公司成功郵局帳號：000-00000000000000戶名：萬文彥     許孟諺、真實姓名年籍不詳之詐欺集團成員    373【※起訴書附表一編號 125-2、編號126-1】 林建全 被害人於12月15日21時11分許接獲某姓名、年籍不詳之詐欺集團成員假"PCHOME商店街客服"的名義，誆稱被害人之前網路購物結帳時，因某種因素而導致變成分期付款，會造成被害人的帳戶12個月會自動扣款，被害人沒多久又接到自稱是"新光銀行客服"的電話，稱要幫被害人做取消分期扣款，被害人不疑有他，便按照指示去提款機操作進而遭詐騙，被騙金額共新台幣59,966元。（網購設定分期付款錯誤詐財案）【右列第一筆被詐騙金額因人頭帳戶遭報案警示未被領出】 29,983【未被領出】 ①林建全於警詢中之供述（見臺灣臺中地方檢察署101年度偵字第13643號卷十第193頁至第194頁） ②林建全之新光銀行自櫃員機交易明細表（見臺灣桃園地方檢察署101年度偵字第13643號卷十第194頁背面） ③萬文彥之中華郵局帳號000-00000000000000號帳戶之開戶資料暨交易明細（見臺灣臺中地方檢察署101年度偵字第26458號卷二第81頁、第頁至第頁） ④李俊宏之中華郵局帳號000-00000000000000號帳戶之開戶資料暨交易明細（見臺灣臺中地方檢察署101年度偵字第26458號卷二第80-1頁） 張君瑩共同犯詐欺取財罪，處有期徒刑7月。    林峻緯共同犯詐欺取財罪，處有期徒刑7月。    29,983      中華郵政股份有限公司成功郵局帳號：000-00000000000000戶名：萬文彥      中華郵政股份有限公司橋頭郵局帳號：000-00000000000000戶名：李俊宏     許孟諺、真實姓名年籍不詳之詐欺集團成員    374【※起訴書附表一編號126-2】 李書瑜 被害人於12月15日21時44分許接獲某姓名、年籍不詳之詐欺集團成員假"PCHOME商店街客服"的名義，誆稱被害人之前網路購物結帳時，因某種因素而導致變成分期付款，會造成被害人的帳戶12個月會自動扣款，被害人沒多久又接到自稱是"土地銀行客服"的電話，稱要幫被害人做取消分期扣款，被害人不疑有他，便按照指示去提款機操作進而遭詐騙，被騙金額共新台幣29,989元，另遭詐騙25,000元的遊戲點卡。（網購設定分期付款錯誤詐財案）【左列被詐騙金額因人頭帳戶遭報案警示未被領出】 29,989【未被領出】 ①李書瑜於警詢中之供述（見臺灣臺中地方檢察署101年度偵字第13643號卷十第197頁至第197頁背面） ②李書瑜之中國信託商業銀行、中華郵政自櫃員機交易明細表、MyCard遊戲點數購買收據7張（見臺灣桃園地方檢察署101年度偵字第13643號卷十第198頁至第199頁） ③李俊宏之中華郵局帳號000-00000000000000號帳戶之開戶資料暨交易明細（見臺灣臺中地方檢察署101年度偵字第26458號卷二第80-1頁） 張君瑩共同犯詐欺取財罪，處有期徒刑7月。    林峻緯共同犯詐欺取財罪，處有期徒刑7月。    中華郵政股份有限公司橋頭郵局帳號：000-00000000000000戶名：李俊宏     許孟諺、真實姓名年籍不詳之詐欺集團成員    375【※起訴書附表一編號126-3】 陳雅伶 被害人於12月15日21時26分許接獲某姓名、年籍不詳之詐欺集團成員假"薇珍妮網購網公司會計"的名義，誆稱被害人之前網路購物結帳時，因某種因素而導致變成分期付款，會造成被害人的帳戶12個月會自動扣款，被害人沒多久又接到自稱是"郵局客服"的電話，稱要幫被害人做取消分期扣款，被害人不疑有他，便按照指示去提款機操作進而遭詐騙，被騙金額共新台幣22,218元。（網購設定分期付款錯誤詐財案）【左列被詐騙金額因人頭帳戶遭報案警示未被領出】 22,218【未被領出】 ①陳雅伶於警詢中之供述（見臺灣臺中地方檢察署101年度偵字第13643號卷十第199頁背面至第200頁背面） ②李俊宏之中華郵局帳號000-00000000000000號帳戶之開戶資料暨交易明細（見臺灣臺中地方檢察署101年度偵字第26458號卷二第80-1頁） 張君瑩共同犯詐欺取財罪，處有期徒刑7月。    林峻緯共同犯詐欺取財罪，處有期徒刑7月。    中華郵政股份有限公司橋頭郵局帳號：000-00000000000000戶名：李俊宏     許孟諺、真實姓名年籍不詳之詐欺集團成員    376【※起訴書附表一編號126-4】 朱寧 被害人於12月15日21時45分許接獲某姓名、年籍不詳之詐欺集團成員假"奇摩網拍客服"的名義，誆稱被害人之前網路購物結帳時，因某種因素而導致變成分期付款，會造成被害人的帳戶12個月會自動扣款，被害人沒多久又接到自稱是"郵局客服"的電話，稱要幫被害人做取消分期扣款，被害人不疑有他，便按照指示去提款機操作進而遭詐騙，被騙金額共新台幣29,987元。（網購設定分期付款錯誤詐財案）【左列被詐騙金額因人頭帳戶遭報案警示未被領出】 29,987【未被領出】 ①朱寧於警詢中之供述（見臺灣臺中地方檢察署101年度偵字第13643號卷十第201頁至第203頁） ②朱寧之郵政存簿儲金簿自櫃員機交易明細表（見臺灣桃園地方檢察署101年度偵字第13643號卷十第204頁） ③李俊宏之中華郵局帳號000-00000000000000號帳戶之開戶資料暨交易明細（見臺灣臺中地方檢察署101年度偵字第26458號卷二第80-1頁） 張君瑩共同犯詐欺取財罪，處有期徒刑7月。    林峻緯共同犯詐欺取財罪，處有期徒刑7月。    中華郵政股份有限公司橋頭郵局帳號：000-00000000000000戶名：李俊宏     許孟諺、真實姓名年籍不詳之詐欺集團成員    377【※起訴書附表一編號128】 王文玉 被害人於100年12月24日18時17分許接獲某姓名、年籍不詳之詐欺集團成員假"PCHOME網拍賣家"來電，謊稱被害人之前購物付款時，因某種因素而導致變成分期付款，會造成被害人的帳戶12個月會自動扣款，之後歹徒又假冒"第一銀行客服"來電，稱要幫被害人做取消分期扣款，被害人不疑有他，便按照指示去提款機操作進而遭詐騙，共被騙金額新台幣28,518元。（網購設定分期付款錯誤詐財案） 28,518 ①王文玉於警詢中之供述（見臺灣臺中地方檢察署101年度偵字第13643號卷十第205頁至第205頁背面） ②王文玉之合作金庫銀行自櫃員機交易明細表（見臺灣桃園地方檢察署101年度偵字第13643號卷十第206頁） ③王筱捷之合作金庫商業銀行帳號000-0000000000000號帳戶之交易明細（見臺灣臺中地方檢察署101年度偵字第26458號卷一第155頁至第156-2頁） 張君瑩共同犯詐欺取財罪，處有期徒刑7月。    林峻緯共同犯詐欺取財罪，處有期徒刑7月。    合作金庫商業銀行漳和分行帳號：000-0000000000000戶名：王筱捷     許孟諺、真實姓名年籍不詳之詐欺集團成員    378【※起訴書附表四編號 36-4、附表一編號130-1】 林彥宏 被害人於100年12月24日15時00分許接獲某姓名、年籍不詳之詐欺集團成員假奇摩網拍賣家來電，謊稱被害人因購物付款時，因某種因素而導致變成分期付款，會造成被害人的帳戶12個月會自動扣款，要幫被害人通知銀行作取消分期扣款，之後歹徒假冒永豐銀行行員來電稱要幫被害人做取消分期扣款，被害人不疑有他，便按照指示去提款機操作進而遭詐騙，共被騙金額新台幣59,122元，另遭詐騙25,000元的遊戲點卡。（網購設定分期付款錯誤詐財案）。 29,122 ①林彥宏於警詢中之供述（見臺灣臺中地方檢察署101年度偵字第13643號卷十第207頁至第208頁） ②林彥宏之第一銀行、中國信託商業銀行自櫃員機交易明細表（見臺灣桃園地方檢察署101年度偵字第13643號卷十第208頁背面至第209頁） ③湯佳郁之上海商業儲蓄銀行帳號000-00000000000000號帳戶之交易明細（見臺灣臺中地方檢察署101年度偵字第26456號卷二第47頁、臺灣臺中地方檢察署101年度偵字第26459號卷一第71頁至第72頁） ④謝東遠之第一商業銀行帳號000-00000000000號帳戶之開戶資料暨交易明細（見臺灣臺中地方檢察署101年度偵字第26458號卷二第2頁至第19頁） 張君瑩共同犯詐欺取財罪，處有期徒刑7月。    林峻緯共同犯詐欺取財罪，處有期徒刑7月。    28,000      2,000      上海商業儲蓄銀行桃園分行帳號：000-00000000000000戶名：湯佳郁      第一商業銀行太平分行帳號：000-00000000000戶名：謝東遠     許孟諺、王洋程、真實姓名年籍不詳之詐欺集團成員    379【※起訴書附表一編號130-2】 陳俊尉 被害人於100年12月24日15時35分許接獲某姓名、年籍不詳之詐欺集團成員假"網拍賣家"來電，謊稱被害人之前購物付款時，因某種因素而導致變成分期付款，會造成被害人的帳戶12個月會自動扣款，之後歹徒又假冒"銀行客服"來電稱要幫被害人做取消分期扣款，被害人不疑有他，便按照指示去提款機操作進而遭詐騙，共被騙金額新台幣29,985元。（網購設定分期付款錯誤詐財案） 29,985 ①陳俊尉於警詢中之供述（見臺灣臺中地方檢察署101年度偵字第13643號卷十第209頁背面至第210頁） ②謝東遠之第一商業銀行帳號000-00000000000號帳戶之開戶資料暨交易明細（見臺灣臺中地方檢察署101年度偵字第26458號卷二第2頁至第19頁） 張君瑩共同犯詐欺取財罪，處有期徒刑7月。    林峻緯共同犯詐欺取財罪，處有期徒刑7月。    第一商業銀行太平分行帳號：000-00000000000戶名：謝東遠     許孟諺、真實姓名年籍不詳之詐欺集團成員    380【※起訴書附表一編號131-2】 尚柏宇 被害人於100年12月24日16時許接獲某姓名、年籍不詳之詐欺集團成員假"網拍賣家"來電，謊稱被害人之前購物付款時，因某種因素而導致變成分期付款，會造成被害人的帳戶12個月會自動扣款，之後歹徒又假冒"台北富邦銀行客服"來電，稱要幫被害人做取消分期扣款，被害人不疑有他，便按照指示去提款機操作進而遭詐騙，共被騙金額新台幣30,966元。（網購設定分期付款錯誤詐財案） 10,983 ①尚柏宇於警詢中之供述（見臺灣臺中地方檢察署101年度偵字第13643號卷十第211頁至第212頁） ②尚柏宇之上海商業儲蓄銀行自櫃員機交易明細表（見臺灣桃園地方檢察署101年度偵字第13643號卷十第213頁） ③劉家豪之中華郵局帳號000-00000000000000號帳戶之開戶資料（暨交易明細）（見臺灣臺中地方檢察署101年度偵字第26458號卷二第82-1頁） 張君瑩共同犯詐欺取財罪，處有期徒刑7月。    林峻緯共同犯詐欺取財罪，處有期徒刑7月。    19,983      中華郵政股份有限公司彰化曉陽路郵局帳號：000-00000000000000戶名：劉家豪     許孟諺、真實姓名年籍不詳之詐欺集團成員    381【※起訴書附表一編號131-3】 范子軒 被害人於100年12月24日接獲某姓名、年籍不詳之詐欺集團成員假"大買家網購客服"來電，謊稱被害人之前購物付款時，因某種因素而導致變成分期付款，會造成被害人的帳戶12個月會自動扣款，之後歹徒又假冒"遠東銀行客服"來電，稱要幫被害人做取消分期扣款，被害人不疑有他，便按照指示去提款機操作進而遭詐騙，共被騙金額新台幣59,974元。（網購設定分期付款錯誤詐財案） 29,987 ①范子軒於警詢中之供述（見臺灣臺中地方檢察署101年度偵字第13643號卷十第214頁、第215頁背面） ②范子軒之彰化銀行、中華郵政自櫃員機交易明細表（見臺灣桃園地方檢察署101年度偵字第13643號卷十第215頁） ③劉家豪之中華郵局帳號000-00000000000000號帳戶之開戶資料（暨交易明細）（見臺灣臺中地方檢察署101年度偵字第26458號卷二第82-1頁） 張君瑩共同犯詐欺取財罪，處有期徒刑7月。    林峻緯共同犯詐欺取財罪，處有期徒刑7月。    中華郵政股份有限公司彰化曉陽路郵局帳號：000-00000000000000戶名：劉家豪     許孟諺、真實姓名年籍不詳之詐欺集團成員    382【※起訴書附表一編號132-1】 張源發 被害人於12月27日17時02分許接獲某姓名、年籍不詳之詐欺集團成員假"奇摩網拍客服"的名義，誆稱被害人之前網路購物結帳時，因某種因素而導致變成分期付款，會造成被害人的帳戶12個月會自動扣款，被害人沒多久又接到自稱是"郵局客服"的電話，稱要幫被害人做取消分期扣款，被害人不疑有他，便按照指示去提款機操作進而遭詐騙，被騙金額共新台幣29,984元。（網購設定分期付款錯誤詐財案） 29,984 ①張源發於警詢中之供述（見臺灣臺中地方檢察署101年度偵字第13643號卷十第216頁至第216頁背面） ②張源發之萬泰銀行存摺封面暨內頁影本（見臺灣桃園地方檢察署101年度偵字第13643號卷十第217頁至第217頁背面） ③黃碧嬌之中華郵局帳號000-00000000000000號帳戶之開戶資料暨交易明細（見臺灣臺中地方檢察署101年度偵字第26458號卷二第83頁） 張君瑩共同犯詐欺取財罪，處有期徒刑7月。    林峻緯共同犯詐欺取財罪，處有期徒刑7月。    中華郵政股份有限公司北投榮總郵局帳號：000-00000000000000戶名：黃碧嬌     許孟諺、真實姓名年籍不詳之詐欺集團成員    383【※起訴書附表四編號 40-1、附表一編號132-2】 鄭璿（起訴書誤載為鄭璇）（後更名為鄭凱馨） 被害人於100年12月27日17時許接獲某姓名、年籍不詳之詐欺集團成員假網拍賣家來電，謊稱被害人因購物付款時，因某種因素而導致變成分期付款，會造成被害人的帳戶12個月會自動扣款，要幫被害人通知銀行作取消分期扣款，之後歹徒假冒台新銀行行員來電稱要幫被害人做取消分期扣款，被害人不疑有他，便按照指示去提款機操作進而遭詐騙，共被騙金額新台幣27,106元。（網購設定分期付款錯誤詐財案）。 19,983 ①鄭璿於警詢中之供述（見臺灣臺中地方檢察署101年度偵字第13643號卷十第218頁至第219頁） ②鄭璿之上海商業儲蓄銀行自櫃員機交易明細表、存摺內頁影本（見臺灣桃園地方檢察署101年度偵字第13643號卷十第220頁） ③黃碧嬌之中華郵局帳號000-00000000000000號帳戶之開戶資料暨交易明細（見臺灣臺中地方檢察署101年度偵字第26458號卷二第83頁） 張君瑩共同犯詐欺取財罪，處有期徒刑7月。    林峻緯共同犯詐欺取財罪，處有期徒刑7月。    7,123      第一商業銀行平鎮分行帳號：000-00000000000戶名：吳羽潔      中華郵政股份有限公司北投榮總郵局帳號：000-00000000000000戶名：黃碧嬌     許孟諺、王洋程、真實姓名年籍不詳之詐欺集團成員    384【※起訴書附表一編號132-3】 李南賢 被害人於12月27日17時34分許接獲某姓名、年籍不詳之詐欺集團成員假"PCHOME客服"的名義，誆稱被害人之前網路購物結帳時，因某種因素而導致變成分期付款，會造成被害人的帳戶12個月會自動扣款，被害人沒多久又接到自稱是"華南銀行客服"的電話，稱要幫被害人做取消分期扣款，被害人不疑有他，便按照指示去提款機操作進而遭詐騙，被騙金額共新台幣29,989元。（網購設定分期付款錯誤詐財案） 29,989 ①李南賢於警詢中之供述（見臺灣臺中地方檢察署101年度偵字第13643號卷十第221頁至第221頁背面） ②李南賢之中華郵政自櫃員機交易明細表（見臺灣桃園地方檢察署101年度偵字第13643號卷十第222頁） ③黃碧嬌之中華郵局帳號000-00000000000000號帳戶之開戶資料暨交易明細（見臺灣臺中地方檢察署101年度偵字第26458號卷二第83頁） 張君瑩共同犯詐欺取財罪，處有期徒刑7月。    林峻緯共同犯詐欺取財罪，處有期徒刑7月。    中華郵政股份有限公司北投榮總郵局帳號：000-00000000000000戶名：黃碧嬌     許孟諺、真實姓名年籍不詳之詐欺集團成員    385【※起訴書附表一編號132-4】 高嘉優 被害人於12月27日18時10分許接獲某姓名、年籍不詳之詐欺集團成員假"奇摩網拍賣家-天藍小舖"的名義，誆稱被害人之前網路購物結帳時，因某種因素而導致變成分期付款，會造成被害人的帳戶12個月會自動扣款，被害人沒多久又接到自稱是"郵局客服"的電話，稱要幫被害人做取消分期扣款，被害人不疑有他，便按照指示去提款機操作進而遭詐騙，被騙金額共新台幣10,123元。（網購設定分期付款錯誤詐財案） 10,123 ①高嘉優於警詢中之供述（見臺灣臺中地方檢察署101年度偵字第13643號卷十第223頁至第224頁） ②高嘉優之合作金庫銀行自櫃員機交易明細表（見臺灣桃園地方檢察署101年度偵字第13643號卷十第224頁背面） ③黃碧嬌之中華郵局帳號000-00000000000000號帳戶之開戶資料暨交易明細（見臺灣臺中地方檢察署101年度偵字第26458號卷二第83頁） 張君瑩共同犯詐欺取財罪，處有期徒刑7月。    林峻緯共同犯詐欺取財罪，處有期徒刑7月。    中華郵政股份有限公司北投榮總郵局帳號：000-00000000000000戶名：黃碧嬌     許孟諺、真實姓名年籍不詳之詐欺集團成員    386【※起訴書附表一編號132-5】 黃科錦 被害人於12月27日18時許接獲某姓名、年籍不詳之詐欺集團成員假"大買家網購客服"的名義，誆稱被害人之前網路購物結帳時，因某種因素而導致變成分期付款，會造成被害人的帳戶12個月會自動扣款，被害人沒多久又接到自稱是"中國信託銀行客服"的電話，稱要幫被害人做取消分期扣款，被害人不疑有他，便按照指示去提款機操作進而遭詐騙，被騙金額共新台幣7,746元。（網購設定分期付款錯誤詐財案） 7,746 ①黃科錦於警詢中之供述（見臺灣臺中地方檢察署101年度偵字第13643號卷十第225頁至第225頁背面） ②黃科錦之土地銀行自櫃員機交易明細表（見臺灣桃園地方檢察署101年度偵字第13643號卷十第226頁） ③黃碧嬌之中華郵局帳號000-00000000000000號帳戶之開戶資料暨交易明細（見臺灣臺中地方檢察署101年度偵字第26458號卷二第83頁） 張君瑩共同犯詐欺取財罪，處有期徒刑7月。    林峻緯共同犯詐欺取財罪，處有期徒刑7月。    中華郵政股份有限公司北投榮總郵局帳號：000-00000000000000戶名：黃碧嬌     許孟諺、真實姓名年籍不詳之詐欺集團成員    387【※起訴書附表四編號 37-2、附表一編號133-1】 周敬恩 被害人於100年12月26日20時許接獲某姓名、年籍不詳之詐欺集團成員假奇摩拍賣賣家"TWODO"來電，謊稱被害人因購物付款時，因某種因素而導致變成分期付款，會造成被害人的帳戶12個月會自動扣款，要幫被害人通知銀行作取消分期扣款，之後歹徒假冒郵局行員來電稱要幫被害人做取消分期扣款，被害人不疑有他，便按照指示去提款機操作進而遭詐騙，共被騙金額新台幣57,983元。（網購設定分期付款錯誤詐財案）。 29,983 ①周敬恩於警詢中之供述（見臺灣臺中地方檢察署101年度偵字第13643號卷十第227頁至第228頁） ②周敬恩之第一銀行自櫃員機交易明細表（見臺灣桃園地方檢察署101年度偵字第13643號卷十第228頁背面） ③潘美怡之第一商業銀行帳號000-00000000000號帳戶之開戶資料暨交易明細（見臺灣臺中地方檢察署101年度偵字第26458號卷一第182頁至第195頁） 張君瑩共同犯詐欺取財罪，處有期徒刑7月。    林峻緯共同犯詐欺取財罪，處有期徒刑7月。    22,000      6,000      台灣土地銀行苓雅分行帳號：000-000000000000戶名：葉順興      第一商業銀行木柵分行帳號：000-00000000000戶名：潘美怡     許孟諺、王洋程、真實姓名年籍不詳之詐欺集團成員    388【※起訴書附表一編號133-2】 林庭君 被害人於100年12月26日19時許接獲某姓名、年籍不詳之詐欺集團成員假"郵局行員"來電，謊稱被害人之前購物付款時，因某種因素而導致變成分期付款，會造成被害人的帳戶12個月會自動扣款，稱要幫被害人做取消分期扣款，被害人不疑有他，便按照指示去提款機操作進而遭詐騙，共被騙金額新台幣42,091元，另遭詐騙19,000元的遊戲點卡。（網購設定分期付款錯誤詐財案）。 12,102 ①林庭君於警詢中之供述（見臺灣臺中地方檢察署101年度偵字第13643號卷十第229頁至第230頁背面） ②林庭君之中華郵政自櫃員機交易明細表、MyCard遊戲點數購買收據9張（見臺灣桃園地方檢察署101年度偵字第13643號卷十第頁231至第236頁背面） ③潘美怡之第一商業銀行帳號000-00000000000號帳戶之開戶資料暨交易明細（見臺灣臺中地方檢察署101年度偵字第26458號卷一第182頁至第195頁） 張君瑩共同犯詐欺取財罪，處有期徒刑7月。    林峻緯共同犯詐欺取財罪，處有期徒刑7月。    第一商業銀行木柵分行帳號：000-00000000000戶名：潘美怡     許孟諺、真實姓名年籍不詳之詐欺集團成員    389【※起訴書附表一編號133-3】 方建徨 被害人於100年12月26日22時許接獲某姓名、年籍不詳之詐欺集團成員假"奇摩拍賣賣家-韓式作風"來電，謊稱被害人之前購物付款時，因某種因素而導致變成分期付款，會造成被害人的帳戶12個月會自動扣款，之後歹徒又假冒"臺灣銀行客服"來電，稱要幫被害人做取消分期扣款，被害人不疑有他，便按照指示去提款機操作進而遭詐騙，共被騙金額新台幣29,989元。（網購設定分期付款錯誤詐財案）。 29,989 ①方建徨於警詢中之供述（見臺灣臺中地方檢察署101年度偵字第13643號卷十第237頁至第237頁背面） ②潘美怡之第一商業銀行帳號000-00000000000號帳戶之開戶資料暨交易明細（見臺灣臺中地方檢察署101年度偵字第26458號卷一第182頁至第195頁） 張君瑩共同犯詐欺取財罪，處有期徒刑7月。    林峻緯共同犯詐欺取財罪，處有期徒刑7月。    第一商業銀行木柵分行帳號：000-00000000000戶名：潘美怡     許孟諺、真實姓名年籍不詳之詐欺集團成員    390【※起訴書附表一編號134-1】 任培玲 被害人於12月27日16時許接獲某姓名、年籍不詳之詐欺集團成員假"大買家網購客服"的名義，誆稱被害人之前網路購物結帳時，因某種因素而導致變成分期付款，會造成被害人的帳戶12個月會自動扣款，被害人沒多久又接到自稱是"台新銀行客服"的電話，稱要幫被害人做取消分期扣款，被害人不疑有他，便按照指示去提款機操作進而遭詐騙，被騙金額共新台幣29,987元。（網購設定分期付款錯誤詐財案） 29,987 ①任培玲於警詢中之供述（見臺灣臺中地方檢察署101年度偵字第13643號卷十第238頁至第238頁背面） ②劉嘉田之聯邦商業銀行帳號000-000000000000號帳戶之開戶資料（見臺灣臺中地方檢察署101年度偵字第26458號卷一第78頁、第82頁至第87頁 張君瑩共同犯詐欺取財罪，處有期徒刑7月。    林峻緯共同犯詐欺取財罪，處有期徒刑7月。    聯邦商業銀行帳號：000-000000000000戶名：劉嘉田     許孟諺、真實姓名年籍不詳之詐欺集團成員    391【※起訴書附表一編號137-1】 李恆全 被害人於100年12月28日21時28分許接獲某姓名、年籍不詳之詐欺集團成員假"網拍客服"來電，謊稱被害人之前購物付款時，因某種因素而導致變成分期付款，會造成被害人的帳戶12個月會自動扣款，要幫被害人通知銀行作取消分期扣款，之後歹徒假冒"台北富邦銀行客服"來電稱要幫被害人做取消分期扣款，被害人不疑有他，便按照指示去提款機操作進而遭詐騙，被騙金額共新台幣337,737元。（網購設定分期付款錯誤詐財案）。 29,989 ①李恆全於警詢中之供述（見臺灣臺中地方檢察署101年度偵字第13643號卷十第241頁至第241頁背面） ②李恆全之新竹第三信用合作社自櫃員機交易明細表（見臺灣桃園地方檢察署101年度偵字第13643號卷十第242頁） ③華家誠之永豐商業銀行帳號000-00000000000000號帳戶之開戶資料暨交易明細（見臺灣臺中地方檢察署101年度偵字第26458號卷一第67頁至第68頁） 張君瑩共同犯詐欺取財罪，處有期徒刑7月。    林峻緯共同犯詐欺取財罪，處有期徒刑7月。    永豐商業銀行三重分行帳號：000-00000000000000戶名：華家誠     許孟諺、真實姓名年籍不詳之詐欺集團成員    392【※起訴書附表一編號137-2】 黃信達 被害人於100年12月28日20時30分許接獲某姓名、年籍不詳之詐欺集團成員假"奇摩網拍客服"來電，謊稱被害人之前購物付款時，因某種因素而導致變成分期付款，會造成被害人的帳戶12個月會自動扣款，要幫被害人通知銀行作取消分期扣款，之後歹徒假冒"台北富邦銀行客服"來電稱要幫被害人做取消分期扣款，被害人不疑有他，便按照指示去提款機操作進而遭詐騙，被騙金額共新台幣337,737元。（網購設定分期付款錯誤詐財案）。 29,984 ①黃信達於警詢中之供述（見臺灣臺中地方檢察署101年度偵字第13643號卷十第244頁至第245頁） ②黃信達之台新銀行、玉山銀行、台北富邦銀行自櫃員機交易明細表（見臺灣桃園地方檢察署101年度偵字第13643號卷十第243頁、第246頁） ③華家誠之永豐商業銀行帳號000-00000000000000號帳戶之開戶資料暨交易明細（見臺灣臺中地方檢察署101年度偵字第26458號卷一第67頁至第68頁） 張君瑩共同犯詐欺取財罪，處有期徒刑7月。    林峻緯共同犯詐欺取財罪，處有期徒刑7月。    永豐商業銀行三重分行帳號：000-00000000000000戶名：華家誠     許孟諺、真實姓名年籍不詳之詐集團成員    393【※起訴書附表四編號 40-3、附表一編號135】 林郁如 被害人於100年12月27日21時46分許接獲某姓名、年籍不詳之詐欺集團成員假奇摩拍賣賣家"TWODO"來電，謊稱被害人因購物付款時，因某種因素而導致變成分期付款，會造成被害人的帳戶12個月會自動扣款，要幫被害人通知銀行作取消分期扣款，之後歹徒假冒郵局行員來電稱要幫被害人做取消分期扣款，被害人不疑有他，便按照指示去提款機操作進而遭詐騙，共被騙金額新台幣59,968元。（網購設定分期付款錯誤詐財案）。 29,983 ①林郁如於警詢中之供述（見臺灣臺中地方檢察署101年度偵字第13643號卷十第247頁至第248頁背面） ②林郁如之存摺內頁影本（見臺灣桃園地方檢察署101年度偵字第13643號卷十第249頁） ③吳羽潔之第一商業銀行帳號000-00000000000號帳戶之開戶資料暨交易明細（見臺灣臺中地方檢察署101年度偵字第26459號卷一第119頁至第127頁） ④徐志賢之台中商業銀行帳號000-000000000000號帳戶之開戶資料暨交易明細（見臺灣臺中地方檢察署101年度偵字第26458號卷一第70頁至第71頁背面） 張君瑩共同犯詐欺取財罪，處有期徒刑7月。    林峻緯共同犯詐欺取財罪，處有期徒刑7月。    29,985      第一商業銀行平鎮分行帳號：000-00000000000戶名：吳羽潔      台中商業銀行后里分行帳號：000-000000000000戶名：徐志賢     許孟諺、王洋程、真實姓名年籍不詳之詐欺集團成員    394【※起訴書附表一編號136-1】 吳國驤 被害人於12月27日18時36分許接獲某姓名、年籍不詳之詐欺集團成員假"大買家網購客服"的名義，誆稱被害人之前網路購物結帳時，因某種因素而導致變成分期付款，會造成被害人的帳戶12個月會自動扣款，被害人沒多久又接到自稱是"第一銀行客服"的電話，稱要幫被害人做取消分期扣款，被害人不疑有他，便按照指示去提款機操作進而遭詐騙，被騙金額共新台幣29,123元。（網購設定分期付款錯誤詐財案） 29,123 ①吳國驤於警詢中之供述（見臺灣臺中地方檢察署101年度偵字第13643號卷十第250頁至第251頁） ②吳國驤之中華郵政自櫃員機交易明細表（見臺灣桃園地方檢察署101年度偵字第13643號卷十第251頁背面） ③洪梓凱（愷）之彰化銀行帳號000-00000000000000號帳戶之開戶資料暨交易明細（見臺灣臺中地方檢察署101年度偵字第26458號卷一第92頁至第105頁） 張君瑩共同犯詐欺取財罪，處有期徒刑7月。    林峻緯共同犯詐欺取財罪，處有期徒刑7月。    彰化商業銀行大里分行帳號：000-00000000000000戶名：洪梓愷     許孟諺、真實姓名年籍不詳之詐欺集團成員    395【※起訴書附表四編號 38-2、附表一編號136-2】 林家輝 被害人於100年12月27日19時10分許接獲某姓名、年籍不詳之詐欺集團成員假奇摩網拍賣家來電，謊稱被害人因購物付款時，因某種因素而導致變成分期付款，會造成被害人的帳戶12個月會自動扣款，要幫被害人通知銀行作取消分期扣款，之後歹徒假冒臺灣銀行行員來電稱要幫被害人做取消分期扣款，被害人不疑有他，便按照指示去提款機操作進而遭詐騙，共被騙金額新台幣59,091元。（網購設定分期付款錯誤詐財案）。 29,102 ①林家輝於警詢中之供述（見臺灣臺中地方檢察署101年度偵字第13643號卷十第252頁至第253頁背面） ②林家輝之中國信託商業銀行、中華郵政自櫃員機交易明細表（見臺灣桃園地方檢察署101年度偵字第13643號卷十第254頁） ③洪梓凱（愷）之彰化銀行帳號000-00000000000000號帳戶之開戶資料暨交易明細（見臺灣臺中地方檢察署101年度偵字第26458號卷一第92頁至第105頁） ④吳羽潔之華南商業銀行帳號000-000000000000號帳戶之開戶資料暨交易明細（見臺灣臺中地方檢察署101年度偵字第26459號卷一第219頁至第220頁、第225頁） 張君瑩共同犯詐欺取財罪，處有期徒刑7月。    林峻緯共同犯詐欺取財罪，處有期徒刑7月。    29,989      華南商業銀行壢昌分行帳號：000-000000000000戶名：吳羽潔      彰化商業銀行大里分行帳號：000-00000000000000戶名：洪梓愷     許孟諺、王洋程、真實姓名年籍不詳之詐欺集團成員    396【※起訴書附表一編號138-2】 葉欣瑾 被害人於100年12月28日17時05分許接獲某姓名、年籍不詳之詐欺集團成員假"奇摩網拍客服"來電，謊稱被害人之前購物付款時，因某種因素而導致變成分期付款，會造成被害人的帳戶12個月會自動扣款，要幫被害人通知銀行作取消分期扣款，之後歹徒假冒"郵局客服"來電稱要幫被害人做取消分期扣款，被害人不疑有他，便按照指示去提款機操作進而遭詐騙，被騙金額共新台幣39,262元。（網購設定分期付款錯誤詐財案）。 29,989 ①葉欣瑾於警詢中之供述（見臺灣臺中地方檢察署101年度偵字第13643號卷十第255頁至第256頁） ②葉欣瑾之台新銀行自櫃員機交易明細表（見臺灣桃園地方檢察署101年度偵字第13643號卷十第256頁背面） ③林瑞珺之土地銀行帳號000-000000000000號帳戶之開戶資料暨交易明細（見臺灣臺中地方檢察署101年度偵字第26458號卷二第175頁至第178頁） 張君瑩共同犯詐欺取財罪，處有期徒刑7月。    林峻緯共同犯詐欺取財罪，處有期徒刑7月。    9,273      臺灣土地銀行大甲分行帳號：000-000000000000戶名：林瑞珺     許孟諺、真實姓名年籍不詳之詐欺集團成員    397【※起訴書附表四編號 41-4、附表一編號138-3】 陳鈺文 被害人於100年12月28日22時01分許接獲某姓名、年籍不詳之詐欺集團成員假網拍賣家來電，謊稱被害人因購物付款時，因某種因素而導致變成分期付款，會造成被害人的帳戶12個月會自動扣款，要幫被害人通知銀行作取消分期扣款，之後歹徒假冒台北富邦銀行行員來電稱要幫被害人做取消分期扣款，被害人不疑有他，便按照指示去提款機操作進而遭詐騙，共被騙金額新台幣24,649元。（網購設定分期付款錯誤詐財案）。【人頭帳戶因遭警示，單筆詐騙金額未被領出】 3,637【未被領出】 ①陳鈺文於警詢中之供述（見臺灣臺中地方檢察署101年度偵字第13643號卷十第257頁至第258頁） ②陳鈺文之中國信託商業銀行自櫃員機交易明細表（見臺灣桃園地方檢察署101年度偵字第13643號卷十第258頁背面） ③林瑞珺之土地銀行帳號000-000000000000號帳戶之開戶資料暨交易明細（見臺灣臺中地方檢察署101年度偵字第26458號卷二第175頁至第178頁） 張君瑩共同犯詐欺取財罪，處有期徒刑7月。    林峻緯共同犯詐欺取財罪，處有期徒刑7月。    21,012      台中商業銀行沙鹿分行帳號：000-000000000000戶名：林沛瑜      臺灣土地銀行大甲分行帳號：000-000000000000戶名：林瑞珺     許孟諺、王洋程、真實姓名年籍不詳之詐欺集團成員    398【※起訴書附表一編號139】 葉貴葉 於100年12月29日13時許由某姓名、年籍不詳之詐欺集團成員假冒被害人的朋友林素珠，說有急用向被害人借款，被害人不疑有他，當日14時40分於臺北市○○區○○路00號臺灣土地銀行臨櫃匯款90,000元至歹徒指定的左列帳號，經被害人與朋友林素珠確認，朋友林素珠稱並無打電話向被害人借錢，被害人始知遭詐騙。（佯稱親友借錢詐財案）【此筆詐騙金額因人頭帳戶發生不明原因未被領出】 90,000【未被領出】 ①葉貴葉於警詢中之供述（見臺灣臺中地方檢察署101年度偵字第13643號卷十第259頁至第259頁背面） ②葉貴葉之土地銀行匯款申請書（見臺灣桃園地方檢察署101年度偵字第13643號卷十第260頁） ③呂皓霖之中華郵局帳號000-00000000000000號帳戶之開戶資料暨交易明細（見臺灣臺中地方檢察署101年度偵字第26459號卷二第173頁） 張君瑩共同犯詐欺取財罪，處有期徒刑7月。    林峻緯共同犯詐欺取財罪，處有期徒刑7月。    中華郵政股份有限公司後壁菁寮郵局帳號：000-00000000000000戶名：呂皓霖     許孟諺、真實姓名年籍不詳之詐欺集團成員    399【※起訴書附表一編號140】 鄭黃素雲 於100年12月29日12時許由某姓名、年籍不詳之詐欺集團成員假冒被害人的媳婦（黃秋娟），說有急用向被害人借款，被害人不疑有他，當日13時10分於臺北市○○路○段000號國泰世華銀行南港分行臨櫃匯款125,000元至歹徒指定的左列帳號，經被害人向媳婦（黃秋娟）確認，媳婦稱並無打電話向被害人借錢，被害人始知遭詐騙。（佯稱親友借錢詐財案）【此筆詐騙金額因人頭帳戶發生不明原因未被領出】 125,000【未被領出】 ①鄭黃素雲於警詢中之供述（見臺灣臺中地方檢察署101年度偵字第13643號卷十第261頁至第261頁背面） ②鄭黃素雲之國泰銀行匯款申請書（見臺灣桃園地方檢察署101年度偵字第13643號卷十第262頁） ③呂皓霖之華南銀行帳號000-000000000000號帳戶之開戶資料暨交易明細（見臺灣臺中地方檢察署101年度偵字第26458號卷一第126頁至第128頁） 張君瑩共同犯詐欺取財罪，處有期徒刑7月。    林峻緯共同犯詐欺取財罪，處有期徒刑7月。    華南商業銀行永康分行帳號：000-000000000000戶名：呂皓霖     許孟諺、真實姓名年籍不詳之詐欺集團成員    400【※起訴書附表一編號 141-2、編號143-1】 陳亭方 被害人於100年12月29日16時許接獲某姓名、年籍不詳之詐欺集團成員假"大買家網購客服"來電，謊稱被害人之前購物付款時，因某種因素而導致變成分期付款，會造成被害人的帳戶12個月會自動扣款，要幫被害人通知銀行作取消分期扣款，之後歹徒假冒"國泰世華銀行客服"來電稱要幫被害人做取消分期扣款，被害人不疑有他，便按照指示去提款機操作進而遭詐騙，被騙金額共新台幣59,976元。（網購設定分期付款錯誤詐財案）。 29,987 ①陳亭方於警詢中之供述（見臺灣臺中地方檢察署101年度偵字第13643號卷十第266頁至第266頁背面） ②陳亭方之中華郵政自櫃員機交易明細表（見臺灣桃園地方檢察署101年度偵字第13643號卷十第267頁） ③楊川德之新光銀行帳號000-0000000000000號帳戶之（開戶資料）暨交易明細（見臺灣臺中地方檢察署101年度偵字第26459號卷二第144頁） ④呂皓霖之臺灣銀行帳號000-000000000000號帳戶之開戶資料暨交易明細（見臺灣臺中地方檢察署101年度偵字第26458號卷一第64頁至第64頁背面） 張君瑩共同犯詐欺取財罪，處有期徒刑7月。    林峻緯共同犯詐欺取財罪，處有期徒刑7月。    29,989      臺灣銀行左營分行帳號：000-000000000000戶名：呂皓霖      臺灣新光商業銀行九如簡易型分行帳號：000-0000000000000戶名：楊川德     許孟諺、真實姓名年籍不詳之詐欺集團成員    401【※起訴書附表一編號 141-3、編號144-1】 陳宓頎 被害人於100年12月29日17時24分許接獲某姓名、年籍不詳之詐欺集團成員假"奇摩網拍客服"來電，謊稱被害人之前購物付款時，因某種因素而導致變成分期付款，會造成被害人的帳戶12個月會自動扣款，稱要幫被害人做取消分期扣款，被害人不疑有他，便按照指示去提款機操作進而遭詐騙，被騙金額共新台幣1,518,000元。（網購設定分期付款錯誤詐財案）。 29,983 ①陳宓頎於警詢中之供述（見臺灣臺中地方檢察署101年度偵字第13643號卷十第268頁至第269頁） ②陳宓頎之台新銀行、華南商業銀行自櫃員機交易明細表、遠東國際商業銀行存入憑條、玉山銀行存款憑條、兆豐銀行國內匯款申請書、郵政國內匯款執據、臺灣銀行存摺封面暨內頁影本華南銀行存摺封面暨內頁影本、MyCard遊戲點數購買收據24張（臺灣桃園地方檢察署101年度偵字第13643號卷十第269頁背面至第275頁背面） ③呂皓霖之臺灣銀行帳號000-000000000000號帳戶之開戶資料暨交易明細（見臺灣臺中地方檢察署101年度偵字第26458號卷一第64頁至第64頁背面） 張君瑩共同犯詐欺取財罪，處有期徒刑7月。    林峻緯共同犯詐欺取財罪，處有期徒刑7月。    100,000      臺灣銀行左營分行帳號：000-000000000000戶名：呂皓霖      玉山商業銀行新竹分行帳號：000-0000000000000戶名：雲靈生     許孟諺、真實姓名年籍不詳之詐欺集團成員    402【※起訴書附表一編號142】 宋張玉秋 於100年12月29日15時許由某姓名、年籍不詳之詐欺集團成員假冒被害人的學生（卓于芳），說有急用向被害人借款10萬元，被害人不疑有他，當日15時09分於桃園縣○○市○○○路○段000號志廣郵局臨櫃匯款100,000元至歹徒指定的左列帳號，經被害人與學生（卓于芳）確認，學生稱並無打電話向被害人借錢，被害人始知遭詐騙。（佯稱親友借錢詐財案） 100,000 ①宋張玉秋於警詢中之供述（見臺灣臺中地方檢察署101年度偵字第13643號卷十第276頁至第276頁背面） ②宋張玉秋之郵政國內匯款執據、郵政存簿儲金簿封面暨內頁影本（見臺灣桃園地方檢察署101年度偵字第13643號卷十第277頁至第278頁） ③謝志航之中華郵局帳號000-00000000000000號帳戶之開戶資料暨交易明細（見臺灣臺中地方檢察署101年度偵字第26458號卷二第84頁） 張君瑩共同犯詐欺取財罪，處有期徒刑7月。    林峻緯共同犯詐欺取財罪，處有期徒刑7月。    中華郵政股份有限公司中原大學郵局帳號：000-00000000000000戶名：謝志航     許孟諺、真實姓名年籍不詳之詐欺集團成員    403【※起訴書附表一編號143-2】 陳佩敏 被害人於100年12月29日18時38分接獲某姓名、年籍不詳之詐欺集團成員假"奇摩網拍客服"來電，謊稱被害人之前購物付款時，因某種因素而導致變成分期付款，會造成被害人的帳戶12個月會自動扣款，要幫被害人通知銀行作取消分期扣款，之後歹徒假冒"郵局客服"來電稱要幫被害人做取消分期扣款，被害人不疑有他，便按照指示去提款機操作進而遭詐騙，被騙金額共新台幣29,984元。（網購設定分期付款錯誤詐財案）。 29,984 ①陳佩敏於警詢中之供述（見臺灣臺中地方檢察署101年度偵字第13643號卷十第281頁至第282頁） ②楊川德之新光銀行帳號000-0000000000000號帳戶之（開戶資料）暨交易明細（見臺灣臺中地方檢察署101年度偵字第26459號卷二第144頁） 張君瑩共同犯詐欺取財罪，處有期徒刑7月。    林峻緯共同犯詐欺取財罪，處有期徒刑7月。    臺灣新光商業銀行九如簡易型分行帳號：000-0000000000000戶名：楊川德     許孟諺、真實姓名年籍不詳之詐欺集團成員    404【※起訴書附表一編號143-3】 賴佳瑜 被害人於100年12月29日接獲某姓名、年籍不詳之詐欺集團成員假"大買家網購客服"來電，謊稱被害人之前購物付款時，因某種因素而導致變成分期付款，會造成被害人的帳戶12個月會自動扣款，要幫被害人通知銀行作取消分期扣款，之後歹徒假冒"花旗銀行客服"來電稱要幫被害人做取消分期扣款，被害人不疑有他，便按照指示去提款機操作進而遭詐騙，被騙金額共新台幣8,990元。（網購設定分期付款錯誤詐財案）。 8,990 ①賴佳瑜於警詢中之供述（見臺灣臺中地方檢察署101年度偵字第13643號卷十第283頁至第284頁背面） ②賴佳瑜之中華郵政自櫃員機交易明細表（見臺灣桃園地方檢察署101年度偵字第13643號卷十第285頁背面） ③楊川德之新光銀行帳號000-0000000000000號帳戶之（開戶資料）暨交易明細（見臺灣臺中地方檢察署101年度偵字第26459號卷二第144頁） 張君瑩共同犯詐欺取財罪，處有期徒刑7月。    林峻緯共同犯詐欺取財罪，處有期徒刑7月。    臺灣新光商業銀行九如簡易型分行帳號：000-0000000000000戶名：楊川德     許孟諺、真實姓名年籍不詳之詐欺集團成員    405【※起訴書附表一編號144-2】 陳順鴻 被害人於100年12月30日19時22分許接獲某姓名、年籍不詳之詐欺集團成員假板信銀行來電，謊稱被害人因購物付款時，因某種因素而導致變成分期付款，會造成被害人的帳戶12個月會自動扣款，稱要幫被害人做取消分期扣款，被害人不疑有他，便按照指示去提款機操作進而遭詐騙，被騙金額新台幣59,989元（網購設定分期付款錯誤詐財案）。 29,989 ①陳順鴻於警詢中之供述（見臺灣臺中地方檢察署101年度偵字第13643號卷十第288頁至第288頁背面） ②陳順鴻之彰化銀行、中華郵政自櫃員機交易明細表（見臺灣桃園地方檢察署101年度偵字第13643號卷十第289頁） 張君瑩共同犯詐欺取財罪，處有期徒刑7月。    林峻緯共同犯詐欺取財罪，處有期徒刑7月。    玉山商業銀行新竹分行帳號：000-0000000000000戶名：雲靈生     許孟諺、真實姓名年籍不詳之詐欺集團成員    406【※起訴書附表一編號145-1】 施慶璘 被害人於100年12月30日17時02分接獲某姓名、年籍不詳之詐欺集團成員假"PCHOME商店街網拍賣家"來電，謊稱被害人之前購物付款時，因某種因素而導致變成分期付款，會造成被害人的帳戶12個月會自動扣款，要幫被害人通知銀行作取消分期扣款，之後歹徒假冒"太平區農會客服"來電稱要幫被害人做取消分期扣款，被害人不疑有他，便按照指示去提款機操作進而遭詐騙，被騙金額共新台幣29,989元。（網購設定分期付款錯誤詐財案）。 29,989 ①施慶璘於警詢中之供述（見臺灣臺中地方檢察署101年度偵字第13643號卷十第290頁至第291頁背面） ②施慶璘之太平市農會自櫃員機交易明細表（見臺灣桃園地方檢察署101年度偵字第13643號卷十第292頁） ③雲靈生之聯邦商業銀行帳號000-000000000000號帳戶之開戶資料（見臺灣臺中地方檢察署101年度偵字第26458號卷一第79頁、第88頁） 張君瑩共同犯詐欺取財罪，處有期徒刑7月。    林峻緯共同犯詐欺取財罪，處有期徒刑7月。    聯邦商業銀行中壢分行帳號：000-000000000000戶名：雲靈生     許孟諺、真實姓名年籍不詳之詐欺集團成員    407【※起訴書附表一編號145-2】 林秀恩 被害人於100年12月30日17時17分接獲某姓名、年籍不詳之詐欺集團成員假"PCHOME商店街-文具城賣家"來電，謊稱被害人之前購物付款時，因某種因素而導致變成分期付款，會造成被害人的帳戶12個月會自動扣款，要幫被害人通知銀行作取消分期扣款，之後歹徒假冒"郵局客服"來電稱要幫被害人做取消分期扣款，被害人不疑有他，便按照指示去提款機操作進而遭詐騙，被騙金額共新台幣27,222元。（網購設定分期付款錯誤詐財案）。 27,222 ①林秀恩於警詢中之供述（見臺灣臺中地方檢察署101年度偵字第13643號卷十第293頁背面至第294頁背面） ②林秀恩之中華郵政自櫃員機交易明細表（見臺灣桃園地方檢察署101年度偵字第13643號卷十第293頁） ③雲靈生之聯邦商業銀行帳號000-000000000000號帳戶之開戶資料（見臺灣臺中地方檢察署101年度偵字第26458號卷一第79頁、第88頁） 張君瑩共同犯詐欺取財罪，處有期徒刑7月。    林峻緯共同犯詐欺取財罪，處有期徒刑7月。    聯邦商業銀行中壢分行帳號：000-000000000000戶名：雲靈生     許孟諺、真實姓名年籍不詳之詐欺集團成員    408【※起訴書附表一編號145-3】 蔡佩瑾 被害人於100年12月30日18時30分接獲某姓名、年籍不詳之詐欺集團成員假"PCHOME商店街-南北大街賣家"來電，謊稱被害人之前購物付款時，因某種因素而導致變成分期付款，會造成被害人的帳戶12個月會自動扣款，要幫被害人通知銀行作取消分期扣款，之後歹徒假冒"合作金庫銀行客服"來電稱要幫被害人做取消分期扣款，被害人不疑有他，便按照指示去提款機操作進而遭詐騙，被騙金額共新台幣22,538元。（網購設定分期付款錯誤詐財案）。【此筆詐騙金額因人頭帳戶發生不明原因未被領出】 22,538【未被領出】 ①蔡佩瑾於警詢中之供述（見臺灣臺中地方檢察署101年度偵字第13643號卷十第295頁至第296頁） ②蔡佩瑾之合作金庫銀行自櫃員機交易明細表（見臺灣桃園地方檢察署101年度偵字第13643號卷十第296頁背面） ③雲靈生之聯邦商業銀行帳號000-000000000000號帳戶之開戶資料（見臺灣臺中地方檢察署101年度偵字第26458號卷一第79頁、第88頁） 張君瑩共同犯詐欺取財罪，處有期徒刑7月。    林峻緯共同犯詐欺取財罪，處有期徒刑7月。    聯邦商業銀行中壢分行帳號：000-000000000000戶名：雲靈生     許孟諺、真實姓名年籍不詳之詐欺集團成員    409【※起訴書附表一編號145-4】 莊合清 被害人於100年12月30日18時26分許接獲某姓名、年籍不詳之詐欺集團成員假"大買家網購客服"來電，謊稱被害人之前購物付款時，因某種因素而導致變成分期付款，會造成被害人的帳戶12個月會自動扣款，之後歹徒又假冒"中國信託銀行客服"來電，要幫被害人做取消分期扣款，被害人不疑有他，便按照指示去提款機操作進而遭詐騙，共被騙金額新台幣29,983元，另遭詐騙79,000元的遊戲點卡。（網購設定分期付款錯誤詐財案）【此筆詐騙金額因人頭帳戶發生不明原因未被領出】 29,983【未被領出】 ①莊合清於警詢中之供述（見臺灣臺中地方檢察署101年度偵字第13643號卷十第297頁至第298頁） ②莊合清之中華郵政自櫃員機交易明細表、MyCard遊戲點數購買收據27張（見臺灣桃園地方檢察署101年度偵字第13643號卷十第298頁背面至第304頁） ③雲靈生之聯邦商業銀行帳號000-000000000000號帳戶之開戶資料（見臺灣臺中地方檢察署101年度偵字第26458號卷一第79頁、第88頁） 張君瑩共同犯詐欺取財罪，處有期徒刑7月。    林峻緯共同犯詐欺取財罪，處有期徒刑7月。    聯邦商業銀行中壢分行帳號：000-000000000000戶名：雲靈生     許孟諺、真實姓名年籍不詳之詐欺集團成員    410【※起訴書附表四編號 42-2、附表一編號146-1】 李忠諭 被害人於101年01月01日15時32分許接獲某姓名、年籍不詳之詐欺集團成員假網購賣家來電，謊稱被害人因購物付款時，因某種因素而導致變成分期付款，會造成被害人的帳戶12個月會自動扣款，要幫被害人通知銀行作取消分期扣款，之後歹徒假冒台北富邦銀行行員來電稱要幫被害人做取消分期扣款，被害人不疑有他，便按照指示去提款機操作進而遭詐騙，被騙金額新台幣51,972元，另遭詐騙30,000元的遊戲點卡。（網購設定分期付款錯誤詐財案）。 21,983 ①李忠諭於警詢中之供述（見臺灣臺中地方檢察署101年度偵字第13643號卷十第305頁至第306頁） ②李忠諭之土地銀行自櫃員機交易明細表（見臺灣桃園地方檢察署101年度偵字第13643號卷十第307頁） ③林昶瑞之中華郵局帳號000-00000000000000號帳戶之開戶資料暨交易明細（見臺灣臺中地方檢察署101年度偵字第26459號卷二第174頁） 張君瑩共同犯詐欺取財罪，處有期徒刑7月。    林峻緯共同犯詐欺取財罪，處有期徒刑7月。    29,989      中華郵政股份有限公司頭份郵局帳號：000-00000000000000戶名：程俐雯      中華郵政股份有限公司南投中興郵局帳號：000-00000000000000戶名：林昶瑞     許孟諺、王洋程、真實姓名年籍不詳之詐欺集團成員    411【※起訴書附表一編號146-2】 林啟雯 被害人於101年01月01日15時41分許接獲某姓名、年籍不詳之詐欺集團成員假"奇摩網購客服"來電，謊稱被害人之前購物付款時，因某種因素而導致變成分期付款，會造成被害人的帳戶12個月會自動扣款，之後歹徒又假冒"郵局客服"來電，要幫被害人做取消分期扣款，被害人不疑有他，便按照指示去提款機操作進而遭詐騙，共被騙金額新台幣14,020元。（網購設定分期付款錯誤詐財案） 14,020 ①林啟雯於警詢中之供述（見臺灣臺中地方檢察署101年度偵字第13643號卷十第308頁至第308頁背面） ②林啟雯之中華郵政自櫃員機交易明細表（見臺灣桃園地方檢察署101年度偵字第13643號卷十第309頁） ③林昶瑞之中華郵局帳號000-00000000000000號帳戶之開戶資料暨交易明細（見臺灣臺中地方檢察署101年度偵字第26459號卷二第174頁） 張君瑩共同犯詐欺取財罪，處有期徒刑7月。    林峻緯共同犯詐欺取財罪，處有期徒刑7月。    中華郵政股份有限公司南投中興郵局帳號：000-00000000000000戶名：林昶瑞     許孟諺、真實姓名年籍不詳之詐欺集團成員    412【※起訴書附表一編號146-3】 許惠淳 被害人於101年01月01日16時許接獲某姓名、年籍不詳之詐欺集團成員假"PCHOME商店街賣家"來電，謊稱被害人之前購物付款時，因某種因素而導致變成分期付款，會造成被害人的帳戶12個月會自動扣款，之後歹徒又假冒"台新銀行客服"來電，要幫被害人做取消分期扣款，被害人不疑有他，便按照指示去提款機操作進而遭詐騙，被騙金額共新台幣9,777元。（網購設定分期付款錯誤詐財案）【此筆詐騙金額因人頭帳戶遭報案警示未被領出】 9,777【未被領出】 ①許惠淳於警詢中之供述（見臺灣臺中地方檢察署101年度偵字第13643號卷十第310頁至第310頁背面） ②許惠淳之彰化銀行自櫃員機交易明細表（見臺灣桃園地方檢察署101年度偵字第13643號卷十第311頁） ③林昶瑞之中華郵局帳號000-00000000000000號帳戶之開戶資料暨交易明細（見臺灣臺中地方檢察署101年度偵字第26459號卷二第174頁） 張君瑩共同犯詐欺取財罪，處有期徒刑7月。    林峻緯共同犯詐欺取財罪，處有期徒刑7月。    中華郵政股份有限公司南投中興郵局帳號：000-00000000000000戶名：林昶瑞     許孟諺、真實姓名年籍不詳之詐欺集團成員    413【※起訴書附表一編號147-1】 黃勻賸 被害人於100年12月31日21時35分許接獲某姓名、年籍不詳之詐欺集團成員假"網拍賣家-小拳王電玩工坊"來電，謊稱被害人之前購物付款時，因某種因素而導致變成分期付款，會造成被害人的帳戶12個月會自動扣款，之後歹徒又假冒"中國信託銀行客服"來電，要幫被害人做取消分期扣款，被害人不疑有他，便按照指示去提款機操作進而遭詐騙，共被騙金額新台幣29,989元。（網購設定分期付款錯誤詐財案） 29,989 ①黃勻賸於警詢中之供述（見臺灣臺中地方檢察署101年度偵字第13643號卷十第314頁至第315頁） ②黃勻賸之永豐銀行自櫃員機交易明細表（見臺灣桃園地方檢察署101年度偵字第13643號卷十第313頁、第315頁背面） ③林昶瑞之彰化銀行帳號000-00000000000000號帳戶之開戶資料暨交易明細（見臺灣臺中地方檢察署101年度偵字第26459號卷二第250頁至第252頁） 張君瑩共同犯詐欺取財罪，處有期徒刑7月。    林峻緯共同犯詐欺取財罪，處有期徒刑7月。    彰化商業銀行草屯分行帳號：000-00000000000000戶名：林昶瑞     許孟諺、真實姓名年籍不詳之詐欺集團成員    414【※起訴書附表一編號148-1】 林雅連 被害人於100年12月30日20時05分接獲某姓名、年籍不詳之詐欺集團成員假"安利美特網路拍賣公司-客服"來電，謊稱被害人之前購物付款時，因某種因素而導致變成分期付款，會造成被害人的帳戶12個月會自動扣款，要幫被害人通知銀行作取消分期扣款，之後歹徒假冒"郵局客服"來電稱要幫被害人做取消分期扣款，被害人不疑有他，便按照指示去提款機操作進而遭詐騙，被騙金額共新台幣9,734元。（網購設定分期付款錯誤詐財案）。 9,734 ①林雅連於警詢中之供述（見臺灣臺中地方檢察署101年度偵字第13643號卷十第316頁至第317頁） ②林雅連之台北富邦銀行自櫃員機交易明細表（見臺灣桃園地方檢察署101年度偵字第13643號卷十第317頁背面） ③林昶瑞之兆豐銀行帳號000-00000000000號帳戶之開戶資料暨交易明細（見臺灣臺中地方檢察署101年度偵字第26459號卷二第127頁、第131頁） 張君瑩共同犯詐欺取財罪，處有期徒刑7月。    林峻緯共同犯詐欺取財罪，處有期徒刑7月。    兆豐國際商業銀行潭子分行帳號：000-00000000000戶名：林昶瑞     許孟諺、真實姓名年籍不詳之詐欺集團成員    415【※起訴書附表一編號148-2】 楊宗勳 被害人於100年12月30日19時50分接獲某姓名、年籍不詳之詐欺集團成員假"網拍賣家"來電，謊稱被害人之前購物付款時，因某種因素而導致變成分期付款，會造成被害人的帳戶12個月會自動扣款，要幫被害人通知銀行作取消分期扣款，之後歹徒假冒"郵局客服"來電稱要幫被害人做取消分期扣款，被害人不疑有他，便按照指示去提款機操作進而遭詐騙，被騙金額共新台幣29,989元。（網購設定分期付款錯誤詐財案）。 29,989 ①楊宗勳於警詢中之供述（見臺灣臺中地方檢察署101年度偵字第13643號卷十第318頁至第319頁） ②楊宗勳之中華郵政自櫃員機交易明細表（見臺灣桃園地方檢察署101年度偵字第13643號卷十第319頁背面） ③林昶瑞之兆豐銀行帳號000-00000000000號帳戶之開戶資料暨交易明細（見臺灣臺中地方檢察署101年度偵字第26459號卷二第127頁、第131頁） 張君瑩共同犯詐欺取財罪，處有期徒刑7月。    林峻緯共同犯詐欺取財罪，處有期徒刑7月。    兆豐國際商業銀行潭子分行帳號：000-00000000000戶名：林昶瑞     許孟諺、真實姓名年籍不詳之詐欺集團成員    416【※起訴書附表一編號148-3】 鄭金益 被害人於100年12月30日21時04分許接獲某姓名、年籍不詳之詐欺集團成員假"大買家網購客服"來電，謊稱被害人之前購物付款時，因某種因素而導致變成分期付款，會造成被害人的帳戶12個月會自動扣款，之後歹徒又假冒"永豐銀行客服"來電，要幫被害人做取消分期扣款，被害人不疑有他，便按照指示去提款機操作進而遭詐騙，共被騙金額新台幣12,413元。（網購設定分期付款錯誤詐財案） 12,413 ①鄭金益於警詢中之供述（見臺灣臺中地方檢察署101年度偵字第13643號卷十第320頁至第320頁背面） ②鄭金益之中華郵政自櫃員機交易明細表（見臺灣桃園地方檢察署101年度偵字第13643號卷十第321頁） ③林昶瑞之兆豐銀行帳號000-00000000000號帳戶之開戶資料暨交易明細（見臺灣臺中地方檢察署101年度偵字第26459號卷二第127頁、第131頁） 張君瑩共同犯詐欺取財罪，處有期徒刑7月。    林峻緯共同犯詐欺取財罪，處有期徒刑7月。    兆豐國際商業銀行潭子分行帳號：000-00000000000戶名：林昶瑞     許孟諺、真實姓名年籍不詳之詐欺集團成員    417【※起訴書附表一編號149】 張曉亞 被害人於100年12月31日18時30分許接獲某姓名、年籍不詳之詐欺集團成員假"信東生技客服"來電，謊稱被害人之前購物付款時，因某種因素而導致變成分期付款，會造成被害人的帳戶12個月會自動扣款，之後歹徒又假冒"郵局行員"來電，要幫被害人做取消分期扣款，被害人不疑有他，便按照指示去提款機操作進而遭詐騙，共被騙金額新台幣101,040元，另遭詐騙41,000元的遊戲點卡。（網購設定分期付款錯誤詐財案） 29,989 ①張曉亞於警詢中之供述（見臺灣臺中地方檢察署101年度偵字第13643號卷十第322頁至第324頁背面） ②張曉亞之台新銀行自櫃員機交易明細表、MyCard遊戲點數購買收據14張（見臺灣桃園地方檢察署101年度偵字第13643號卷十第325頁至第328頁背面） ③高春菊之國泰世華銀行帳號000-000000000000號帳戶之開戶資料暨交易明細（見臺灣臺中地方檢察署101年度偵字第26459號卷三第80頁、第102頁至第103頁） 張君瑩共同犯詐欺取財罪，處有期徒刑7月。    林峻緯共同犯詐欺取財罪，處有期徒刑7月。    28,627      25,636      16,788      國泰世華商業銀行士林分行帳號：000-000000000000戶名：高春菊     許孟諺、真實姓名年籍不詳之詐欺集團成員    418【※起訴書附表一編號150-1】 曾生季 被害人於101年02月10日18時21分許接獲某姓名、年籍不詳之詐欺集團成員假"網購客服"來電，謊稱被害人之前購物付款時，因某種因素而導致變成分期付款，會造成被害人的帳戶12個月會自動扣款，之後歹徒又假冒"郵局客服"來電，要幫被害人做取消分期扣款，被害人不疑有他，便按照指示去提款機操作進而遭詐騙，共被騙金額新台幣370,000元。（網購設定分期付款錯誤詐財案） 30,000 ①曾生季於警詢中之供述（見臺灣臺中地方檢察署101年度偵字第13643號卷十第329頁至第330頁） ②曾生季之土地銀行自櫃員機交易明細表（見臺灣桃園地方檢察署101年度偵字第13643號卷十第330頁背面） ③潘淳琳之土地銀行帳號000-000000000000號帳戶之開戶資料暨交易明細（見臺灣臺中地方檢察署101年度偵字第26459號卷二第234頁至第235頁） 張君瑩共同犯詐欺取財罪，處有期徒刑7月。    林峻緯共同犯詐欺取財罪，處有期徒刑7月。    30,000      臺灣土地銀行東港分行帳號：000-000000000000戶名：潘淳琳     許孟諺、真實姓名年籍不詳之詐欺集團成員    419【※起訴書附表一編號150-2】 張哲瑋 被害人於101年02月10日22時17分許接獲某姓名、年籍不詳之詐欺集團成員假"奇摩網購客服"來電，謊稱被害人之前購物付款時，因某種因素而導致變成分期付款，會造成被害人的帳戶12個月會自動扣款，稱要幫被害人做取消分期扣款，被害人不疑有他，便按照指示去提款機操作進而遭詐騙，共被騙金額新台幣10,790元。（網購設定分期付款錯誤詐財案） 10,790 ①張哲瑋於警詢中之供述（見臺灣臺中地方檢察署101年度偵字第13643號卷十第331頁至第331頁背面） ②張哲瑋之國泰世華銀行自櫃員機交易明細表（見臺灣桃園地方檢察署101年度偵字第13643號卷十第332頁） ③潘淳琳之土地銀行帳號000-000000000000號帳戶之開戶資料暨交易明細（見臺灣臺中地方檢察署101年度偵字第26459號卷二第234頁至第235頁） 張君瑩共同犯詐欺取財罪，處有期徒刑7月。    林峻緯共同犯詐欺取財罪，處有期徒刑7月。    臺灣土地銀行東港分行帳號：000-000000000000戶名：潘淳琳     許孟諺、真實姓名年籍不詳之詐欺集團成員    420【※起訴書附表一編號151-1】 吳進財 被害人於101年2月7日看自由時報分類廣告，欲借貸新台幣30萬元，被害人依歹徒指示開立新帳戶並寄到指定的處所後，歹徒又以貸款需手續費為由，陸續叫被害人匯款，至2月13日，被害人始發覺被詐騙，被騙金額共新台幣66,200元，（另被害人寄出的渣打銀行帳戶業遭作為詐欺之用，見編號152）。（假借銀行貸款詐財） 30,000 ①吳進財於警詢中之供述（見臺灣臺中地方檢察署101年度偵字第13643號卷十第333頁至第334頁） ②吳進財之郵政國內匯款執據（見臺灣桃園地方檢察署101年度偵字第13643號卷十第334頁背面至第335頁背面） ③潘淳琳之中華郵局帳號000-00000000000000號帳戶之開戶資料暨交易明細（見臺灣臺中地方檢察署101年度偵字第26459號卷二第174-1頁、第頁） 張君瑩共同犯詐欺取財罪，處有期徒刑7月。    林峻緯共同犯詐欺取財罪，處有期徒刑7月。    12,200      24,000      中華郵政股份有限公司東港郵局帳號：000-00000000000000戶名：潘淳琳     許孟諺、真實姓名年籍不詳之詐欺集團成員    421【※起訴書附表一編號151-2】 洪坤志 被害人於101年02月10日18時55分許接獲某姓名、年籍不詳之詐欺集團成員假"奇摩網購客服"來電，謊稱被害人之前購物付款時，因某種因素而導致變成分期付款，會造成被害人的帳戶12個月會自動扣款，之後歹徒又假冒"郵局客服"來電，要幫被害人做取消分期扣款，被害人不疑有他，便按照指示去提款機操作進而遭詐騙，共被騙金額新台幣10,427元。（網購設定分期付款錯誤詐財案） 10,427 ①洪坤志於警詢中之供述（見臺灣臺中地方檢察署101年度偵字第13643號卷十第336頁至第337頁） ②洪坤志之中華郵政自櫃員機交易明細表（見臺灣桃園地方檢察署101年度偵字第13643號卷十第338頁） ③潘淳琳之中華郵局帳號000-00000000000000號帳戶之開戶資料暨交易明細（見臺灣臺中地方檢察署101年度偵字第26459號卷二第174-1頁） 張君瑩共同犯詐欺取財罪，處有期徒刑7月。    林峻緯共同犯詐欺取財罪，處有期徒刑7月。    中華郵政股份有限公司東港郵局帳號：000-00000000000000戶名：潘淳琳     許孟諺、真實姓名年籍不詳之詐欺集團成員    422【※起訴書附表一編號152-1】 尤逸弘（起訴書誤載為游逸弘） 被害人於101年02月09日20時45分許接獲某姓名、年籍不詳之詐欺集團成員假"中國信託銀行客服"來電，謊稱被害人之前購物付款時，因某種因素而導致變成分期付款，會造成被害人的帳戶12個月會自動扣款，稱要幫被害人做取消分期扣款，被害人不疑有他，便按照指示去提款機操作進而遭詐騙，共被騙金額新台幣29,900元。（網購設定分期付款錯誤詐財案） 29,900 ①尤逸弘於警詢中之供述（見臺灣臺中地方檢察署101年度偵字第13643號卷十第339頁至第339頁背面） ②尤逸弘之中華郵政自櫃員機交易明細表（見臺灣桃園地方檢察署101年度偵字第13643號卷十第340頁） ③吳進財之渣打銀行帳號000-00000000000000號帳戶之開戶資料暨交易明細（見臺灣臺中地方檢察署101年度偵字第26459號卷二第152頁背面至第153頁） 張君瑩共同犯詐欺取財罪，處有期徒刑7月。    林峻緯共同犯詐欺取財罪，處有期徒刑7月。    渣打國際商業銀行大園分行帳號：000-00000000000000戶名：吳進財     許孟諺、真實姓名年籍不詳之詐欺集團成員    423【※起訴書附表一編號152-2】 虞時昱 被害人於101年02月09日19時58分許接獲某姓名、年籍不詳之詐欺集團成員假"露天拍賣賣家"來電，謊稱被害人之前購物付款時，因某種因素而導致變成分期付款，會造成被害人的帳戶12個月會自動扣款，之後歹徒又假冒"中國信託銀行客服"來電，要幫被害人做取消分期扣款，被害人不疑有他，便按照指示去提款機操作進而遭詐騙，共被騙金額新台幣14,998元。（網購設定分期付款錯誤詐財案） 14,998 ①虞時昱於警詢中之供述（見臺灣臺中地方檢察署101年度偵字第13643號卷十第341頁至第341頁背面） ②吳進財之渣打銀行帳號000-00000000000000號帳戶之開戶資料暨交易明細（見臺灣臺中地方檢察署101年度偵字第26459號卷二第152頁背面至第153頁） 張君瑩共同犯詐欺取財罪，處有期徒刑7月。    林峻緯共同犯詐欺取財罪，處有期徒刑7月。    渣打國際商業銀行大園分行帳號：000-00000000000000戶名：吳進財     許孟諺、真實姓名年籍不詳之詐欺集團成員    424【※起訴書附表一編號152-4】 黃維聖 被害人於101年02月09日21時10分許接獲某姓名、年籍不詳之詐欺集團成員假"大買家網購客服"來電，謊稱被害人之前購物付款時，因某種因素而導致變成分期付款，會造成被害人的帳戶12個月會自動扣款，之後歹徒又假冒"國泰世華銀行客服"來電，要幫被害人做取消分期扣款，被害人不疑有他，便按照指示去提款機操作進而遭詐騙，共被騙金額新台幣29,987元。（網購設定分期付款錯誤詐財案）【此筆詐騙金額因人頭帳戶遭報案警示未被領出】 29,987【未被領出】 ①黃維聖於警詢中之供述（見臺灣臺中地方檢察署101年度偵字第13643號卷十第342頁至第343頁） ②黃維聖中華郵政之自櫃員機交易明細表（見臺灣桃園地方檢察署101年度偵字第13643號卷十第343頁背面） ③吳進財之渣打銀行帳號000-00000000000000號帳戶之開戶資料暨交易明細（見臺灣臺中地方檢察署101年度偵字第26459號卷二第152頁背面至第153頁） 張君瑩共同犯詐欺取財罪，處有期徒刑7月。    林峻緯共同犯詐欺取財罪，處有期徒刑7月。    渣打國際商業銀行大園分行帳號：000-00000000000000戶名：吳進財     許孟諺、真實姓名年籍不詳之詐欺集團成員    425【※起訴書附表一編號153-2】 陳明月 被害人於101年02月12日16時29分許接獲某姓名、年籍不詳之詐欺集團成員假"網拍賣家"來電，謊稱被害人之前購物付款時，因某種因素而導致變成分期付款，會造成被害人的帳戶12個月會自動扣款，之後歹徒又假冒"華南銀行客服"來電，稱要幫被害人做取消分期扣款，被害人不疑有他，便按照指示去提款機操作進而遭詐騙，共被騙金額新台幣29,983元。（網購設定分期付款錯誤詐財案） 29,983 ①陳明月於警詢中之供述（見臺灣臺中地方檢察署101年度偵字第13643號卷十第345頁至第345頁背面） ②陳明月之國泰世華銀行自櫃員機交易明細表（見臺灣桃園地方檢察署101年度偵字第13643號卷十第346頁） ③王信智之合作金庫銀行帳號000-0000000000000號帳戶之開戶資料暨交易明細（見臺灣臺中地方檢察署101年度偵字第26459號卷三第115頁至第116頁背面） 張君瑩共同犯詐欺取財罪，處有期徒刑7月。    林峻緯共同犯詐欺取財罪，處有期徒刑7月。    合作金庫商業銀行埔墘分行帳號：000-0000000000000戶名：王信智     許孟諺、真實姓名年籍不詳之詐欺集團成員    426【※起訴書附表一編號154-1】 李思穎 被害人於101年02月14日19時分許接獲某姓名、年籍不詳之詐欺集團成員假"shopping99客服"來電，謊稱被害人之前購物付款時，因某種因素而導致變成分期付款，會造成被害人的帳戶12個月會自動扣款，之後歹徒又假冒"花旗銀行客服"來電，稱要幫被害人做取消分期扣款，被害人不疑有他，便按照指示去提款機操作進而遭詐騙，被騙金額共新台幣119,976元。（網購設定分期付款錯誤詐財案） 29,988 ①李思穎於警詢中之供述（見臺灣臺中地方檢察署101年度偵字第13643號卷十第347頁至第347頁背面） ②李思穎之台新銀行、彰化銀行、中國信託商業銀行自櫃員機交易明細表（見臺灣桃園地方檢察署101年度偵字第13643號卷十第348頁） ③王晨翔之中華郵局帳號000-00000000000000號帳戶之開戶資料暨交易明細（見臺灣臺中地方檢察署101年度偵字第26459號卷二第175頁、第頁） 張君瑩共同犯詐欺取財罪，處有期徒刑7月。    林峻緯共同犯詐欺取財罪，處有期徒刑7月。    中華郵政股份有限公司三峽中山郵局帳號：000-00000000000000戶名：王晨翔     許孟諺、真實姓名年籍不詳之詐欺集團成員    427【※起訴書附表一編號 154-2、編號156-2】 蘇永鈿 被害人於101年02月14日19時分許接獲某姓名、年籍不詳之詐欺集團成員假"大買家網購客服"來電，謊稱被害人之前購物付款時，因某種因素而導致變成分期付款，會造成被害人的帳戶12個月會自動扣款，之後歹徒又假冒"聯邦銀行客服"來電，稱要幫被害人做取消分期扣款，被害人不疑有他，便按照指示去提款機操作進而遭詐騙，被騙金額共新台幣175,734元。（網購設定分期付款錯誤詐財案） 29,987 ①蘇永鈿於警詢中之供述（見臺灣臺中地方檢察署101年度偵字第13643號卷十第349頁至第350頁） ②蘇永鈿之中華郵政、台新銀行自櫃員機交易明細表（見臺灣桃園地方檢察署101年度偵字第13643號卷十第350頁背面至第351頁） ③王晨翔之中華郵局帳號000-00000000000000號帳戶之開戶資料暨交易明細（見臺灣臺中地方檢察署101年度偵字第26459號卷二第175頁） 張君瑩共同犯詐欺取財罪，處有期徒刑7月。    林峻緯共同犯詐欺取財罪，處有期徒刑7月。    20,987      中華郵政股份有限公司三峽中山郵局帳號：000-00000000000000戶名：王晨翔      永豐商業銀行江子翠分行帳號：000-00000000000000戶名：邱朝瑋     許孟諺、真實姓名年籍不詳之詐欺集團成員    428【※起訴書附表一編號154-3】 黃炫燁 被害人於101年02月14日20時31分接獲某姓名、年籍不詳之詐欺集團成員假"奇摩網拍賣家-TAIJI"來電，謊稱被害人之前購物付款時，因某種因素而導致變成分期付款，會造成被害人的帳戶12個月會自動扣款，之後歹徒又假冒"郵局客服"來電，稱要幫被害人做取消分期扣款，被害人不疑有他，便按照指示去提款機操作進而遭詐騙，被騙金額共新台幣17,659元。（網購設定分期付款錯誤詐財案） 17,659 ①黃炫燁於警詢中之供述（見臺灣臺中地方檢察署101年度偵字第13643號卷十第352頁至第353頁） ②黃炫燁之中華郵政自櫃員機交易明細表（見臺灣桃園地方檢察署101年度偵字第13643號卷十第353頁背面至第354頁） ③王晨翔之中華郵局帳號000-00000000000000號帳戶之開戶資料暨交易明細（見臺灣臺中地方檢察署101年度偵字第26459號卷二第175頁） 張君瑩共同犯詐欺取財罪，處有期徒刑7月。    林峻緯共同犯詐欺取財罪，處有期徒刑7月。    中華郵政股份有限公司三峽中山郵局帳號：000-00000000000000戶名：王晨翔     許孟諺、真實姓名年籍不詳之詐欺集團成員    429【※起訴書附表一編號154-4】 蔡宗翰（起訴書誤載為蔡忠翰） 被害人於101年02月14日接獲某姓名、年籍不詳之詐欺集團成員假"PCHOME商店街客服"來電，謊稱被害人之前購物付款時，因某種因素而導致變成分期付款，會造成被害人的帳戶12個月會自動扣款，之後歹徒又假冒"郵局客服"來電，稱要幫被害人做取消分期扣款，被害人不疑有他，便按照指示去提款機操作進而遭詐騙，被騙金額共新台幣15,123元。（網購設定分期付款錯誤詐財案） 15,123 ①蔡宗翰於警詢中之供述（見臺灣臺中地方檢察署101年度偵字第13643號卷十第354頁背面至第355頁背面） ②王晨翔之中華郵局帳號000-00000000000000號帳戶之開戶資料暨交易明細（見臺灣臺中地方檢察署101年度偵字第26459號卷二第175頁） 張君瑩共同犯詐欺取財罪，處有期徒刑7月。    林峻緯共同犯詐欺取財罪，處有期徒刑7月。    中華郵政股份有限公司三峽中山郵局帳號：000-00000000000000戶名：王晨翔     許孟諺、真實姓名年籍不詳之詐欺集團成員    430【※起訴書附表一編號155-1】 林子渝 被害人於101年02月14日17時許接獲某姓名、年籍不詳之詐欺集團成員假"網購業者"來電，謊稱被害人之前購物付款時，因某種因素而導致變成分期付款，會造成被害人的帳戶12個月會自動扣款，之後歹徒又假冒"永豐銀行客服"來電，稱要幫被害人做取消分期扣款，被害人不疑有他，便按照指示去提款機操作進而遭詐騙，被騙金額共新台幣24,123元。（網購設定分期付款錯誤詐財案） 24,123 ①林子渝於警詢中之供述（見臺灣臺中地方檢察署101年度偵字第13643號卷十第356頁至第頁） ②林子渝之華泰銀行自櫃員機交易明細表（見臺灣桃園地方檢察署101年度偵字第13643號卷十第356頁） ③王晨翔之玉山銀行帳號000-0000000000000號帳戶之開戶資料暨交易明細（見臺灣臺中地方檢察署101年度偵字第26459號卷三第131-1頁、第141頁） 張君瑩共同犯詐欺取財罪，處有期徒刑7月。    林峻緯共同犯詐欺取財罪，處有期徒刑7月。    玉山商業銀行三峽分行帳號：000-0000000000000戶名：王晨翔     許孟諺、真實姓名年籍不詳之詐欺集團成員    431【※起訴書附表一編號156-1】 洪甄璐（後更名為洪宓） 被害人於101年02月14日19時21分許接獲某姓名、年籍不詳之詐欺集團成員假"PCHOME網拍客服"來電，謊稱被害人之前購物付款時，因某種因素而導致變成分期付款，會造成被害人的帳戶12個月會自動扣款，之後歹徒又假冒"郵局客服"來電，稱要幫被害人做取消分期扣款，被害人不疑有他，便按照指示去提款機操作進而遭詐騙，被騙金額共新台幣28,704元。（網購設定分期付款錯誤詐財案） 28,704 ①洪甄璐於警詢中之供述（見臺灣臺中地方檢察署101年度偵字第13643號卷十第359頁至第359頁背面） ②洪甄璐之網路銀行交易明細（見臺灣桃園地方檢察署101年度偵字第13643號卷十第360頁） 張君瑩共同犯詐欺取財罪，處有期徒刑7月。    林峻緯共同犯詐欺取財罪，處有期徒刑7月。    永豐商業銀行江子翠分行帳號：000-00000000000000戶名：邱朝瑋     許孟諺、真實姓名年籍不詳之詐欺集團成員    432【※起訴書附表A編號1】 杜紹瑋 杜紹瑋於101年4月14日16時許，接獲來電顯示號碼為+0000000000來電，佯稱為PCHOME網路客服人員，並佯稱因網路購物設定分期錯誤，應至ATM解除分期設定云云。 26,123 ①告訴人杜紹偉於警詢中之供述（見屏東縣政府警察局刑事案件偵查卷宗屏警刑偵華字第10230367700號卷第33頁至第34頁） ②杜紹瑋之內政部警政署反詐騙諮詢專線紀錄表、受理各類案件報案紀錄表、受理刑事案件報案三聯單、受理詐騙帳戶通報警示簡便格式表、中華郵局之自動櫃員機交易明細表各1份（見屏東縣政府警察局刑事案件偵查卷宗屏警刑偵華字第10230367700號卷第35頁至第40頁） ③曾義程之合作金庫銀行帳號000-000000000000號帳戶之開戶基本資料暨交易明細（見屏東縣政府警察局刑事案件偵查卷宗屏警刑偵華字第10230367700號卷第26頁至第27頁字） 張君瑩共同犯詐欺取財罪，處有期徒刑7月。    林峻緯共同犯詐欺取財罪，處有期徒刑7月。    曾義程於合作金庫潮州分行申設之0000-0000-00000號帳戶     陳信文、真實姓名年籍不詳之詐欺集團成員    433【※起訴書附表A編號2】 陳雅涵 陳雅涵於101年4月14日16時46分許，接獲來電顯示號碼為0000000000、+00000 00000、+0000000000來電，佯稱為PCHOME網路客服人員，並佯稱因網路購物設定分期錯誤，應至ATM解除分期設定云云。 29,985 ①告訴人陳雅涵於警詢中之供述（見屏東縣政府警察局刑事案件偵查卷宗屏警刑偵華字第10230367700號卷第41頁至第42頁） ②陳雅涵之內政部警政署反詐騙諮詢專線紀錄表、受理詐騙帳戶通報警示簡便格式表、土地銀行之自動櫃員機交易明細表4張、7-11MyCard購買收據8張（見屏東縣政府警察局刑事案件偵查卷宗屏警刑偵華字第10230367700號卷第43頁至第51頁） ③曾義程之合作金庫銀行帳號000-000000000000號帳戶之開戶基本資料暨交易明細（見屏東縣政府警察局刑事案件偵查卷宗屏警刑偵華字第10230367700號卷第26頁至第27頁字） 張君瑩共同犯詐欺取財罪，處有期徒刑7月。    林峻緯共同犯詐欺取財罪，處有期徒刑7月。    曾義程於合作金庫潮州分行申設之0000-0000-00000號帳戶     陳信文、真實姓名年籍不詳之詐欺集團成員    434【※起訴書附表A編號3】 潘美慧 潘美慧於101年4月22日17時許，接獲來電顯示號碼為+000000000000、+00000000000000來電，佯稱為PCHOME網路賣家，並佯稱因網路購物設定分期錯誤，應至ATM取消分期設定云云。 29,985 ①告訴人潘美慧於警詢中之供述（見屏東縣政府警察局刑事案件偵查卷宗屏警刑偵華字第10230367700號卷第68頁至第70頁） ②潘美慧之內政部警政署反詐騙諮詢專線紀錄表、受理各類案件報案紀錄表、受理刑事案件報案三聯單、受理詐騙帳戶通報警示簡便格式表、金融機構聯防機制通報單、台新銀行之自動櫃員機交易明細表（見屏東縣政府警察局刑事案件偵查卷宗屏警刑偵華字第10230367700號卷第71頁、第74頁至第78頁） 張君瑩共同犯詐欺取財罪，處有期徒刑7月。    林峻緯共同犯詐欺取財罪，處有期徒刑7月。    劉韋麟（改名為劉瑾瑞）於屏東勝利路郵局申設之000-00000000000號帳戶     劉彥廷、真實姓名年籍不詳之詐欺集團成員    435【※起訴書附表A編號4】 姚育誠 姚育誠於101年4月22日，接獲來電顯示號碼為+00000000000000來電，佯稱因網路購物設定分期錯誤云云。 29,912 ①告訴人姚育誠於警詢中之供述（見屏東縣政府警察局刑事案件偵查卷宗屏警刑偵華字第10230367700號卷第79頁至第80頁） ②姚育誠之受理詐騙帳戶通報警示簡便格式表、中華郵局之自動櫃員機交易明細表、中華郵政存摺封面暨內頁之影本（見屏東縣政府警察局刑事案件偵查卷宗屏警刑偵華字第10230367700號卷第82頁至第85頁） 張君瑩共同犯詐欺取財罪，處有期徒刑7月。    林峻緯共同犯詐欺取財罪，處有期徒刑7月。    劉瑾瑞於屏東勝利路郵局申設之000-00000000000號帳戶     劉彥廷、真實姓名年籍不詳之詐欺集團成員    436【※起訴書附表A編號5】 吳茂瑋 吳茂瑋於101年4月21日，接獲來電，佯以網路賣家身分佯稱因網路購物設定分期錯誤云云。 29,989 ①告訴人吳茂瑋於警詢中之供述（見屏東縣政府警察局刑事案件偵查卷宗屏警刑偵華字第10230367700號卷第87頁至第88頁） ②吳茂瑋之內政部警政署反詐騙諮詢專線紀錄表、受理刑事案件報案三聯單、受理詐騙帳戶通報警示簡便格式表、中國信託商業銀行之自動櫃員機交易明細表（見屏東縣政府警察局刑事案件偵查卷宗屏警刑偵華字第10230367700號卷第89頁至第93頁） 張君瑩共同犯詐欺取財罪，處有期徒刑7月。    林峻緯共同犯詐欺取財罪，處有期徒刑7月。    劉瑾瑞於渣打銀行九如分行申設之00000000000000號帳戶     劉彥廷、真實姓名年籍不詳之詐欺集團成員    437【※起訴書附表A編號6、附表三編號7】 陳國龍 陳國龍於101年4月21日15時30分許，接獲來電顯示號碼為+0000000000來電，佯稱為PCHOME客服人員，並佯稱因網路購物作業錯誤，應至ATM操作設定云云，致被害人將帳戶內金錢轉至右列人頭帳戶中 30,006 ①告訴人陳國龍於警詢中之供述（見屏東縣政府警察局刑事案件偵查卷宗屏警刑偵華字第10230367700號卷第94頁至第96頁） ②陳國龍之內政部警政署反詐騙案件紀錄表、受理刑事案件報案三聯單、受理詐騙帳戶通報警示簡便格式表、165專線金融機構暫行圈存疑似詐欺款項通報單、玉山銀行之自動櫃員機交易明細表（見屏東縣政府警察局刑事案件偵查卷宗屏警刑偵華字第10230367700號卷第97頁至第93頁、第107頁至第109頁） ③余俊傑之中華郵政帳號000-00000000000000000帳戶之開戶基本資料暨交易明細（見屏東縣政府警察局刑事案件偵查卷宗屏警刑偵華字第10230367700號卷第121頁至第125頁） 張君瑩共同犯詐欺取財罪，處有期徒刑7月。    林峻緯共同犯詐欺取財罪，處有期徒刑7月。    100,000      余俊傑於中華郵政新埤郵局申設之00000000000000號帳戶     劉彥廷、真實姓名年籍不詳之詐欺集團成員 劉瑾瑞於渣打銀行九如分行申設之00000000000000號帳戶   438【※起訴書附表A編號7】 呂治明 呂治明於101年4月21日16時許，接獲來電顯示號碼為+000000000000來電，佯稱因PCHOME網路購物作業錯誤，應至ATM操作設定轉帳止付云云。 29,123 ①告訴人呂治明於警詢中之供述（見屏東縣政府警察局刑事案件偵查卷宗屏警刑偵華字第10230367700號卷第110頁至第111頁） ②呂治明之內政部警政署反詐騙諮詢專線紀錄表、受理刑事案件報案三聯單、受理詐騙帳戶通報警示簡便格式表、新埔鎮農會之自動櫃員機交易明細表（見屏東縣政府警察局刑事案件偵查卷宗屏警刑偵華字第10230367700號卷第112頁至第116頁） 張君瑩共同犯詐欺取財罪，處有期徒刑7月。    林峻緯共同犯詐欺取財罪，處有期徒刑7月。    劉瑾瑞於渣打銀行九如分行申設之00000000000000號帳戶     劉彥廷、真實姓名年籍不詳之詐欺集團成員    439【※起訴書附表A編號8、附表三編號9】 楊守正 楊守正於101年4月20日18時26分許，接獲來電顯示號碼為+0000000000、+000000000來電，佯稱因PC HOME網路購物作業錯誤，應至ATM操作取消交易云云，致被害人將帳戶內金錢轉至右列人頭帳戶中 29,988 ①告訴人楊守正於警詢中之供述（見屏東縣政府警察局刑事案件偵查卷宗屏警刑偵華字第10230367700號卷第126頁至第127頁、第128頁至第129頁） ②楊守正之受理刑事案件報案三聯單、受理詐騙帳戶通報警示、詐騙電話段話簡便格式表、國泰世華銀行及合作金庫銀行之自動櫃員機交易明細表、兆豐存摺內頁影本、遠東國際商業銀行之存摺封面暨內頁影本（見屏東縣政府警察局刑事案件偵查卷宗屏警刑偵華字第10230367700號卷第130頁至第144頁） ③余俊傑之中華郵政帳號000-00000000000000000帳戶之開戶基本資料暨交易明細（見屏東縣政府警察局刑事案件偵查卷宗屏警刑偵華字第10230367700號卷第121頁至第125頁） 張君瑩共同犯詐欺取財罪，處有期徒刑7月。    林峻緯共同犯詐欺取財罪，處有期徒刑7月。    29,989      38,098      余俊傑於中華郵政新埤郵局申設之00000000000000號帳戶     劉彥廷、真實姓名年籍不詳之詐欺集團成員    440【※起訴書附表A編號9、附表三編號8】 邱韻潔 邱韻潔於101年4月21日15時40分許，接獲來電顯示號碼為+000000000000來電，佯以PCHOME網路購物商場人員佯稱因PCHOME網路購物作業錯誤，應至ATM操作免除扣款云云。 29,989 ①告訴人邱韻潔於警詢中之供述（見屏東縣政府警察局刑事案件偵查卷宗屏警刑偵華字第10230367700號卷第145頁至第147頁） ②邱韻潔之內政部警政署反詐騙諮詢專線紀錄表、受理刑事案件報案三聯單、受理詐騙帳戶通報警示簡便格式表、臺灣中小企業銀行之自動櫃員機交易明細表（見屏東縣政府警察局刑事案件偵查卷宗屏警刑偵華字第10230367700號卷第150頁至第153頁） 張君瑩共同犯詐欺取財罪，處有期徒刑7月。    林峻緯共同犯詐欺取財罪，處有期徒刑7月。    29,989      余俊傑於中華郵政新埤郵局申設之00000000000000號帳戶     於101年4月21日15時許，假冒「PCHOME商店街」向被害人佯稱之前購物因作業人員疏失造成約定轉帳分期扣款，再假冒銀行行員誘騙被害人到A TM作解除分期付款設定，致被害人將帳戶內金錢轉至右列人頭帳戶中       新埤郵局000000-0000000     劉彥廷、真實姓名年籍不詳之詐欺集團成員    441【※起訴書附表A編號10】 楊哲俊 楊哲俊於101年5月12日20時30分許，接獲來電顯示號碼為+0000000000、+00000000000來電，佯稱因網站購物作業錯誤，應至ATM操作更改云云。 80,345 ①告訴人楊哲俊於警詢中之供述（見屏東縣政府警察局刑事案件偵查卷宗屏警刑偵華字第10230367700號卷第171頁至第173頁） ②楊哲俊之內政部警政署反詐騙諮詢專線紀錄表、受理刑事案件報案三聯單、受理詐騙帳戶通報警示簡便格式表、渣打銀行存摺封面暨內頁（見屏東縣政府警察局刑事案件偵查卷宗屏警刑偵華字第10230367700號卷第174頁至第181頁、第183頁至第185頁） ③邱淯銘之中華郵政帳號000-00000000000000帳戶之開戶基本資料暨交易明細（見屏東縣政府警察局刑事案件偵查卷宗屏警刑偵華字第10230367700號卷第158頁至第159頁） 張君瑩共同犯詐欺取財罪，處有期徒刑7月。    林峻緯共同犯詐欺取財罪，處有期徒刑7月。    邱淯銘於中華郵政屏東林森路郵局所申設00000000000000號帳戶     陳政宜、真實姓名年籍不詳之詐欺集團成員    442【※起訴書附表A編號11】 陳雅珍 陳雅珍於101年5月12日17時40分許，接獲來電顯示號碼為00000000000來電，佯以米格國際服飾人員佯稱因網站購物作業錯誤，應至ATM操作取消云云。 21,823 ①告訴人陳雅珍於警詢中之供述（見屏東縣政府警察局刑事案件偵查卷宗屏警刑偵華字第10230367700號卷第186頁至第187頁） ②陳雅珍之內政部警政署反詐騙諮詢專線紀錄表、受理刑事案件報案三聯單、受理詐騙帳戶通報警示簡便格式表、金融機構聯防機制通報單、中國信託商業銀行之自動櫃員機交易明細表（見屏東縣政府警察局刑事案件偵查卷宗屏警刑偵華字第10230367700號卷第190頁至第196頁） ③邱淯銘之中華郵政帳號000-00000000000000帳戶之開戶基本資料暨交易明細（見屏東縣政府警察局刑事案件偵查卷宗屏警刑偵華字第10230367700號卷第158頁至第159頁） 張君瑩共同犯詐欺取財罪，處有期徒刑7月。    林峻緯共同犯詐欺取財罪，處有期徒刑7月。    邱淯銘於中華郵政屏東林森路郵局所申設00000000000000號帳戶     陳政宜、真實姓名年籍不詳之詐欺集團成員    443【※起訴書附表A編號12】 林吟璇 林吟璇於101年5月20日18時50分許，接獲來電顯示號碼為0000000000來電，佯以DHC網站賣家身分佯稱因網站購物誤設定為連續扣款，應至AT M操作取消扣款設定云云。 29,123 ①告訴人林吟璇於警詢中之供述（見屏東縣政府警察局刑事案件偵查卷宗屏警刑偵華字第10230367700號卷第205頁至第206頁） ②林吟璇之內政部警政署反詐騙諮詢專線紀錄表、受理刑事案件報案三聯單、受理詐騙帳戶通報警示簡便格式表、受理各類案件報案紀錄表、中華郵政之自動櫃員機交易明細表、MyCard遊戲點數購買收據（見屏東縣政府警察局刑事案件偵查卷宗屏警刑偵華字第10230367700號卷第208頁至第223頁） 張君瑩共同犯詐欺取財罪，處有期徒刑7月。    林峻緯共同犯詐欺取財罪，處有期徒刑7月。    高正勇於合作金庫銀行東港分行所申設之0000000000000號帳戶     陳政宜、真實姓名年籍不詳之詐欺集團成員    444【※起訴書附表A編號13】 李宏志 李宏志於101年6月2日，接獲來電+000000000佯稱因網路購買衣服作業疏失，導致連續扣款，應至ATM取消分期付款云云。 29,123 ①告訴人李宏志於警詢中之供述（見屏東縣政府警察局刑事案件偵查卷宗屏警刑偵華字第10230367700號卷第295頁至第296頁） ②李宏志之內政部警政署反詐騙諮詢專線紀錄表、受理刑事案件報案三聯單、受理詐騙帳戶通報警示簡便格式表、受理各類案件報案紀錄表、中華郵政之自動櫃員機交易明細表（見屏東縣政府警察局刑事案件偵查卷宗屏警刑偵華字第10230367700號卷第297頁至第301頁） 張君瑩共同犯詐欺取財罪，處有期徒刑7月。    林峻緯共同犯詐欺取財罪，處有期徒刑7月。    林鴻民交付其胞姐林莉雯於陽信商業銀行里港分行所申設之000000000000號帳戶     陳政宜、真實姓名年籍不詳之詐欺集團成員    445【※起訴書附表A編號14】 陳鈺蕙（後更名為陳鈺薏） 陳鈺蕙於101年6月13日20時許，接獲來電顯示+000000000、+0000000000佯稱因奇摩網路購物設定錯誤成分期付款，應至ATM更改設定云云。 29,987 ①告訴人陳鈺蕙於警詢中之供述（見屏東縣政府警察局刑事案件偵查卷宗屏警刑偵華字第10230367700號卷第309頁至第310頁） ②陳鈺蕙之內政部警政署反詐騙紀錄表、受理刑事案件報案三聯單、受理詐騙帳戶通報警示簡便格式表、受理各類案件報案紀錄表、165專線協請金機構暫行圈存疑似詐欺款項通報單、中國信託商業銀行之自動櫃員機交易明細表、（見屏東縣政府警察局刑事案件偵查卷宗屏警刑偵華字第10230367700號卷第311頁至第317頁） ③潘建源之中國信託商業銀行帳號000-000000000000帳戶之開戶基本資料暨交易明細（見屏東縣政府警察局刑事案件偵查卷宗屏警刑偵華字第10230367700號卷第307頁至第308頁） 張君瑩共同犯詐欺取財罪，處有期徒刑7月。    林峻緯共同犯詐欺取財罪，處有期徒刑7月。    潘建源於中國信託商業銀行所申設之000000000000號帳戶     陳政宜、真實姓名年籍不詳之詐欺集團成員    446【※起訴書附表A編號15】 黃婉婷 黃婉婷於101年6月13日20時55分許，接獲來電0000000000佯稱因奇摩網路購物設定錯誤成分期付款，應至ATM操作設定云云。 29,957 ①告訴人黃婉婷於警詢中之供述（見屏東縣政府警察局刑事案件偵查卷宗屏警刑偵華字第10230367700號卷第318頁至第319頁） ②黃婉婷之內政部警政署反詐騙紀錄表、受理刑事案件報案三聯單、受理詐騙帳戶通報警示簡便格式表、臺灣銀行之自動櫃員機交易明細表（見屏東縣政府警察局刑事案件偵查卷宗屏警刑偵華字第10230367700號卷第320頁至第325頁） ③潘建源之中國信託商業銀行帳號000-000000000000帳戶之開戶基本資料暨交易明細（見屏東縣政府警察局刑事案件偵查卷宗屏警刑偵華字第10230367700號卷第307頁至第308頁） 張君瑩共同犯詐欺取財罪，處有期徒刑7月。    林峻緯共同犯詐欺取財罪，處有期徒刑7月。    潘建源於中國信託商業銀行所申設之000000000000號帳戶     陳政宜、真實姓名年籍不詳之詐欺集團成員    447【※起訴書附表A編號16】 尤嘉棋（後更名為尤嘉祺） 尤嘉棋於101年6月25日12時許，接獲來電顯示+0000000000、+0000000000佯稱因奇摩網路購物設定錯誤成每月刷卡12次付款，應至ATM操作以核對身分云云。 99,138 ①告訴人尤嘉棋於警詢中之供述（見屏東縣政府警察局刑事案件偵查卷宗屏警刑偵華字第10230367700號卷第334頁至第319頁） ②尤嘉棋之內政部警政署反詐騙諮詢專線紀錄表、受理各類案件報案紀錄表、華南商業銀行存摺封面暨內頁交易明細影本（見屏東縣政府警察局刑事案件偵查卷宗屏警刑偵華字第10230367700號卷第337頁至第338頁、第340頁、第342頁） ③簡蒞福之臺灣銀行帳號000-000000000000帳戶之開戶基本資料暨交易明細（見屏東縣政府警察局刑事案件偵查卷宗屏警刑偵華字第10230367700號卷第334頁至第336頁） 張君瑩共同犯詐欺取財罪，處有期徒刑7月。    林峻緯共同犯詐欺取財罪，處有期徒刑7月。    簡蒞福（改名為簡浩峰）於臺灣銀行屏東分行所申設之000000000000號帳戶     陳政宜、真實姓名年籍不詳之詐欺集團成員    448【※起訴書附表一編號50-2】 潘邵童（起訴書誤載為潘少利） 被害人於100年11月22日18時許接獲某姓名、年籍不詳之詐欺集團成員假"奇摩拍賣賣家"的名義，誆稱被害人之前購買物品結帳時，因某種因素而導致變成分期付款，會造成被害人的帳戶12個月會自動扣款，被害人沒多久又接到自稱是"華南銀行"客服人員的電話，稱要幫被害人做取消分期扣款，被害人不疑有他，便按照指示去提款機操作進而遭詐騙，被騙金額共新台幣29,983元。（網購設定分期付款錯誤詐財案） 29,983 ①告訴人潘邵童於警詢中之供述（見臺灣桃園地方檢察署101年度偵字第13643號卷八第183頁第183頁背面） ②潘邵童之存摺內頁影本（見臺灣桃園地方檢察署101年度偵字第13643號卷八第184頁） ③陳忠鴻之京城商業銀行帳號000-000000000000號帳戶之（開戶資料暨）交易明細（見臺灣臺中地方檢察署101年度偵字第26459號卷三第192頁） 張君瑩共同犯詐欺取財罪，處有期徒刑7月。    林峻緯共同犯詐欺取財罪，處有期徒刑7月。    京城商業銀行嘉義分行帳號：000-000000000000戶名：陳忠鴻     許孟諺、真實姓名年籍不詳之詐欺集團成員    449【※起訴書附表一編號127】 蔡焯妃 被害人於100年12月24日時分許接獲某姓名、年籍不詳之詐欺集團成員假"網拍賣家"來電，謊稱被害人之前購物付款時，因某種因素而導致變成分期付款，會造成被害人的帳戶12個月會自動扣款，之後歹徒又假冒"銀行客服"來電稱要幫被害人做取消分期扣款，被害人不疑有他，便按照指示去提款機操作進而遭詐騙，共被騙金額新台幣159,956元，另遭詐騙91,000元的遊戲點卡。（網購設定分期付款錯誤詐財案） 49,989 ①內政部警政署反詐騙諮詢專線紀錄表（見本院109年度易字第卷十四第98頁至第99頁） 張君瑩共同犯詐欺取財罪，處有期徒刑7月。    林峻緯共同犯詐欺取財罪，處有期徒刑7月。    49,989      29,989      中華郵政股份有限公司里港郵局帳號：000-00000000000000戶名：王筱捷     許孟諺、真實姓名年籍不詳之詐欺集團成員    450【※起訴書附表四編號49-2】 郭劍芸 被害人於101年02月28日14時46分許接獲某姓名、年籍不詳之詐欺集團成員假奇摩網拍賣家來電，謊稱被害人因購物付款時，因某種因素而導致變成分期付款，會造成被害人的帳戶12個月會自動扣款，要幫被害人通知銀行作取消分期扣款，之後歹徒假郵局行員來電稱要幫被害人做取消分期扣款，被害人不疑有他，便按照指示去提款機操作進而遭詐騙，被騙金額新台幣24,067元。（網購設定分期付款錯誤詐財案）。 24,067 ①內政部警政署反詐騙諮詢專線紀錄表（見本院109年度易字第卷十四第86頁至第87頁） 張君瑩共同犯詐欺取財罪，處有期徒刑7月。    林峻緯共同犯詐欺取財罪，處有期徒刑7月。    中華郵政股份有限公司苗栗中苗郵局帳號：000-00000000000000戶名：賴坤仙     王洋程、真實姓名年籍不詳之詐欺集團成員    451【※起訴書附表四編號49-1】 蔡宜真 被害人於101年02月28日14時許接獲某姓名、年籍不詳之詐欺集團成員假two do網拍賣家來電，謊稱被害人因購物付款時，因某種因素而導致變成分期付款，會造成被害人的帳戶12個月會自動扣款，要幫被害人通知銀行作取消分期扣款，之後歹徒假銀行行員來電稱要幫被害人做取消分期扣款，被害人不疑有他，便按照指示去提款機操作進而遭詐騙，被騙金額新台幣29,988元。（網購設定分期付款錯誤詐財案）。 29,988 ①內政部警政署反詐騙諮詢專線紀錄表（見本院109年度易字第卷十四第88頁） 張君瑩共同犯詐欺取財罪，處有期徒刑7月。    林峻緯共同犯詐欺取財罪，處有期徒刑7月。    中華郵政股份有限公司苗栗中苗郵局帳號：000-00000000000000戶名：賴坤仙     王洋程、真實姓名年籍不詳之詐欺集團成員    452【※起訴書附表四編號48-4】 季玉華 被害人於101年02月27日接獲某姓名、年籍不詳之詐欺集團成員假奇摩網拍賣家來電，謊稱被害人因購物付款時，因某種因素而導致變成分期付款，會造成被害人的帳戶12個月會自動扣款，要幫被害人通知銀行作取消分期扣款，之後歹徒假銀行行員來電稱要幫被害人做取消分期扣款，被害人不疑有他，便按照指示去提款機操作進而遭詐騙，被騙金額新台幣9,983元。（網購設定分期付款錯誤詐財案）。 9,983 ①內政部警政署反詐騙諮詢專線紀錄表（見本院109年度易字第卷十四第82頁） 張君瑩共同犯詐欺取財罪，處有期徒刑7月。    林峻緯共同犯詐欺取財罪，處有期徒刑7月。    中國信託商業銀行帳號：000-000000000000戶名：紀美玲     王洋程、真實姓名年籍不詳之詐欺集團成員    453【※起訴書附表四編號48-3】 朱芬滿 被害人於101年02月27日21時28分許接獲某姓名、年籍不詳之詐欺集團成員假艾美普補習班來電，謊稱被害人因付款時，因某種因素而導致變成分期付款，會造成被害人的帳戶12個月會自動扣款，要幫被害人通知銀行作取消分期扣款，之後歹徒假銀行行員來電稱要幫被害人做取消分期扣款，被害人不疑有他，便按照指示去提款機操作進而遭詐騙，被騙金額新台幣21,122元。（網購設定分期付款錯誤詐財案）。 21,122 ①內政部警政署反詐騙諮詢專線紀錄表（見本院109年度易字第卷十四第84頁至第85頁） 張君瑩共同犯詐欺取財罪，處有期徒刑7月。    林峻緯共同犯詐欺取財罪，處有期徒刑7月。    中國信託商業銀行帳號：000-000000000000戶名：紀美玲     王洋程、真實姓名年籍不詳之詐欺集團成員    454【※起訴書附表四編號48-2】 吳佳璇 被害人於101年02月27日22時00分許接獲某姓名、年籍不詳之詐欺集團成員假網拍賣家來電，謊稱被害人因購物付款時，因某種因素而導致變成分期付款，會造成被害人的帳戶12個月會自動扣款，要幫被害人通知銀行作取消分期扣款，之後歹徒假京城銀行行員來電稱要幫被害人做取消分期扣款，被害人不疑有他，便按照指示去提款機操作進而遭詐騙，被騙金額新台幣20,000元。（網購設定分期付款錯誤詐財案）。 20,000 ①內政部警政署反詐騙諮詢專線紀錄表（見本院109年度易字第卷十四第83頁） 張君瑩共同犯詐欺取財罪，處有期徒刑7月。    林峻緯共同犯詐欺取財罪，處有期徒刑7月。    中國信託商業銀行帳號：000-000000000000戶名：紀美玲     王洋程、真實姓名年籍不詳之詐欺集團成員    455【※起訴書附表四編號48-1】 洪嘉嬰 被害人於101年02月27日20時43分許接獲某姓名、年籍不詳之詐欺集團成員假JJS公司會計來電，謊稱被害人因購物付款時，因某種因素而導致變成分期付款，會造成被害人的帳戶12個月會自動扣款，要幫被害人通知銀行作取消分期扣款，之後歹徒假銀行行員來電稱要幫被害人做取消分期扣款，被害人不疑有他，便按照指示去提款機操作進而遭詐騙，被騙金額新台幣29,989元。（網購設定分期付款錯誤詐財案）。 29,989 ①內政部警政署反詐騙諮詢專線紀錄表（見本院109年度易字第卷十四第80頁至第81頁） 張君瑩共同犯詐欺取財罪，處有期徒刑7月。    林峻緯共同犯詐欺取財罪，處有期徒刑7月。    中國信託商業銀行帳號：000-000000000000戶名：紀美玲     王洋程、真實姓名年籍不詳之詐欺集團成員    456【※起訴書附表四編號41-3】 黃淑儀 被害人於100年12月28日15時許接獲某姓名、年籍不詳之詐欺集團成員假網購賣家來電，謊稱被害人因購物付款時，因某種因素而導致變成分期付款，會造成被害人的帳戶12個月會自動扣款，要幫被害人通知銀行作取消分期扣款，之後歹徒假冒郵局行員來電稱要幫被害人做取消分期扣款，被害人不疑有他，便按照指示去提款機操作進而遭詐騙，共被騙金額新台幣29,988元，另遭詐騙15,000元的遊戲點卡。（網購設定分期付款錯誤詐財案）。 29,988 ①內政部警政署反詐騙諮詢專線紀錄表（見本院109年度易字第卷十四第53頁至第54頁） 張君瑩共同犯詐欺取財罪，處有期徒刑7月。    林峻緯共同犯詐欺取財罪，處有期徒刑7月。    台中商業銀行沙鹿分行帳號：000-000000000000戶名：林沛瑜     王洋程、真實姓名年籍不詳之詐欺集團成員    457【※起訴書附表四編號41-5】 吳品蓁 被害人於100年12月28日許接獲某姓名、年籍不詳之詐欺集團成員假網拍賣家來電，謊稱被害人因購物付款時，因某種因素而導致變成分期付款，會造成被害人的帳戶12個月會自動扣款，要幫被害人通知銀行作取消分期扣款，之後歹徒假冒臺灣土地銀行行員來電稱要幫被害人做取消分期扣款，被害人不疑有他，便按照指示去提款機操作進而遭詐騙，共被騙金額新台幣9,037元。（網購設定分期付款錯誤詐財案）。【人頭帳戶因遭警示，此筆詐騙金額未被領出】 3,010【未被領出】 ①內政部警政署反詐騙諮詢專線紀錄表（見本院109年度易字第卷十四第102頁） 張君瑩共同犯詐欺取財罪，處有期徒刑7月。    林峻緯共同犯詐欺取財罪，處有期徒刑7月。    台中商業銀行沙鹿分行帳號：000-000000000000戶名：林沛瑜     王洋程、真實姓名年籍不詳之詐欺集團成員    458【※起訴書附表四編號42-3】 蔡旻珊 被害人於101年01月01日17時許接獲某姓名、年籍不詳之詐欺集團成員假網購賣家來電，謊稱被害人因購物付款時，因某種因素而導致變成分期付款，會造成被害人的帳戶12個月會自動扣款，要幫被害人通知銀行作取消分期扣款，之後歹徒假冒銀行行員來電稱要幫被害人做取消分期扣款，被害人不疑有他，便按照指示去提款機操作進而遭詐騙，被騙金額新台幣3,030元。（網購設定分期付款錯誤詐財案） 3,030 ①內政部警政署反詐騙諮詢專線紀錄表（見本院109年度易字第卷十四第55頁至第56頁） 張君瑩共同犯詐欺取財罪，處有期徒刑7月。    林峻緯共同犯詐欺取財罪，處有期徒刑7月。    中華郵政股份有限公司頭份郵局帳號：000-00000000000000戶名：程俐雯     王洋程、真實姓名年籍不詳之詐欺集團成員    459【※起訴書附表四編號43-1】 高勇傑 被害人於101年02月10日20時30分許接獲某姓名、年籍不詳之詐欺集團成員假大買家網購賣家來電，謊稱被害人因購物付款時，因某種因素而導致變成分期付款，會造成被害人的帳戶12個月會自動扣款，要幫被害人通知銀行作取消分期扣款，之後歹徒假冒台北富邦銀行行員來電稱要幫被害人做取消分期扣款，被害人不疑有他，便按照指示去提款機操作進而遭詐騙，被騙金額新台幣29,987元。（網購設定分期付款錯誤詐財案） 29,987 ①內政部警政署反詐騙諮詢專線紀錄表（見本院109年度易字第卷十四第57頁至第58頁） 張君瑩共同犯詐欺取財罪，處有期徒刑7月。    林峻緯共同犯詐欺取財罪，處有期徒刑7月。    中華郵政股份有限公司東港郵局帳號：000-00000000000000戶名：潘昀暄     王洋程、真實姓名年籍不詳之詐欺集團成員    460【※起訴書附表四編號43-2】 朱可薰 被害人於101年02月10日20時40分許接獲某姓名、年籍不詳之詐欺集團成員假奇摩網拍賣家來電，謊稱被害人因購物付款時，因某種因素而導致變成分期付款，會造成被害人的帳戶12個月會自動扣款，要幫被害人通知銀行作取消分期扣款，之後歹徒假冒郵局行員來電稱要幫被害人做取消分期扣款，被害人不疑有他，便按照指示去提款機操作進而遭詐騙，被騙金額新台幣59,976元。（網購設定分期付款錯誤詐財案）。 29,988 ①內政部警政署反詐騙諮詢專線紀錄表（見本院109年度易字第卷十四第59頁至第60頁） 張君瑩共同犯詐欺取財罪，處有期徒刑7月。    林峻緯共同犯詐欺取財罪，處有期徒刑7月。    中華郵政股份有限公司東港郵局帳號：000-00000000000000戶名：潘昀暄     王洋程、真實姓名年籍不詳之詐欺集團成員    461【※起訴書附表四編號44-1】 高麗雯 被害人於101年02月27日15時06分許接獲某姓名、年籍不詳之詐欺集團成員假奇摩網拍賣家來電，謊稱被害人因購物付款時，因某種因素而導致變成分期付款，會造成被害人的帳戶12個月會自動扣款，要幫被害人通知銀行作取消分期扣款，之後歹徒假冒郵局行員來電稱要幫被害人做取消分期扣款，被害人不疑有他，便按照指示去提款機操作進而遭詐騙，共被騙金額新台幣39,113元。（網購設定分期付款錯誤詐財案）。 22,022 ①內政部警政署反詐騙諮詢專線紀錄表（見本院109年度易字第卷十四第63頁至第64頁） 張君瑩共同犯詐欺取財罪，處有期徒刑7月。    林峻緯共同犯詐欺取財罪，處有期徒刑7月。    17,111      臺灣中小企業銀行中和分行帳號：000-00000000000戶名：吳詠誼     王洋程、真實姓名年籍不詳之詐欺集團成員    462【※起訴書附表四編號 44-2、47-1】 何春燕 被害人於101年02月27日14時35分許接獲某姓名、年籍不詳之詐欺集團成員假PCHO ME網拍賣家來電，謊稱被害人因購物付款時，因某種因素而導致變成分期付款，會造成被害人的帳戶12個月會自動扣款，要幫被害人通知銀行作取消分期扣款，之後歹徒假冒永豐銀行行員來電稱要幫被害人做取消分期扣款，被害人不疑有他，便按照指示去提款機操作進而遭詐騙，被騙金額新台幣45,722元。（網購設定分期付款錯誤詐財案）。 15,734 ①內政部警政署反詐騙諮詢專線紀錄表、個人戶籍資料（見本院109年度易字第卷十四第103頁至第113頁） 張君瑩共同犯詐欺取財罪，處有期徒刑7月。    林峻緯共同犯詐欺取財罪，處有期徒刑7月。    29,989      臺灣中小企業銀行中和分行帳號：000-00000000000戶名：吳詠誼      兆豐國際商業銀行帳號：000-00000000000戶名：紀美玲     王洋程、真實姓名年籍不詳之詐欺集團成員    463【※起訴書附表四編號44-3】 周健玉 被害人於101年02月27日14時11分許接獲某姓名、年籍不詳之詐欺集團成員假PCHOME網拍賣家來電，謊稱被害人因購物付款時，因某種因素而導致變成分期付款，會造成被害人的帳戶12個月會自動扣款，要幫被害人通知銀行作取消分期扣款，之後歹徒假冒澳盛銀行行員來電稱要幫被害人做取消分期扣款，被害人不疑有他，便按照指示去提款機操作進而遭詐騙，被騙金額新台幣29,987元。（網購設定分期付款錯誤詐財案） 29,987 ①內政部警政署反詐騙諮詢專線紀錄表（見本院109年度易字第卷十四第61頁至第62頁） 張君瑩共同犯詐欺取財罪，處有期徒刑7月。    林峻緯共同犯詐欺取財罪，處有期徒刑7月。    臺灣中小企業銀行中和分行帳號：000-00000000000戶名：吳詠誼     王洋程、真實姓名年籍不詳之詐欺集團成員    464【※起訴書附表四編號 45-1、47-5】 鄭敏芝 被害人於101年02月27日15時40分許接獲某姓名、年籍不詳之詐欺集團成員假PCHOME網拍賣家來電，謊稱被害人因購物付款時，因某種因素而導致變成分期付款，會造成被害人的帳戶12個月會自動扣款，要幫被害人通知銀行作取消分期扣款，之後歹徒假冒中國信託行員來電稱要幫被害人做取消分期扣款，被害人不疑有他，便按照指示去提款機操作進而遭詐騙，被騙金額新台幣150,022元。（網購設定分期付款錯誤詐王洋程、真實姓名年籍不詳之詐欺集團成員財案）。 30,000 ①內政部警政署反詐騙諮詢專線紀錄表（見本院109年度易字第卷十四第68頁至第69頁） 張君瑩共同犯詐欺取財罪，處有期徒刑7月。    林峻緯共同犯詐欺取財罪，處有期徒刑7月。    30,000      永豐商業銀行中壢分行帳號：000-00000000000000戶名：楊浩昀      兆豐國際商業銀行帳號：000-00000000000戶名：紀美玲     王洋程、真實姓名年籍不詳之詐欺集團成員    465【※起訴書附表四編號45-2】 郭憲哲 被害人於101年02月27日17時35分許接獲某姓名、年籍不詳之詐欺集團成員假PCHOME網拍賣家來電，謊稱被害人因購物付款時，因某種因素而導致變成分期付款，會造成被害人的帳戶12個月會自動扣款，要幫被害人通知銀行作取消分期扣款，之後歹徒假冒郵局行員來電稱要幫被害人做取消分期扣款，被害人不疑有他，便按照指示去提款機操作進而遭詐騙，被騙金額新台幣29,988元。（網購設定分期付款錯誤詐財案）。 29,988 ①內政部警政署反詐騙諮詢專線紀錄表（見本院109年度易字第卷十四第65頁至第66頁） 張君瑩共同犯詐欺取財罪，處有期徒刑7月。    林峻緯共同犯詐欺取財罪，處有期徒刑7月。    永豐商業銀行中壢分行帳號：000-00000000000000戶名：楊浩昀     王洋程、真實姓名年籍不詳之詐欺集團成員    466【※起訴書附表四編號45-3】 陳怡婷 被害人於101年02月27日18時許接獲某姓名、年籍不詳之詐欺集團成員假網拍賣家來電，謊稱被害人因購物付款時，因某種因素而導致變成分期付款，會造成被害人的帳戶12個月會自動扣款，要幫被害人通知銀行作取消分期扣款，之後歹徒假冒台北富邦銀行行員來電稱要幫被害人做取消分期扣款，被害人不疑有他，便按照指示去提款機操作進而遭詐騙，被騙金額新台幣29,984元。（網購設定分期付款錯誤詐財案）。 29,984 ①內政部警政署反詐騙諮詢專線紀錄表（見本院109年度易字第卷十四第67頁） 張君瑩共同犯詐欺取財罪，處有期徒刑7月。    林峻緯共同犯詐欺取財罪，處有期徒刑7月。    永豐商業銀行中壢分行帳號：000-00000000000000戶名：楊浩昀     王洋程、真實姓名年籍不詳之詐欺集團成員    467【※起訴書附表四編號46-1】 莊釗慧 被害人於101年02月27日18時33分許接獲某姓名、年籍不詳之詐欺集團成員假PCHOME網拍賣家來電，謊稱被害人因購物付款時，因某種因素而導致變成分期付款，會造成被害人的帳戶12個月會自動扣款，要幫被害人通知銀行作取消分期扣款，之後歹徒假冒彰化銀行行員來電稱要幫被害人做取消分期扣款，被害人不疑有他，便按照指示去提款機操作進而遭詐騙，共被騙金額新台幣228,993元。（網購設定分期付款錯誤詐財案）。 81,015 ①內政部警政署反詐騙諮詢專線紀錄表（見本院109年度易字第卷十四第72頁至第73頁） 張君瑩共同犯詐欺取財罪，處有期徒刑7月。    林峻緯共同犯詐欺取財罪，處有期徒刑7月。    國泰世華商業銀行帳號：000-000000000000戶名：紀美玲     王洋程、真實姓名年籍不詳之詐欺集團成員    468【※起訴書附表四編號46-2】 游美娟 被害人於101年02月27日20時許接獲某姓名、年籍不詳之詐欺集團成員假網拍賣家來電，謊稱被害人因購物付款時，因某種因素而導致變成分期付款，會造成被害人的帳戶12個月會自動扣款，要幫被害人通知銀行作取消分期扣款，之後歹徒假冒玉山銀行行員來電稱要幫被害人做取消分期扣款，被害人不疑有他，便按照指示去提款機操作進而遭詐騙，共被騙金額新台幣19,964元。（網購設定分期付款錯誤詐財案）。 12,122 ①內政部警政署反詐騙諮詢專線紀錄表（見本院109年度易字第卷十四第70頁至第71頁） 張君瑩共同犯詐欺取財罪，處有期徒刑7月。    林峻緯共同犯詐欺取財罪，處有期徒刑7月。    國泰世華商業銀行帳號：000-000000000000戶名：紀美玲     王洋程、真實姓名年籍不詳之詐欺集團成員    469【※起訴書附表四編號47-2】 李俊傑 被害人於101年02月27日20時13分許接獲某姓名、年籍不詳之詐欺集團成員假PCHO ME網拍賣家來電，謊稱被害人因購物付款時，因某種因素而導致變成分期付款，會造成被害人的帳戶12個月會自動扣款，要幫被害人通知銀行作取消分期扣款，之後歹徒假冒郵局行員來電稱要幫被害人做取消分期扣款，被害人不疑有他，便按照指示去提款機操作進而遭詐騙，被騙金額新台幣29,989元。（網購設定分期付款錯誤詐財案）。 29,989 ①內政部警政署反詐騙諮詢專線紀錄表（見本院109年度易字第卷十四第76頁至第77頁） 張君瑩共同犯詐欺取財罪，處有期徒刑7月。    林峻緯共同犯詐欺取財罪，處有期徒刑7月。    兆豐國際商業銀行帳號：000-00000000000戶名：紀美玲     王洋程、真實姓名年籍不詳之詐欺集團成員    470【※起訴書附表四編號47-3】 湯藝麟 被害人於101年02月27日20時30分許接獲某姓名、年籍不詳之詐欺集團成員假奇摩網拍賣家來電，謊稱被害人因購物付款時，因某種因素而導致變成分期付款，會造成被害人的帳戶12個月會自動扣款，要幫被害人通知銀行作取消分期扣款，之後歹徒假冒台中商業銀行行員來電稱要幫被害人做取消分期扣款，被害人不疑有他，便按照指示去提款機操作進而遭詐騙，被騙金額新台幣29,998元，另遭詐騙73,000元的遊戲點卡。（網購設定分期付款錯誤詐財案）。 29,998 ①內政部警政署反詐騙諮詢專線紀錄表（見本院109年度易字第卷十四第74頁至第75頁） 張君瑩共同犯詐欺取財罪，處有期徒刑7月。    林峻緯共同犯詐欺取財罪，處有期徒刑7月。    兆豐國際商業銀行帳號：000-00000000000戶名：紀美玲     王洋程、真實姓名年籍不詳之詐欺集團成員    471【※起訴書附表四編號47-4】 黃麟翔 被害人於101年02月26日15時30分許接獲某姓名、年籍不詳之詐欺集團成員假PCHOME網拍賣家來電，謊稱被害人因購物付款時，因某種因素而導致變成分期付款，會造成被害人的帳戶12個月會自動扣款，要幫被害人通知銀行作取消分期扣款，之後歹徒假冒郵局行員來電稱要幫被害人做取消分期扣款，被害人不疑有他，便按照指示去提款機操作進而遭詐騙，共被騙金額新台幣170,045元，另遭詐騙403,000元的遊戲點卡。（網購設定分期付款錯誤詐財案） 29,989 ①內政部警政署反詐騙諮詢專線紀錄表（見本院109年度易字第卷十四第78頁至第79頁） 張君瑩共同犯詐欺取財罪，處有期徒刑7月。    林峻緯共同犯詐欺取財罪，處有期徒刑7月。    兆豐國際商業銀行帳號：000-00000000000戶名：紀美玲     王洋程、真實姓名年籍不詳之詐欺集團成員    472【※起訴書附表四編號41-2】 劉伯亮 被害人於100年12月28日17時43分許接獲某姓名、年籍不詳之詐欺集團成員假PCHOME協力廠商來電，謊稱被害人因購物付款時，因某種因素而導致變成分期付款，會造成被害人的帳戶12個月會自動扣款，要幫被害人通知銀行作取消分期扣款，之後歹徒假冒匯豐銀行行員來電稱要幫被害人做取消分期扣款，被害人不疑有他，便按照指示去提款機操作進而遭詐騙，共被騙金額新台幣129,953元，另遭詐騙68,000元的遊戲點卡。（網購設定分期付款錯誤詐財案） 29,983 ①內政部警政署反詐騙諮詢專線紀錄表（見本院109年度易字第卷十四第51頁至第52頁） 張君瑩共同犯詐欺取財罪，處有期徒刑7月。    林峻緯共同犯詐欺取財罪，處有期徒刑7月。    台中商業銀行沙鹿分行帳號：000-000000000000戶名：林沛瑜     王洋程、真實姓名年籍不詳之詐欺集團成員    473【※起訴書附表四編號 41-1、附表一編號138-1】 陳微倖 被害人於100年12月28日16時59分許接獲某姓名、年籍不詳之詐欺集團成員假網拍賣家來電，謊稱被害人因購物付款時，因某種因素而導致變成分期付款，會造成被害人的帳戶12個月會自動扣款，要幫被害人通知銀行作取消分期扣款，之後歹徒假冒郵局行員來電稱要幫被害人做取消分期扣款，被害人不疑有他，便按照指示去提款機操作進而遭詐騙，共被騙金額新台幣89,989元。（網購設定分期付款錯誤詐財案）。 29,989 ①內政部警政署反詐騙諮詢專線紀錄表（見本院109年度易字第卷十四第49頁至第50頁） 張君瑩共同犯詐欺取財罪，處有期徒刑7月。    林峻緯共同犯詐欺取財罪，處有期徒刑7月。    30,000      30,000      台中商業銀行沙鹿分行帳號：000-000000000000戶名：林沛瑜      臺灣土地銀行大甲分行帳號：000-000000000000戶名：林瑞珺     許孟諺、王洋程、真實姓名年籍不詳之詐欺集團成員    474【※起訴書附表四編號40-2】 楊佳敏 被害人於100年12月27日21時許接獲某姓名、年籍不詳之詐欺集團成員假網拍賣家來電，謊稱被害人因購物付款時，因某種因素而導致變成分期付款，會造成被害人的帳戶12個月會自動扣款，要幫被害人通知銀行作取消分期扣款，之後歹徒假冒銀行行員來電稱要幫被害人做取消分期扣款，被害人不疑有他，便按照指示去提款機操作進而遭詐騙，共被騙金額新台幣43,005元。（網購設定分期付款錯誤詐財案）。 29,989 ①內政部警政署反詐騙諮詢專線紀錄表（見本院109年度易字第卷十四第47頁至第48頁） 張君瑩共同犯詐欺取財罪，處有期徒刑7月。    林峻緯共同犯詐欺取財罪，處有期徒刑7月。    第一商業銀行平鎮分行帳號：000-00000000000戶名：吳羽潔     王洋程、真實姓名年籍不詳之詐欺集團成員    475【※起訴書附表四編號38-3】 曾筱筑 被害人於100年12月27日21時許接獲某姓名、年籍不詳之詐欺集團成員假奇摩網拍賣家來電，謊稱被害人因購物付款時，因某種因素而導致變成分期付款，會造成被害人的帳戶12個月會自動扣款，要幫被害人通知銀行作取消分期扣款，之後歹徒假冒淡水第一信用合作社行員來電稱要幫被害人做取消分期扣款，被害人不疑有他，便按照指示去提款機操作進而遭詐騙，共被騙金額新台幣29,759元。（網購設定分期付款錯誤詐財案）。 26,743 ①內政部警政署反詐騙諮詢專線紀錄表（見本院109年度易字第卷十四第43頁至第44頁） 張君瑩共同犯詐欺取財罪，處有期徒刑7月。    林峻緯共同犯詐欺取財罪，處有期徒刑7月。    華南商業銀行壢昌分行帳號：000-000000000000戶名：吳羽潔     王洋程、真實姓名年籍不詳之詐欺集團成員    476【※起訴書附表四編號38-1】 劉穎芯 被害人於100年12月27日21時00分許接獲某姓名、年籍不詳之詐欺集團成員假PCHOME購物客服人員來電，謊稱被害人因購物付款時，因某種因素而導致變成分期付款，會造成被害人的帳戶12個月會自動扣款，要幫被害人通知銀行作取消分期扣款，之後歹徒假冒郵局行員來電稱要幫被害人做取消分期扣款，被害人不疑有他，便按照指示去提款機操作進而遭詐騙，共被騙金額新台幣29,989元，另遭詐騙60,000元的遊戲點卡及金融卡。（網購設定分期付款錯誤詐財案）。 29,989 ①內政部警政署反詐騙諮詢專線紀錄表（見本院109年度易字第卷十四第45頁至第46頁） 張君瑩共同犯詐欺取財罪，處有期徒刑7月。    林峻緯共同犯詐欺取財罪，處有期徒刑7月。    華南商業銀行壢昌分行帳號：000-000000000000戶名：吳羽潔     王洋程、真實姓名年籍不詳之詐欺集團成員    477【※起訴書附表四編號37-1】 林玫芳 被害人於100年12月26日20時許接獲某姓名、年籍不詳之詐欺集團成員假網購賣家來電，謊稱被害人因購物付款時，因某種因素而導致變成分期付款，會造成被害人的帳戶12個月會自動扣款，要幫被害人通知銀行作取消分期扣款，之後歹徒假冒銀行行員來電稱要幫被害人做取消分期扣款，被害人不疑有他，便按照指示去提款機操作進而遭詐騙，共被騙金額新台幣60,000元。（網購設定分期付款錯誤詐財案）。 30,000 ①內政部警政署反詐騙諮詢專線紀錄表（見本院109年度易字第卷十四第41頁） 張君瑩共同犯詐欺取財罪，處有期徒刑7月。    林峻緯共同犯詐欺取財罪，處有期徒刑7月。    30,000      台灣土地銀行苓雅分行帳號：000-000000000000戶名：葉順興     王洋程、真實姓名年籍不詳之詐欺集團成員    478【※起訴書附表四編號36-5】 黃彣珊 被害人於100年12月24日14時30分許接獲某姓名、年籍不詳之詐欺集團成員假奇摩網拍賣家來電，謊稱被害人因購物付款時，因某種因素而導致變成分期付款，會造成被害人的帳戶12個月會自動扣款，要幫被害人通知銀行作取消分期扣款，之後歹徒假冒郵局行員來電稱要幫被害人做取消分期扣款，被害人不疑有他，便按照指示去提款機操作進而遭詐騙，被騙金額新台幣8,122元。（網購設定分期付款錯誤詐財案）。 8,122 ①內政部警政署反詐騙諮詢專線紀錄表（見本院109年度易字第卷十四第36頁） 張君瑩共同犯詐欺取財罪，處有期徒刑7月。    林峻緯共同犯詐欺取財罪，處有期徒刑7月。    上海商業儲蓄銀行桃園分行帳號：000-00000000000000戶名：湯佳郁     王洋程、真實姓名年籍不詳之詐欺集團成員    479【※起訴書附表四編號36-3】 蕭晴恩 被害人於100年12月24日14時11分許接獲某姓名、年籍不詳之詐欺集團成員假網購賣家來電，謊稱被害人因購物付款時，因某種因素而導致變成分期付款，會造成被害人的帳戶12個月會自動扣款，要幫被害人通知銀行作取消分期扣款，之後歹徒假冒郵局行員來電稱要幫被害人做取消分期扣款，被害人不疑有他，便按照指示去提款機操作進而遭詐騙，共被騙金額新台幣22,744元。（網購設定分期付款錯誤詐財案）。 22,744 ①內政部警政署反詐騙諮詢專線紀錄表（見本院109年度易字第卷十四第37頁） 張君瑩共同犯詐欺取財罪，處有期徒刑7月。    林峻緯共同犯詐欺取財罪，處有期徒刑7月。    上海商業儲蓄銀行桃園分行帳號：000-00000000000000戶名：湯佳郁     王洋程、真實姓名年籍不詳之詐欺集團成員    480【※起訴書附表四編號36-2】 李美玲 被害人於100年12月22日接獲某姓名、年籍不詳之詐欺集團成員假PCHOME購物中心的賣家來電，謊稱被害人因購物付款時，因某種因素而導致變成分期付款，會造成被害人的帳戶12個月會自動扣款，要幫被害人通知銀行作取消分期扣款，之後歹徒假冒中國信託行員來電稱要幫被害人做取消分期扣款，被害人不疑有他，便按照指示去提款機操作進而遭詐騙，被騙金額新台幣29,985元。（網購設定分期付款錯誤詐財案）。 29,985 ①內政部警政署反詐騙諮詢專線紀錄表（見本院109年度易字第卷十四第40頁） 張君瑩共同犯詐欺取財罪，處有期徒刑7月。    林峻緯共同犯詐欺取財罪，處有期徒刑7月。    上海商業儲蓄銀行桃園分行帳號：000-00000000000000戶名：湯佳郁     王洋程、真實姓名年籍不詳之詐欺集團成員    481【※起訴書附表一編號27-2】 柯俊安 被害人於100年11月13日15時許接獲某姓名、年籍不詳之詐欺集團成員假"大買家量販店網路購物中心客服"的名義，誆稱被害人之前購買物品結帳時，因某種因素而導致變成分期付款，會造成被害人的帳戶12個月會自動扣款，被害人沒多久又接到自稱是"花旗銀行"客服人員的電話，稱要幫被害人做取消分期扣款，被害人不疑有他，便按照指示去提款機操作進而遭詐騙，被騙金額共新台幣37,989元。（網購設定分期付款錯誤詐財案） 29,989 ①內政部警政署反詐騙諮詢專線紀錄表（見本院109年度易字第卷十四第89頁至第90頁） 張君瑩共同犯詐欺取財罪，處有期徒刑7月。    林峻緯共同犯詐欺取財罪，處有期徒刑7月。    8,000      華南商業銀行竹南分行帳號：000-000000000000戶名：周韋汝     許孟諺、真實姓名年籍不詳之詐欺集團成員    482【※起訴書附表二編號1】 王愛華 詐欺集團於101年3月1日11時40分許，以電話聯繫王愛華，佯稱其在網路購物分期付款設定錯誤，需依指示操作等語，使王愛華陷於錯誤，於同日匯款至人頭帳戶 29,983 ①告訴人王愛華於警詢中之供述（見本院109年度易字第卷十四第129頁至第130頁） ②王愛華之受理各類案件報案紀錄表、受理刑事案件報案三聯單、內政部警政署反詐騙案件紀錄表、受理詐騙帳戶通報警示簡便格式表（見本院109年度易字第卷十四第131頁至第133頁） 張君瑩共同犯詐欺取財罪，處有期徒刑7月。    林峻緯共同犯詐欺取財罪，處有期徒刑7月。    臺灣銀行羅東分行帳號000000000000號（戶名江建昇）     李郁祥、真實姓名年籍不詳之詐欺集團成員    483【※起訴書附表二編號2】 蔡芳梅 詐欺集團於101年3月3日17時15分許（起訴書誤載為40分），以電話聯繫蔡芳梅，佯稱其在網路購物分期付款設定錯誤，需依指示操作等語，使蔡芳梅陷於錯誤，於同日18時1分許，匯款至人頭帳戶。 29,984 ①告訴人蔡芳梅於警詢中之供述（見本院109年度易字第卷十四第135頁至第137頁） ②蔡芳梅之受理刑事案件報案三聯單、中華郵政自動櫃員機交易明細表、金融機構聯防機制通報單（見本院109年度易字第卷十四第139頁至第142頁） 張君瑩共同犯詐欺取財罪，處有期徒刑7月。    林峻緯共同犯詐欺取財罪，處有期徒刑7月。    臺灣銀行羅東分行帳號000000000000號（戶名江建昇）     李郁祥、真實姓名年籍不詳之詐欺集團成員    484【※起訴書附表二編號3】 林泰宏 詐欺集團於101年3月3日17時許（起訴書誤載為16時），以電話聯繫林泰宏，佯稱其在網路購物分期付款設定錯誤，需依指示操作等語，使林泰宏陷於錯誤，於同日18時10分許，匯款至人頭帳戶。 9,989 ①告訴人林泰宏於警詢中之供述（見本院109年度易字第卷十四第143頁至第144頁） ②林泰宏之受理刑事案件報案三聯單、內政部警政署反詐騙案件紀錄表、受理詐騙帳戶通報警示簡便格式表、中華郵政自動櫃員機交易明細表暨存摺內頁影本、宅配通配貨收執聯影本、受理各類案件報案紀錄表（見本院109年度易字第卷十四第145頁至第151頁） 張君瑩共同犯詐欺取財罪，處有期徒刑7月。    林峻緯共同犯詐欺取財罪，處有期徒刑7月。    臺灣銀行羅東分行帳號000000000000號（戶名江建昇）     李郁祥、真實姓名年籍不詳之詐欺集團成員    485【※起訴書附表二編號4】 林美萃 詐欺集團於101年3月3日18時2分許，以電話聯繫林美萃，佯稱其在網路購物分期付款設定錯誤，需依指示操作等語，使林美萃陷於錯誤，於同日18時2分許，匯款至人頭帳戶。 27,854 ①告訴人林美萃於警詢中之供述（見本院109年度易字第卷十四第153頁至第154頁） ②林美萃之陳報單、受理刑事案件報案三聯單、受理詐騙帳戶通報警示簡便格式表、遠東國際商業銀行自動櫃員機交易明細表（見本院109年度易字第卷十四第155頁至第158頁） 張君瑩共同犯詐欺取財罪，處有期徒刑7月。    林峻緯共同犯詐欺取財罪，處有期徒刑7月。    中華郵政公司竹南郵局帳號00000000000000號（戶名江建昇）     李郁祥、真實姓名年籍不詳之詐欺集團成員    486【※起訴書附表二編號5】 黃秋惠 詐欺集團於101年3月3日17時許，以電話聯繫黃秋惠，佯稱其在網路購物分期付款設定錯誤，需依指示操作等語，使黃秋惠陷於錯誤，於同日18時13分許，匯款至人頭帳戶。 29,986 ①告訴人黃秋惠於警詢中之供述（見本院109年度易字第卷十四第1559頁至第160頁） ②黃秋惠之金融機構聯防機制通報單、受理詐騙帳戶通報警示簡便格式表、渣打銀行自動櫃員機交易明細表、受理刑事案件報案三聯單（見本院109年度易字第卷十四第161頁至第164頁） 張君瑩共同犯詐欺取財罪，處有期徒刑7月。    林峻緯共同犯詐欺取財罪，處有期徒刑7月。    中華郵政公司竹南郵局帳號00000000000000號（戶名江建昇）     李郁祥、真實姓名年籍不詳之詐欺集團成員    487【※起訴書附表二編號6】 徐嘉隆 詐欺集團於101年3月29日17時許，以電話聯繫徐嘉隆，佯稱其在網路購物分期付款設定錯誤，需依指示操作等語，使徐嘉隆陷於錯誤，於同日17時57分許，匯款至人頭帳戶。 29,983 ①告訴人徐嘉隆於警詢中之供述（見本院109年度易字第卷十四第165頁至第167頁） ②徐嘉隆之受理刑事案件報案三聯單、金融機構聯防機制通報單、彰化銀行自動櫃員機交易明細表（見本院109年度易字第卷十四第168頁至第170頁） 張君瑩共同犯詐欺取財罪，處有期徒刑7月。    林峻緯共同犯詐欺取財罪，處有期徒刑7月。    板信商業銀行新竹分行帳號00000000000000號（戶名林聿妘）     李郁祥、真實姓名年籍不詳之詐欺集團成員    488【※起訴書附表二編號7】 黃聖評 詐欺集團於101年3月29日16時40分許，以電話聯繫黃聖評，佯稱其在網路購物分期付款設定錯誤，需依指示操作等語，使黃聖評陷於錯誤，於同日17時34分許，匯款至人頭帳戶。 29,989 ①告訴人黃聖評於警詢中之供述（見本院109年度易字第卷十四第171頁至第172頁） ②黃聖評之受理刑事案件報案三聯單、中華郵政暨土地銀行自動櫃員機交易明細表（見本院109年度易字第卷十四第173頁至第175頁） 張君瑩共同犯詐欺取財罪，處有期徒刑7月。    林峻緯共同犯詐欺取財罪，處有期徒刑7月。    板信商業銀行新竹分行帳號00000000000000號（戶名林聿妘）     李郁祥、真實姓名年籍不詳之詐欺集團成員    489【※起訴書附表二編號 8、23】 劉千毓 詐欺集團於101年3月29日17時58分許，以電話聯繫劉千毓，佯稱其在網路購物分期付款設定錯誤，需依指示操作等語，使劉千毓陷於錯誤，於同日18時40分許，匯款至人頭帳戶。 23,456 ①告訴人劉千毓於警詢中之供述（見本院109年度易字第卷十四第177頁至第180頁） 張君瑩共同犯詐欺取財罪，處有期徒刑7月。    林峻緯共同犯詐欺取財罪，處有期徒刑7月。    合計6萬元（共2筆，每筆各3萬元）      板信商業銀行新竹分行帳號00000000000000號（戶名林聿妘）     詐欺集團於101年3月29日17時58分許，以電話聯繫劉千毓，佯稱其在網路購物分期付款設定錯誤，需依指示操作等語，使劉千毓陷於錯誤，於同日19時11分許、15分許，匯款至人頭帳戶。       臺灣土地銀行鳳山分行帳號000000000000號帳戶（戶名周毓菁）     李郁祥、真實姓名年籍不詳之詐欺集團成員    490【※起訴書附表二編號9】 吳惠明 詐欺集團於101年3月29日15時許，以電話聯繫吳惠明，佯稱其女兒急需用錢等語，使吳惠明陷於錯誤，於同日15時27分許，匯款至人頭帳戶。 10萬 ①告訴人吳惠明於警詢中之供述（見本院109年度易字第卷十四第181頁至第183頁） ②吳惠明之內政部警政署反詐騙案件紀錄表、受理刑事案件報案三聯單、受理詐騙帳戶通報警示簡便格式表、郵政跨行匯款申請書、郵政存簿儲金簿封面暨內頁影本（見本院109年度易字第卷十四第184頁至第190頁） 張君瑩共同犯詐欺取財罪，處有期徒刑7月。    林峻緯共同犯詐欺取財罪，處有期徒刑7月。    京城商業銀行岡山分行帳號000000000000號（戶名林聿妘）     李郁祥、真實姓名年籍不詳之詐欺集團成員    491【※起訴書附表二編號10】 黃順原 詐欺集團於101年3月29日13時許，以電話聯繫黃順原，佯稱其表妹急需用錢等語，使黃順原陷於錯誤，於同日匯款至人頭帳戶。 6萬 ①告訴人黃順原於警詢中之供述（見本院109年度易字第卷十四第191頁至第192頁） ②黃順原之內政部警政署反詐騙案件紀錄表、受理刑事案件報案三聯單、受理詐騙帳戶通報警示簡便格式表、郵政跨行匯款書（見本院109年度易字第卷十四第193頁至第197頁） 張君瑩共同犯詐欺取財罪，處有期徒刑7月。    林峻緯共同犯詐欺取財罪，處有期徒刑7月。    國泰世華左營分行帳號000000000000號帳戶（戶名林聿妘）     李郁祥、真實姓名年籍不詳之詐欺集團成員    492【※起訴書附表二編號11】 蔡翠香 詐欺集團於101年3月29日17時33分許，以電話聯繫蔡翠香，佯稱其在網路購物分期付款設定錯誤，需依指示操作等語，使蔡翠香陷於錯誤，於同日19時3分許，匯款2萬7123元至周毓菁之人頭帳戶；及於翌日（起訴書附表誤載為同日）凌晨0時23分、26分許，匯款至林聿妘之人頭帳戶。 合計5萬4081元（24082+ 29999） ①告訴人蔡翠香於警詢中之供述（見本院109年度易字第卷十四第199頁至第202頁） ②蔡翠香之受理刑事案件報案三聯單、受理詐騙帳戶通報警示簡便格式表、內政部警政署反詐騙案件紀錄表、中華郵政暨渣打銀行自動櫃員機交易明細表、中華郵政無摺存款收執聯影本（見本院109年度易字第卷十四第203頁至第209頁） 張君瑩共同犯詐欺取財罪，處有期徒刑7月。    林峻緯共同犯詐欺取財罪，處有期徒刑7月。    2萬7123      國泰世華左營分行帳號000000000000號帳戶（戶名林聿妘）      中華郵政鳳山大東郵局00000000000000號帳戶（戶名周毓菁）     李郁祥、真實姓名年籍不詳之詐欺集團成員    493【※起訴書附表二編號12】 陳盈如 詐欺集團於101年3月20日17時54分許，以電話聯繫陳盈如，佯稱其在網路購物分期付款設定錯誤，需依指示操作等語，使陳盈如陷於錯誤，於同日18時24分許，匯款至人頭帳戶。 2萬9989 ①告訴人陳盈如於警詢中之供述（見本院109年度易字第卷十四第211頁至第216頁） ②陳盈如之存摺內頁影本、國泰世華銀行自動櫃員機交易明細表、購買遊戲點數之收據、受理詐騙帳戶通報警示簡便格式表、受理刑事案件報案三聯單（見本院109年度易字第卷十四第217頁至第221頁） 張君瑩共同犯詐欺取財罪，處有期徒刑7月。    林峻緯共同犯詐欺取財罪，處有期徒刑7月。    中華郵政西大路郵局帳號00000000000000號帳戶（戶名張文欣）     李郁祥、真實姓名年籍不詳之詐欺集團成員    494【※起訴書附表二編號13】 李湘慈 詐欺集團於101年3月20日19時30分許，以電話聯繫李湘慈，佯稱其在網路購物分期付款設定錯誤，需依指示操作等語，使李湘慈陷於錯誤，於同日匯款至人頭帳戶。 2萬9984 ①告訴人李湘慈於警詢中之供述（見本院109年度易字第卷十四第223頁至第225頁） 張君瑩共同犯詐欺取財罪，處有期徒刑7月。    林峻緯共同犯詐欺取財罪，處有期徒刑7月。    中華郵政西大路郵局帳號00000000000000號帳戶（戶名張文欣）     李郁祥、真實姓名年籍不詳之詐欺集團成員    495【※起訴書附表二編號14】 羅雅暄 詐欺集團於101年3月20日18時11分許，以電話聯繫羅雅暄，佯稱其在網路購物分期付款設定錯誤，需依指示操作等語，使羅雅暄陷於錯誤，於同日匯款至人頭帳戶。 2萬2123 ①告訴人羅雅暄於警詢中之供述（見本院109年度易字第卷十四第227頁至第228頁） ②內政部警政署反詐騙諮詢專線紀錄表（見本院109年度易字第卷十四第229頁至第230頁） 張君瑩共同犯詐欺取財罪，處有期徒刑7月。    林峻緯共同犯詐欺取財罪，處有期徒刑7月。    中華郵政西大路郵局帳號00000000000000號帳戶（戶名張文欣）     李郁祥、真實姓名年籍不詳之詐欺集團成員    496【※起訴書附表二編號15】 謝宇馨 詐欺集團於101年3月20日21時30分許，以電話聯繫謝宇馨，佯稱其在網路購物分期付款設定錯誤，需依指示操作等語，使謝宇馨陷於錯誤，於同日21時44分許，匯款至人頭帳戶。 1萬998 ①告訴人謝宇馨於警詢中之供述（見本院109年度易字第卷十四第231頁至第232頁） ②謝宇馨之金融機構聯防機制通報單受理刑事案件報案三聯單、兆豐國際商業銀行自動櫃員機交易明細表受理詐騙帳戶通報警示簡便格式表（見本院109年度易字第卷十四第233頁至第241頁） 張君瑩共同犯詐欺取財罪，處有期徒刑7月。    林峻緯共同犯詐欺取財罪，處有期徒刑7月。    中華郵政西大路郵局帳號00000000000000號帳戶（戶名張文欣）     李郁祥、真實姓名年籍不詳之詐欺集團成員    497【※起訴書附表二編號16】 鄒欣芸 詐欺集團於於101年3月27日，向鄒欣芸佯稱係香港彩券公司主管「李彬」，若下注香港公益彩券2萬元可得到570萬元，再由自稱「王姓會計」之男子告知鄒欣芸已中獎，惟需先支付手續費云云，致鄒欣芸陷於錯誤，即於同日11時52分許，將其中1筆款項匯至人頭帳戶。 2萬 ①告訴人鄒欣芸於警詢中之供述（見本院109年度易字第卷十四第243頁至第245頁） 張君瑩共同犯詐欺取財罪，處有期徒刑7月。    林峻緯共同犯詐欺取財罪，處有期徒刑7月。    中國信託商業銀行西臺南分行帳號000000000000號帳戶（戶名蘇啟豪）     李郁祥、真實姓名年籍不詳之詐欺集團成員    498【※起訴書附表二編號17】 張語軒 詐欺集團於於101年3月2日，向張語軒佯稱係香港賽馬協會企劃人員，與美國百萬大樂透合作之打擊臺灣外圍非法簽賭企劃專案，惟需有人代簽投注，投注金額需達港幣1萬元云云，致張語軒陷於錯誤，即於同年月26日，匯款至人頭帳戶。 3萬8200 ①告訴人張語軒於警詢中之供述（見本院109年度易字第卷十四第247頁至第250頁） 張君瑩共同犯詐欺取財罪，處有期徒刑7月。    林峻緯共同犯詐欺取財罪，處有期徒刑7月。    中國信託商業銀行西臺南分行帳號000000000000號帳戶（戶名蘇啟豪）     李郁祥、真實姓名年籍不詳之詐欺集團成員    499【※起訴書附表二編號18】 何艾美 詐欺集團於101年3月23日16時30分許，向何艾美佯稱係香港六合彩公司人員，因何艾美中獎港幣850萬元，需先支付手續費云云，致何艾美陷於錯誤，即於同年月26日10時許，匯款至人頭帳戶。 1萬 ①告訴人何艾美於警詢中之供述（見本院109年度易字第卷十四第251頁至第252頁） 張君瑩共同犯詐欺取財罪，處有期徒刑7月。    林峻緯共同犯詐欺取財罪，處有期徒刑7月。    中國信託商業銀行西臺南分行帳號000000000000號帳戶（戶名蘇啟豪）     李郁祥、真實姓名年籍不詳之詐欺集團成員    500【※起訴書附表二編號 19、40】 鄭怡寧 詐欺集團於101年3月25日21時44分許，由自稱「天藍小舖」客服人員之詐騙集團成員致電鄭怡寧，佯稱：伊所購買之物品因作業疏失，會被扣款12次，並詢問伊係利用哪一家銀行轉帳云云；嗣另一名詐騙集團成員假冒中華郵政之客服人員再向鄭怡寧誆稱：要伊至自動提款機解除設定云云，致鄭怡寧陷於錯誤，而於同日23時許，前往新竹縣○○鄉○○路0號「OK便利超商」，以自動提款機轉帳方式匯款至人頭帳戶。 2萬6789 ①告訴人鄭怡寧於警詢中之供述（見本院109年度易字第卷十四第253頁至第255頁） ②鄭怡寧之受理刑事案件報案三聯單、中華郵政自動櫃員機交易明細表、受理詐騙帳戶通報警示簡便格式表、內政部警政署反詐騙案件紀錄表（見本院109年度易字第卷十四第256頁至第259頁） 張君瑩共同犯詐欺取財罪，處有期徒刑7月。    林峻緯共同犯詐欺取財罪，處有期徒刑7月。    2萬6789      中華郵政豐原博愛郵局帳號00000000000000號帳戶（戶名黃文楷）      中華郵政豐原博愛郵局帳號00000000000000號（戶名黃文楷）     假冒網路購物公司人員向被害人誆稱其網路購物付款方式設定錯誤導致銀行將連續扣款，使被害人陷於錯誤，於101年3月25日23時許，匯款至人頭帳戶。      李郁祥、真實姓名年籍不詳之詐欺集團成員    501【※起訴書附表二編號20】 林宗漢 詐騙集團於101年3月25日18時16分許，由自稱「PCHOME」客服人員之該詐騙集團成員致電林宗漢，佯稱：伊所購買之物品因送貨人員疏失，造成每期都會自動扣款，並請求伊提供一家開戶之銀行，伊遂告知對方有合作金庫之帳戶；嗣另一名詐騙集團成員假冒合作金庫之人員再向林宗漢誆稱：有接到「PCHOME」電話，要先把伊帳號之轉帳功能停掉，並要求伊到任何1家自動提款機操作云云，致林宗漢陷錯誤，於同日匯款至人頭帳戶。 合計17萬0020元（70020+9999+ 90001） ①告訴人林宗漢於警詢中之供述（見本院109年度易字第卷十四第261頁至第264頁） ②林宗漢之受理刑事案件報案三聯單、中國信託自動櫃員機交易明細表（見本院109年度易字第卷十四第265頁至第266頁） 張君瑩共同犯詐欺取財罪，處有期徒刑7月。    林峻緯共同犯詐欺取財罪，處有期徒刑7月。    中華郵政豐原博愛郵局帳號00000000000000號帳戶（戶名黃文楷）     李郁祥、真實姓名年籍不詳之詐欺集團成員    502【※起訴書附表二編號21】 林月梅 詐欺集團於101年3月29日18時30分許，以電話聯繫林月梅，佯稱其在網路購物分期付款設定錯誤，需依指示操作等語，使林月梅陷於錯誤，於同日匯款至人頭帳戶。 合計4萬1975元（29983+7002+4990） ①告訴人林月梅於警詢中之供述（見本院109年度易字第卷十四第267頁至第269頁） 張君瑩共同犯詐欺取財罪，處有期徒刑7月。    林峻緯共同犯詐欺取財罪，處有期徒刑7月。    中華郵政鳳山大東郵局00000000000000號帳戶（戶名周毓菁）     李郁祥、真實姓名年籍不詳之詐欺集團成員    503【※起訴書附表二編號22】 盧伯晉 詐欺集團於101年3月29日21時許，以電話聯繫盧伯晉，佯稱其在網路購物分期付款設定錯誤，需依指示操作等語，使盧伯晉陷於錯誤，於同日21時37分許，匯款至人頭帳戶。 2萬9989 ①告訴人盧伯晉於警詢中之供述（見本院109年度易字第卷十四第271頁至第272頁） 張君瑩共同犯詐欺取財罪，處有期徒刑7月。    林峻緯共同犯詐欺取財罪，處有期徒刑7月。    臺灣土地銀行鳳山分行帳號000000000000號帳戶（戶名周毓菁）     李郁祥、真實姓名年籍不詳之詐欺集團成員    504【※起訴書附表二編號24】 吳佳穎 詐欺集團於101年3月29日21時許，以電話聯繫吳佳穎，佯稱其在網路購物分期付款設定錯誤，需依指示操作等語，使吳佳穎陷於錯誤，於同日22時許，匯款至人頭帳戶。 2萬9985 ①告訴人吳佳穎於警詢中之供述（見本院109年度易字第卷十四第273頁至第274頁） 張君瑩共同犯詐欺取財罪，處有期徒刑7月。    林峻緯共同犯詐欺取財罪，處有期徒刑7月。    臺灣土地銀行鳳山分行帳號000000000000號帳戶（戶名周毓菁）     李郁祥、真實姓名年籍不詳之詐欺集團成員    505【※起訴書附表二編號25】 周凌褘 詐欺集團於101年3月29日19時30分許，以電話聯繫周凌禕，佯稱其在網路購物分期付款設定錯誤，需依指示操作等語，使周凌禕陷於錯誤，於同日20時30分許，匯款至人頭帳戶。 2萬4983 ①告訴人周凌褘於警詢中之供述（見本院109年度易字第卷十四第275頁至第276頁） 張君瑩共同犯詐欺取財罪，處有期徒刑7月。    林峻緯共同犯詐欺取財罪，處有期徒刑7月。    中華郵政公司鳳山三民路郵局帳號00000000000000號帳戶（戶名林雋緯）     李郁祥、真實姓名年籍不詳之詐欺集團成員    506【※起訴書附表二編號26】 葉佰光 詐欺集團於101?3月29日14時13分許，以電話聯繫葉佰光，佯稱其在網路購物分期付款設定錯誤，需依指示操作等語，使葉佰光陷於錯誤，於同日21時33分許，匯款至人頭帳戶。 9,128 ①告訴人葉佰光於警詢中之供述（見本院109年度易字第卷十四第277頁至第279頁） 張君瑩共同犯詐欺取財罪，處有期徒刑7月。    林峻緯共同犯詐欺取財罪，處有期徒刑7月。    中華郵政鳳山中山東路郵局帳號00000000000000號帳戶（戶名林宇庭）     李郁祥、真實姓名年籍不詳之詐欺集團成員    507【※起訴書附表二編號27】 周美瑜 詐欺集團於101年3月29日某時許，以電話聯繫周美瑜，佯稱其在網誤，需依指示操作等語，使周美瑜陷於錯誤，於同日21時18分許，匯款至林宇庭之人頭帳戶；及於同日匯款至周朱鳳英之人頭帳戶。 2萬9980 ①告訴人周美瑜於警詢中之供述（見本院109年度易字第卷十四第281頁至第282頁） 張君瑩共同犯詐欺取財罪，處有期徒刑7月。    林峻緯共同犯詐欺取財罪，處有期徒刑7月。    合計2萬6915元（14938+3799+8178）      中華郵政鳳山中山東路郵局帳號0113號帳戶（戶名林宇庭）     李郁祥、真實姓名年籍不詳之詐欺集團成員       合作金庫商業銀行興鳳分行帳號0000000000000號帳戶（戶名周朱鳳英）   508【※起訴書附表二編號28】 林羽珊 詐欺集團於101年3月29日18時30分許，以電話聯繫林羽珊，佯稱其在網路購物分期付款設定錯誤，需依指示操作等語，使林羽珊陷於錯誤，於同日匯款至人頭帳戶。 2萬9983 ①告訴人林羽珊於警詢中之供述（見本院109年度易字第卷十四第283頁至第286頁） 張君瑩共同犯詐欺取財罪，處有期徒刑7月。    林峻緯共同犯詐欺取財罪，處有期徒刑7月。    中華郵政鳳山中山東路郵局帳號00000000000000號帳戶（戶名林宇庭）     李郁祥、真實姓名年籍不詳之詐欺集團成員    509【※起訴書附表二編號29】 劉欣棠 詐欺集團於101年3月28日13時許，撥打電話給劉欣棠，佯稱劉欣棠之朋友任元珍，表示有急用要向劉欣棠借款，致劉欣棠陷於錯誤，於同日13時20分許，在臺中市羅斯福路四段中國信託商業銀行公館分行以臨櫃匯款方式轉帳至人頭帳戶。 10萬 ①告訴人劉欣棠於警詢中之供述（見本院109年度易字第卷十四第287頁至第288頁） ②劉欣棠之中國信託匯款申請書、受理詐騙帳戶通報警示簡便格式表、受理刑事案件報案三聯單、內政部警政署反詐騙案件紀錄表（見本院109年度易字第卷十四第289頁至第293頁） 張君瑩共同犯詐欺取財罪，處有期徒刑7月。    林峻緯共同犯詐欺取財罪，處有期徒刑7月。    國泰世華屏東分行帳號000000000000號帳戶（戶名張益）     李郁祥、真實姓名年籍不詳之詐欺集團成員    510【※起訴書附表二編號30】 顏立倫 假冒網路購物公司人員向被害人誆稱其網路購物付款方式設定錯誤導致銀行將連續扣款，使被害人陷於錯誤，於101年3月5日21時7分許，匯款至人頭帳戶。 2萬9984 ①告訴人顏立倫於警詢中之供述（見本院109年度易字第卷十四第296頁至第298頁） ②顏立倫之受理刑事案件報案三聯單、內政部警政署反詐騙諮詢專線紀錄表、受理各類案件報案紀錄表、板信商業銀行自動櫃員機交易明細表（見本院109年度易字第卷十四第295頁、第299頁至第302頁） 張君瑩共同犯詐欺取財罪，處有期徒刑7月。    林峻緯共同犯詐欺取財罪，處有期徒刑7月。    中華郵政二林萬興郵局帳號00000000000000號帳戶（戶名楊儒祈）     李郁祥、真實姓名年籍不詳之詐欺集團成員    511【※起訴書附表二編號31】 呂昌秀 假冒網路購物公司人員向被害人誆稱其網路購物付款方式設定錯誤導致銀行將連續扣款，使被害人陷於錯誤，於101年3月25日21時9分許、24分許，分別匯款至人頭帳戶。 9,701 ①告訴人呂昌秀於警詢中之供述（見本院109年度易字第卷十四第303頁至第305頁） ②呂昌秀之受理詐騙帳戶通報警示簡便格式表、受理刑事案件報案三聯單、受理各類案件報案紀錄表、內政部警政署反詐騙諮詢專線紀錄表、土地銀行自動櫃員機交易明細表（見本院109年度易字第卷十四第306頁至第311頁） 張君瑩共同犯詐欺取財罪，處有期徒刑7月。    林峻緯共同犯詐欺取財罪，處有期徒刑7月。    1萬0626      中華郵政大林郵局帳號00000000000000號帳戶（戶名江佩珊）     李郁祥、真實姓名年籍不詳之詐欺集團成員       中國信託銀行帳號000000000000號帳戶（戶名江佩珊）   512【※起訴書附表二編號32】 陳姿吟 假冒網路購物公司人員向被害人誆稱其網路購物付款方式設定錯誤導致銀行將連續扣款，使被害人陷於錯誤，於101年3月25日21時許，匯款至人頭帳戶。 合計6萬3974元（9708+35268+18998） ①告訴人陳姿吟於警詢中之供述（見本院109年度易字第卷十四第313頁至第315頁） ②陳姿吟之受理刑事案件報案三聯單、受理各類案件報案紀錄表、內政部警政署反詐騙案件紀錄表、受理詐騙帳戶通報警示簡便格式表中華郵政網路銀行轉帳明細表、第一銀行存摺封面暨內頁影本（見本院109年度易字第卷十四第316頁至第324頁） 張君瑩共同犯詐欺取財罪，處有期徒刑7月。    林峻緯共同犯詐欺取財罪，處有期徒刑7月。    中華郵政大林郵局帳號00000000000000號帳戶（戶名江佩珊）     李郁祥、真實姓名年籍不詳之詐欺集團成員    513【※起訴書附表二編號33】 張秀珍 假冒網路購物公司人員向被害人誆稱其網路購物付款方式設定錯誤導致銀行將連續扣款，使被害人陷於錯誤，於101年3月9日19時35分許，匯款至人頭帳戶。 2萬9999 ①告訴人張秀珍於警詢中之供述（見本院109年度易字第卷十四第325頁至第328頁） ②張秀珍之受理各類案件報案紀錄表、金融機構聯防機制通報單、受理詐騙帳戶通報警示簡便格式表、三信商業銀行暨台新銀行自動櫃員機交易明細表、內政部警政署反詐騙諮詢專線紀錄表、受理刑事案件報案三聯單（見本院109年度易字第卷十四第329頁至第340頁） 張君瑩共同犯詐欺取財罪，處有期徒刑7月。    林峻緯共同犯詐欺取財罪，處有期徒刑7月。    中華郵政新城北埔郵局00000000000000號帳戶（戶名胡淑英）     李郁祥、真實姓名年籍不詳之詐欺集團成員    514【※起訴書附表二編號34】 陳亭妤 假冒網路購物公司人員向被害人誆稱其網路購物付款方式設定錯誤導致銀行將連續扣款，使被害人陷於錯誤，於101年3月9日18時45分許，匯款至人頭帳戶。 2萬9573 ①告訴人陳亭妤於警詢中之供述（見本院109年度易字第卷十四第341頁至第345頁） ②陳亭妤之受理刑事案件報案三聯單、受理各類案件報案紀錄表、內政部警政署反詐騙案件紀錄表、受理詐騙帳戶通報警示簡便格式表、金融機構聯防機制通報單、台新銀行自動櫃員機交易明細表、存摺內頁影本、遊戲點數購買收據（見本院109年度易字第卷十四第346頁至第371頁） ③胡淑英帳戶明細資料（見本院109年度易字第卷十四第350頁） 張君瑩共同犯詐欺取財罪，處有期徒刑7月。    林峻緯共同犯詐欺取財罪，處有期徒刑7月。    中華郵政新城北埔郵局00000000000000號帳戶（戶名胡淑英）     李郁祥、真實姓名年籍不詳之詐欺集團成員    515【※起訴書附表二編號35】 林益廷 假冒網路購物公司人員向被害人誆稱其網路購物付款方式設定錯誤導致銀行將連續扣款，使被害人陷於錯誤，於101年3月9日18時56分許、19時17分許，匯款至人頭帳戶。 合計3萬9107元（9123+29984） ①告訴人林益廷於警詢中之供述（見本院109年度易字第卷十四第372頁至第373頁） ②林益廷之受理刑事案件報案三聯單、受理各類案件報案紀錄表、中華郵政自動櫃員機交易明細表、內政部警政署反詐騙案件紀錄表、受理詐騙帳戶通報警示簡便格式表、金融機構聯防機制通報單（見本院109年度易字第卷十四第374頁至第381頁） 張君瑩共同犯詐欺取財罪，處有期徒刑7月。    林峻緯共同犯詐欺取財罪，處有期徒刑7月。    中華郵政新城北埔郵局00000000000000號帳戶（戶名胡淑英）     李郁祥、真實姓名年籍不詳之詐欺集團成員    516【※起訴書附表二編號36】 陳奕廷 假冒網路購物公司人員向被害人誆稱其網路購物付款方式設定錯誤導致銀行將連續扣款，使被害人陷於錯誤，於101年3月25日16時23分許，匯款至人頭帳戶。 2萬9987 ①告訴人陳奕廷於警詢中之供述（見本院109年度易字第卷十四第386頁至第387頁） ②陳奕廷之受理刑事案件報案三聯單、受理各類案件報案紀錄表、內政部警政署反詐騙諮詢專線紀錄表、中華郵政暨台新銀行自動櫃員機交易明細表、遊戲點數購買收據、商品網頁截圖、通話紀錄截圖（見本院109年度易字第卷十四第384頁至第385頁、第388頁至第399頁） 張君瑩共同犯詐欺取財罪，處有期徒刑7月。    林峻緯共同犯詐欺取財罪，處有期徒刑7月。    中國信託銀行帳號000000000000號（戶名黃晴霞）     李郁祥、真實姓名年籍不詳之詐欺集團成員    517【※起訴書附表二編號37】 黃垣熊 假冒網路購物公司人員向被害人誆稱其網路購物付款方式設定錯誤導致銀行將連續扣款，使被害人陷於錯誤，於101年3月25日16時43分許，匯款至人頭帳戶。 2萬9983 ①告訴人黃垣熊於警詢中之供述（見本院109年度易字第卷十四第401頁至第403頁） ②黃垣熊之受理刑事案件報案三聯單、受理各類案件報案紀錄表、內政部警政署反詐騙案件紀錄表、受理詐騙帳戶通報警示簡便格式表、金融機構聯防機制通報單、中華郵政自動櫃員機交易明細表、遊戲點數購買收據暨列表（見本院109年度易字第卷十四第404頁至第151頁） 張君瑩共同犯詐欺取財罪，處有期徒刑7月。    林峻緯共同犯詐欺取財罪，處有期徒刑7月。    中國信託銀行帳號000000000000號（戶名黃晴霞）     李郁祥、真實姓名年籍不詳之詐欺集團成員    518【※起訴書附表二編號38】 許瀚元 假冒網路購物公司人員向被害人誆稱其網路購物付款方式設定錯誤導致銀行將連續扣款，使被害人陷於錯誤，於101年3月25日16時38分許，匯款至人頭帳戶。 2萬9980 ①告訴人許瀚元於警詢中之供述（見本院109年度易字第卷十四第418頁至第422頁） ②許瀚元之受理詐騙帳戶通報警示簡便格式表、中華郵政自動櫃員機交易明細表、內政部警政署反詐騙案件紀錄表、受理刑事案件報案三聯單（見本院109年度易字第卷十四第423頁至第427頁） 張君瑩共同犯詐欺取財罪，處有期徒刑7月。    林峻緯共同犯詐欺取財罪，處有期徒刑7月。    中國信託銀行帳號000000000000號（戶名黃晴霞）     李郁祥、真實姓名年籍不詳之詐欺集團成員    519【※起訴書附表二編號39】 傅冠瑋 假冒網路購物公司人員向被害人誆稱其網路購物付款方式設定錯誤導致銀行將連續扣款，使被害人陷於錯誤，於101年3月25日17時21分許，匯款至人頭帳戶。 2萬9989 ①告訴人傅冠瑋於警詢中之供述（見本院109年度易字第卷十四第428頁至第431頁） ②傅冠瑋之內政部警政署反詐騙案件紀錄表、受理詐騙帳戶通報警示簡便格式表、第一銀行自動櫃員機交易明細表、受理刑事案件報案三聯單（見本院109年度易字第卷十四第432頁至第435頁） 張君瑩共同犯詐欺取財罪，處有期徒刑7月。    林峻緯共同犯詐欺取財罪，處有期徒刑7月。    中國信託銀行帳號000000000000號（戶名黃晴霞）     李郁祥、真實姓名年籍不詳之詐欺集團成員    520【※起訴書附表二編號41】 吳瑞庭 假冒網路購物公司人員向被害人誆稱其網路購物付款方式設定錯誤導致銀行將連續扣款，使被害人陷於錯誤，於101年3月25日匯款至人頭帳戶。 1萬5048 ①告訴人吳瑞庭於警詢中之供述（見本院109年度易字第卷十四第437頁至第439頁） ②吳瑞庭之受理詐騙帳戶通報警示簡便格式表、金融機構聯防機制通報單、存摺內頁影本、臺北縣中和地區農會自動櫃員機交易明細表、受理刑事案件報案三聯單（見本院109年度易字第卷十四第440頁至第443頁） 張君瑩共同犯詐欺取財罪，處有期徒刑7月。    林峻緯共同犯詐欺取財罪，處有期徒刑7月。    中國信託銀行帳號000000000000號（戶名江佩珊）     李郁祥、真實姓名年籍不詳之詐欺集團成員    521【※起訴書附表二編號42】 黃雅鈴 假冒網路購物公司人員向被害人誆稱其網路購物付款方式設定錯誤導致銀行將連續扣款，使被害人陷於錯誤，於101年3月25日20時16分許，匯款至人頭帳戶。 2萬9989 ①告訴人黃雅鈴於警詢中之供述（見本院109年度易字第卷十四第444頁至第445頁） ②黃雅鈴之受理詐騙帳戶通報警示簡便格式表、內政部警政署反詐騙諮詢專線紀錄表、金融機構聯防機制通報單、中國信託自動櫃員機交易明細表、受理刑事案件報案三聯單（見本院109年度易字第卷十四第446頁至第452頁） 張君瑩共同犯詐欺取財罪，處有期徒刑7月。    林峻緯共同犯詐欺取財罪，處有期徒刑7月。    中國信託銀行帳號000000000000號（戶名江佩珊）     李郁祥、真實姓名年籍不詳之詐欺集團成員    522【※起訴書附表二編號43】 黃詩倪 假冒網路購物公司人員向被害人誆稱其網路購物付款方式設定錯誤導致銀行將連續扣款，使被害人陷於錯誤，於101年3月26日匯款至人頭帳戶。 2萬9989 ①告訴人黃詩倪於警詢中之供述（見本院109年度易字第卷十四第455頁至第458頁） ②黃詩倪之受理各類案件報案紀錄表、內政部警政署反詐騙案件紀錄表、購買遊戲點數收據、中國信託自動櫃員機交易明細表（見本院109年度易字第卷十四第454頁、第459頁至第468頁） 張君瑩共同犯詐欺取財罪，處有期徒刑7月。    林峻緯共同犯詐欺取財罪，處有期徒刑7月。    中華郵政郵局阿蓮郵局帳號00000000000000號（戶名劉士名）     李郁祥、真實姓名年籍不詳之詐欺集團成員    523【※起訴書附表三編號1】 張士為 於101年4月14日18時許，假冒「PCHOME商店街」向被害人佯稱之前購物因作業人員疏失造成約定轉帳分期扣款，再假冒銀行行員誘騙被害人到A TM作解除分期付款設定，致被害人將帳戶內金錢轉至右列人頭帳戶中。 29,989 ①告訴人張士為於警詢中之供述（見本院109年度易字第卷十四第490頁至第492頁） ②張士為之受理刑事案件報案三聯單（見本院109年度易字第卷十四第489頁、至第頁） 張君瑩共同犯詐欺取財罪，處有期徒刑7月。    林峻緯共同犯詐欺取財罪，處有期徒刑7月。    臺灣銀行鳳山分行000000000000號     劉彥廷、真實姓名年籍不詳之詐欺集團成員    524【※起訴書附表三編號2】 曾瑞隆 於101年4月14日17時許，假冒「露天拍賣」賣家向被害人佯稱之前購物因作業人員疏失造成約定轉帳分期扣款，再假冒銀行行員誘騙被害人到A TM作解除分期付款設定，致被害人將帳戶內金錢轉至右列人頭帳戶中。 28,388 ①告訴人曾瑞隆於警詢中之供述（見本院109年度易字第卷十四第493頁至第495頁） ②曾瑞隆之中華郵政自動櫃員機交易明細表（見本院109年度易字第卷十四第496頁） 張君瑩共同犯詐欺取財罪，處有期徒刑7月。    林峻緯共同犯詐欺取財罪，處有期徒刑7月。    28,388      台灣銀行黎明分行000000000000號      台灣銀行黎明分行000000000000號     劉彥廷、真實姓名年籍不詳之詐欺集團成員    525【※起訴書附表三編號3】 蘇振鄴（起訴書誤載為蔡振鄴） 於101?4月14日某時許，假冒「PCHOME商店街」向被害人佯稱之前購物因作業人員疏失造成約定轉帳分期扣款，再假冒銀行行員誘騙被害人到ATM作解除分期付款設定，致被害人將帳戶內金錢轉至右列人頭帳戶中。 6,123 ①蘇振鄴之內政部警政署反詐騙案件紀錄表（見本院109年度易字第卷十四第497頁） 張君瑩共同犯詐欺取財罪，處有期徒刑7月。    林峻緯共同犯詐欺取財罪，處有期徒刑7月。    台灣銀行黎明分行000000000000號     劉彥廷、真實姓名年籍不詳之詐欺集團成員    526【※起訴書附表三編號4】 易敬濠 於101年4月14日19時許，假冒「PCHOME商店街」向被害人佯稱之前購物因作業人員疏失造成約定轉帳分期扣款，再假冒銀行行員誘騙被害人到ATM作解除分期付款設定，致被害人將帳戶內金錢轉至右列人頭帳戶中。 22,075 ①告訴人易敬濠於警詢中之供述（見本院109年度易字第卷十四第477頁至第479頁） ②易敬濠之內政部警政署反詐騙案件紀錄表、受理各類案件報案紀錄表、受理刑事案件報案三聯單、受理詐騙帳戶通報警示簡便格式表中國信託自動櫃員機交易明細表、金融機構聯防機制通報單（見本院109年度易字第卷十四第471頁至第476頁） 張君瑩共同犯詐欺取財罪，處有期徒刑7月。    林峻緯共同犯詐欺取財罪，處有期徒刑7月。    大里草湖郵局000000-0000000     劉彥廷、真實姓名年籍不詳之詐欺集團成員    527【※起訴書附表三編號5】 陳孟哲 於101年4月13日20時許，假冒「PCHOME商店街」向被害人佯稱之前購物因作業人員疏失造成約定轉帳分期扣款，再假冒銀行行員誘騙被害人到A TM作解除分期付款設定，致被害人將帳戶內金錢轉至右列人頭帳戶中。 29,985 ①告訴人陳孟哲於警詢中之供述（見本院109年度易字第卷十四第499頁至第500頁） ②陳孟哲之受理刑事案件報案三聯單（見本院109年度易字第卷十四第501頁） 張君瑩共同犯詐欺取財罪，處有期徒刑7月。    林峻緯共同犯詐欺取財罪，處有期徒刑7月。    29,985      大里草湖郵局000000-0000000      大里草湖郵局000000-0000000     劉彥廷、真實姓名年籍不詳之詐欺集團成員    528【※起訴書附表三編號6】 李佳蓉 於101年4月14日20時許，假冒「奇摩拍賣」賣家向被害人佯稱之前購物因作業人員疏失造成約定轉帳分期扣款，再假冒銀行行員誘騙被害人到A TM作解除分期付款設定，致被害人將帳戶內金錢轉至右列人頭帳戶中。 29,983 ①告訴人李佳蓉於警詢中之供述（見本院109年度易字第卷十四第504頁至第505頁） ②李佳蓉之受理刑事案件報案三聯單、中國信託自動櫃員機交易明細表、台新銀行存摺封面影本、受理詐騙帳戶通報警示簡便格式表（見本院109年度易字第卷十四第503頁至第508頁） 張君瑩共同犯詐欺取財罪，處有期徒刑7月。    林峻緯共同犯詐欺取財罪，處有期徒刑7月。    通霄白沙屯郵局000000-0000000     劉彥廷、真實姓名年籍不詳之詐欺集團成員    529【※起訴書附表四編號22-3】 蔡雅婷 被害人於100年12月11日15時許接獲某姓名、年籍不詳之詐欺集團成員假奇摩拍賣來電，謊稱被害人因購物付款時，因某種因素而導致變成分期付款，會造成被害人的帳戶12個月會自動扣款，要幫被害人通知銀行作取消分期扣款，之後歹徒假冒華南銀行行員來電稱要幫被害人做取消分期扣款，被害人不疑有他，便按照指示去提款機操作進而遭詐騙，共被騙金額新台幣9,887元。（網購設定分期付款錯誤詐財案）。 9,887 ①內政部警政署反詐騙諮詢專線紀錄表（見本院109年度易字第1033號卷十四第31頁至第32頁） 張君瑩共同犯詐欺取財罪，處有期徒刑7月。    林峻緯共同犯詐欺取財罪，處有期徒刑7月。    中華郵政股份有限公司太平宜欣郵局帳號：000-00000000000000戶名：卓宛玲     王洋程、真實姓名年籍不詳之詐欺集團成員    530【※起訴書附表四編號 31-1、附表一編號107-1】 吳秋璉 被害人接獲歹徒以來電假冒奇摩購物，佯稱被害人於交易後因會計人員入帳錯誤，造成分期轉帳付款12期，之後歹徒再以來電假冒銀行，稱必須要到提款機前操作才能取消分期轉帳付款，被害人誤信至提款機操作，於21時11分被轉出52,625元。 52,625 ①內政部警政署反詐騙諮詢專線紀錄表（見本院109年度易字第1033號卷十四第33頁至第34頁） 張君瑩共同犯詐欺取財罪，處有期徒刑7月。    林峻緯共同犯詐欺取財罪，處有期徒刑7月。    合作金庫商業銀行桃園分行帳號：000-0000000000000戶名：許玉潔     許孟諺、王洋程、真實姓名年籍不詳之詐欺集團成員    531【※起訴書附表四編號 33-4、附表一編號96-5】 余淑萍 被害人於100年12月14日16時11分許接獲某姓名、年籍不詳之詐欺集團成員假泰福網路文具行來電，謊稱被害人之前購物付款時，因某種因素而導致變成分期付款，會造成被害人的帳戶12個月會自動扣款，要幫被害人通知銀行作取消分期扣款，之後歹徒假冒花旗銀行行員來電稱要幫被害人做取消分期扣款，被害人不疑有他，便按照指示利用網路操作進而遭詐騙，被騙金額新台幣12,987元。（網購設定分期付款錯誤詐財案）。 12,987 ①內政部警政署反詐騙諮詢專線紀錄表（見本院109年度易字第1033號卷十四第35頁） 張君瑩共同犯詐欺取財罪，處有期徒刑7月。    林峻緯共同犯詐欺取財罪，處有期徒刑7月。    遠東國際商業銀行帳號：000-00000000000000戶名：謝榮輝     許孟諺、王洋程、真實姓名年籍不詳之詐欺集團成員    532【※起訴書附表四編號36-1】 高甄璘 被害人於100年12月22日21時42分許接獲某姓名、年籍不詳之詐欺集團成員假PCHOME購物中心的賣家來電，謊稱被害人因購物付款時，因某種因素而導致變成分期付款，會造成被害人的帳戶12個月會自動扣款，要幫被害人通知銀行作取消分期扣款，之後歹徒假冒玉山銀行行員來電稱要幫被害人做取消分期扣款，被害人不疑有他，便按照指示去提款機操作進而遭詐騙，共被騙金額新台幣59,952元。（網購設定分期付款錯誤詐財案）。 29,989 ①內政部警政署反詐騙諮詢專線紀錄表（見本院109年度易字第卷十四第38頁至第39頁） 張君瑩共同犯詐欺取財罪，處有期徒刑7月。    林峻緯共同犯詐欺取財罪，處有期徒刑7月。    14,974      14,989      上海商業儲蓄銀行桃園分行帳號：000-00000000000000戶名：湯佳郁     王洋程、真實姓名年籍不詳之詐欺集團成員    533【※起訴書附表一編號59-2】 鄭凱豪 被害人於100年11月23日18時06分許接獲某姓名、年籍不詳之詐欺集團成員假"PCHOME線上購物客服"的名義，誆稱被害人之前購買物品結帳時，因某種因素而導致變成分期付款，會造成被害人的帳戶12個月會自動扣款，被害人沒多久又接到自稱是"合作金庫銀行"客服人員的電話，稱要幫被害人做取消分期扣款，被害人不疑有他，便按照指示去提款機操作進而遭詐騙，被騙金額共新台幣29,989元（網購設定分期付款錯誤詐財案）。  29,989 ①內政部警政署反詐騙諮詢專線紀錄表（見本院109年度易字第卷十四第91頁至第92頁） 張君瑩共同犯詐欺取財罪，處有期徒刑7月。    林峻緯共同犯詐欺取財罪，處有期徒刑7月。    中華郵政股份有限公司大樹九曲堂郵局帳號：000-00000000000000戶名：林伯融     許孟諺、真實姓名年籍不詳之詐欺集團成員    534【※起訴書附表一編號77-2】 陳羿蒨 被害人於100年12月06日19時06分許接獲某姓名、年籍不詳之詐欺集團成員假"賣家"的名義，誆稱被害人之前購買物品結帳時，因某種因素而導致變成分期付款，會造成被害人的帳戶12個月會自動扣款，被害人沒多久又接到自稱是""客服人員的電話，稱要幫被害人做取消分期扣款，被害人不疑有他，便按照指示去提款機操作進而遭詐騙，被騙金額共新台幣7,058元。（網購設定分期付款錯誤詐財案） 7,058 ①內政部警政署反詐騙諮詢專線紀錄表（見本院109年度易字第卷十四第93頁） 張君瑩共同犯詐欺取財罪，處有期徒刑7月。    林峻緯共同犯詐欺取財罪，處有期徒刑7月。    彰化商業銀行新竹分行帳號：000-00000000000000戶名：劉邦泰     許孟諺、真實姓名年籍不詳之詐欺集團成員    535【※起訴書附表一編號102-2】 陳雯華 被害人於12月11日18時50分許接獲某姓名、年籍不詳之詐欺集團成員假"大買家網購客服"的名義，誆稱被害人之前網路購物結帳時，因某種因素而導致變成分期付款，會造成被害人的帳戶12個月會自動扣款，被害人沒多久又接到自稱是"臺灣土地銀行客服"的電話，稱要幫被害人做取消分期扣款，被害人不疑有他，便按照指示去提款機操作進而遭詐騙，被騙金額共新台幣29,986元。（網購設定分期付款錯誤詐財案） 29,986 ①內政部警政署反詐騙諮詢專線紀錄表（見本院109年度易字第卷十四第94頁至第95頁） 張君瑩共同犯詐欺取財罪，處有期徒刑7月。    林峻緯共同犯詐欺取財罪，處有期徒刑7月。    彰化商業銀行虎尾分行帳號：000-00000000000000戶名：郭安安     許孟諺、真實姓名年籍不詳之詐欺集團成員    536【※起訴書附表一編號108-3】 陳建廷 被害人於12月12日20時許接獲某姓名、年籍不詳之詐欺集團成員假"奇摩網拍客服"的名義，誆稱被害人之前網路購物結帳時，因某種因素而導致變成分期付款，會造成被害人的帳戶12個月會自動扣款，被害人沒多久又接到自稱是"第一銀行客服"的電話，稱要幫被害人做取消分期扣款，被害人不疑有他，便按照指示去提款機操作進而遭詐騙，被騙金額共新台幣29,439元（網購設定分期付款錯誤詐財案） 29,439 ①內政部警政署反詐騙諮詢專線紀錄表（見本院109年度易字第卷十四第96頁至第97頁） 張君瑩共同犯詐欺取財罪，處有期徒刑7月。    林峻緯共同犯詐欺取財罪，處有期徒刑7月。    永豐商業銀行苓雅分行帳號：000-00000000000000戶名：呂淑婷     許孟諺、真實姓名年籍不詳之詐欺集團成員    537【※起訴書附表一編號147-2】 王惠瑜 被害人於100年12月31日21時56分許接獲某姓名、年籍不詳之詐欺集團成員假"大買家網購客服"來電，謊稱被害人之前購物付款時，因某種因素而導致變成分期付款，會造成被害人的帳戶12個月會自動扣款，之後歹徒又假冒"國泰世華銀行客服"來電，要幫被害人做取消分期扣款，被害人不疑有他，便按照指示去提款機操作進而遭詐騙，共被騙金額新台幣34,426元。（網購設定分期付款錯誤詐財案） 12,473 ①內政部警政署反詐騙諮詢專線紀錄表（見本院109年度易字第卷十四第100頁至第101頁） 張君瑩共同犯詐欺取財罪，處有期徒刑7月。    林峻緯共同犯詐欺取財罪，處有期徒刑7月。    13,201      6,753      1,999      彰化商業銀行草屯分行帳號：000-00000000000000戶名：林昶瑞     許孟諺、真實姓名年籍不詳之詐欺集團成員